

!! !!!Skolt Saami noun morphology 

!! This file documents the Skolt Saami noun morphology, lexicon by lexicon.

!! !!Unclassified words

LEXICON N_ !!= * @CODE@ FOR (STILL) UNCLASSIFIED INCOMING NOUNS.
+N+WORK: #;

!! IRREGULAR NOUN nijdd
LEXICON N_NIJDD !!= * @CODE@ nijdd:ni
+N: NMN_NIJDD ;
LEXICON	NMN_NIJDD	!!= * @CODE@ nijdd:ni
!! ** Yaml: __N-nijdd__
:jdd ATTESTED-NOUN-STEM ;		!!= * @CODE@ nijdd
:jdd SG-NOM ;			!!= * @CODE@ nijdd
:jdd%>â ESS/PAR ; 	  		!!= * @CODE@ nijddân, nijddâd
!! strong_geminate, short_vowel, palatalization
:jdd%^PAL%>e SG-ILL ;		!!= * @CODE@ niõʹđ
!! strong_geminate, long_vowel
:õđ SG-ABE/ACC/GEN-PL-NOM ;	!!= * @CODE@ niõđ
:õđ%>â SG-LOC ;		!!= * @CODE@ niõđâst
:õđ SG-COM_IN/PL-OBL ;	!!= * @CODE@ niõđ, niõđid, niõđid, niõđin, niõđivuiʹm, niõđitaa

+Der/Dim+N:õđ N_MUÕRÂŽ-WITHOUT-PAL ;  !!= * @CODE@ niõđ-
+Der/Dim+N:õđ%^PAL N_MUÕRÂŽ-WITH-PAL ;  !!= * @CODE@ niõʹđ-

:jdd HatÂ-STEM-PX-RETAIN ;
:õđ HatÂ-STEM-PX-WEAKEN ;
:õđ HatÂ-STEM-PX-WEAKEN_NG ;
:õđ HatÂ-STEM-PX-ALLEGRO ;
:õđ HatÂ-STEM-PX-STENGTHEN ;



!! CLASS 1 HIGH VOWEL, NO PALATALIZATION NOMINALS
LEXICON N_PAPP !!= * @CODE@ papp:papp
!! similar_to: N_PẸSS
+N:  NMN_PAPP ;
LEXICON NMN_PAPP
!! Sg_Nom: vow_mono:vow_short:vow_high:pal_no:cns_gem
!!! pos="nominal"
!!! syll_count-in-Sg_Nom="1"
!!! stem-ends-in="consonant"
!!! stem_vowel-in-Sg_Loc="â"
!!! stem_with_gradation="yes" 
!! 1.1.1.1.1.1. Sg_Nom="short_vowel|geminate" Sg_Gen="long_vowel|geminate" 

! foot: 2syll
! diphthong: no
! vowel_shift: no
! consonant: geminate
! gradation: yes2
! weak_grade: no
! strong_grade:	geminate
! stem_vowel-in-Sg_Loc: âst
! Sg.Ill: palatalization-AND-e
!! !!1. WORDS WITH SINGLE-SYLLABLE NOMINATIVE SINGULARS (2009: 167)
!! !!1.1 Sg.Loc in -âst (no vowel shift, all raised)
!! !!  â-stems (Sg.Loc, Ess, Par).
!! !!1.1.1 Sg.Ill vowel	-e
!! !!1.1.1.1 Has Palatalization
!! !!1.1.1.1[1] (Palatalization pattern)
!! !!  Palatalized: Sg.Ill
!! !!  Not Palatalized: ELSE
!! !!    Sg.Ill in palatalization and -e
!! !!1.1.1.1[1].1 Lacks Specifically Pedagogical Gradation
!! !!1.1.1.1[1].1.1 Has Orthographic Gradation
!! !!1.1.1.1[1].1.1[] (Monophthong + Consonant Geminate alternation)
!! !!  Extra strong grade: Sg.Nom, Ess, Par
!! !!  Extra strong grade: Sg.Ill
!! !!  Strong grade: Pl.Nom, Sg.Loc, Sg.Com
!! !!FORMS
!! ** Yaml: __N-papp__
!! strong_geminate, short_vowel
: ATTESTED-NOUN-STEM ;		!!= * @CODE@ papp
: SG-NOM ;			!!= * @CODE@ papp
:%>â ESS/PAR ; 	  		!!= * @CODE@ pappân, pappâd
!! strong_geminate, short_vowel, palatalization
:%^PAL%>e SG-ILL ;		!!= * @CODE@ paʹppe
+Der/N2A:%^PAL N2A_LUÕʹSSI ;		!!= * @CODE@ N»A: paʹppi

!! strong_geminate, long_vowel
:%^V2VV SG-ABE/ACC/GEN-PL-NOM ;	!!= * @CODE@ paapp
:%^V2VV%>â SG-LOC ;		!!= * @CODE@ paappâst
:%^V2VV SG-COM_IN/PL-OBL ;	!!= * @CODE@ paappi, paappid, paappid, paappin, paappivuiʹm, paappitaa

+Der/Dim+N:%^V2VV N_MUÕRÂŽ-WITHOUT-PAL ;  !!= * @CODE@ paapp-
+Der/Dim+N:%^V2VV%^PAL N_MUÕRÂŽ-WITH-PAL ;  !!= * @CODE@ paaʹpp-

HatÂ-STEM-PX-RETAIN ;
:%^V2VV HatÂ-STEM-PX-WEAKEN ; !! e.g. 
:%^V2VV HatÂ-STEM-PX-WEAKEN_NG ; !! e.g. +Use/NG+Sg+Loc+PxSg3
 HatÂ-STEM-PX-ALLEGRO ; !! e.g. +Sg+Loc+PxSg1
 HatÂ-STEM-PX-STENGTHEN ;

LEXICON N_PAPP-PL
: ATTESTED-NOUN-STEM ;          !!= * @CODE@ papp
:%^V2VV PL-NOM ; !!= * @CODE@ paapp
:%^V2VV PL-OBL ;      !!= * @CODE@ paappi, paappid, paappid, paappin, paappivuiʹm, paappitaa
:%>â ESS/PAR ;                  !!= * @CODE@ pappân, pappâd
 HatÂ-STEM-PX-RETAIN-PL ;
:%^V2VV HatÂ-STEM-PX-WEAKEN-PL ;
 HatÂ-STEM-PX-STENGTHEN-ESS ;


LEXICON N_PODD !!= * @CODE@ podd:podd
+N:  NMN_PODD ;
LEXICON NMN_PODD
!! Sg_Nom: vow_mono:vow_short:vow_high:pal_no:cns_gem_dd_type
!!! pos="nominal"
!!! syll_count-in-Sg_Nom="1"
!!! stem-ends-in="consonant"
!!! stem_vowel-in-Sg_Loc="â"
!!! stem_with_gradation="yes" 
!! 1.1.1.1.1.1. Sg_Nom="short_vowel|geminate" Sg_Gen="long_vowel|geminate" 

!! similar_to: N_KÕÕDDÂS
!! !!FORMS
!! ** Yaml: __N-podd__
!! 
NMN_PAPP ;

LEXICON N_VILLJ !!= * @CODE@ villj:villj
+N: NMN_VILLJ ;
LEXICON NMN_VILLJ
!! Sg_Nom: vow_mono:vow_short:vow_high:pal_no:cns_gem_llj_type

!! !!FORMS
!! ** Yaml: __N-villj__
!! is for nouns with -âst Loc. N_Â-EPal2-21
 NMN_PAPP ;


LEXICON N_PÕRTT !!= * @CODE@ põrtt:põrtt
+N: NMN_PÕRTT ;
LEXICON NMN_PÕRTT
!! Sg_Nom: vow_mono:vow_short:vow_high:pal_no:cns_xyy
!! similar_to: N_TAALKÂS, N_KOONTÂR
!!! pos="nominal"
!!! syll_count-in-Sg_Nom="1"
!!! stem-ends-in="consonant"
!!! stem_vowel-in-Sg_Loc="â"
!!! stem_with_gradation="yes" 
!! 1.1.1.1.1.1. Sg_Nom="short_vowel|long_cluster" Sg_Gen="long_vowel|short_cluster" 

! foot: 2syll
! diphthong: no
! vowel_shift: no
! consonant: cluster
! gradation: yes2
! weak_grade: short
! strong_grade: long
! stem_vowel-in-Sg_Loc: âst
! Sg.Ill: palatalization-AND-e
!! !!1. WORDS WITH SINGLE-SYLLABLE NOMINATIVE SINGULARS (2009: 167)
!! !!1.1 Sg.Loc in -âst (no vowel shift, all raised)
!! !!  â-stems (Sg.Loc, Ess, Par).
!! !!1.1.1 Sg.Ill vowel	-e
!! !!1.1.1.1 Has Palatalization
!! !!1.1.1.1[1] (Palatalization pattern)
!! !!  Palatalized: Sg.Ill
!! !!  Not Palatalized: ELSE
!! !!    Sg.Ill in palatalization and -e
!! !!1.1.1.1[1].1 Lacks Specifically Pedagogical Gradation
!! !!1.1.1.1[1].1.1 Has Orthographic Gradation
!! !!1.1.1.1[1].1.1[] (Monophthong + Consonant Cluster alternation)
!! !!  Strong grade: Sg.Nom, Ess, Par
!! !!  Strong grade: Sg.Ill
!! !!  Weak grade: Pl.Nom, Sg.Loc, Sg.Com
!! !!FORMS
!! ** Yaml: __N-portt__
!! 
 ATTESTED-NOUN-STEM ;				!!= * @CODE@ põrtt
: SG-NOM ;	    				!!= * @CODE@ põrtt
:%^V2VV%^XYY2XY SG-ABE/ACC/GEN ;		!!= * @CODE@ põõrt
:%^V2VV%^XYY2XY PL-NOM ;		!!= * @CODE@ põõrt
:%^PAL%>e SG-ILL ;		      		!!= * @CODE@ põʹrtte
+Der/N2A:%^PAL N2A_LUÕʹSSI ;		      	!!= * @CODE@ põʹrtti
:%^V2VV%^XYY2XY%>â SG-LOC ;			!!= * @CODE@ põõrtâst
:%^V2VV%^XYY2XY SG-COM_IN ;			!!= * @CODE@ põõrtin
:%>â ESS/PAR ; 		  			!!= * @CODE@ põrttân
:%^V2VV%^XYY2XY PL-OBL ;			!!= * @CODE@ põõrti

+Der/Dim+N:%^V2VV%^XYY2XY N_MUÕRÂŽ-WITHOUT-PAL ;  !!= * @CODE@ põõrt-
+Der/Dim+N:%^V2VV%^PAL%^XYY2XY N_MUÕRÂŽ-WITH-PAL ;  !!= * @CODE@ põõʹrt-

HatÂ-STEM-PX-RETAIN ;
:%^V2VV%^XYY2XY HatÂ-STEM-PX-WEAKEN ;
:%^V2VV%^XYY2XY HatÂ-STEM-PX-WEAKEN_NG ;
:%^XYY2XY HatÂ-STEM-PX-ALLEGRO ;
: HatÂ-STEM-PX-STENGTHEN ;

LEXICON N_PÕRTT-PL !!= * @CODE@ põõrt:põrtt
+N: ATTESTED-NOUN-STEM ;                           !!= * @CODE@ põrtt
+N:%^V2VV%^XYY2XY PL-NOM ;                !!= * @CODE@ põõrt
+N:%>â ESS/PAR ;                                  !!= * @CODE@ põrttân
+N:%^V2VV%^XYY2XY PL-OBL ;                        !!= * @CODE@ põõrti

!!!
LEXICON N_AUTT !!= * @CODE@ autt:autt
+N: NMN_AUTT ;
LEXICON NMN_AUTT
!! Sg_Nom: vow_mono:vow_short:vow_high:pal_no:cns_vyy
!!! pos="nominal"
!!! syll_count-in-Sg_Nom="1"
!!! stem-ends-in="consonant"
!!! stem_vowel-in-Sg_Loc="â"
!!! stem_with_gradation="yes"
!! 1.1.1.1.1.1. Sg_Nom="short_vowel|long_V-cluster" Sg_Gen="long_vowel|short_V-cluster"

! foot: 2syll
! diphthong: no
! vowel_shift: no
! consonant: clusterUI
! gradation: yes2
! weak_grade: short
! strong_grade:	long
! stem_vowel-in-Sg_Loc: âst
! Sg.Ill: palatalization-AND-e
!! !!1. WORDS WITH SINGLE-SYLLABLE NOMINATIVE SINGULARS (2009: 167)
!! !!1.1 Sg.Loc in -âst (no vowel shift, all raised)
!! !!  â-stems (Sg.Loc, Ess, Par).
!! !!1.1.1 Sg.Ill vowel	-e
!! !!1.1.1.1 Has Palatalization
!! !!1.1.1.1[1] (Palatalization pattern)
!! !!  Palatalized: Sg.Ill
!! !!  Not Palatalized: ELSE
!! !!    Sg.Ill in palatalization and -e
!! !!1.1.1.1[1].1 Lacks Specifically Pedagogical Gradation
!! !!1.1.1.1[1].1.1 Has Orthographic Gradation
!! !!1.1.1.1[1].1.1[] (Monophthong + Consonant Cluster alternation)
!! !!  Strong grade: Sg.Nom, Ess, Par
!! !!  Strong grade: Sg.Ill
!! !!  Weak grade: Pl.Nom, Sg.Loc, Sg.Com
!! !!FORMS
!! ** Yaml: __N-autt__
!! 
 ATTESTED-NOUN-STEM ;				!!= * @CODE@ autt
: SG-NOM ;	    				!!= * @CODE@ autt
:%^V2VV%^XYY2XY SG-ABE/ACC/GEN ;		!!= * @CODE@ aaut
:%^PAL%>e SG-ILL ;		      		!!= * @CODE@ auʹtte
+Der/N2A:%^PAL N2A_LUÕʹSSI ;			!!= * @CODE@ auʹtte
:%^V2VV%^XYY2XY%>â SG-LOC ;			!!= * @CODE@ aautâst
:%^V2VV%^XYY2XY SG-COM_IN ;			!!= * @CODE@ aautin
:%>â ESS/PAR ; 		  			!!= * @CODE@ auttân
:%^V2VV%^XYY2XY PL-NOM ;		!!= * @CODE@ aaut
:%^V2VV%^XYY2XY PL-OBL ;			!!= * @CODE@ aauti

+Der/Dim+N:%^V2VV%^XYY2XY N_MUÕRÂŽ-WITHOUT-PAL ;  !!= * @CODE@ aaut-
+Der/Dim+N:%^V2VV%^PAL%^XYY2XY N_MUÕRÂŽ-WITH-PAL ;  !!= * @CODE@ aauʹt-

HatÂ-STEM-PX-RETAIN ;
:%^V2VV%^XYY2XY HatÂ-STEM-PX-WEAKEN ;
:%^V2VV%^XYY2XY HatÂ-STEM-PX-WEAKEN_NG ;
:%^XYY2XY HatÂ-STEM-PX-ALLEGRO ;
 HatÂ-STEM-PX-STENGTHEN ;

LEXICON N_AUTT-PL !!= * @CODE@ aaut:autt
 ATTESTED-NOUN-STEM ;                           !!= * @CODE@ autt
:%>â ESS/PAR ;                                  !!= * @CODE@ auttân
:%^V2VV%^XYY2XY PL-NOM ;                !!= * @CODE@ aaut
:%^V2VV%^XYY2XY PL-OBL ;                        !!= * @CODE@ aauti



!!!
LEXICON N_VAHTT !!= * @CODE@ vahtt:vahtt
+N: NMN_VAHTT ;
LEXICON NMN_VAHTT
!! Sg_Nom: vow_mono:vow_short:vow_high:pal_no:cns_hyy
!!! pos="nominal"
!!! syll_count-in-Sg_Nom="1"
!!! stem-ends-in="consonant"
!!! stem_vowel-in-Sg_Loc="â"
!!! stem_with_gradation="yes" 
!! 1.1.1.1.1.1. Sg_Nom="short_vowel|h-cluster" Sg_Gen="long_vowel|short_u-cluster" 
! foot: 2syll
! diphthong: no
! vowel_shift: no
! consonant: clusterXYY-VY
! gradation: yes2
! weak_grade: short
! strong_grade: long
! stem_vowel-in-Sg_Loc: âst
! Sg.Ill: palatalization-AND-e
!! !!1. WORDS WITH SINGLE-SYLLABLE NOMINATIVE SINGULARS (2009: 167)
!! !!1.1 Sg.Loc in -âst (no vowel shift, all raised)
!! !!  â-stems (Sg.Loc, Ess, Par).
!! !!1.1.1 Sg.Ill vowel	-e
!! !!1.1.1.1 Has Palatalization
!! !!1.1.1.1[1] (Palatalization pattern)
!! !!  Palatalized: Sg.Ill
!! !!  Not Palatalized: ELSE
!! !!    Sg.Ill in palatalization and -e
!! !!1.1.1.1[1].1 Lacks Specifically Pedagogical Gradation
!! !!1.1.1.1[1].1.1 Has Orthographic Gradation
!! !!1.1.1.1[1].1.1[] (Monophthong + Consonant Cluster alternation)
!! !!  Strong grade: Sg.Nom, Ess, Par
!! !!  Strong grade: Sg.Ill
!! !!  Weak grade: Pl.Nom, Sg.Loc, Sg.Com
!! !!FORMS
!! ** Yaml: __N-vahtt__
!! 
 ATTESTED-NOUN-STEM ;			!!= * @CODE@ vahtt
: SG-NOM ;	    			!!= * @CODE@ vahtt
:%^V2VV%^XYY2VY SG-ABE/ACC/GEN-PL-NOM ; !!= * @CODE@ vaaut
:%^PAL%>e SG-ILL ;		      	!!= * @CODE@ vaʹhtte
+Der/N2A:%^PAL N2A_LUÕʹSSI ;		!!= * @CODE@ vaʹhtti
:%^V2VV%^XYY2VY%>â SG-LOC ;		!!= * @CODE@ vaautâst
:%^V2VV%^XYY2VY SG-COM_IN ;		!!= * @CODE@ vaautin
:%>â ESS/PAR ; 		  		!!= * @CODE@ vahttân
:%^V2VV%^XYY2VY PL-OBL ;		!!= * @CODE@ vaauti

+Der/Dim+N:%^V2VV%^XYY2VY N_MUÕRÂŽ-WITHOUT-PAL ;  !!= * @CODE@ vaaut-
+Der/Dim+N:%^V2VV%^PAL%^XYY2VY N_MUÕRÂŽ-WITH-PAL ;  !!= * @CODE@ vaauʹt-

HatÂ-STEM-PX-RETAIN ;
:%^V2VV%^XYY2VY HatÂ-STEM-PX-WEAKEN ;
:%^V2VV%^XYY2VY HatÂ-STEM-PX-WEAKEN_NG ;
:%^XYY2VY HatÂ-STEM-PX-ALLEGRO ;
 HatÂ-STEM-PX-STENGTHEN ;

!!!


!!!

LEXICON N_KUSS !!= * @CODE@ kuss:kuss
+N: NMN_KUSS ;
LEXICON NMN_KUSS
!! Sg_Nom: vow_mono:vow_short:vow_high:pal_no:cns_gem_ss_type
!!! pos="nominal"
!!! syll_count-in-Sg_Nom="1"
!!! stem-ends-in="consonant"
!!! stem_vowel-in-Sg_Loc="â"
!!! stem_with_gradation="yes" 
!! 1.1.1.1.1.1. Sg_Nom="short_vowel|geminate" Sg_Gen="long_vowel|voiced_geminate" 

!! See also: NMN_KUSS-PLC, which is the same, but minus PL forms and certain cases
! foot: 2syll
! diphthong: no
! vowel_shift: no
! consonant: geminate
! gradation: yes2
! weak_grade: geminate
! strong_grade: no
! stem_vowel-in-Sg_Loc: âst
! Sg.Ill: palatalization-AND-e
!! !!1. WORDS WITH SINGLE-SYLLABLE NOMINATIVE SINGULARS (2009: 167)
!! !!1.1 Sg.Loc in -âst (no vowel shift, all raised)
!! !!  â-stems (Sg.Loc, Ess, Par).
!! !!1.1.1 Sg.Ill vowel	-e
!! !!1.1.1.1 Has Palatalization
!! !!1.1.1.1[1] (Palatalization pattern)
!! !!  Palatalized: Sg.Ill
!! !!  Not Palatalized: ELSE
!! !!    Sg.Ill in palatalization and -e
!! !!1.1.1.1[1].1 Lacks Specifically Pedagogical Gradation
!! !!1.1.1.1[1].1.1 Has Orthographic Gradation
!! !!1.1.1.1[1].1.1[] (Monophthong + Consonant and Consonant Geminate alternation)
!! !!  Extra strong grade: Sg.Nom, Ess, Par
!! !!  Extra strong grade: Sg.Ill
!! !!  Weak grade: Pl.Nom, Sg.Loc, Sg.Com
!! similar_to: 
!! !!FORMS
!! ** Yaml: __N-kuss__
!! 
 ATTESTED-NOUN-STEM ;		!!= * @CODE@ kuss
: SG-NOM ;	    		!!= * @CODE@ kuss
:%>â ESS/PAR ;     		 	!!= * @CODE@ kussân
:%^PAL%>e SG-ILL ;    		!!= * @CODE@ kuʹsse
+Der/N2A:%^PAL N2A_LUÕʹSSI ;    		!!= * @CODE@ kuʹssi
:%^V2VV%^KK2GG SG-ABE/ACC/GEN-PL-NOM ;		!!= * @CODE@ kuuzz
:%^V2VV%^KK2GG%>â SG-LOC ;	!!= * @CODE@ kuuzzâ
:%^V2VV%^KK2GG SG-COM_IN ;	!!= * @CODE@ kuuzzin
:%^V2VV%^KK2GG PL-OBL ;		!!= * @CODE@ kuuzzi, kuuzzid, kuuzzid, kuuzzin, kuuzzivuiʹm, kuuzzitaa
+Der/Dim+N:%^V2VV%^KK2GG N_MUÕRÂŽ-WITHOUT-PAL ;  !!= * @CODE@ kuuzz-
+Der/Dim+N:%^V2VV%^PAL%^KK2GG N_MUÕRÂŽ-WITH-PAL ;  !!= * @CODE@ kuuʹzz-

HatÂ-STEM-PX-RETAIN ;
:%^V2VV%^KK2GG HatÂ-STEM-PX-WEAKEN ;
:%^V2VV%^KK2GG HatÂ-STEM-PX-WEAKEN_NG ;
:%^KK2G HatÂ-STEM-PX-ALLEGRO ;
 HatÂ-STEM-PX-STENGTHEN ;



LEXICON N_RUÕCˈC !!= * @CODE@ ruõcc:ruõcˈc
+N: NMN_RUÕCˈC ;
LEXICON NMN_RUÕCˈC !!= * @CODE@ ruõcc:ruõcˈc
!! Sg_Nom: vow_di:vow_high:pal_no:cns_gem_long
!!! pos="nominal"
!!! syll_count-in-Sg_Nom="1"
!!! stem-ends-in="consonant"
!!! stem_vowel-in-Sg_Loc="â"
!!! stem_with_gradation="yes" 
!! 1.1.1.1.1.1. Sg_Nom="diphthong|long_geminate" Sg_Gen="diphthong|geminate" 

!! THIS IS NOT THE SAME AS N_MUÕRR
! gradation: yes
! weak geminate
!! ** Yaml: __N-ruossh__
: ATTESTED-NOUN-STEM ;			!!= * @CODE@ ruõcˈc
: SG-NOM ;	     			!!= * @CODE@
:%^CCC2CC SG-ABE/ACC/GEN-PL-NOM ;	!!= * @CODE@ ruõcc
:%^PAL%>e SG-ILL ;	       		!!= * @CODE@ ruõʹcˈce
+Der/N2A:%^PAL N2A_LUÕʹSSI ;	   	!!= * @CODE@ ruõʹcˈci
:%^CCC2CC%>â SG-LOC ;			!!= * @CODE@ ruõccâst
:%^CCC2CC SG-COM_IN ;			!!= * @CODE@
:%>â ESS/PAR ; 	   			!!= * @CODE@
:%^CCC2CC PL-OBL ;			!!= * @CODE@ ruõcci

+Der/Dim+N:%^CCC2CC N_MUÕRÂŽ-WITHOUT-PAL ;  !!= * @CODE@ ruõcc-
+Der/Dim+N:%^PAL%^CCC2CC N_MUÕRÂŽ-WITH-PAL ;  !!= * @CODE@ ruõʹcc-

HatÂ-STEM-PX-RETAIN ;
:%^CCC2CC HatÂ-STEM-PX-WEAKEN ;
:%^CCC2CC HatÂ-STEM-PX-WEAKEN_NG ;
:%^Allegro%^CCC2C HatÂ-STEM-PX-ALLEGRO ;
 HatÂ-STEM-PX-STENGTHEN ;


LEXICON N_ČUÕŠKK !!= * @CODE@ čuõškk:čuõškk
+N: NMN_ČUÕŠKK ;
LEXICON NMN_ČUÕŠKK
!! Sg_Nom: vow_di:vow_high:pal_no:cns_xyy
!!! pos="nominal"
!!! syll_count-in-Sg_Nom="1"
!!! stem-ends-in="consonant"
!!! stem_vowel-in-Sg_Loc="â"
!!! stem_with_gradation="yes"
!! 1.1.1.1.1.1. Sg_Nom="diphthong|long_cluster" Sg_Gen="diphthong|short_cluster"

! foot: 2syll
! diphthong: no
! vowel_shift: no
! consonant: cluster
! gradation: yes2
! weak_grade: short
! strong_grade: long
! stem_vowel-in-Sg_Loc: âst
! Sg.Ill: palatalization-AND-e
!! !!1. WORDS WITH SINGLE-SYLLABLE NOMINATIVE SINGULARS (2009: 167)
!! !!1.1 Sg.Loc in -âst (no vowel shift, all raised)
!! !!  â-stems (Sg.Loc, Ess, Par).
!! !!1.1.1 Sg.Ill vowel	-e
!! !!1.1.1.1 Has Palatalization
!! !!1.1.1.1[1] (Palatalization pattern)
!! !!  Palatalized: Sg.Ill
!! !!  Not Palatalized: ELSE
!! !!    Sg.Ill in palatalization and -e
!! !!1.1.1.1[1].1 Lacks Specifically Pedagogical Gradation
!! !!1.1.1.1[1].1.1 Has Orthographic Gradation
!! !!1.1.1.1[1].1.1[] (Monophthong + Consonant Cluster alternation)
!! !!  Strong grade: Sg.Nom, Ess, Par
!! !!  Strong grade: Sg.Ill
!! !!  Weak grade: Pl.Nom, Sg.Loc, Sg.Com
!! !!FORMS
!! ** Yaml: __N-chuoskk__
!! 
 ATTESTED-NOUN-STEM ;			!!= * @CODE@ (1) čuõskk
: SG-NOM ;	    			!!= * @CODE@ (1) čuõskk
:%^XYY2XY SG-ABE/ACC/GEN ;	!!= * @CODE@ (2) čuõsk
:%^PAL%>e SG-ILL ;			!!= * @CODE@ (3) čuõʹsǩǩe
+Der/N2A:%^PAL N2A_LUÕʹSSI ;		!!= * @CODE@  čuõʹsǩǩi
:%^XYY2XY%>â SG-LOC ;			!!= * @CODE@ (4) čuõskest
:%^XYY2XY SG-COM_IN ;		!!= * @CODE@ (5) čuõskin
:%>â ESS/PAR ; 	    			!!= * @CODE@ (6) čuõskkân
:%^XYY2XY PL-NOM ;	!!= * @CODE@ (2) čuõsk
:%^XYY2XY PL-OBL ;		!!= * @CODE@ (5) čuõskin

+Der/Dim+N:%^XYY2XY N_MUÕRÂŽ-WITHOUT-PAL ;  !!= * @CODE@ čuõsk-
+Der/Dim+N:%^PAL%^XYY2XY N_MUÕRÂŽ-WITH-PAL ;  !!= * @CODE@ čuõʹsǩ-

HatÂ-STEM-PX-RETAIN ;
:%^XYY2XY HatÂ-STEM-PX-WEAKEN ;
:%^XYY2XY HatÂ-STEM-PX-WEAKEN_NG ;
:%^Allegro%^XYY2XY HatÂ-STEM-PX-ALLEGRO ;
: HatÂ-STEM-PX-STENGTHEN ;

LEXICON N_ČUÕŠKK-PL !!= * @CODE@ čuõšk:čuõškk
 ATTESTED-NOUN-STEM ;                   !!= * @CODE@ (1) čuõskk
:%>â ESS/PAR ;                          !!= * @CODE@ (6) čuõskkân
:%^XYY2XY PL-NOM ;      !!= * @CODE@ (2) čuõsk
:%^XYY2XY PL-OBL ;              !!= * @CODE@ (5) čuõskin


LEXICON N_RUÕIDD !!= * @CODE@ ruõidd:ruõidd
+N: NMN_RUÕIDD ;
LEXICON NMN_RUÕIDD
!! Sg_Nom: vow_di:vow_high:pal_no:cns_vxx
!!! pos="nominal"
!!! syll_count-in-Sg_Nom="1"
!!! stem-ends-in="consonant"
!!! stem_vowel-in-Sg_Loc="â"
!!! stem_with_gradation="yes"
!! 1.1.1.1.1.1. Sg_Nom="diphthong|long_V-cluster" Sg_Gen="diphthong|short_V-cluster"

! foot: 2syll
! diphthong: no
! vowel_shift: no
! consonant: cluster
! gradation: yes2
! weak_grade: short
! strong_grade: long
! stem_vowel-in-Sg_Loc: âst
! Sg.Ill: palatalization-AND-e
!! !!1. WORDS WITH SINGLE-SYLLABLE NOMINATIVE SINGULARS (2009: 167)
!! !!1.1 Sg.Loc in -âst (no vowel shift, all raised)
!! !!  â-stems (Sg.Loc, Ess, Par).
!! !!1.1.1 Sg.Ill vowel	-e
!! !!1.1.1.1 Has Palatalization
!! !!1.1.1.1[1] (Palatalization pattern)
!! !!  Palatalized: Sg.Ill
!! !!  Not Palatalized: ELSE
!! !!    Sg.Ill in palatalization and -e
!! !!1.1.1.1[1].1 Lacks Specifically Pedagogical Gradation
!! !!1.1.1.1[1].1.1 Has Orthographic Gradation
!! !!1.1.1.1[1].1.1[] (Monophthong + Consonant Cluster alternation)
!! !!  Strong grade: Sg.Nom, Ess, Par
!! !!  Strong grade: Sg.Ill
!! !!  Weak grade: Pl.Nom, Sg.Loc, Sg.Com
!! !!FORMS
!! ** Yaml: __N-chuoskk__
!! 
 ATTESTED-NOUN-STEM ;			!!= * @CODE@ (1) ruõidd
: SG-NOM ;	    			!!= * @CODE@ (1) ruõidd
:%^XYY2XY SG-ABE/ACC/GEN-PL-NOM ;	!!= * @CODE@ (2) ruõid
:%^PAL%>e SG-ILL ;			!!= * @CODE@ (3) ruõiʹdde
+Der/N2A:%^PAL N2A_LUÕʹSSI ;		!!= * @CODE@  ruõiʹddi
:%^XYY2XY%>â SG-LOC ;			!!= * @CODE@ (4) ruõidest
:%^XYY2XY SG-COM_IN/PL-OBL ;		!!= * @CODE@ (5) ruõidin
:%>â ESS/PAR ; 	    			!!= * @CODE@ (6) ruõiddân

+Der/Dim+N:%^XYY2XY N_MUÕRÂŽ-WITHOUT-PAL ;  !!= * @CODE@ ruõid-
+Der/Dim+N:%^PAL%^XYY2XY N_MUÕRÂŽ-WITH-PAL ;  !!= * @CODE@ ruõiʹd-

HatÂ-STEM-PX-RETAIN ;
:%^XYY2XY HatÂ-STEM-PX-WEAKEN ;
:%^XYY2XY HatÂ-STEM-PX-WEAKEN_NG ;
:%^Allegro%^XYY2XY HatÂ-STEM-PX-ALLEGRO ;
: HatÂ-STEM-PX-STENGTHEN ;


!!!
LEXICON N_PUÅVV !!= * @CODE@ puåvv:puåvv
+N: NMN_PUÅVV ;
LEXICON NMN_PUÅVV
!! Sg_Nom: vow_di:vow_high:pal_no:cns_gem
!!! pos="nominal"
!!! syll_count-in-Sg_Nom="1"
!!! stem-ends-in="consonant"
!!! stem_vowel-in-Sg_Loc="â"
!!! stem_with_gradation="yes" 
!! 1.1.1.1.1.1. Sg_Nom="diphthong|geminate" Sg_Gen="diphthong|single_consonant" Sg_Ill="diphthong|vowel_e-coloration|long_geminate"

! gradation: yes
!!  is for words with ''-âst'' Loc but ''-ense'' Ill 3rd grade
!! !!1. WORDS WITH SINGLE-SYLLABLE NOMINATIVE SINGULARS (2009: 167)
!! !!1.1 Sg.Loc in -âst (no vowel shift, all raised)
!! !!  â-stems (Sg.Loc, Ess, Par).
!! !!1.1.1 Sg.Ill vowel	-e
!! !!1.1.1.1 Has Palatalization
!! !!1.1.1.1[1] (Palatalization pattern)
!! !!  Palatalized: Sg.Ill
!! !!  Not Palatalized: ELSE
!! !!    Sg.Ill in palatalization and -e
!! !!  Has Allophonic palatalization
!! !!1.1.1.1[1].2 Has Specifically Pedagogical Gradation
!! !!1.1.1.1[1].2.1 Has Orthographic Gradation
!! !!1.1.1.1[1].2.1[] (Diphthong + Consonant and Consonant Geminate alternation)
!! !!  Strong grade: Sg.Nom, Ess, Par
!! !!  Extra strong grade: Sg.Ill
!! !!  Weak grade: Pl.Nom, Sg.Loc, Sg.Com
!! !!FORMS
!! !!(9) Der/Dim.N.Sg.Nom: puåvâž
!! puåvv:puåvv
!! ** Yaml: __N-kiapp, N-puavv__

 ATTESTED-NOUN-STEM ;			!!= * @CODE@ puåvv
: SG-NOM ;	    			!!= * @CODE@ (1) Sg.Nom: puåvv
:%^CC2C SG-ABE/ACC/GEN-PL-NOM ;		!!= * @CODE@ (2) Pl.Nom: puåv
:%^PALE%^PAL%^CC2CCC%>e SG-ILL ;	!!= * @CODE@ (3) Sg.Ill: pueʹvˈve
+Der/N2A:%^PALE%^PAL%^CC2CCC N2A_LUÕʹSSI ;  !!= * @CODE@ N»A: pueʹvˈvi
:%^CC2C%>â SG-LOC ;	       		!!= * @CODE@ (4) Sg.Loc: puåvâst
:%^CC2C SG-COM_IN ;			!!= * @CODE@ (5) Sg.Com: puåvin
:%>â ESS/PAR ; 	  			!!= * @CODE@ (6) Ess: puåvvân
:%^CC2C PL-OBL ;			!!= * @CODE@ (8) Pl.Gen: puåvi

+Der/Dim+N:%^CC2C N_MUÕRÂŽ-WITHOUT-PAL ;  !!= * @CODE@ puåv-
+Der/Dim+N:%^PALE%^PAL%^CC2C N_MUÕRÂŽ-WITH-PAL ;  !!= * @CODE@ pueʹv-

HatÂ-STEM-PX-RETAIN ;
:%^CC2C HatÂ-STEM-PX-WEAKEN ;
:%^CC2C HatÂ-STEM-PX-WEAKEN_NG ;
:%^Allegro%^CC2C HatÂ-STEM-PX-ALLEGRO ;
:%^CC2CCC HatÂ-STEM-PX-STENGTHEN ;



LEXICON N_SIÂKˈK !!= * @CODE@ siâkˈk:siâkˈk
+N: NMN_SIÂKˈK ;
LEXICON NMN_SIÂKˈK
!! Sg_Nom: vow_di:vow_high:pal_no:cns_gem_long
!!! pos="nominal"
!!! syll_count-in-Sg_Nom="1"
!!! stem-ends-in="consonant"
!!! stem_vowel-in-Sg_Loc="â"
!!! stem_with_gradation="yes"
!! 1.1.1.1.1.1. Sg_Nom="diphthong|long_geminate" Sg_Gen="diphthong|geminate" Sg_Ill="diphthong|vowel_e-coloration|long_geminate"

! gradation: yes
!!  is for words with ''-âst'' Loc but ''-ense'' Ill 3rd grade
!! !!1. WORDS WITH SINGLE-SYLLABLE NOMINATIVE SINGULARS (2009: 167)
!! !!1.1 Sg.Loc in -âst (no vowel shift, all raised)
!! !!  â-stems (Sg.Loc, Ess, Par).
!! !!1.1.1 Sg.Ill vowel	-e
!! !!1.1.1.1 Has Palatalization
!! !!1.1.1.1[1] (Palatalization pattern)
!! !!  Palatalized: Sg.Ill
!! !!  Not Palatalized: ELSE
!! !!    Sg.Ill in palatalization and -e
!! !!  Has Allophonic palatalization
!! !!1.1.1.1[1].2 Has Specifically Pedagogical Gradation
!! !!1.1.1.1[1].2.1 Has Orthographic Gradation
!! !!1.1.1.1[1].2.1[] (Diphthong + Consonant and Consonant Geminate alternation)
!! !!  Strong grade: Sg.Nom, Ess, Par
!! !!  Extra strong grade: Sg.Ill
!! !!  Weak grade: Pl.Nom, Sg.Loc, Sg.Com
!! !!FORMS
!! !!(9) Der/Dim.N.Sg.Nom: siâkkâž
!! siâkˈk:siâkˈk
!! ** Yaml: __N-siakk__

 ATTESTED-NOUN-STEM ;			  !!= * @CODE@ siâkˈk
: SG-NOM ;	    			  !!= * @CODE@ siâkˈk
:%^CCC2CC SG-ABE/ACC/GEN-PL-NOM ;	  !!= * @CODE@ siâkk
:%^PALE%^PAL%>e SG-ILL ;		  !!= * @CODE@ sieʹǩˈǩe
+Der/N2A:%^PALE%^PAL N2A_LUÕʹSSI ;	  !!= * @CODE@ sieʹǩˈǩi
:%^CCC2CC%>â SG-LOC ;		 	  !!= * @CODE@ (4) Sg.Loc: siâkkâst
:%^CCC2CC SG-COM_IN ;			  !!= * @CODE@ (5) Sg.Com: siâkkin
:%>â ESS/PAR ; 	    !!= * @CODE@ (6) Ess: siâkˈkân
:%^CCC2CC PL-OBL ;  !!= * @CODE@ (8) Pl.Acc: siâkkid

+Der/Dim+N:%^CCC2CC N_MUÕRÂŽ-WITHOUT-PAL ;  !!= * @CODE@ siâkk-
+Der/Dim+N:%^PALE%^PAL%^CCC2CC N_MUÕRÂŽ-WITH-PAL ;  !!= * @CODE@ sieʹǩǩ-

HatÂ-STEM-PX-RETAIN ;
:%^CCC2CC HatÂ-STEM-PX-WEAKEN ;
:%^CCC2CC HatÂ-STEM-PX-WEAKEN_NG ;
:%^Allegro%^CCC2C HatÂ-STEM-PX-ALLEGRO ;
: HatÂ-STEM-PX-STENGTHEN ;

!!!
LEXICON N_SǨIÂŊKK !!= * @CODE@ sǩiâŋkk:sǩiâŋkk
+N: NMN_SǨIÂŊKK ;
LEXICON NMN_SǨIÂŊKK
!! Sg_Nom: vow_di:vow_high:pal_no:cns_xyy
!!! pos="nominal"
!!! syll_count-in-Sg_Nom="1"
!!! stem-ends-in="consonant"
!!! stem_vowel-in-Sg_Loc="â"
!!! stem_with_gradation="yes"
!! 1.1.1.1.1.1. Sg_Nom="diphthong|long_cluster" Sg_Gen="diphthong|short_cluster" Sg_Ill="diphthong|vowel_e-coloration|long_cluster"

! foot: 2syll
! diphthong: no
! vowel_shift: no
! consonant: cluster
! gradation: yes2
! weak_grade: short
! strong_grade: long
! stem_vowel-in-Sg_Loc: âst
! Sg.Ill: palatalization-AND-e
!! !!1. WORDS WITH SINGLE-SYLLABLE NOMINATIVE SINGULARS (2009: 167)
!! !!1.1 Sg.Loc in -âst (no vowel shift, all raised)
!! !!  â-stems (Sg.Loc, Ess, Par).
!! !!1.1.1 Sg.Ill vowel	-e
!! !!1.1.1.1 Has Palatalization
!! !!1.1.1.1[1] (Palatalization pattern)
!! !!  Palatalized: Sg.Ill
!! !!  Not Palatalized: ELSE
!! !!    Sg.Ill in palatalization and -e
!! !!1.1.1.1[1].1 Lacks Specifically Pedagogical Gradation
!! !!1.1.1.1[1].1.1 Has Orthographic Gradation
!! !!1.1.1.1[1].1.1[] (Monophthong + Consonant Cluster alternation)
!! !!  Strong grade: Sg.Nom, Ess, Par
!! !!  Strong grade: Sg.Ill
!! !!  Weak grade: Pl.Nom, Sg.Loc, Sg.Com
!! !!FORMS
!! ** Yaml: __N-skjiankk__
!! 
: ATTESTED-NOUN-STEM ;	!!= * @CODE@ (1) Sg.Nom: sǩiâŋkk
: SG-NOM ;	      	!!= * @CODE@ (1) Sg.Nom: sǩiâŋkk
:%^XYY2XY SG-ABE/ACC/GEN-PL-NOM ;  !!= * @CODE@ (2) Pl.Nom: sǩiâŋk
:%^PALE%^PAL%>e SG-ILL ;	   !!= * @CODE@ (3) Sg.Ill: sǩieʹŋǩǩe
+Der/N2A:%^PALE%^PAL N2A_LUÕʹSSI ;   !!= * @CODE@ N»A: sǩieʹŋǩǩi
:%^XYY2XY%>â SG-LOC ;   	   !!= * @CODE@ (4) Sg.Loc: sǩiâŋkâst
:%^XYY2XY SG-COM_IN ;		   !!= * @CODE@ (5) Sg.Com: sǩiâŋkin
:%>â ESS/PAR ; 	     		   !!= * @CODE@	(6) Ess: sǩiâŋkkân
:%^XYY2XY PL-OBL ;		!!= * @CODE@	(8) Pl.Acc: sǩiâŋkid

+Der/Dim+N:%^XYY2XY N_MUÕRÂŽ-WITHOUT-PAL ;  !!= * @CODE@ sǩiâŋk-
+Der/Dim+N:%^PALE%^PAL%^XYY2XY N_MUÕRÂŽ-WITH-PAL ;  !!= * @CODE@ sǩieʹŋǩ-

HatÂ-STEM-PX-RETAIN ;
:%^XYY2XY HatÂ-STEM-PX-WEAKEN ;
:%^XYY2XY HatÂ-STEM-PX-WEAKEN_NG ;
:%^Allegro%^XYY2XY HatÂ-STEM-PX-ALLEGRO ;
: HatÂ-STEM-PX-STENGTHEN ;



!!!

LEXICON N_TOLL !!= * @CODE@ toll:toll
!! similar_to: N_ÄŊŊ, N_KÕÕNJÂL
+N: NMN_TOLL ;
LEXICON NMN_TOLL
!! Sg_Nom: vow_mono:vow_short:vow_high:pal_no:cns_gem
!!! pos="nominal"
!!! syll_count-in-Sg_Nom="1"
!!! stem-ends-in="consonant"
!!! stem_vowel-in-Sg_Loc="â"
!!! stem_with_gradation="yes" 
!! 1.1.1.1.1.2. Sg_Nom="short_vowel|geminate" Sg_Gen="long_vowel|single_consonant" 

!! See also: NMN_TOLL-PLC, which is the same, but minus PL forms and certain cases
! foot: 2syll
! diphthong: no
! vowel_shift: no
! consonant: geminate-single
! gradation: yes2
! weak_grade: single
! strong_grade: no
! stem_vowel-in-Sg_Loc: âst
! Sg.Ill: palatalization-AND-e
!! !!1. WORDS WITH SINGLE-SYLLABLE NOMINATIVE SINGULARS (2009: 167)
!! !!1.1 Sg.Loc in -âst (no vowel shift, all raised)
!! !!  â-stems (Sg.Loc, Ess, Par).
!! !!1.1.1 Sg.Ill vowel	-e
!! !!1.1.1.1 Has Palatalization
!! !!1.1.1.1[1] (Palatalization pattern)
!! !!  Palatalized: Sg.Ill
!! !!  Not Palatalized: ELSE
!! !!    Sg.Ill in palatalization and -e
!! !!1.1.1.1[1].1 Lacks Specifically Pedagogical Gradation
!! !!1.1.1.1[1].1.1 Has Orthographic Gradation
!! !!1.1.1.1[1].1.1[] (Monophthong + Consonant and Consonant Geminate alternation)
!! !!  Extra strong grade: Sg.Nom, Ess, Par
!! !!  Extra strong grade: Sg.Ill
!! !!  Weak grade: Pl.Nom, Sg.Loc, Sg.Com
!! !!FORMS
!! ** Yaml: __N-kidd, N-soll, N-toll, N-vorr__
!! strong_geminate, short_vowel, no_palatalization, high_stem_vowel 
 ATTESTED-NOUN-STEM ;	  !!= * @CODE@ toll
: SG-NOM ;	    	  !!= * @CODE@ toll
:%>â ESS/PAR ;    		  !!= * @CODE@ tollân
!! strong_geminate, short_vowel, palatalization, high_stem_vowel
:%^PAL%>e SG-ILL ;   	  !!= * @CODE@ toʹlle
+Der/N2A:%^PAL N2A_LUÕʹSSI ;   	  !!= * @CODE@ toʹlli
!! single_consonant, long_vowel, no_palatalization, high_stem_vowel
:%^V2VV%^CC2C SG-ABE/ACC/GEN ;	!!= * @CODE@ tool
:%^V2VV%^CC2C PL-NOM ;	!!= * @CODE@ tool
:%^V2VV%^CC2C%>â SG-LOC ;               !!= * @CODE@ toolâst
:%^V2VV%^CC2C SG-COM_IN ;               !!= * @CODE@ toolin
:%^V2VV%^CC2C PL-OBL ;	                !!= * @CODE@ tooli, toolid, toolid, toolin, toolivuiʹm, toolitaa

+Der/Dim+N:%^V2VV%^CC2C N_MUÕRÂŽ-WITHOUT-PAL ;  !!= * @CODE@ tool-
!! single_consonant, long_vowel, palatalization, high_stem_vowel
+Der/Dim+N:%^V2VV%^PAL%^CC2C N_MUÕRÂŽ-WITH-PAL ;  !!= * @CODE@ tooʹl-

HatÂ-STEM-PX-RETAIN ;
:%^V2VV%^CC2C HatÂ-STEM-PX-WEAKEN ;
:%^V2VV%^CC2C HatÂ-STEM-PX-WEAKEN_NG ;
:%^CC2C HatÂ-STEM-PX-ALLEGRO ;
 HatÂ-STEM-PX-STENGTHEN ;

 
!!!
LEXICON N_SIJDD !!= * @CODE@ sijdd:sijdd
+N: NMN_SIJDD ;
LEXICON NMN_SIJDD
!! Sg_Nom: vow_mono:vow_short:vow_high_i_type:pal_no:cns_jyy
!!! pos="nominal"
!!! syll_count-in-Sg_Nom="1"
!!! stem-ends-in="consonant"
!!! stem_vowel-in-Sg_Loc="â"
!!! stem_with_gradation="yes" 
!! 1.1.1.1.1.3. Sg_Nom="short_vowel|strong_j-cluster" Sg_Gen="long_vowel|single_consonant" 

! foot: 2syll
! diphthong: no
! vowel_shift: no
! consonant: clusterUI
! gradation: yes2
! weak_grade: short
! strong_grade:	long
! stem_vowel-in-Sg_Loc: âst
! Sg.Ill: palatalization-AND-e
!! !!1. WORDS WITH SINGLE-SYLLABLE NOMINATIVE SINGULARS (2009: 167)
!! !!1.1 Sg.Loc in -âst (no vowel shift, all raised)
!! !!  â-stems (Sg.Loc, Ess, Par).
!! !!1.1.1 Sg.Ill vowel	-e
!! !!1.1.1.1 Has Palatalization
!! !!1.1.1.1[1] (Palatalization pattern)
!! !!  Palatalized: Sg.Ill
!! !!  Not Palatalized: ELSE
!! !!    Sg.Ill in palatalization and -e
!! !!1.1.1.1[1].1 Lacks Specifically Pedagogical Gradation
!! !!1.1.1.1[1].1.1 Has Orthographic Gradation
!! !!1.1.1.1[1].1.1[] (Monophthong + Consonant Cluster alternation)
!! !!  Strong grade: Sg.Nom, Ess, Par
!! !!  Strong grade: Sg.Ill
!! !!  Weak grade: Pl.Nom, Sg.Loc, Sg.Com
!! !!FORMS
!! ** Yaml: __N-sijdd__
!! 
 ATTESTED-NOUN-STEM ;			!!= * @CODE@ sijdd
: SG-NOM ;	    			!!= * @CODE@ sijdd
:%^XYY2VY SG-ABE/ACC/GEN ;	!!= * @CODE@ siid
:%^PAL%>e SG-ILL ;		      	!!= * @CODE@ siʹjdde
+Der/N2A:%^PAL N2A_LUÕʹSSI ;		!!= * @CODE@ siʹjddi
:%^XYY2VY%>â SG-LOC ;			!!= * @CODE@ siidâst
:%^XYY2VY SG-COM_IN ;		!!= * @CODE@ siidin
:%^XYY2VY PL-NOM ;	!!= * @CODE@ siid
:%^XYY2VY PL-OBL ;		!!= * @CODE@ siidin
:%>â ESS/PAR ; 		  		!!= * @CODE@ sijddân

+Der/Dim+N:%^V2VV%^XYY2VY N_MUÕRÂŽ-WITHOUT-PAL ;  !!= * @CODE@ siid-
+Der/Dim+N:%^V2VV%^PAL%^XYY2VY N_MUÕRÂŽ-WITH-PAL ;  !!= * @CODE@ siiʹd-

HatÂ-STEM-PX-RETAIN ;
:%^XYY2VY HatÂ-STEM-PX-WEAKEN ;
:%^XYY2VY HatÂ-STEM-PX-WEAKEN_NG ;
:%^XYY2XY HatÂ-STEM-PX-ALLEGRO ; !!= * @CODE@ CHECKME
 HatÂ-STEM-PX-STENGTHEN ;

LEXICON N_SIJDD-PL !!= * @CODE@ siid:sijdd
: ATTESTED-NOUN-STEM ;
:%^XYY2VY PL-NOM ;	!!= * @CODE@ siid
:%^XYY2VY PL-OBL ;                      !!= * @CODE@ siidi
:%>â ESS/PAR ;                              !!= * @CODE@ sijddâd


!!!
LEXICON N_UHSS !!= * @CODE@ uhss:uhss
+N: NMN_UHSS ;
LEXICON NMN_UHSS
!! Sg_Nom: vow_mono:vow_short:vow_high_u_type:pal_no:cns_hyy
!!! pos="nominal"
!!! syll_count-in-Sg_Nom="1"
!!! stem-ends-in="consonant"
!!! stem_vowel-in-Sg_Loc="â"
!!! stem_with_gradation="yes"
!! 1.1.1.1.1.3. Sg_Nom="short_vowel|strong_j-cluster" Sg_Gen="long_vowel|single_consonant"
! foot: 2syll
! diphthong: no
! vowel_shift: no
! consonant: clusterXYY-VY
! gradation: yes2
! weak_grade: short
! strong_grade: long
! stem_vowel-in-Sg_Loc: âst
! Sg.Ill: palatalization-AND-e
!! !!1. WORDS WITH SINGLE-SYLLABLE NOMINATIVE SINGULARS (2009: 167)
!! !!1.1 Sg.Loc in -âst (no vowel shift, all raised)
!! !!  â-stems (Sg.Loc, Ess, Par).
!! !!1.1.1 Sg.Ill vowel	-e
!! !!1.1.1.1 Has Palatalization
!! !!1.1.1.1[1] (Palatalization pattern)
!! !!  Palatalized: Sg.Ill
!! !!  Not Palatalized: ELSE
!! !!    Sg.Ill in palatalization and -e
!! !!1.1.1.1[1].1 Lacks Specifically Pedagogical Gradation
!! !!1.1.1.1[1].1.1 Has Orthographic Gradation
!! !!1.1.1.1[1].1.1[] (Monophthong + Consonant Cluster alternation)
!! !!  Strong grade: Sg.Nom, Ess, Par
!! !!  Strong grade: Sg.Ill
!! !!  Weak grade: Pl.Nom, Sg.Loc, Sg.Com
!! !!FORMS
!! ** Yaml: __N-uhss__
!! 
 NMN_SIJDD ;


!!!



!!!
LEXICON N_SAAKK !!= * @CODE@ saakk:saakk
+N: NMN_SAAKK ;
LEXICON NMN_SAAKK
!! Sg_Nom: vow_mono:vow_long:vow_high:pal_no:cns_gem_ss_type
!!! pos="nominal"
!!! syll_count-in-Sg_Nom="1"
!!! stem-ends-in="consonant"
!!! stem_vowel-in-Sg_Loc="â"
!!! stem_with_gradation="yes" 
!! 1.1.1.1.1.4. Sg_Nom="long_vowel|geminate" Sg_Gen="long_vowel|voiced_geminate" 

! foot: 2syll
! diphthong: no
! vowel_shift: no
! consonant: geminate-single
! gradation: yes3
! vowel_shift: no
! gradation: yes3
! weak_grade: geminate
! strong_grade:	geminate
! stem_vowel-in-Sg_Loc: âst
! Sg.Ill: palatalization-AND-e
!! !!1. WORDS WITH SINGLE-SYLLABLE NOMINATIVE SINGULARS (2009: 167)
!! !!1.1 Sg.Loc in -âst (no vowel shift, all raised)
!! !!  â-stems (Sg.Loc, Ess, Par).
!! !!1.1.1 Sg.Ill vowel -e 
!! !!1.1.1.1 Has Palatalization
!! !!1.1.1.1[1] (Palatalization pattern)
!! !!  Palatalized: Sg.Ill
!! !!  Not Palatalized: ELSE
!! !!    Sg.Ill in palatalization and -e
!! !!1.1.1.1[1].1 Lacks Specifically Pedagogical Gradation
!! !!1.1.1.1[1].1.1 Has Orthographic Gradation
!! !!1.1.1.1[1].1.1[] (Monophthong + Consonant and Consonant Geminate alternation)
!! !!  Strong grade: Sg.Nom, Ess, Par
!! !!  Extra strong grade: Sg.Ill
!! !!  Weak grade: Pl.Nom, Sg.Loc, Sg.Com
!! !!FORMS
!! ** Yaml: __N-saakk__
!! is for nouns with -âst Loc. N_Â-EPal2-21
!! N_GENX1-ILLEPalX3-LOCÂ-NOM1X2
:%^KK2GG SG-COM_IN ;			!!= * @CODE@ saaǥǥin
:%^KK2GG SG-ABE/ACC/GEN-PL-NOM ;	!!= * @CODE@ saaǥǥ
:%^VV2V%^PAL%>e SG-ILL ;	   	!!= * @CODE@ šaʹǩǩe
+Der/N2A:%^VV2V%^PAL N2A_LUÕʹSSI ;      !!= * @CODE@ saʹǩǩi
: SG-NOM ;	       			!!= * @CODE@ saakk
 ATTESTED-NOUN-STEM ;			!!= * @CODE@ saakk
:%^KK2GG%>â SG-LOC ;			!!= * @CODE@ saaǥǥâst
:â ESS/PAR ;    	   			!!= * @CODE@ saakkân
:%^KK2GG PL-OBL ;			!!= * @CODE@ saaǥǥi

+Der/Dim+N:%^KK2GG N_MUÕRÂŽ-WITHOUT-PAL ;  !!= * @CODE@ saaǥǥ-
+Der/Dim+N:%^PAL%^KK2GG N_MUÕRÂŽ-WITH-PAL ;  !!= * @CODE@ saaʹjj-

HatÂ-STEM-PX-RETAIN ;
:%^KK2GG HatÂ-STEM-PX-WEAKEN ;
:%^KK2GG HatÂ-STEM-PX-WEAKEN_NG ;
:%^KK2G HatÂ-STEM-PX-ALLEGRO ;
:%^VV2V HatÂ-STEM-PX-STENGTHEN ;

!!!
LEXICON N_LUÕSS !!= * @CODE@ luõss:luõss
+N: NMN_LUÕSS ;
LEXICON NMN_LUÕSS !!= * @CODE@ luõss:luõss
!! Sg_Nom: vow_di:vow_high:pal_no:cns_gem_ss_type
!!! pos="nominal"
!!! syll_count-in-Sg_Nom="1"
!!! stem-ends-in="consonant"
!!! stem_vowel-in-Sg_Loc="â"
!!! stem_with_gradation="yes"
!! 1.1.1.1.1.4. Sg_Nom="diphthong|geminate" Sg_Gen="diphthong|voiced_geminate"

!! THIS IS NOT THE SAME AS N_MUÕRR
! gradation: yes
! weak geminate
!! ** Yaml: __N-luoss__
: ATTESTED-NOUN-STEM ;			!!= * @CODE@ luõss
: SG-NOM ;	     			!!= * @CODE@
:%^KK2GG SG-ABE/ACC/GEN-PL-NOM ;	!!= * @CODE@ luõzz
:%^PAL%^CC2CCC%>e SG-ILL ;	 	!!= * @CODE@ luõʹsˈse
+Der/N2A:%^PAL%^CC2CCC N2A_LUÕʹSSI ;	!!= * @CODE@ luõʹsˈsi
:%^KK2GG%>â SG-LOC ;			!!= * @CODE@ luõzzâst
:%^KK2GG SG-COM_IN ;			!!= * @CODE@
:%>â ESS/PAR ; 	   			!!= * @CODE@
:%^KK2GG PL-OBL ;			!!= * @CODE@ luõzzi

+Der/Dim+N:%^KK2GG N_MUÕRÂŽ-WITHOUT-PAL ;  !!= * @CODE@ luõzz-
+Der/Dim+N:%^PAL%^KK2GG N_MUÕRÂŽ-WITH-PAL ;  !!= * @CODE@ luõʹzz-

HatÂ-STEM-PX-RETAIN ;
:%^KK2GG HatÂ-STEM-PX-WEAKEN ;
:%^KK2GG HatÂ-STEM-PX-WEAKEN_NG ;
:%^Allegro%^KK2G HatÂ-STEM-PX-ALLEGRO ;
:%^CC2CCC HatÂ-STEM-PX-STENGTHEN ;


!!!
LEXICON N_PAARR !!= * @CODE@ paarr:paarr
+N: NMN_PAARR ;
LEXICON NMN_PAARR
!! Sg_Nom: vow_mono:vow_long:vow_high:pal_no:cns_gem
!!! pos="nominal"
!!! syll_count-in-Sg_Nom="1"
!!! stem-ends-in="consonant"
!!! stem_vowel-in-Sg_Loc="â"
!!! stem_with_gradation="yes" 
!! 1.1.1.1.1.5. Sg_Nom="long_vowel|geminate" Sg_Gen="long_vowel|single_consonant" 

! foot: 2syll
! diphthong: no
! vowel_shift: no
! consonant: geminate-single
! gradation: yes3
! weak_grade: single
! strong_grade: geminate
! stem_vowel-in-Sg_Loc: âst
! Sg.Ill: X3-palatalization-AND-e
!! !!1. WORDS WITH SINGLE-SYLLABLE NOMINATIVE SINGULARS (2009: 167)
!! !!1.1 Sg.Loc in -âst (no vowel shift, all raised)
!! !!  â-stems (Sg.Loc, Ess, Par).
!! !!1.1.1 Sg.Ill vowel -e 
!! !!1.1.1.1 Has Palatalization
!! !!1.1.1.1[1] (Palatalization pattern)
!! !!  Palatalized: Sg.Ill
!! !!  Not Palatalized: ELSE
!! !!    Sg.Ill in palatalization and -e
!! !!1.1.1.1[1].1 Lacks Specifically Pedagogical Gradation
!! !!1.1.1.1[1].1.1 Has Orthographic Gradation
!! !!1.1.1.1[1].1.1[] (Monophthong + Consonant and Consonant Geminate alternation)
!! !!  Strong grade: Sg.Nom, Ess, Par
!! !!  Extra strong grade: Sg.Ill
!! !!  Weak grade: Pl.Nom, Sg.Loc, Sg.Com
!! !!FORMS
!! ** Yaml: __N-paarr, N-saakk__
!! is for nouns with -âst Loc. N_Â-EPal2-21
!! N_GENX1-ILLEPalX3-LOCÂ-NOM1X2
:%^CC2C SG-COM_IN ;		!!= * @CODE@ paarin
:%^CC2C SG-ABE/ACC/GEN-PL-NOM ;	!!= * @CODE@ paar
:%^VV2V%^PAL%>e SG-ILL ;      	!!= * @CODE@ paʹrre
+Der/N2A:%^VV2V%^PAL N2A_LUÕʹSSI ;      !!= * @CODE@ N»A: paʹrri
: SG-NOM ;	       		!!= * @CODE@ paarr
 ATTESTED-NOUN-STEM ;		!!= * @CODE@ paarr
:%^CC2C%>â SG-LOC ; 		!!= * @CODE@ paarâst
:â ESS/PAR ;   	  		!!= * @CODE@ paarrân
:%^CC2C PL-OBL ;		!!= * @CODE@ paari

+Der/Dim+N:%^CC2C N_MUÕRÂŽ-WITHOUT-PAL ;  !!= * @CODE@ paar-
+Der/Dim+N:%^PAL%^CC2C N_MUÕRÂŽ-WITH-PAL ;  !!= * @CODE@ paaʹr-

HatÂ-STEM-PX-RETAIN ;
:%^CC2C HatÂ-STEM-PX-WEAKEN ;
:%^CC2C HatÂ-STEM-PX-WEAKEN_NG ;
:%^CC2C HatÂ-STEM-PX-ALLEGRO ;
:%^VV2V HatÂ-STEM-PX-STENGTHEN ;

LEXICON N_ŠLAAJJ !!= * @CODE@ šlaajj:šlaajj
+N: NMN_ŠLAAJJ ;
LEXICON NMN_ŠLAAJJ
!! Sg_Nom: vow_mono:vow_long:vow_high:pal_no:cns_gem_jj_type
!!! pos="nominal"
!!! syll_count-in-Sg_Nom="1"
!!! stem-ends-in="consonant"
!!! stem_vowel-in-Sg_Loc="â"
!!! stem_with_gradation="yes"
!! 1.1.1.1.1.5. Sg_Nom="long_vowel|geminate" Sg_Gen="long_vowel|single_consonant"

!! !!FORMS
!! ** Yaml: __N-shlaajj__
 NMN_PAARR ;

:%^J2I%^CC2C SG-ABE/ACC/GEN-PL-NOM ;	!!= * @CODE@ šlaai

!!!
LEXICON N_MUÕRR !!= * @CODE@ muõrr:muõrr
+N: NMN_MUÕRR ;
LEXICON NMN_MUÕRR
!! Sg_Nom: vow_di:vow_high:pal_no:cns_gem
!!! pos="nominal"
!!! syll_count-in-Sg_Nom="1"
!!! stem-ends-in="consonant"
!!! stem_vowel-in-Sg_Loc="â"
!!! stem_with_gradation="yes" 
!! 1.1.1.1.1.1. Sg_Nom="diphthong|geminate" Sg_Gen="diphthong|single_consonant" 

! foot: 2syll
! diphthong: yes
! vowel_shift: no
! consonant: geminate-single
! gradation: yes2
! weak_grade: short
! strong_grade: long
! stem_vowel-in-Sg_Loc: âst
! Sg.Ill: palatalization-AND-e
!! !!1. WORDS WITH SINGLE-SYLLABLE NOMINATIVE SINGULARS (2009: 167)
!! !!1.1 Sg.Loc in -âst (no vowel shift, all raised)
!! !!  â-stems (Sg.Loc, Ess, Par).
!! !!1.1.1 Sg.Ill vowel	-e
!! !!1.1.1.1 Has Palatalization
!! !!1.1.1.1[1] (Palatalization pattern)
!! !!  Palatalized: Sg.Ill
!! !!  Not Palatalized: ELSE
!! !!    Sg.Ill in palatalization and -e
!! !!1.1.1.1[1].2 Has Specifically Pedagogical Gradation
!! Sg.Ill: 
!! !!1.1.1.1[1].2.1 Has Orthographic Gradation
!! !!1.1.1.1[1].2.1[] (Diphthong + Consonant and Consonant Geminate alternation)
!! !!  Strong grade: Sg.Nom, Ess, Par
!! !!  Extra strong grade: Sg.Ill
!! !!  Weak grade: Pl.Nom, Sg.Loc, Sg.Com
!! !!FORMS
!! ** Yaml: __N-muorr__
 ATTESTED-NOUN-STEM ;			!!= * @CODE@ muõrr
: SG-NOM ;	    			!!= * @CODE@ muõrr
:%^CC2C SG-ABE/ACC/GEN ;		!!= * @CODE@ muõr
:%^PAL%^CC2CCC%>e SG-ILL ;    		!!= * @CODE@ muõʹrˈre
+Der/N2A:%^PAL%^CC2CCC N2A_LUÕʹSSI ;    !!= * @CODE@ N»A: muõʹrˈri
:%^CC2C%>â SG-LOC ;	 		!!= * @CODE@ muõrâst
:%^CC2C SG-COM_IN ;			!!= * @CODE@ muõrin
:%>â ESS/PAR ; 	  			!!= * @CODE@ muõrrân
:%^CC2C PL-NOM ;		!!= * @CODE@ muõr
:%^CC2C PL-OBL ;			!!= * @CODE@ muõri

+Der/Dim+N:%^CC2C N_MUÕRÂŽ-WITHOUT-PAL ;  !!= * @CODE@ muõr-
+Der/Dim+N:%^PAL%^CC2C N_MUÕRÂŽ-WITH-PAL ;  !!= * @CODE@ muõʹr-

HatÂ-STEM-PX-RETAIN ;
:%^CC2C HatÂ-STEM-PX-WEAKEN ;
:%^CC2C HatÂ-STEM-PX-WEAKEN_NG ;
:%^Allegro%^CC2C HatÂ-STEM-PX-ALLEGRO ;
:%^CC2CCC HatÂ-STEM-PX-STENGTHEN ;

LEXICON N_MUÕRR-PL !!= * @CODE@ muõrr:muõrr
: ATTESTED-NOUN-STEM ;
:%>â ESS/PAR ;                          !!= * @CODE@ muõrrân
:%^CC2C PL-NOM ;                !!= * @CODE@ muõr
:%^CC2C PL-OBL ;                        !!= * @CODE@ muõri


LEXICON N_ǨIÕJJ !!= * @CODE@ ǩiõjj:ǩiõjj
! â.2.diph.gem
+N: NMN_ǨIÕJJ ;
LEXICON NMN_ǨIÕJJ
!! Sg_Nom: vow_di:vow_high:pal_no:cns_gem_jj_type
!!! pos="nominal"
!!! syll_count-in-Sg_Nom="1"
!!! stem-ends-in="consonant"
!!! stem_vowel-in-Sg_Loc="â"
!!! stem_with_gradation="yes"
!! 1.1.1.1.1.1. Sg_Nom="diphthong|geminate" Sg_Gen="diphthong|single_consonant"

!! similar_to: N_TUÂJJ
!! !!FORMS
!! ** Yaml: __N-kjiojj__
 NMN_MUÕRR ;
+Use/NG:%^J2I%^CC2C SG-ABE/ACC/GEN-PL-NOM ;	!!= * @CODE@ (2) Pl.Nom: ǩiõi


!!!
LEXICON N_RIIKK !!= * @CODE@ riikk:riikk
+N: NMN_RIIKK ;
LEXICON NMN_RIIKK
!! !!FORMS
!!! pos="nominal"
!!! syll_count-in-Sg_Nom="1"
!!! stem-ends-in="consonant"
!!! stem_vowel-in-Sg_Loc="â"
!!! stem_with_gradation="yes" 
!! 1.1.1.1.1.1. Sg_Nom="long_vowel|geminate" Sg_Gen="long_vowel|geminate" Sg_Ill="short_vowel|geminate" 

!! ** Yaml: __N-riikk__
!! is for nouns with -âst Loc. N_Â-EPal2-21
!! N_GENX1-ILLEPalX3-LOCÂ-NOM1X2
: SG-COM_IN ;			!!= * @CODE@ riikkin
:  SG-ABE/ACC/GEN-PL-NOM ;	!!= * @CODE@ riikk
:%^VV2V%^PAL%>e SG-ILL ;	   	!!= * @CODE@ riʹǩǩe
+Der/N2A:%^VV2V%^PAL N2A_LUÕʹSSI ;      !!= * @CODE@ riʹǩǩi
: SG-NOM ;	       			!!= * @CODE@ riikk
 ATTESTED-NOUN-STEM ;			!!= * @CODE@ riikk
:%>â SG-LOC ;			!!= * @CODE@ riikkâst
:â ESS/PAR ;    	   			!!= * @CODE@ riikkân
: PL-OBL ;			!!= * @CODE@ riikki

+Der/Dim+N: N_MUÕRÂŽ-WITHOUT-PAL ;  !!= * @CODE@ riikk-
+Der/Dim+N:%^PAL N_MUÕRÂŽ-WITH-PAL ;  !!= * @CODE@ riiʹǩǩ-

HatÂ-STEM-PX-RETAIN ;
: HatÂ-STEM-PX-WEAKEN ;
: HatÂ-STEM-PX-WEAKEN_NG ;
: HatÂ-STEM-PX-ALLEGRO ;
:%^VV2V HatÂ-STEM-PX-STENGTHEN ;

!!!

LEXICON N_PLAAN !!= * @CODE@ plaan:plaan
+N: NMN_PLAAN ;
LEXICON NMN_PLAAN
!!! pos="nominal"
!!! syll_count-in-Sg_Nom="1"
!!! stem-ends-in="consonant"
!!! stem_vowel-in-Sg_Loc="â"
!!! stem_with_gradation="no"
!! Sg_Ill="palatalization|e-final"

! gradation: no
!! !!2. WORDS WITH TWO-SYLLABLE NOMINATIVE SINGULARS (2009: 288)
!! !!2.1 Sg.Loc in -âst. â-stems (Sg.Loc, Ess, Par).
!! !!2.1.3 Sg.Ill in palatalization and -e
!! !!2.1.3.3 Lacks Gradation (in last syllable)
!! !!2.1.3.3.1 Monophthong
!! !!2.1.3.3.1.3 Consonant always short
!! !!2.1.3.3.1.3.4 Sg.Nom long vowel AND Short consonant
!! !!2.1.3.3.1.3.4.1.Sg.Gen Weak Grade
!! !!2.1.3.3.1.3.4.1.3 Sg.Ill Weak Grade
!! plaan:plaan
!! ** Yaml: __N-plaan__
 ATTESTED-NOUN-STEM ;
: SG-NOM ;		! plaan
: SG-ABE/ACC/GEN ;		! plaan
:%^PAL%>e SG-ILL ;	! plaaʹne
+Der/N2A:%^PAL N2A_LUÕʹSSI ;     !!= * @CODE@ N»A: plaaʹni
:%>â SG-LOC ;	 	! plaanâst
: SG-COM_IN ;		! plaanin
:%>â ESS/PAR ;  		! plaanân
: PL-NOM ;		! plaan
: PL-OBL ;		! plaani
+Der/Dim+N: N_MUÕRÂŽ-WITHOUT-PAL ;  !!= * @CODE@ paar-
+Der/Dim+N:%^PAL N_MUÕRÂŽ-WITH-PAL ;  !!= * @CODE@ paaʹr-
HatÂ-STEM-PX-RETAIN ;
HatÂ-STEM-PX-WEAKEN ;
HatÂ-STEM-PX-STENGTHEN ;




!! CLASS 1 LOW VOWEL, MONOPHTHONG, NO PALATALIZATION NOMINALS
!! !!a-stems

LEXICON N_PẸSS !!= * @CODE@ pess:pẹss
!! similar_to: N_PAPP
! 2.a.mono.gem
+N: NMN_PẸSS ;
LEXICON NMN_PẸSS
!! Sg_Nom: vow_mono:vow_short:vow_low:pal_no:cns_gem
!!! pos="nominal"
!!! syll_count-in-Sg_Nom="1"
!!! stem-ends-in="consonant"
!!! stem_vowel-in-Sg_Loc="a"
!! 1.1.1.2.1. stem_with_gradation: yes 
!! 1.1.1.2.1.1. Sg_Nom="short_vowel|geminate" Sg_Gen="long_vowel|geminate" 

! gradation: yes
!! Is for nouns with ''-ast'' Loc
!! !!1. WORDS WITH SINGLE-SYLLABLE NOMINATIVE SINGULARS (2009: 180)
!! !!1.2 Sg.Loc in -ast (vowel shift)
!! !!  Raised: Sg.Ill
!! !!  Lowered: ELSE
!! !!  a-stems (Sg.Loc, Ess, Par).
!! !!1.2.2 Sg.Ill vowel	-u
!! !!1.2.2.2 Lacks Palatalization
!! !!1.2.2.2.1 Lacks Specifically Pedagogical Gradation
!! !!1.2.2.2.1.1 Has Orthographic Gradation
!! !!1.2.2.2.1.1[] (Monophthong + Consonant Geminate alternation)
!! !!  Extra strong grade: Sg.Nom, Ess, Par
!! !!  Extra strong grade: Sg.Ill
!! !!  Strong grade: Pl.Nom, Sg.Loc, Sg.Com
!! !!FORMS
!NumContLex="1.1120000000000001"
!! N_A-URaise3-32
!! ** Yaml: __N-pess, N-pall__
!! strong_geminate, short_vowel, no_palatalization, high_stem_vowel
:%^VOWRaise%>u SG-ILL ;		 !!= * @CODE@ (3) Sg.Ill: pissu
!! Sg_Ill

!! strong_geminate, short_vowel, no_palatalization, low_stem_vowel
: A-STEM-PX-STENGTHEN ;           !!= * @CODE@ (5) pess
!! Ess_Px..., Sg_Ill..., N»A

!! strong_geminate, short_vowel, no_palatalization, low_stem_vowel
 ATTESTED-NOUN-STEM ;		 !!= * @CODE@ pess
: A-STEM_SG-NOM ;	    		 !!= * @CODE@ (1) Sg.Nom: pess
!! Sg_Nom, Sg_Nom..., Sg_Abe_Px1, Sg_Acc_Px1, Sg_Gen_Px1, Pl_Nom_Px1

!! strong_geminate, short_vowel, no_palatalization, low_stem_vowel, stem_vowel: a
:%>a ESS/PAR ; 			 !!= * @CODE@ (6) Ess: pessan

!! strong_geminate, long_vowel, no_palatalization, low_stem_vowel
:%^V2VV A-STEM_SG-ABE/ACC/GEN-PL-NOM ;	 !!= * @CODE@ (2) Pl.Nom: peess
!! Sg_Abe, Sg_Acc, Sg_Gen, Pl_Nom, +Use/NG_Sg_Loc_Px..., 
!! stem_vowel: a : Sg_Loc, Sg_Com, Pl_Gen, Pl_Acc, Pl_Ill, Pl_Loc, Pl_Com, Pl_Abe

!! strong_geminate, long_vowel, no_palatalization, high_stem_vowel
+Der/Dim:%^V2VV%^VOWRaise%> N_PIISSUŽ ; !!= * @CODE@  (9) Dim.N.Sg.Nom: piissuž

!!
:%^CC2C A-STEM-PX-ALLEGRO ;     !!= * @CODE@ pes»
!! Sg_Loc_Px..

LEXICON N_PẸSS-PL
!! !!FORMS
!! strong_geminate, short_vowel, no_palatalization, low_stem_vowel
 ATTESTED-NOUN-STEM ;		 !!= * @CODE@ pess
:%>a ESS/PAR ; 			 !!= * @CODE@ (6) Ess: pessan
:%^V2VV PL-NOM ;	 !!= * @CODE@ (2) Pl.Nom: peess
:%^V2VV%>a PL-OBL ; 


LEXICON N_ÄŊŊ !!= * @CODE@ äŋŋ:äŋŋ
!! similar_to: N_TOLL
+N: NMN_ÄŊŊ ;
LEXICON NMN_ÄŊŊ
!! Sg_Nom: vow_mono:vow_short:vow_low:pal_no:cns_gem
! gradation: yes
!! Is for nouns with ''-ast'' Loc
!! !!1. WORDS WITH SINGLE-SYLLABLE NOMINATIVE SINGULARS (2009: 180)
!! !!1.2 Sg.Loc in -ast (vowel shift)
!! !!  Raised: Sg.Ill
!! !!  Lowered: ELSE
!! !!  a-stems (Sg.Loc, Ess, Par).
!! !!1.2.2 Sg.Ill vowel	-u
!! !!1.2.2.2 Lacks Palatalization
!! !!1.2.2.2.1 Lacks Specifically Pedagogical Gradation
!! !!1.2.2.2.1.1 Has Orthographic Gradation
!! !!1.2.2.2.1.1[] (Monophthong + Consonant Geminate alternation)
!! !!  Extra strong grade: Sg.Nom, Ess, Par
!! !!  Extra strong grade: Sg.Ill
!! !!  Strong grade: Pl.Nom, Sg.Loc, Sg.Com
!! !!FORMS
!! ** Yaml: __N-aeŋŋ__
!! strong_geminate, short_vowel, no_palatalization, low_stem_vowel
 ATTESTED-NOUN-STEM ;		 !!= * @CODE@ äŋŋ
: A-STEM_SG-NOM ;	    		 !!= * @CODE@ äŋŋ
!! Sg_Nom, Sg_Nom..., Sg_Abe_Px1, Sg_Acc_Px1, Sg_Gen_Px1, Pl_Nom_Px1

!! strong_geminate, short_vowel, no_palatalization, low_stem_vowel, stem_vowel: a
:%>a ESS/PAR ; 			 !!= * @CODE@ äŋŋan
!! Ess, Par

!! strong_geminate, short_vowel, no_palatalization, high_stem_vowel
:%^VOWRaise%>u SG-ILL ;		 !!= * @CODE@ (3) aŋŋu
!! Sg_Ill

!! strong_geminate, short_vowel, no_palatalization, low_stem_vowel
: A-STEM-PX-STENGTHEN ;           !!= * @CODE@ (5) äŋŋ
!! Ess_Px..., Sg_Ill..., N»A


!! single_consonant, long_vowel, no_palatalization, low_stem_vowel
:%^V2VV%^CC2C A-STEM_SG-ABE/ACC/GEN-PL-NOM ; !!= * @CODE@ (2) ääŋ
!! Sg_Abe, Sg_Acc, Sg_Gen, Pl_Nom, +Use/NG_Sg_Loc_Px..., 
!! stem_vowel: a : Sg_Loc, Sg_Com, Pl_Gen, Pl_Acc, Pl_Ill, Pl_Loc, Pl_Com, Pl_Abe

!! strong_geminate, long_vowel, no_palatalization, high_stem_vowel
+Der/Dim:%^V2VV%^VOWRaise%^CC2C%> N_PIISSUŽ ; !!= * @CODE@ (9) Dim.N.Sg.Nom: aaŋuž

:%^CC2C A-STEM-PX-ALLEGRO ;     !!= * @CODE@ (10) äŋ»
!! Sg_Loc_Px..


LEXICON N_ŠOOMM !!= * @CODE@ šoomm:šoomm
+N: NMN_ŠOOMM ;
LEXICON NMN_ŠOOMM
!! Sg_Nom: vow_mono:vow_long:vow_low:pal_no:cns_gem
! gradation: yes
! similar_to: N_RÄÄKK
!! Is for nouns with ''-ast'' Loc
!! !!1. WORDS WITH SINGLE-SYLLABLE NOMINATIVE SINGULARS (2009: 180)
!! !!1.2 Sg.Loc in -ast (vowel shift)
!! !!  Raised: Sg.Ill
!! !!  Lowered: ELSE
!! !!  a-stems (Sg.Loc, Ess, Par).
!! !!1.2.2 Sg.Ill vowel	-u
!! !!1.2.2.2 Lacks Palatalization
!! !!1.2.2.2.1 Lacks Specifically Pedagogical Gradation
!! !!1.2.2.2.1.1 Has Orthographic Gradation
!! !!1.2.2.2.1.1[] (Monophthong + Consonant Geminate alternation)
!! !!  Strong grade: Sg.Nom, Ess, Par
!! !!  Extra strong grade: Sg.Ill
!! !!  Weak grade: Pl.Nom, Sg.Loc, Sg.Com
!! !!FORMS
!NumContLex="1.1120000000000001"
!! N_A-URaise3-32
!! ** Yaml: __soomm__
 ATTESTED-NOUN-STEM ;			! šoomm
: A-STEM_SG-NOM ;	    		!!= * @CODE@ (1) Sg.Nom: šoomm
!! Sg_Nom, Sg_Nom..., Sg_Abe_Px1, Sg_Acc_Px1, Sg_Gen_Px1, Pl_Nom_Px1

:%^CC2C A-STEM_SG-ABE/ACC/GEN-PL-NOM ;		!!= * @CODE@ (2) Pl.Nom: šoom
!! Sg_Abe, Sg_Acc, Sg_Gen, Pl_Nom, +Use/NG_Sg_Loc_Px..., 
!! stem_vowel: a : Sg_Loc, Sg_Com, Pl_Gen, Pl_Acc, Pl_Ill, Pl_Loc, Pl_Com, Pl_Abe

:%^VV2V%^VOWRaise%>u SG-ILL ; 		!!= * @CODE@ (3) Sg.Ill: šummu
!! Sg_Ill

:%^VV2V A-STEM-PX-STENGTHEN ;           !!= * @CODE@ (5) šomm
!! Ess_Px..., Sg_Ill..., N»A

:%>a ESS/PAR ; 	     			!!= * @CODE@ (6) Ess: šoomman

+Der/Dim:%^VOWRaise%^CC2C%> N_PIISSUŽ ;	!!= * @CODE@ (9) Dim.N.Sg.Nom: šuumuž

:%^VV2V%^CC2C A-STEM-PX-ALLEGRO ; !!= * @CODE@ (10) šom»
!! Sg_Loc_Px..


LEXICON N_LÂÂJJ !!= * @CODE@ lââjj:lââjj
+N: NMN_LÂÂJJ ;
LEXICON NMN_LÂÂJJ
!! Sg_Nom: vow_mono:vow_long:vow_low:pal_no:cns_gem_jj
! gradation: yes
!! Is for nouns with ''-ast'' Loc
!! !!1. WORDS WITH SINGLE-SYLLABLE NOMINATIVE SINGULARS (2009: 180)
!! !!1.2 Sg.Loc in -ast (vowel shift)
!! !!  Raised: Sg.Ill
!! !!  Lowered: ELSE
!! !!  a-stems (Sg.Loc, Ess, Par).
!! !!1.2.2 Sg.Ill vowel	-u
!! !!1.2.2.2 Lacks Palatalization
!! !!1.2.2.2.1 Lacks Specifically Pedagogical Gradation
!! !!1.2.2.2.1.1 Has Orthographic Gradation
!! !!1.2.2.2.1.1[] (Monophthong + Consonant Geminate alternation)
!! !!  Strong grade: Sg.Nom, Ess, Par
!! !!  Extra strong grade: Sg.Ill
!! !!  Weak grade: Pl.Nom, Sg.Loc, Sg.Com
!! similar_to N_ŠLAAJJ
!! !!FORMS
!NumContLex="1.1120000000000001"
!! N_A-URaise3-32
!! ** Yaml: __N-laajj__
 ATTESTED-NOUN-STEM ;			! lââjj
: A-STEM_SG-NOM ;	    		!!= * @CODE@ (1) Sg.Nom: lââjj
!! Sg_Nom, Sg_Nom..., Sg_Abe_Px1, Sg_Acc_Px1, Sg_Gen_Px1, Pl_Nom_Px1

:%^CC2C A-STEM_SG-ABE/ACC/GEN-PL-NOM ;		!!= * @CODE@ (2) Pl.Nom: lââj
!! Sg_Abe, Sg_Acc, Sg_Gen, Pl_Nom, +Use/NG_Sg_Loc_Px..., 
!! stem_vowel: a : Sg_Loc, Sg_Com, Pl_Gen, Pl_Acc, Pl_Ill, Pl_Loc, Pl_Com, Pl_Abe

:%^VV2V%^VOWRaise%>u SG-ILL ; 		!!= * @CODE@ (3) Sg.Ill: lõjju
!! Sg_Ill

:%^VV2V A-STEM-PX-STENGTHEN ;           !!= * @CODE@ (5) lâjj
!! Ess_Px..., Sg_Ill..., N»A

:%>a ESS/PAR ; 	     			!!= * @CODE@ (6) Ess: lââjjan

+Der/Dim:%^VOWRaise%^CC2C%> N_PIISSUŽ ;	!!= * @CODE@ (9) Dim.N.Sg.Nom: lõõjuž

:%^VV2V%^CC2C A-STEM-PX-ALLEGRO ; !!= * @CODE@ (10) lâj»
!! Sg_Loc_Px..


LEXICON N_RÄÄKK !!= * @CODE@ rääkk:rääkk
+N: NMN_RÄÄKK ;
LEXICON NMN_RÄÄKK
!! Sg_Nom: vow_mono:vow_long:vow_low:pal_no:cns_gem_ss_type
! gradation: yes
! weak geminate
!! Is for nouns with ''-ast'' Loc
!! !!1. WORDS WITH SINGLE-SYLLABLE NOMINATIVE SINGULARS (2009: 180)
!! !!1.2 Sg.Loc in -ast (vowel shift)
!! !!  Raised: Sg.Ill
!! !!  Lowered: ELSE
!! !!  a-stems (Sg.Loc, Ess, Par).
!! !!1.2.2 Sg.Ill vowel	-u
!! !!1.2.2.2 Lacks Palatalization
!! !!1.2.2.2.1 Lacks Specifically Pedagogical Gradation
!! !!1.2.2.2.1.1 Has Orthographic Gradation
!! !!1.2.2.2.1.1[] (Monophthong + Consonant Geminate alternation)
!! !!  Strong grade: Sg.Nom, Ess, Par
!! !!  Extra strong grade: Sg.Ill
!! !!  Weak grade: Pl.Nom, Sg.Loc, Sg.Com
!! !!FORMS
!! !!(1) Sg.Nom: rääkk
!! !!(2) Pl.Nom: rääǥǥ
!! !!(3) Sg.Ill: rakku
!! !!(4) Sg.Loc: rääǥǥast
!! !!(5) Sg.Com: rääǥǥain
!! !!(6) Ess: rääkkan
!! !!(7) Par: rääkkad
!! !!(8) Pl.Acc: rääǥǥaid
!! !!(9) Dim.N.Sg.Nom: raaǥǥuž (2009: 310)
!NumContLex="1.1120000000000001"
!! N_A-URaise3-32
!! ** Yaml: __N-raakk__
 ATTESTED-NOUN-STEM ;
: A-STEM_SG-NOM ;	    !!= * @CODE@ (1) Sg.Nom: rääkk
!! Sg_Nom, Sg_Nom..., Sg_Abe_Px1, Sg_Acc_Px1, Sg_Gen_Px1, Pl_Nom_Px1

:%^KK2GG A-STEM_SG-ABE/ACC/GEN-PL-NOM ; !!= * @CODE@ (2) Pl.Nom: rääǥǥ
!! Sg_Abe, Sg_Acc, Sg_Gen, Pl_Nom, +Use/NG_Sg_Loc_Px..., 
!! stem_vowel: a : Sg_Loc, Sg_Com, Pl_Gen, Pl_Acc, Pl_Ill, Pl_Loc, Pl_Com, Pl_Abe

:%^VV2V%^VOWRaise%>u SG-ILL ;  !!= * @CODE@ (3) Sg.Ill: rakku
!! Sg_Ill

:%^VV2V A-STEM-PX-STENGTHEN ;           !!= * @CODE@ (5) räkk
!! Ess_Px..., Sg_Ill..., N»A

:%>a ESS/PAR ; !!= * @CODE@ (6) Ess: rääkkan

+Der/Dim:%^KK2GG%^VOWRaise%> N_PIISSUŽ ; !!= * @CODE@ (9) Dim.N.Sg.Nom: raaǥǥuž

:%^VV2V%^KK2G A-STEM-PX-ALLEGRO ; !!= * @CODE@ (10) räǥ»
!! Sg_Loc_Px..



LEXICON N_ÄLDD !!= * @CODE@ äldd:äldd
! 2.a.mono.cluster
+N: NMN_ÄLDD ;
LEXICON NMN_ÄLDD
!! Sg_Nom: vow_mono:vow_short:vow_low:pal_no:cns_xyy
! gradation: yes
!! N_LÄINN has been integrated here
!! !!1. WORDS WITH SINGLE-SYLLABLE NOMINATIVE SINGULARS (2009: 180)
!! !!1.2 Sg.Loc in -ast (vowel shift)
!! !!  Raised: Sg.Ill
!! !!  Lowered: ELSE
!! !!  a-stems (Sg.Loc, Ess, Par).
!! !!1.2.2 Sg.Ill vowel -u
!! !!1.2.2.2 Lacks Palatalization
!! !!1.2.2.2.1 Lacks Specifically Pedagogical Gradation
!! !!1.2.2.2.1.1 Has Orthographic Gradation
!! !!1.2.2.2.1.1[] (Monophthong + Consonant Cluster alternation)
!! !!  Strong grade: Sg.Nom, Ess, Par
!! !!  Strong grade: Sg.Ill
!! !!  Weak grade: Pl.Nom, Sg.Loc, Sg.Com
!! !!FORMS
!! ** Yaml: __N-aeldd__
!NumContLex="1.1120000000000001"
!! grade: neutral (short_vowel, long_cluster), vowel: neutral (low)
 ATTESTED-NOUN-STEM ;			!!= * @CODE@ (1) äldd
: A-STEM_SG-NOM ;	    			!!= * @CODE@ (1) äldd
!! Sg_Nom, Sg_Nom..., Sg_Abe_Px1, Sg_Acc_Px1, Sg_Gen_Px1, Pl_Nom_Px1

!! grade: weakened (long_vowel, short_cluster), vowel: neutral (low)
:%^V2VV%^XYY2XY A-STEM_SG-ABE/ACC/GEN-PL-NOM ; !!= * @CODE@ (2) ääld
!! Sg_Abe, Sg_Acc, Sg_Gen, Pl_Nom, +Use/NG_Sg_Loc_Px..., 
!! stem_vowel: a : Sg_Loc, Sg_Com, Pl_Gen, Pl_Acc, Pl_Ill, Pl_Loc, Pl_Com, Pl_Abe

!! grade: strengthened (short_vowel, long_cluster), vowel: raised
:%^VOWRaise%>u SG-ILL ;		      	!!= * @CODE@ (3) alddu
!! Sg_Ill

!! grade: strengthened (short_vowel, long_cluster), vowel: neutral (low)
: A-STEM-PX-STENGTHEN ;	    	  !!= * @CODE@ (5) äldd
!! Ess_Px..., Sg_Ill..., N»A

!! grade: neutral (short_vowel, long_cluster), vowel: neutral (low), stem_vowel: a
:%>a ESS/PAR ;	   		    	!!= * @CODE@ (6) älddan

!! grade: weakened (long_vowel, short_cluster), vowel: raised, stem_vowel: u/a
+Der/Dim:%^V2VV%^VOWRaise%^XYY2XY N_PIISSUŽ ; !!= * @CODE@ (9) Dim.N.Sg.Nom: aalduž (2009: 312-313)

!! grade: allegro (short_vowel, short_cluster), vowel: neutral (low)
:%^XYY2XY A-STEM-PX-ALLEGRO ;	  !!= * @CODE@ (10) äld
!! Sg_Loc_Px..


LEXICON A-STEM_SG-NOM !!= * @CODE@ (1)
SG-NOM ;
A-STEM-PX-RETAIN ;
LEXICON A-STEM_SG-ABE/ACC/GEN-PL-NOM  !!= * @CODE@ (2)
 SG-ABE/ACC/GEN-PL-NOM ;
:%>a SG-LOC ;
:%>a SG-COM_IN/PL-OBL ;
 A-STEM-PX-WEAKEN ;
 A-STEM-PX-WEAKEN_NG ;


LEXICON N_PẸIGG !!= * @CODE@ peigg:peigg
+N: NMN_PẸIGG ;
LEXICON NMN_PẸIGG
!! Sg_Nom: vow_mono:vow_short:vow_low:pal_no:cns_vxx
! gradation: yes
! V2VV CC2C
! vowel: monophthong
!! Is for nouns with ''-ast'' Loc
!! !!1. WORDS WITH SINGLE-SYLLABLE NOMINATIVE SINGULARS (2009: 180)
!! !!1.2 Sg.Loc in -ast (vowel shift)
!! !!  Raised: Sg.Ill
!! !!  Lowered: ELSE
!! !!  a-stems (Sg.Loc, Ess, Par).
!! !!1.2.2 Sg.Ill vowel	-u
!! !!1.2.2.2 Lacks Palatalization
!! !!1.2.2.2.1 Lacks Specifically Pedagogical Gradation
!! !!1.2.2.2.1.1 Has Orthographic Gradation
!! !!1.2.2.2.1.1[] (Monophthong + Consonant Geminate alternation)
!! !!  Strong grade: Sg.Nom, Ess, Par
!! !!  Extra strong grade: Sg.Ill
!! !!  Weak grade: Pl.Nom, Sg.Loc, Sg.Com
!! !!FORMS
!! !!(9) Dim.N.Sg.Nom: laainuž (2009: 310)
!NumContLex="1.1120000000000001"
!! N_A-URaise3-32
!! ** Yaml: __N-laeinn__
 ATTESTED-NOUN-STEM ;                    !!= * @CODE@ (1) peigg
: A-STEM_SG-NOM ;	    			 !!= * @CODE@ (1) peigg
!! Sg_Nom, Sg_Nom..., Sg_Abe_Px1, Sg_Acc_Px1, Sg_Gen_Px1, Pl_Nom_Px1

:%^V2VV%^XYY2XY A-STEM_SG-ABE/ACC/GEN-PL-NOM ;	 !!= * @CODE@ (2) peeiǥ
!! Sg_Abe, Sg_Acc, Sg_Gen, Pl_Nom, +Use/NG_Sg_Loc_Px..., 
!! stem_vowel: a : Sg_Loc, Sg_Com, Pl_Gen, Pl_Acc, Pl_Ill, Pl_Loc, Pl_Com, Pl_Abe

:%^VOWRaise%^VYY2XYY%>u SG-ILL ;	      	 !!= * @CODE@ (3) Sg.Ill: pijggu !!WHAT IS THIS?
!! Sg_Ill

: A-STEM-PX-STENGTHEN ;           !!= * @CODE@ (5) peigg
!! Ess_Px..., Sg_Ill..., N»A

:%>a ESS/PAR ; 	   		    	 !!= * @CODE@ (6) Ess: peigg  

+Der/Dim:%^V2VV%^XYY2XY%^VOWRaise%> N_PIISSUŽ ; !!= * @CODE@ (9) Dim.N.Sg.Nom: piiǥuž

:%^XYY2XY A-STEM-PX-ALLEGRO ; !!= * @CODE@ (10) peiǥ»
!! Sg_Loc_Px..

LEXICON N_KÅHTT !!= * @CODE@ kåhtt:kåhtt
+N: NMN_KÅHTT ;
LEXICON NMN_KÅHTT
!! Sg_Nom: vow_mono:vow_short:vow_low:pal_no:cns_hyy
! gradation: yes
!! similar_to: N_TÄʹHTT
! V2VV CC2C
!! Is for nouns with ''-ast'' Loc
!! !!1. WORDS WITH SINGLE-SYLLABLE NOMINATIVE SINGULARS (2009: 180)
!! !!1.2 Sg.Loc in -ast (vowel shift)
!! !!  Raised: Sg.Ill
!! !!  Lowered: ELSE
!! !!  a-stems (Sg.Loc, Ess, Par).
!! !!1.2.2 Sg.Ill vowel	-u
!! !!1.2.2.2 Lacks Palatalization
!! !!1.2.2.2.1 Lacks Specifically Pedagogical Gradation
!! !!1.2.2.2.1.1 Has Orthographic Gradation
!! !!1.2.2.2.1.1[] (Monophthong + Consonant Geminate alternation)
!! !!  Strong grade: Sg.Nom, Ess, Par
!! !!  Extra strong grade: Sg.Ill
!! !!  Weak grade: Pl.Nom, Sg.Loc, Sg.Com
!! !!FORMSx
!! !!(1) Sg.Nom: kåhtt
!! !!(2) Pl.Nom: kååut
!! !!(3) Sg.Ill: kohttu
!! !!(4) Sg.Loc: kååutast
!! !!(5) Sg.Com: kååutain
!! !!(6) Ess: kåhttan
!! !!(7) Par: kåhttad
!! !!(8) Pl.Acc: kååutaid
!! !!(9) Dim.N.Sg.Nom: kooutuž (2009: 310)
!NumContLex="1.1120000000000001"
!! N_A-URaise3-32
!! ** Yaml: __N-taehtt__
 ATTESTED-NOUN-STEM ;
: A-STEM_SG-NOM ; !!= * @CODE@ (1) Sg.Nom: kåhtt
!! Sg_Nom, Sg_Nom..., Sg_Abe_Px1, Sg_Acc_Px1, Sg_Gen_Px1, Pl_Nom_Px1

:%^V2VV%^XYY2VY A-STEM_SG-ABE/ACC/GEN-PL-NOM ; !!= * @CODE@ (2) Pl.Nom: kååut
!! Sg_Abe, Sg_Acc, Sg_Gen, Pl_Nom, +Use/NG_Sg_Loc_Px..., 
!! stem_vowel: a : Sg_Loc, Sg_Com, Pl_Gen, Pl_Acc, Pl_Ill, Pl_Loc, Pl_Com, Pl_Abe

:%^VOWRaise%>u SG-ILL ; !!= * @CODE@ (3) Sg.Ill: kohttu
!! Sg_Ill

: A-STEM-PX-STENGTHEN ;           !!= * @CODE@ (5) kåhtt
!! Ess_Px..., Sg_Ill..., N»A

:%>a ESS/PAR ; !!= * @CODE@ (6) Ess: kåhttan

+Der/Dim:%^V2VV%^XYY2VY%^VOWRaise%> N_PIISSUŽ ; !!= * @CODE@ (9) Dim.N.Sg.Nom: kooutuž

:%^XYY2VY A-STEM-PX-ALLEGRO ; !!= * @CODE@ (10) kåut»
!! Sg_Loc_Px..


!! CLASS 1 LOW VOWEL, DIPHTHONG, NO PALATALIZATION NOMINALS

LEXICON N_MEÂRKK !!= * @CODE@ meârkk:meârkk
+N: NMN_MEÂRKK ;
LEXICON NMN_MEÂRKK
!! Sg_Nom: vow_di:vow_short:vow_low:pal_no:cns_xyy
! foot: 2syll
! diphthong: no
! vowel_shift: no
! consonant: cluster
! gradation: yes2
! weak_grade: short
! strong_grade: long
! stem_vowel-in-Sg_Loc: âst
! Sg.Ill: palatalization-AND-e

!! !!1. WORDS WITH SINGLE-SYLLABLE NOMINATIVE SINGULARS (2009: 167)
!! !!1.1 Sg.Loc in -âst (no vowel shift, all raised)
!! !!  â-stems (Sg.Loc, Ess, Par).
!! !!1.1.1 Sg.Ill vowel	-e
!! !!1.1.1.1 Has Palatalization
!! !!1.1.1.1[1] (Palatalization pattern)
!! !!  Palatalized: Sg.Ill
!! !!  Not Palatalized: ELSE
!! !!    Sg.Ill in palatalization and -e
!! !!1.1.1.1[1].1 Lacks Specifically Pedagogical Gradation
!! !!1.1.1.1[1].1.1 Has Orthographic Gradation
!! !!1.1.1.1[1].1.1[] (Monophthong + Consonant Cluster alternation)
!! !!  Strong grade: Sg.Nom, Ess, Par
!! !!  Strong grade: Sg.Ill
!! !!  Weak grade: Pl.Nom, Sg.Loc, Sg.Com
!! !!FORMS
!! !!(1) Sg.Nom: meârkk
!! !!(2) Pl.Nom: meârk
!! !!(3) Sg.Ill: mieʹrǩǩe
!! !!(4) Sg.Loc: meârkâst
!! !!(5) Sg.Com: meârkin
!! !!(6) Ess: meârkkân
!! !!(7) Par: meârkkâd
!! !!(8) Pl.Acc: meârkid 
!! !!(9) Der/Dim.N.Sg.Nom: meârkâž
!! meârkk:meârkk
!! ** Yaml: __N-meârkk__
!! 
 ATTESTED-NOUN-STEM ;
:  A-STEM_SG-NOM ; !!= * @CODE@ (1) Sg.Nom: meârkk
!! Sg_Nom, Sg_Nom..., Sg_Abe_Px1, Sg_Acc_Px1, Sg_Gen_Px1, Pl_Nom_Px1

:%^XYY2XY SG-ABE/ACC/GEN-PL-NOM ; !!= * @CODE@ (2) Pl.Nom: meârk
!! Sg_Abe, Sg_Acc, Sg_Gen, Pl_Nom, +Use/NG_Sg_Loc_Px..., 
!! stem_vowel: a : Sg_Loc, Sg_Com, Pl_Gen, Pl_Acc, Pl_Ill, Pl_Loc, Pl_Com, Pl_Abe

:%^VOWRaise%>u SG-ILL ; !!= * @CODE@ (3) Sg.Ill: miõrkku
!! Sg_Ill

:%>a ESS/PAR ; 

+Der/Dim:%^VOWRaise%^XYY2XY N_PIISSUŽ ; !!= * @CODE@ (9) Dim.N.Sg.Nom: miõrkuž

:%^XYY2XY A-STEM-PX-ALLEGRO ; !!= * @CODE@ (10) meârk»
!! Sg_Loc_Px..

LEXICON N_VUÂHSS !!= * @CODE@ vuâhss:vuâhss
+N: NMN_VUÂHSS ;
LEXICON NMN_VUÂHSS

!! !!FORMS
!! ** Yaml: __N-vuahss__
!! 
 ATTESTED-NOUN-STEM ;
:  A-STEM_SG-NOM ; !!= * @CODE@ (1) Sg.Nom: vuâhss
!! Sg_Nom, Sg_Nom..., Sg_Abe_Px1, Sg_Acc_Px1, Sg_Gen_Px1, Pl_Nom_Px1

:%^XYY2XV SG-ABE/ACC/GEN-PL-NOM ; !!= * @CODE@ (2) Pl.Nom: vuâus
!! Sg_Abe, Sg_Acc, Sg_Gen, Pl_Nom, +Use/NG_Sg_Loc_Px..., 
!! stem_vowel: a : Sg_Loc, Sg_Com, Pl_Gen, Pl_Acc, Pl_Ill, Pl_Loc, Pl_Com, Pl_Abe

:%^VOWRaise%>u SG-ILL ; !!= * @CODE@ (3) Sg.Ill: vuõhssu
!! Sg_Ill

:%>a ESS/PAR ; 

+Der/Dim:%^VOWRaise%^XYY2XV N_PIISSUŽ ; !!= * @CODE@ (9) Dim.N.Sg.Nom: vuõusuž

:%^XYY2XV A-STEM-PX-ALLEGRO ; !!= * @CODE@ (10) vuâus»
!! Sg_Loc_Px..


LEXICON N_VUÂRR !!= * @CODE@ vuârr:vuârr
+N: NMN_VUÂRR ;
LEXICON NMN_VUÂRR
!! Sg_Nom: vow_di:vow_short:vow_low:pal_no:cns_gem
! gradation: yes
!! Is for nouns with ''-ast'' Loc
!! !!1. WORDS WITH SINGLE-SYLLABLE NOMINATIVE SINGULARS (2009: 180)
!! !!1.2 Sg.Loc in -ast (vowel shift)
!! !!  Raised: Sg.Ill
!! !!  Lowered: ELSE
!! !!  a-stems (Sg.Loc, Ess, Par).
!! !!1.2.2 Sg.Ill vowel	-u
!! !!1.2.2.2 Lacks Palatalization
!! !!1.2.2.2.1 Lacks Specifically Pedagogical Gradation
!! !!1.2.2.2.1.1 Has Orthographic Gradation
!! !!1.2.2.2.1.1[] (Monophthong + Consonant Geminate alternation)
!! !!  Strong grade: Sg.Nom, Ess, Par
!! !!  Extra strong grade: Sg.Ill
!! !!  Weak grade: Pl.Nom, Sg.Loc, Sg.Com
!! uâ:uõ, eä:iâ
!! !!FORMS
!NumContLex="1.1120000000000001"
!! N_A-URaise3-32
!! ** Yaml: __N-vuarr__
 ATTESTED-NOUN-STEM ;			!!(1) Sg.Nom: vuârr
: SG-NOM ;	    			!!(1) Sg.Nom: vuârr
:%^CC2C SG-ABE/ACC/GEN-PL-NOM ;		!!(2) Pl.Nom: vuâr vuâr
:%^VOWRaise%>u SG-ILL ;			!!(3) Sg.Ill: vuõrˈru
:%^CC2C%>a SG-LOC ;   			!!(4) Sg.Loc: vuârast
:%^CC2C%>a SG-COM_IN ;			!!(5) Sg.Com: vuârain
:%>a ESS/PAR ; 	     			!!(6) Ess: vuârran
:%^CC2C%>a PL-OBL ;			!!(8) Pl.Gen: vuârai, 
+Der/Dim:%^CC2C%^VOWRaise%> N_PIISSUŽ ;	!!(9) Dim.N.Sg.Nom: vuõruž,

LEXICON N_TUÂJJ !!= * @CODE@ tuâjj:tuâjj
+N: NMN_TUÂJJ ;
LEXICON NMN_TUÂJJ
!! Sg_Nom: vow_di:vow_short:vow_low:pal_no:cns_gem_jj_type
! gradation: yes
!! Is for nouns with ''-ast'' Loc
!! !!1. WORDS WITH SINGLE-SYLLABLE NOMINATIVE SINGULARS (2009: 180)
!! !!1.2 Sg.Loc in -ast (vowel shift)
!! !!  Raised: Sg.Ill
!! !!  Lowered: ELSE
!! !!  a-stems (Sg.Loc, Ess, Par).
!! !!1.2.2 Sg.Ill vowel	-u
!! !!1.2.2.0 Lacks Palatalization
!! !!1.2.2.0.2 Has Specifically Pedagogical Gradation
!! !!1.2.2.0.2.0 Has Orthographic Gradation
!! !!1.2.2.0.2.0[] (Diphthong + Consonant Geminate alternation)
!! !!  Strong grade: Sg.Nom, Ess, Par
!! !!  Extra strong grade: Sg.Ill
!! !!  Weak grade: Pl.Nom, Sg.Loc, Sg.Com
!! similar_to: N_ǨIÕJJ
!! !!FORMS
!NumContLex="1.1120000000000001"
!! N_A-URaise3-32
!! ** Yaml: __N-tuajj__
 ATTESTED-NOUN-STEM ;			!!= * @CODE@ (1) tuâjj
: SG-NOM ;	    			!!= * @CODE@ (1) tuâjj
:%^CC2C SG-ABE/ACC/GEN-PL-NOM ;		!!= * @CODE@ (2) tuâj
:%^VOWRaise%^CC2CCC%>u SG-ILL ;		!!= * @CODE@ (3) tuõjˈju
:%^CC2C%>a SG-LOC ;    	      		!!= * @CODE@ (4) tuâjast
:%^CC2C%>a SG-COM_IN/PL-OBL ;		!!= * @CODE@ (5) tuâjain
:%>a ESS/PAR ;				!!= * @CODE@ (6) tuâjjan
+Der/Dim:%^CC2C%^VOWRaise%> N_PIISSUŽ ; !!= * @CODE@ (9) tuõjuž (2009: 310)

+Use/NG:%^J2I%^CC2C SG-GEN ;		!!= * @CODE@ (2) tuâi
+Use/NG:%^J2I%^CC2C SG-ACC ;
+Use/NG:%^J2I%^CC2C PL-NOM ;

LEXICON N_RUÂKK !!= * @CODE@ ruâkk:ruâkk
! 2.a.diph.gem
+N: NMN_RUÂKK ;
LEXICON NMN_RUÂKK
!! Sg_Nom: vow_di:vow_short:vow_low:pal_no:cns_gem
! gradation: yes
! weak: geminate
! diphthong: yes
!! !!1. WORDS WITH SINGLE-SYLLABLE NOMINATIVE SINGULARS (2009: 180)
!! !!1.2 Sg.Loc in -ast (vowel shift)
!! !!  Raised: Sg.Ill
!! !!  Lowered: ELSE
!! !!  a-stems (Sg.Loc, Ess, Par).
!! !!1.2.2 Sg.Ill vowel	-u
!! !!1.2.2.2 Lacks Palatalization
!! !!1.2.2.2.2 Has Specifically Pedagogical Gradation
!! !!1.2.2.2.1.1 Has Orthographic Gradation
!! !!1.2.2.2.1.1[] (Diphthong + Consonant Geminate alternation)
!! !!  Strong grade: Sg.Nom, Ess, Par
!! !!  Extra strong grade: Sg.Ill
!! !!  Weak grade: Pl.Nom, Sg.Loc, Sg.Com
!! !!FORMS
!NumContLex="1.1120000000000001"
!! N_A-URaise3-32
!! ** Yaml: __N-ruakk__
 ATTESTED-NOUN-STEM ;
: SG-NOM ;				!!= * @CODE@ (1) Sg.Nom: ruâkk
:%^KK2GG SG-ABE/ACC/GEN-PL-NOM ;	!!= * @CODE@ (2) Pl.Nom: ruâǥǥ
:%^VOWRaise%^CC2CCC%>u SG-ILL ;		!!= * @CODE@ (3) Sg.Ill: ruõkˈku
:%^KK2GG%>a SG-LOC ;   	      		!!= * @CODE@ (4) Sg.Loc: ruâǥǥast
:%^KK2GG%>a SG-COM_IN ;			!!= * @CODE@ (5) Sg.Com: ruâǥǥain
:%>a ESS/PAR ;  	      			!!= * @CODE@ (6) Ess: ruâkkan
:%^KK2GG%>a PL-OBL ;			!!= * @CODE@ (8) Pl.Acc: ruâǥǥaid
+Der/Dim:%^VOWRaise%^KK2GG%> N_PIISSUŽ ;    !!= * @CODE@ (9) Dim.N.Sg.Nom: ruõǥǥuž

LEXICON N_NEÄVˈV !!= * @CODE@ neävv:neävˈv
+N: NMN_NEÄVˈV ;
LEXICON NMN_NEÄVˈV
!! Sg_Nom: vow_di:vow_short:vow_low:pal_no:cns_gem_long
! gradation: yes
!! Is for nouns with ''-ast'' Loc
!! !!1. WORDS WITH SINGLE-SYLLABLE NOMINATIVE SINGULARS (2009: 180)
!! !!1.2 Sg.Loc in -ast (vowel shift)
!! !!  Raised: Sg.Ill
!! !!  Lowered: ELSE
!! !!  a-stems (Sg.Loc, Ess, Par).
!! !!1.2.2 Sg.Ill vowel	-u
!! !!1.2.2.0 Lacks Palatalization
!! !!1.2.2.0.2 Has Specifically Pedagogical Gradation
!! !!1.2.2.0.2.0 Lack Orthographic Gradation
!! !!1.2.2.0.2.0[] (Diphthong + Consonant Geminate alternation)
!! !!  Extra strong grade: Sg.Nom, Ess, Par
!! !!  Extra strong grade: Sg.Ill
!! !!  Strong grade: Pl.Nom, Sg.Loc, Sg.Com
!! !!FORMS
!NumContLex="1.1120000000000001"
!! ** Yaml: __N-neavvv__
 ATTESTED-NOUN-STEM ;			!!= * @CODE@  neävˈv
: SG-NOM ;	    			!!= * @CODE@  neävˈv
:%^CCC2CC SG-ABE/ACC/GEN-PL-NOM ;	!!= * @CODE@  neävv
:%^VOWRaise%>u SG-ILL ;			!!= * @CODE@  niâvˈvu
:%^CCC2CC%>a SG-LOC ; 			!!= * @CODE@ neävvast
:%^CCC2CC%>a SG-COM_IN ;		!!= * @CODE@ neävvain
:%>a ESS/PAR ;   	       			!!= * @CODE@ neävˈvan
:%^CCC2CC%>a PL-OBL ;			!!= * @CODE@ neävvai
+Der/Dim:%^CCC2CC%^VOWRaise%> N_PIISSUŽ ;  !!= * @CODE@ niâvvuž

LEXICON N_NEÄVˈV-PL
+N: ATTESTED-NOUN-STEM ;                   !!= * @CODE@  neävˈv
+N:%^CCC2CC PL-NOM ;       !!= * @CODE@  neävv
+N:%^CCC2CC%>a PL-OBL ;                   !!= * @CODE@ neävvai


LEXICON N_PEÄLDD !!= * @CODE@ peäldd:peäldd
+N: NMN_PEÄLDD ;
LEXICON NMN_PEÄLDD
!! Sg_Nom: vow_di:vow_short:vow_low:pal_no:cns_xyy
! gradation: yes
!! Is for nouns with ''-ast'' Loc
!! !!1. WORDS WITH SINGLE-SYLLABLE NOMINATIVE SINGULARS (2009: 180)
!! !!1.2 Sg.Loc in -ast (vowel shift)
!! !!  Raised: Sg.Ill
!! !!  Lowered: ELSE
!! !!  a-stems (Sg.Loc, Ess, Par).
!! !!1.2.2 Sg.Ill vowel	-u
!! !!1.2.2.0 Lacks Palatalization
!! !!1.2.2.0.2 Has Specifically Pedagogical Gradation
!! !!1.2.2.0.2.0 Lack Orthographic Gradation
!! !!1.2.2.0.2.0[] (Diphthong + Consonant Geminate alternation)
!! !!  Extra strong grade: Sg.Nom, Ess, Par
!! !!  Extra strong grade: Sg.Ill
!! !!  Strong grade: Pl.Nom, Sg.Loc, Sg.Com
!! !!FORMS
!! !!(9) Dim.N.Sg.Nom: piâlduž (2009: 310)
!NumContLex="1.1120000000000001"
!! N_A-URaise3-32
!! similar_to: N_JEÄʹRMM
!! ** Yaml: __N-pealdd__
 ATTESTED-NOUN-STEM ;		!!= * @CODE@  peäldd
: SG-NOM ;	    		!!= * @CODE@  peäldd
:%^XYY2XY SG-ABE/ACC/GEN-PL-NOM ;	!!= * @CODE@  peäld
:%^VOWRaise%>u SG-ILL ;		!!= * @CODE@  piâlddu
:%^XYY2XY%>a SG-LOC ; 		!!= * @CODE@  peäldast
:%^XYY2XY%>a SG-COM_IN ;	!!= * @CODE@  peäldain
:%>a ESS/PAR ;   	       		!!= * @CODE@  peälddan
:%^XYY2XY%>a PL-OBL ;		!!= * @CODE@  peäldai, peäldaid, peäldaid, peäldain, 
+Der/Dim:%^XYY2XY%^VOWRaise%> N_PIISSUŽ ;  !!= * @CODE@  piâlduž

LEXICON N_TUÅIMM !!= * @CODE@ tuåimm:tuåimm
! 2.a.di.cluster
+N: NMN_TUÅIMM ;
LEXICON NMN_TUÅIMM
!! Sg_Nom: vow_di:vow_short:vow_low:pal_no:cns_vyy
! Sg_Nom: 1-Syll
! stem_vowel: a
! gradation: yes
! vowel: diphthong
!! !!1. WORDS WITH SINGLE-SYLLABLE NOMINATIVE SINGULARS (2009: 180)
!! !!1.2 Sg.Loc in -ast (vowel shift)
!! !!  Raised: Sg.Ill
!! !!  Lowered: ELSE
!! !!  a-stems (Sg.Loc, Ess, Par).
!! !!1.2.2 Sg.Ill vowel -u
!! !!1.2.2.2 Lacks Palatalization
!! !!1.2.2.2.1 Lacks Specifically Pedagogical Gradation
!! !!1.2.2.2.1.1 Has Orthographic Gradation
!! !!1.2.2.2.1.1[] (Monophthong + Consonant Cluster alternation)
!! !!  Strong grade: Sg.Nom, Ess, Par
!! !!  Strong grade: Sg.Ill
!! !!  Weak grade: Pl.Nom, Sg.Loc, Sg.Com
!! !!FORMS
!! ** Yaml: __N-tuaimm__
!NumContLex="1.1120000000000001"
!! grade: strengthened (short_vowel, long_cluster), vowel: not-raised
:%^VOWRaise%>u SG-ILL ;		      	!!= * @CODE@ (3) tuoimmu
+Use/NG:%>u SG-ILL ;  !!= * @CODE@ tuåimmu
!! Sg_Ill

!! grade: strengthened (short_vowel, long_cluster), vowel: neutral (low)
: A-STEM-PX-STENGTHEN ;	    	  !!= * @CODE@ (5) tuåimm
!! Ess_Px..., Sg_Ill..., N»A

!! grade: neutral (short_vowel, long_cluster), vowel: neutral (low)
 ATTESTED-NOUN-STEM ;			!!= * @CODE@ (1) tuåimm
: A-STEM_SG-NOM ;	    			!!= * @CODE@ (1) tuåimm
!! Sg_Nom, Sg_Nom..., Sg_Abe_Px1, Sg_Acc_Px1, Sg_Gen_Px1, Pl_Nom_Px1

!! grade: neutral (short_vowel, long_cluster), vowel: neutral (low), stem_vowel: a
:%>a ESS/PAR ;	   		    	!!= * @CODE@ (6) tuåimman

!! grade: weakened (long_vowel, short_cluster), vowel: neutral (low)
:%^XYY2XY A-STEM_SG-ABE/ACC/GEN-PL-NOM ; !!= * @CODE@ (2) tuåim
+Use/NG:%^XYY2XY SG-COM_IN/PL-OBL ; 
!! Sg_Abe, Sg_Acc, Sg_Gen, Pl_Nom, +Use/NG_Sg_Loc_Px..., 
!! stem_vowel: a : Sg_Loc, Sg_Com, Pl_Gen, Pl_Acc, Pl_Ill, Pl_Loc, Pl_Com, Pl_Abe

!! grade: weakened (long_vowel, short_cluster), vowel: raised, stem_vowel: u/a
+Der/Dim:%^VOWRaise%^XYY2XY N_PIISSUŽ ; !!= * @CODE@ (9) tuoimuž (2009: 312-313)

!! grade: allegro (short_vowel, short_cluster), vowel: neutral (low)
:%^XYY2XY A-STEM-PX-ALLEGRO ;	  !!= * @CODE@ (5) tuåim
!! Sg_Loc_Px..


LEXICON N_MEER !!= * @CODE@ meer:meer
+N: NMN_MEER ;
LEXICON NMN_MEER
!! Sg_Nom: vow_mono:vow_long:vow_low:pal_no:cns_sing
! gradation: no
!! Is for nouns with ''-ast'' Loc, No gradation
!! N_A-U1-11
!! !!1. WORDS WITH SINGLE-SYLLABLE NOMINATIVE SINGULARS (2009: 180)
!! !!1.2 Sg.Loc in -ast (no vowel shift, all lowered)
!! !!  a-stems (Sg.Loc, Ess, Par).
!! !!1.2.2 Sg.Ill vowel	-u
!! !!1.2.2.2 Lacks Palatalization
!! !!1.2.2.2.1 Lacks Specifically Pedagogical Gradation
!! !!1.2.2.2.1.2 Lacks Orthographic Gradation
!! !!1.2.2.2.1.2[] (Monophthong + Consonant)
!! !!  Weak grade: Sg.Nom, Ess, Par
!! !!  Weak grade: Sg.Ill
!! !!  Weak grade: Pl.Nom, Sg.Loc, Sg.Com
!! !!FORMS
!! ** Yaml: __meer, steehl__
 ATTESTED-NOUN-STEM ;		!!= * @CODE@ meer
: SG-NOM ;	    		!!= * @CODE@ meer
: SG-ABE/ACC/GEN-PL-NOM ;	!!= * @CODE@ meer
:%>u SG-ILL ;			!!= * @CODE@ meeru
+Use/NG:%>a SG-ILL ;		!!= * @CODE@ meera
:%>a SG-LOC ;	   		!!= * @CODE@ meerast
:%>a SG-COM_IN ;		!!= * @CODE@ meerain
:%>a ESS/PAR ;     			!!= * @CODE@ meeran
:%>a PL-OBL ;			!!= * @CODE@ meerai
+Der/Dim: N_PIISSUŽ ;		!!= * @CODE@ meeruž

LEXICON N_VÄÄŽŽ !!= * @CODE@ vääžž:vääžž
+N: NMN_VÄÄŽŽ ;
LEXICON NMN_VÄÄŽŽ
!! Sg_Nom: vow_mono:vow_long:vow_low:pal_no:cns_gem_dd_type
! gradation: no
!! Is for nouns with ''-ast'' Loc, No gradation
!! N_A-U1-11
!! !!1. WORDS WITH SINGLE-SYLLABLE NOMINATIVE SINGULARS (2009: 180)
!! !!1.2 Sg.Loc in -ast (no vowel shift, all lowered)
!! !!  a-stems (Sg.Loc, Ess, Par).
!! !!1.2.2 Sg.Ill vowel	-u
!! !!1.2.2.2 Lacks Palatalization
!! !!1.2.2.2.1 Lacks Specifically Pedagogical Gradation
!! !!1.2.2.2.1.2 Lacks Orthographic Gradation
!! !!1.2.2.2.1.2[] (Monophthong + Consonant)
!! !!  Weak grade: Sg.Nom, Ess, Par
!! !!  Weak grade: Sg.Ill
!! !!  Weak grade: Pl.Nom, Sg.Loc, Sg.Com
!! !!FORMS
!! ** Yaml: __A-vaeaezhzh__
 ATTESTED-NOUN-STEM ;		!!= * @CODE@ vääžž
: SG-NOM ;	    		!!= * @CODE@ vääžž
: SG-ABE/ACC/GEN-PL-NOM ;	!!= * @CODE@ vääžž
:%^VOWRaise%>u SG-ILL ;		!!= * @CODE@ vaažžu
+Use/NG:%>a SG-ILL ;  	      	!!= * @CODE@ vääžža
:%>a SG-LOC ;	   		!!= * @CODE@ vääžžast
:%>a SG-COM_IN ;		!!= * @CODE@ vääžžain
:%>a ESS/PAR ;     			!!= * @CODE@ vääžžan
:%>a PL-OBL ;			!!= * @CODE@ vääžžai
+Der/Dim:%^VOWRaise N_PIISSUŽ ;	!!= * @CODE@ vaažžuž
+Use/NG+Der/Dim: N_KUÂLAŽ ;   	!!= * @CODE@ vääžžaž

LEXICON N_ÅSKK !!= * @CODE@ åskk:åskk
+N: NMN_ÅSKK ;
LEXICON NMN_ÅSKK
!! Sg_Nom: vow_mono:vow_short:vow_low:pal_no:cns_xyy
! gradation: yes
!! Is for nouns with ''-ast'' Loc, No gradation
!! N_A-U1-11
!! !!1. WORDS WITH SINGLE-SYLLABLE NOMINATIVE SINGULARS (2009: 180)
!! !!1.2 Sg.Loc in -ast (no vowel shift, all lowered)
!! !!  a-stems (Sg.Loc, Ess, Par).
!! !!1.2.2 Sg.Ill vowel	-u
!! !!1.2.2.2 Lacks Palatalization
!! !!1.2.2.2.1 Lacks Specifically Pedagogical Gradation
!! !!1.2.2.2.1.2 Lacks Orthographic Gradation
!! !!1.2.2.2.1.2[] (Monophthong + Consonant)
!! !!  Weak grade: Sg.Nom, Ess, Par
!! !!  Weak grade: Sg.Ill
!! !!  Weak grade: Pl.Nom, Sg.Loc, Sg.Com
!! !!FORMS
!! ** Yaml: __A-oaskk__
 ATTESTED-NOUN-STEM ;			!!= * @CODE@ åskk
: SG-NOM ;	    			!!= * @CODE@ åskk
:%^V2VV%^CC2C SG-ABE/ACC/GEN-PL-NOM ;	!!= * @CODE@ ååsk
:%^VOWRaise%>u SG-ILL ;		    	!!= * @CODE@ oskku
+Use/NG:%>a SG-ILL ;  	      			!!= * @CODE@ åskka
:%^V2VV%^CC2C%>a SG-LOC ;		!!= * @CODE@ ååskast
:%^V2VV%^CC2C%>a SG-COM_IN ;		!!= * @CODE@ ååskain
:%>a ESS/PAR ; 	 	   		!!= * @CODE@ åskkan
:%^V2VV%^CC2C%>a PL-OBL ;		!!= * @CODE@ ååskai
+Der/Dim:%^VOWRaise%>u N_PIISSUŽ ;	!!= * @CODE@ ooskuž

LEXICON N_PLEÂN !!= * @CODE@ pleân:pleân
+N: NMN_PLEÂN ;
LEXICON NMN_PLEÂN
!! Sg_Nom: vow_di:vow_long:vow_low:pal_no:cns_sing
! gradation: no
!! Is for nouns with ''-ast'' Loc, No gradation
!! N_A-U1-11
!! !!1. WORDS WITH SINGLE-SYLLABLE NOMINATIVE SINGULARS (2009: 180)
!! !!1.2 Sg.Loc in -ast (no vowel shift, all lowered)
!! !!  a-stems (Sg.Loc, Ess, Par).
!! !!1.2.2 Sg.Ill vowel	-u
!! !!1.2.2.2 Lacks Palatalization
!! !!1.2.2.2.1 Lacks Specifically Pedagogical Gradation
!! !!1.2.2.2.1.2 Lacks Orthographic Gradation
!! !!1.2.2.2.1.2[] (Monophthong + Consonant)
!! !!  Weak grade: Sg.Nom, Ess, Par
!! !!  Weak grade: Sg.Ill
!! !!  Weak grade: Pl.Nom, Sg.Loc, Sg.Com
!! !!FORMS
!! ** Yaml: __N-plean__
 ATTESTED-NOUN-STEM ;	!!= * @CODE@  pleân
: SG-NOM ;	    	!!= * @CODE@  pleân
: SG-ABE/ACC/GEN-PL-NOM ; !!= * @CODE@  pleân
:%>u SG-ILL ;		!!= * @CODE@  pleânu
:%>a SG-ILL ;		!!= * @CODE@  pleâna
:%^PAL%>e SG-ILL ;	!!= * @CODE@  pleâʹne
:%>a SG-LOC ;	 	!!= * @CODE@  pleânast
:%>a SG-COM_IN ;	!!= * @CODE@  pleânain
:%>a ESS/PAR ;     		!!= * @CODE@  pleânan
:%>a PL-OBL ;		!!= * @CODE@  pleânai
+Der/Dim: N_PIISSUŽ ;	!!= * @CODE@  pleânuž

LEXICON N_ǨEÂLKK !!= * @CODE@ ǩeâlkk:ǩeâlkk
+N: NMN_ǨEÂLKK ;
LEXICON NMN_ǨEÂLKK
!! Sg_Nom: vow_di:vow_short:vow_low:pal_no:cns_xyy
! gradation: yes
!! !!1. WORDS WITH SINGLE-SYLLABLE NOMINATIVE SINGULARS (2009: 180)
!! !!1.2 Sg.Loc in -ast (vowel shift)
!! !!  Raised: Sg.Ill
!! !!  Lowered: ELSE
!! !!  a-stems (Sg.Loc, Ess, Par).
!! !!1.2.2 Sg.Ill vowel -u
!! !!1.2.2.2 Lacks Palatalization
!! !!1.2.2.2.1 Lacks Specifically Pedagogical Gradation
!! !!1.2.2.2.1.1 Has Orthographic Gradation
!! !!1.2.2.2.1.1[] (Diphthong + Consonant Cluster alternation)
!! !!  Strong grade: Sg.Nom, Ess, Par
!! !!  Strong grade: Sg.Ill
!! !!  Weak grade: Pl.Nom, Sg.Loc, Sg.Com
!! !!FORMS
!! !!(9) Der/Dim.N.Sg.Nom: ǩiõlkuž (2009: 312-313)
!NumContLex="1,112"
:%^XYY2XY%>a PL-OBL ;			!!= * @CODE@ ǩeâlkai
:%>a ESS/PAR ;   	    			!!= * @CODE@ ǩeâlkkan
:%^XYY2XY SG-ABE/ACC/GEN-PL-NOM ;	!!= * @CODE@ ǩeâlk
:%^VOWRaise%>u SG-ILL ;			!!= * @CODE@ ǩiõlkku
:%^XYY2XY%>a SG-LOC ; 			!!= * @CODE@ ǩeâlkast
:%^XYY2XY%>a SG-COM_IN ;		!!= * @CODE@ ǩeâlkain
 ATTESTED-NOUN-STEM ;  			!!= * @CODE@ ǩeâlkk
: SG-NOM ;	    			!!= * @CODE@ ǩeâlkk
:%^XYY2XY%^VOWRaise N_PIISSUŽ ;		!!= * @CODE@ ǩiõlkuž


LEXICON N_ÄKK !!= * @CODE@ äkk:äkk
!! normative = PẸSS 
+N: NMN_ÄKK ;
LEXICON NMN_ÄKK
!! Sg_Nom: vow_mono:vow_short:vow_low:pal_no:cns_gem
! gradation: yes
! vowel: monophthong
! consonantism: geminate
! stem vowel: a
! illative vowel: u ~ a
!! ** Yaml: __N-aekk__
!!
 ATTESTED-NOUN-STEM ;			! äkk
: SG-NOM ;	    			! äkk
:%^V2VV SG-ABE/ACC/GEN-PL-NOM ;		! ääkk
:%^VOWRaise%>u SG-ILL ;	      		! akku
+Use/NG:%>a SG-ILL ;	      		! äkka
:%^V2VV%>a SG-LOC ;			! ääkkast
:%^V2VV SG-COM_IN ;		! ääkkin
:%>a ESS/PAR ; 	  	    		! äkkan
:%^V2VV PL-OBL ;		! ääkki
+Der/Dim:%^V2VV%^VOWRaise%> N_PIISSUŽ ;	! aakkuž
+Use/NG+Der/Dim:%^V2VV N_KUÂLAŽ ;	! ääkkaž

LEXICON N_LÄÄMPA !!= * @CODE@ läämpa:läämp
!! two-syllable
+N: NMN_LÄÄMPA ;
LEXICON NMN_LÄÄMPA
!! Sg_Nom: vow_mono:vow_short:vow_low:pal_no:cns_gem
! gradation: yes
! vowel: monophthong
! consonantism: geminate
! stem vowel: a
!! ** Yaml: __N-laeaempa__
!!
:%>a ATTESTED-NOUN-STEM ;			! läämpa
:%>a SG-NOM ;	    			! läämpa
:%>a SG-ABE/ACC/GEN-PL-NOM ;		! läämpa
:%^VV2V%^VOWRaise%^XY2XYY%>u SG-ILL ;	      		! lamppu
:%>a SG-LOC ;			! läämpast
:%>a SG-COM_IN ;		! läämpain
:%>a ESS/PAR ; 	  	    		! läämpan
:%>a PL-OBL ;		! läämpai
+Der/Dim:%^VOWRaise%> N_PIISSUŽ ;	! laampuž
+Use/NG+Der/Dim: N_KUÂLAŽ ;	! läämpaž

!! CLASS 1 HIGH VOWEL TYPE, NO PALATALIZATION NOMINALS
LEXICON N_NẸLLJ !!= * @CODE@ nellj:nẹllj
+N: NMN_NẸLLJ  ;
LEXICON NMN_NẸLLJ !!= * @CODE@ nellj:nẹllj
 SG-NOM ;
:%^V2VV SG-ABE/ACC/GEN ;	!!= * @CODE@ Sg+Gen: nẹẹllj
:a SG-ILL ;	       !!= * @CODE@ Sg+Ill: nẹllja
:%^V2VV SG-COM_IN ;
:e ESS/PAR ;
:%^V2VV PL-OBL ;
:%^V2VV PL-NOM ;

!! CLASS 1 HIGH VOWEL, PALATALIZATION NOMINALS
LEXICON N_NUʹBB !!= * @CODE@ nuʹbb:nubb
+N: NMN_NUʹBB ;
LEXICON NMN_NUʹBB
!! Sg_Nom: vow_mono:vow_short:vow_high_u:pal_yes:cns_gem_dd_type
! gradation: yes
! vowel: monophthong
! weak: single
!! !!1.3 Sg.Loc in -est (vowel shift)
!! !!  Raised: Sg.Com, Pl.Obl
!! !!  Lowered: ELSE
!! !!  e-stems (Sg.Loc, Ess, Par).
!! !!1.3.2 Sg.Ill vowel -a
!! !!1.3.2.1 Has Palatalization
!! !!  Palatalized: ELSE
!! !!  Not Palatalized: Sg.Ill
!! !!1.3.2.1.1 Lacks Specifically Pedagogical Gradation
!! !!1.3.2.1.1.1 Has Orthographic Gradation
!! !!1.3.2.1.1.1[] (Monophthong + Consonant Geminate Variation)
!! !!  Strong grade: Sg.Nom, Ess, Par
!! !!  Extra strong grade: Sg.Ill
!! !!  Weak grade: Pl.Nom, Sg.Loc, Sg.Com
!! !!FORMS
!! NumContLex="1.113"
!! ** Yaml: __N-nubb__
!! * There are several stem types
!!
:%^PAL ATTESTED-NOUN-STEM ;			!!(1) Sg.Nom: nuʹbb
:%^PAL SG-NOM ;	    			!!(1) Sg.Nom: nuʹbb
:%^V2VV%^PAL SG-ABE/ACC/GEN-PL-NOM ;		!!(2) Pl.Nom: nuuʹbb
:%^VOWLower NMN_SG-ILL_A ;		!!(3) Sg.Ill: nobba
:%^V2VV%^PAL%>e SG-LOC ;	    	   	!!(4) Sg.Loc: nuuʹbbest
:%^V2VV%^PAL SG-COM_IN ;			!!(5) Sg.Com: nuuʹbbin
:%^PAL%>e ESS/PAR ; 	  			!!(6) Ess: nuʹbben
:%^V2VV%^PAL PL-OBL ;			!!(8) Pl.Gen: nuuʹbbi
+Der/Dim:%^V2VV%^VOWLower N_KUÂLAŽ ;	!!(9) Der/Dim.N.Sg.Nom: noobbaž

LEXICON N_ČUʹǨǨ !!= * @CODE@ čuʹǩǩ:čukk
+N: NMN_ČUʹǨǨ ;
LEXICON NMN_ČUʹǨǨ
!! Sg_Nom: vow_mono:vow_short:vow_high_u:pal_yes:cns_gem_dd_type
! gradation: yes
! vowel: monophthong
! weak: single
!! !!1.3 Sg.Loc in -est (vowel shift)
!! !!  Raised: Sg.Com, Pl.Obl
!! !!  Lowered: ELSE
!! !!  e-stems (Sg.Loc, Ess, Par).
!! !!1.3.2 Sg.Ill vowel -a
!! !!1.3.2.1 Has Palatalization
!! !!  Palatalized: ELSE
!! !!  Not Palatalized: Sg.Ill
!! !!1.3.2.1.1 Lacks Specifically Pedagogical Gradation
!! !!1.3.2.1.1.1 Has Orthographic Gradation
!! !!1.3.2.1.1.1[] (Monophthong + Consonant Geminate Variation)
!! !!  Strong grade: Sg.Nom, Ess, Par
!! !!  Extra strong grade: Sg.Ill
!! !!  Weak grade: Pl.Nom, Sg.Loc, Sg.Com
!! !!FORMS
!! NumContLex="1.113"
!! ** Yaml: __N-chukk__
!! * There are several stem types
!!
:%^PAL ATTESTED-NOUN-STEM ;			!!(1) Sg.Nom: čuʹǩǩ
:%^PAL SG-NOM ;	    			!!(1) Sg.Nom: čuʹǩǩ
:%^V2VV%^PAL SG-ABE/ACC/GEN-PL-NOM ;		!!(2) Pl.Nom: čuuʹǩǩ
:%^VOWLower NMN_SG-ILL_A ;		!!(3) Sg.Ill: čokka
+Use/NG:%^U2Õ NMN_SG-ILL_A ;		!!(3) Sg.Ill: čõkka
:%^V2VV%^PAL%>e SG-LOC ;	    	   	!!(4) Sg.Loc: čuuʹǩǩest
:%^V2VV%^PAL SG-COM_IN ;			!!(5) Sg.Com: čuuʹǩǩin
:%^PAL%>e ESS/PAR ; 	  			!!(6) Ess: čuʹǩǩen
:%^V2VV%^PAL PL-OBL ;			!!(8) Pl.Gen: čuuʹǩǩi
+Der/Dim:%^V2VV%^VOWLower N_KUÂLAŽ ;	!!(9) Der/Dim.N.Sg.Nom: čookkaž
+Use/NG+Der/Dim:%^V2VV%^U2Õ N_KUÂLAŽ ;	!!(9) Der/Dim.N.Sg.Nom: čõõkkaž

LEXICON N_NJUUʹNN !!= * @CODE@ njuuʹnn:njuuʹnn
+N: NMN_NJUUʹNN ;
LEXICON NMN_NJUUʹNN
!! Sg_Nom: vow_mono:vow_long:vow_high_u:pal_yes:cns_gem
! gradation: yes
! vowel: monophthong
! weak: single
!! !!1. WORDS WITH SINGLE-SYLLABLE NOMINATIVE SINGULARS (2009: 204)
!! !!1.3 Sg.Loc in -est (vowel shift)
!! !!  Raised: Sg.Com, Pl.Obl
!! !!  Lowered: ELSE
!! !!  e-stems (Sg.Loc, Ess, Par).
!! !!1.3.2 Sg.Ill vowel -a
!! !!1.3.2.1 Has Palatalization
!! !!  Palatalized: ELSE
!! !!  Not Palatalized: Sg.Ill
!! !!1.3.2.1.1 Lacks Specifically Pedagogical Gradation
!! !!1.3.2.1.1.1 Has Orthographic Gradation
!! !!1.3.2.1.1.1[] (Monophthong + Consonant Geminate Variation)
!! !!  Strong grade: Sg.Nom, Ess, Par
!! !!  Extra strong grade: Sg.Ill
!! !!  Weak grade: Pl.Nom, Sg.Loc, Sg.Com
!! !!FORMS
!! NumContLex="1.113"
!! ** Yaml: __N-njuunn__
!! * There are several stem types
!! * njuuʹnn:njuuʹnn
!!
 ATTESTED-NOUN-STEM ;			! njuuʹnn
: SG-NOM ;	    			!!(1) Sg.Nom: njuuʹnn
:%^CC2C SG-ABE/ACC/GEN-PL-NOM ;		!!(2) Pl.Nom: njuuʹn
:%^VV2V%^VOWLower%^PALNo NMN_SG-ILL_A ;	!!(3) Sg.Ill: njonna
:%^CC2C%>e SG-LOC ;	    	   	!!(4) Sg.Loc: njuuʹnest
:%^CC2C SG-COM_IN ;			!!(5) Sg.Com: njuuʹnin
:%>e ESS/PAR ; 	  			!!(6) Ess: njuuʹnnen
:%^CC2C PL-OBL ;		!!(8) Pl+Gen: njuuʹni
+Der/Dim:%^VOWLower%^PALNo%^CC2C N_KUÂLAŽ ;	!!(9) Der/Dim.N.Sg.Nom: njoonaž

LEXICON N_STUUʹL !!= * @CODE@ stuuʹl:stu%{VU%}l
+N: NMN_STUUʹL ;
LEXICON NMN_STUUʹL
!! Sg_Nom: vow_mono:vow_short:vow_high_u:pal_yes:cns_vyy
! gradation: no
! vowel: monophthong
! weak: single
! vowel_shift: Sg.Ill
!! !!1. WORDS WITH SINGLE-SYLLABLE NOMINATIVE SINGULARS (2009: 204)
!! !!1.3 Sg.Loc in -est (vowel shift)
!! !!  Raised: ELSE
!! !!  Lowered: Sg.Ill
!! !!  e-stems (Sg.Loc, Ess, Par).
!! !!1.3.2 Sg.Ill vowel -a
!! !!1.3.2.1 Has Palatalization
!! !!  Palatalized: ELSE
!! !!  Not Palatalized: Sg.Ill
!! !!1.3.2.1.1 Lacks Specifically Pedagogical Gradation
!! !!1.3.2.1.1.1 Lacks Orthographic Gradation
!! !!1.3.2.1.1.1[] (Monophthong + Consonant Geminate Variation)
!! !!  Strong grade: Sg.Nom, Ess, Par
!! !!  Extra strong grade: Sg.Ill
!! !!  Weak grade: Pl.Nom, Sg.Loc, Sg.Com
!! !!FORMS
!! !!(1) Sg.Nom: stuuʹl
!! !!(2) Pl.Nom: stuuʹl
!! !!(3) Sg.Ill: stooula
!! !!(4) Sg.Loc: stuuʹlest
!! !!(5) Sg.Com: stuuʹlin
!! !!(6) Ess: stuuʹlen
!! !!(7) Par: stuuʹled
!! !!(8) Pl.Acc: stuuʹlid
!! !!(9) Der/Dim.N.Sg.Nom: stooulaž
!! NumContLex="1.113"
!! ** Yaml: __N-skuul__
!! * There are several stem types
!! * stuuʹl:stuuʹl
!!
:%^PAL ATTESTED-NOUN-STEM ;	!!= * @CODE@ (1) Sg.Nom: stuuʹl
:%^PAL SG-NOM ;	    		!!= * @CODE@ (1) Sg.Nom: stuuʹl
:%^PAL SG-ABE/ACC/GEN-PL-NOM ;	!!= * @CODE@ (2) Pl.Nom: stuuʹl
:%^V2VV%^VOWLower NMN_SG-ILL_A ;	!!= * @CODE@ (3) Sg.Ill: stooula
!:%^V2VV%^VOWLower NMN_SG-ILL_A ; work with u:õ
:%^PAL%>e SG-LOC ;
:%^PAL SG-COM_IN/PL-OBL ; !!= * @CODE@ ()2015-04-24 Is this correct
:%^PAL%>e ESS/PAR ; !!= * @CODE@ () ess and prt without
+Der/Dim:%^V2VV%^VOWLower N_KUÂLAŽ ;

LEXICON N_KUʹRČČ !!= * @CODE@ kuʹrčč:kurčč
+N: NMN_KUʹRČČ ;
LEXICON NMN_KUʹRČČ
!! Sg_Nom: vow_mono:vow_short:vow_high_u:pal_yes:cns_xyy
! gradation: yes
! vowel: monophthong
! weak: XY
!! !!1. WORDS WITH SINGLE-SYLLABLE NOMINATIVE SINGULARS (2009: 204)
!! !!1.3 Sg.Loc in -est (vowel shift)
!! !!  Raised: Sg.Com, Pl.Obl
!! !!  Lowered: ELSE
!! !!  e-stems (Sg.Loc, Ess, Par).
!! !!1.3.2 Sg.Ill vowel -a
!! !!1.3.2.1 Has Palatalization
!! !!  Palatalized: ELSE
!! !!  Not Palatalized: Sg.Ill
!! !!1.3.2.1.1 Lacks Specifically Pedagogical Gradation
!! !!1.3.2.1.1.1 Has Orthographic Gradation
!! !!1.3.2.1.1.1[] (Monophthong + Consonant Geminate Variation)
!! !!  Strong grade: Sg.Nom, Ess, Par
!! !!  Extra strong grade: Sg.Ill
!! !!  Weak grade: Pl.Nom, Sg.Loc, Sg.Com
!! !!FORMS
!! !!(1) Sg.Nom: kuʹrčč
!! !!(2) Pl.Nom: kuuʹrč
!! !!(3) Sg.Ill: korčča
!! !!(4) Sg.Loc: kuuʹrčest
!! !!(5) Sg.Com: kuuʹrčin
!! !!(6) Ess: kuʹrččen
!! !!(7) Par: kuʹrččed
!! !!(8) Pl.Acc: kuuʹrčid
!! !!(9) Der/Dim.N.Sg.Nom: koorčaž
!! NumContLex="1.113"
!! ** Yaml: __N-kurchch__
!!
:%^PAL ATTESTED-NOUN-STEM ;			! kuʹrčč
:%^PAL SG-NOM ;	    			! kuʹrčč
:%^V2VV%^PAL%^XYY2XY SG-ABE/ACC/GEN-PL-NOM ;		! kuuʹrč
:%^VOWLower NMN_SG-ILL_A ;	! korčča
:%^V2VV%^PAL%^XYY2XY%>e SG-LOC ;	    	   	! kuuʹrčest
:%^V2VV%^PAL%^XYY2XY SG-COM_IN ;			! kuuʹrčin
:%^PAL%>e ESS/PAR ; 	  			! kuʹrččen
:%^V2VV%^PAL%^XYY2XY PL-OBL ;		! kuuʹrči
+Der/Dim:%^V2VV%^VOWLower%^XYY2XY N_KUÂLAŽ ;	! koorčaž

LEXICON N_KUʹVǮǮ !!= * @CODE@ kuʹvǯǯ:kuvǯǯ
! vowel: monophthong
+N: NMN_KUʹVǮǮ ;
LEXICON NMN_KUʹVǮǮ
!! Sg_Nom: vow_mono:vow_short:vow_high_u:pal_yes:cns_xyy
! gradation: yes
!! !!1. WORDS WITH SINGLE-SYLLABLE NOMINATIVE SINGULARS (2009: 180)
!! !!1.3 Sg.Loc in -est (vowel shift)
!! !!  Raised: Sg.Com, Pl.Obl
!! !!  Lowered: ELSE
!! !!  e-stems (Sg.Loc, Ess, Par).
!! !!1.3.2 Sg.Ill vowel -a
!! !!1.3.2.1 Has Palatalization
!! !!  Palatalized: ELSE
!! !!  Not Palatalized: Sg.Ill
!! !!1.3.2.1.1 Lacks Specifically Pedagogical Gradation
!! !!1.3.2.1.1.1 Has Orthographic Gradation
!! !!1.3.2.1.1.1[] (Monophthong + Consonant Cluster)
!! !!  Strong grade: Sg.Nom, Ess, Par
!! !!  Strong grade: Sg.Ill
!! !!  Weak grade: Pl.Nom, Sg.Loc, Sg.Com
!! !!FORMS
!! !!(1) Sg.Nom: kuʹvǯǯ
!! !!(2) Pl.Nom: kuʼvǯ
!! !!(3) Sg.Ill: kouǯǯa
!! !!(4) Sg.Loc: kuʹvǯest
!! !!(5) Sg.Com: kuʹvǯin
!! !!(6) Ess: kuʹvǯǯen
!! !!(7) Par: kuʹvǯǯed
!! !!(8) Pl.Acc: kuʹvǯid
!! !!(9) Der/Dim.N.Sg.Nom: kouǯaž
!! NumContLex="1.113"
!! Is for nouns with ''-est'' Loc, Extra long vowel
!! ** Yaml: __N-kuvzz__
:%^PAL ATTESTED-NOUN-STEM ;
:%^PAL SG-NOM ;		  !!(1) Sg.Nom: kuʹvǯǯ
:%^PAL%^XYY2VY SG-ABE/ACC/GEN-PL-NOM ; !!(2) Pl.Nom: kuuʼǯ
:%^VOWLower%^XYY2VYY NMN_SG-ILL_A ; !!(3) Sg.Ill:kouǯǯa
:%^PAL%^XYY2VY%>e SG-LOC ;	  !!(4) Sg.Loc: kuuʹǯest
:%^PAL%^XYY2VY SG-COM_IN ;
:%^PAL%>e ESS/PAR ; ! ess and prt without
:%^PAL%^XYY2VY%> PL-OBL ;
+Der/Dim:%^VOWLower%^XYY2VYY N_KUÂLAŽ ;	!!(9) Der/Dim.N.Sg.Nom: kouǯaž

LEXICON N_JUʹVJJ !!= * @CODE@ juʹvjj:juvjj
! vowel: monophthong
+N: NMN_JUʹVJJ ;
LEXICON NMN_JUʹVJJ
!! Sg_Nom: vow_mono:vow_short:vow_high_u:pal_yes:cns_vyy
! gradation: yes
!! !!1. WORDS WITH SINGLE-SYLLABLE NOMINATIVE SINGULARS (2009: 180)
!! !!1.3 Sg.Loc in -est (vowel shift)
!! !!  Raised: Sg.Com, Pl.Obl
!! !!  Lowered: ELSE
!! !!  e-stems (Sg.Loc, Ess, Par).
!! !!1.3.2 Sg.Ill vowel -a
!! !!1.3.2.1 Has Palatalization
!! !!  Palatalized: ELSE
!! !!  Not Palatalized: Sg.Ill
!! !!1.3.2.1.1 Lacks Specifically Pedagogical Gradation
!! !!1.3.2.1.1.1 Has Orthographic Gradation
!! !!1.3.2.1.1.1[] (Monophthong + Consonant Cluster)
!! !!  Strong grade: Sg.Nom, Ess, Par
!! !!  Strong grade: Sg.Ill
!! !!  Weak grade: Pl.Nom, Sg.Loc, Sg.Com
!! !!FORMS
!! !!(1) Sg.Nom: juʹvjj
!! !!(2) Pl.Nom: juuʹj
!! !!(3) Sg.Ill: joujja
!! !!(4) Sg.Loc: juuʹjest
!! !!(5) Sg.Com: juuʹjin
!! !!(6) Ess: juʹvjjen
!! !!(7) Par: juʹvjjed
!! !!(8) Pl.Acc: juuʹjid
!! !!(9) Der/Dim.N.Sg.Nom: joujjaž
!! NumContLex="1.113"
!! Is for nouns with ''-est'' Loc, Extra long vowel
!! ** Yaml: __N-juvjj__
:%^PAL ATTESTED-NOUN-STEM ;
:%^PAL SG-NOM ;
:%^PAL%^XYY2VY SG-ABE/ACC/GEN-PL-NOM ;
:%^VOWLower%^XYY2VYY NMN_SG-ILL_A ; !joujja
:%^PAL%^XYY2VY%>e SG-LOC ;
:%^PAL%^XYY2VY SG-COM_IN ;
:%^PAL%>e ESS/PAR ; ! ess and prt without
:%^PAL%^XYY2VY%> PL-OBL ;
+Der/Dim:%^VOWLower%^XYY2VY N_KUÂLAŽ ;

LEXICON N_VUEʹSS !!= * @CODE@  vueʹss:vuâss
! vowel: diphthong
+N: NMN_VUEʹSS ;
LEXICON NMN_VUEʹSS
!! Sg_Nom: vow_di:vow_short:vow_high_u:pal_yes:cns_gem
! gradation: yes
! weak: geminate
!! !!1. WORDS WITH SINGLE-SYLLABLE NOMINATIVE SINGULARS (2009: 180, 197-199)
!! !!1.3 Sg.Loc in -est (no vowel shift, all lowered)
!! !!  e-stems (Sg.Loc, Ess, Par).
!! !!1.3.2 Sg.Ill vowel -a
!! !!1.3.2.1 Has Palatalization
!! !!  Palatalized: ELSE
!! !!  Not Palatalized: Sg.Ill
!! !!1.3.2.1.2 Has Specifically Pedagogical Gradation
!! !!1.3.2.1.1.1 Has Orthographic Gradation
!! !!1.3.2.1.1.1[] (Diphthong + Consonant and Geminate variation)
!! !!  Strong grade: Sg.Nom, Ess, Par
!! !!  Extra strong grade: Sg.Ill
!! !!  Weak grade: Pl.Nom, Sg.Loc, Sg.Com, Dim
!! !!FORMS
!! ** Yaml: __N-vuess__
:%^CC2CCC E-STEM_SG-ILL ; !!(3) Sg.Ill: vuâsˈsa
:%^PALE%^PAL%^KK2GG DenominalAdjsCShort ;

:%^PALE%^PAL ATTESTED-NOUN-STEM ;
:%^PALE%^PAL E-STEM_SG-NOM ; !!(1) Sg.Nom: vueʹss
:%^PALE%^PAL%^KK2GG E-STEM_SG-ABE/ACC/GEN ; !!(2) Pl.Nom: vueʼzz
:%^PALE%^PAL%^KK2GG PL-NOM ; !!(2) Pl.Nom: vueʼzz
:%^PALE%^PAL%^KK2GG%>e SG-LOC ; !!(4) Sg.Loc: vueʹzzest
:%^VOWRaise%^PAL%^KK2GG SG-COM_IN ; !!(5) Sg.Com: vuõʹzzin ~ vueʹzzin
+Use/NG:%^PALE%^PAL%^KK2GG SG-COM_IN ; 
:%^PALE%^PAL%>e ESS/PAR ; !!(6) Ess: vueʹssen

:%^VOWRaise%^PAL%^KK2GG E-STEM_PL-OBL ; !!(8) Pl.Acc: vuõʹzzid ~ vueʹzzid
+Use/NG:%^PALE%^PAL%^KK2GG PL-OBL ;
:%^KK2GG E-STEM_N_KUÂLAŽ ; !!(9) Der/Dim.N.Sg.Nom: vuâzzaž
 E-STEM-PX-RETAIN-WITHOUT-PAL ;   !!= * @CODE@ (10) vuâss-
:%^PALE%^PAL E-STEM-PX-ALLEGRO ; !!= * @CODE@ (11) vueʹss-


LEXICON N_SUEʹJJ !!= * @CODE@  sueʹjj:suâjj
! vowel: diphthong
+N: NMN_SUEʹJJ ;
LEXICON NMN_SUEʹJJ
!! Sg_Nom: vow_di:vow_short:vow_high_u:pal_yes:cns_gem
! gradation: yes
! weak: geminate
!! !!1. WORDS WITH SINGLE-SYLLABLE NOMINATIVE SINGULARS (2009: 180, 197-199)
!! !!1.3 Sg.Loc in -est (no vowel shift, all lowered)
!! !!  e-stems (Sg.Loc, Ess, Par).
!! !!1.3.2 Sg.Ill vowel -a
!! !!1.3.2.1 Has Palatalization
!! !!  Palatalized: ELSE
!! !!  Not Palatalized: Sg.Ill
!! !!1.3.2.1.2 Has Specifically Pedagogical Gradation
!! !!1.3.2.1.1.1 Has Orthographic Gradation
!! !!1.3.2.1.1.1[] (Diphthong + Consonant and Geminate variation)
!! !!  Strong grade: Sg.Nom, Ess, Par
!! !!  Extra strong grade: Sg.Ill
!! !!  Weak grade: Pl.Nom, Sg.Loc, Sg.Com, Dim
!! !!FORMS
!! similar_to: N_ǨIÕJJ, N_TUÂJJ
!! ** Yaml: __N-suejj__
:%^CC2CCC NMN_SG-ILL_A ; !!(3) Sg.Ill: suâjˈja
:%^PALE%^PAL%^CC2C DenominalAdjsCShort ;

:%^PALE%^PAL ATTESTED-NOUN-STEM ; !!(1) Sg.Nom: sueʹjj
+Use/NG:%^VOWRaise ATTESTED-NOUN-STEM ; !!(1) Sg.Nom: suõjj
:%^PALE%^PAL SG-NOM ; !!(1) Sg.Nom: sueʹjj
+Use/NG:%^VOWRaise SG-NOM ; !!(1) Sg.Nom: suõjj
:%^PALE%^PAL%^CC2C SG-ABE/ACC/GEN-PL-NOM ; !!(2) Pl.Nom: sueʼj
+Use/NG:%^PALE%^PAL%^J2I%^CC2C SG-ABE/ACC/GEN-PL-NOM ; !!(2) Pl.Nom: sueʼi
:%^PALE%^PAL%^CC2C%>e SG-LOC ; !!(4) Sg.Loc: sueʹjest
:%^VOWRaise%^PAL%^CC2C SG-COM_IN ; !!(5) Sg.Com: suõʹjin ~ sueʹjin
+Use/NG:%^PALE%^PAL%^CC2C SG-COM_IN ; !!(5) Sg.Com: suõʹjin ~ sueʹjin
:%^PALE%^PAL%>e ESS/PAR ; !!(6) Ess: sueʹjjen

:%^VOWRaise%^PAL%^CC2C PL-OBL ; !!(8) Pl.Acc: suõʹjid ~ sueʹjid
+Use/NG:%^PALE%^PAL%^CC2C PL-OBL ; !!(8) Pl.Acc: suõʹjid ~ sueʹjid
+Der/Dim:%^CC2C N_KUÂLAŽ ; !!(9) Der/Dim.N.Sg.Nom: suâjaž

LEXICON N_JUEʹLǦǦ !!= * @CODE@ jueʹlǧǧ:juâlgg
! vowel: diphthong
+N: NMN_JUEʹLǦǦ ;
LEXICON NMN_JUEʹLǦǦ
!! Sg_Nom: vow_di:vow_short:vow_high_u:pal_yes:cns_xyy
! gradation: yes
! diphthong: yes
! consonant: cluster
!! similar_to: N_ČUÕŠKK
!! !!1. WORDS WITH SINGLE-SYLLABLE NOMINATIVE SINGULARS (2009: 180, 197-199)
!! !!1.3 Sg.Loc in -est (no vowel shift, all lowered)
!! !!  e-stems (Sg.Loc, Ess, Par).
!! !!1.3.2 Sg.Ill vowel -a
!! !!1.3.2.1 Has Palatalization
!! !!  Palatalized: ELSE
!! !!  Not Palatalized: Sg.Ill
!! !!1.3.2.1.2 Has Specifically Pedagogical Gradation
!! !!1.3.2.1.1.1 Has Orthographic Gradation
!! !!1.3.2.1.1.1[] (Diphthong + Consonant and Geminate variation)
!! !!  Strong grade: Sg.Nom, Ess, Par
!! !!  Extra strong grade: Sg.Ill
!! !!  Weak grade: Pl.Nom, Sg.Loc, Sg.Com, Dim
!! !!FORMS
!! ** Yaml: __N-juelggj__
!! * There are several stem types 
: E-STEM_SG-ILL ; !!(3) Sg.Ill: juâlgga
:%^PALE%^PAL%^XYY2XY DenominalAdjsCShort ;
:%^PALE%^PAL ATTESTED-NOUN-STEM ;
:%^PALE%^PAL E-STEM_SG-NOM ; !!(1) Sg.Nom: jueʹlǧǧ
:%^PALE%^PAL%^XYY2XY E-STEM_SG-ABE/ACC/GEN ;
:%^PALE%^PAL%^XYY2XY PL-NOM ; !!(2) Pl.Nom: jueʹlj
:%^PALE%^PAL%^XYY2XY%>e SG-LOC ; !!(4) Sg.Loc: jueʹljest
:%^VOWRaise%^PAL%^XYY2XY SG-COM_IN ; !!(5) Sg.Com: juõʹljin
+Use/NG:%^PALE%^PAL%^XYY2XY SG-COM_IN ; !!(5) Sg.Com:  jueʹljin
:%^PALE%^PAL%>e ESS/PAR ; !!(6) Ess: jueʹlǧǧen

:%^VOWRaise%^PAL%^XYY2XY E-STEM_PL-OBL ; !!(8) Pl.Acc: juõʹljid
+Use/NG:%^PALE%^PAL%^XYY2XY E-STEM_PL-OBL ; !!(8) Pl.Acc: jueʹljid
:%^XYY2XY E-STEM_N_KUÂLAŽ ; !!(9) Der/Dim.N.Sg.Nom: juâlǥaž
 E-STEM-PX-RETAIN-WITHOUT-PAL ;   !!= * @CODE@ (10) juâlgg-
:%^PALE%^PAL E-STEM-PX-ALLEGRO ; !!= * @CODE@ (11) jueʹlj-


LEXICON N_KUEʹHTT !!=	     * @CODE@ kueʹhtt:kuâhtt
+N: NMN_KUEʹHTT ;
LEXICON NMN_KUEʹHTT !!=	     * @CODE@ kueʹhtt:kuâhtt
:%^PALE%^PAL SG-NOM ;
:%^PALE%^PAL%^XYY2IY SG-ABE/ACC/GEN ; !!= * @CODE@ Num+Sg+Gen: kueiʹt
:%>a SG-ILL ; !!= * @CODE@ Num+Sg+Ill: kuâhtta
!! WORK NEEDED
LEXICON N_KUEʹLL !!= * @CODE@ kueʹll:kuâll
! vowel: diphthong
+N: NMN_KUEʹLL ;
LEXICON NMN_KUEʹLL
! gradation: yes
!! !!1. WORDS WITH SINGLE-SYLLABLE NOMINATIVE SINGULARS (2009: 180, 197-199)
!! !!1.3 Sg.Loc in -est (no vowel shift, all lowered)
!! !!  e-stems (Sg.Loc, Ess, Par).
!! !!1.3.2 Sg.Ill vowel -a
!! !!1.3.2.1 Has Palatalization
!! !!  Palatalized: ELSE
!! !!  Not Palatalized: Sg.Ill
!! !!1.3.2.1.2 Has Specifically Pedagogical Gradation
!! !!1.3.2.1.1.1 Has Orthographic Gradation
!! !!1.3.2.1.1.1[] (Diphthong + Consonant and Geminate variation)
!! !!  Strong grade: Sg.Nom, Ess, Par
!! !!  Extra strong grade: Sg.Ill
!! !!  Weak grade: Pl.Nom, Sg.Loc, Sg.Com, Dim
!! !!FORMS
!! !!(1) Sg.Nom: kueʹll
!! !!(2) Pl.Nom: kueʼl
!! !!(3) Sg.Ill: kuâlˈla
!! !!(4) Sg.Loc: kueʹlest
!! !!(5) Sg.Com: kuõʹlin ~ kueʹlin
!! !!(6) Ess: kueʹllen
!! !!(7) Par: kueʹlled
!! !!(8) Pl.Acc: kuõʹlid ~ kueʹlid
!! !!(9) Der/Dim.N.Sg.Nom: kuâlaž 
!! ** Yaml: __N-kuell__
!! * There are several stem types 
!! * kueʹll:kuâll
:%^CC2CCC NMN_SG-ILL_A ;
:%^PALE%^PAL%^CC2C DenominalAdjsCShort ;

:%^PALE%^PAL ATTESTED-NOUN-STEM ;
:%^PALE%^PAL SG-NOM ;
:%^PALE%^PAL%^CC2C SG-ABE/ACC/GEN-PL-NOM ;
:%^PALE%^PAL%^CC2C%>e SG-LOC ;
:%^VOWRaise%^PAL%^CC2C SG-COM_IN ;
+Use/NG:%^PALE%^PAL%^CC2C SG-COM_IN ;
:%^PALE%^PAL%>e ESS/PAR ; ! ess and prt without

:%^VOWRaise%^PAL%^CC2C PL-OBL ;
+Use/NG:%^PALE%^PAL%^CC2C PL-OBL ;
+Der/Dim:%^VOWLower%^CC2C N_KUÂLAŽ ;

LEXICON N_KUEʹSˈS !!= * @CODE@ kueʹsˈs:kuâsˈs
! vowel: diphthong
+N: NMN_KUEʹSˈS ;
LEXICON NMN_KUEʹSˈS
! gradation: yes
!! !!1. WORDS WITH SINGLE-SYLLABLE NOMINATIVE SINGULARS (2009: 180, 197-199)
!! !!1.3 Sg.Loc in -est (no vowel shift, all lowered)
!! !!  e-stems (Sg.Loc, Ess, Par).
!! !!1.3.2 Sg.Ill vowel -a
!! !!1.3.2.1 Has Palatalization
!! !!  Palatalized: ELSE
!! !!  Not Palatalized: Sg.Ill
!! !!1.3.2.1.2 Has Specifically Pedagogical Gradation
!! !!1.3.2.1.1.1 Has Orthographic Gradation
!! !!1.3.2.1.1.1[] (Diphthong + Consonant and Geminate variation)
!! !!  Strong grade: Sg.Nom, Ess, Par
!! !!  Extra strong grade: Sg.Ill
!! !!  Weak grade: Pl.Nom, Sg.Loc, Sg.Com, Dim
!! !!FORMS
!! !!(5) Sg.Com: kuõʹssin ~ kueʹssin
!! !!(6) Ess: kueʹsˈsen
!! !!(7) Par: kueʹsˈsed
!! !!(8) Pl.Acc: kuõʹssid ~ kueʹssid
!! !!(9) Der/Dim.N.Sg.Nom: kuâssaž 
!! ** Yaml: __N-kuell__
!! * There are several stem types 
!! * kueʹsˈs:kuâsˈs
: E-STEM_SG-ILL ; !!= * @CODE@ (3) kuâsˈsa
:%^PALE%^PAL%^CCC2CC DenominalAdjsCShort ; !!= * @CODE@

:%^PALE%^PAL ATTESTED-NOUN-STEM ; !!= * @CODE@ (1) kueʹsˈs
:%^PALE%^PAL E-STEM_SG-NOM ; !!= * @CODE@ (1) kueʹsˈs
:%^PALE%^PAL%^CCC2CC E-STEM_SG-ABE/ACC/GEN ; !!= * @CODE@ (2) kueʹss
:%^PALE%^PAL%^CCC2CC PL-NOM ; !!= * @CODE@ (2) kueʹss
:%^PALE%^PAL%^CCC2CC%>e SG-LOC ; !!= * @CODE@ (4) kueʹssest
:%^VOWRaise%^PAL%^CCC2CC SG-COM_IN ; !!= * @CODE@ (5) kuõʹssin
+Use/NG:%^PALE%^PAL%^CCC2CC SG-COM_IN ; !!= * @CODE@ kueʹssin
:%^PALE%^PAL%>e ESS/PAR ;  !!= * @CODE@ (6) kueʹsˈsen
:%^VOWRaise%^PAL%^CCC2CC E-STEM_PL-OBL ; !!= * @CODE@ (8) kuõʹssid
+Use/NG:%^PALE%^PAL%^CCC2CC PL-OBL ; !!= * @CODE@ kueʹssid
:%^CCC2CC E-STEM_N_KUÂLAŽ ; !!= * @CODE@ (9) kuâssaž
 E-STEM-PX-RETAIN-WITHOUT-PAL ;   !!= * @CODE@ (10) kuâsˈs-
:%^PALE%^PAL%^CCC2CC E-STEM-PX-ALLEGRO ; !!= * @CODE@ (11) kueʹss-

LEXICON N_MIEʹLˈL !!= * @CODE@ mieʹll:meâlˈl
! vowel: diphthong
+N: NMN_MIEʹLˈL ;
LEXICON NMN_MIEʹLˈL
! gradation: yes
!! !!1. WORDS WITH SINGLE-SYLLABLE NOMINATIVE SINGULARS (2009: 180, 197-199)
!! !!1.3 Sg.Loc in -est (no vowel shift, all lowered)
!! !!  e-stems (Sg.Loc, Ess, Par).
!! !!1.3.2 Sg.Ill vowel -a
!! !!1.3.2.1 Has Palatalization
!! !!  Palatalized: ELSE
!! !!  Not Palatalized: Sg.Ill
!! !!1.3.2.1.2 Has Specifically Pedagogical Gradation
!! !!1.3.2.1.1.1 Has Orthographic Gradation
!! !!1.3.2.1.1.1[] (Diphthong + Consonant and Geminate variation)
!! !!  Strong grade: Sg.Nom, Ess, Par
!! !!  Extra strong grade: Sg.Ill
!! !!  Weak grade: Pl.Nom, Sg.Loc, Sg.Com, Dim
!! !!FORMS
!! !!(5) Sg.Com: miõʹllin ~ mieʹllin
!! !!(6) Ess: mieʹlˈlen
!! !!(7) Par: mieʹlˈled
!! !!(8) Pl.Acc: miõʹllid ~ mieʹllid
!! !!(9) Der/Dim.N.Sg.Nom: meâllaž 
!! ** Yaml: __N-kuell__
!! * There are several stem types 
!! * mieʹll:meâlˈl
: E-STEM_SG-ILL ; !!= * @CODE@ (3) meâlˈla
:%^PALE%^PAL%^CCC2CC DenominalAdjsCShort ; !!= * @CODE@

:%^VOWRaise%^PALE%^PAL ATTESTED-NOUN-STEM ; !!= * @CODE@ (1) mieʹlˈl
:%^VOWRaise%^PALE%^PAL E-STEM_SG-NOM ; !!= * @CODE@ (1) mieʹlˈl
:%^VOWRaise%^PALE%^PAL%^CCC2CC E-STEM_SG-ABE/ACC/GEN ; !!= * @CODE@ (2) mieʹll
:%^VOWRaise%^PALE%^PAL%^CCC2CC PL-NOM ; !!= * @CODE@ (2) mieʹll
:%^VOWRaise%^PALE%^PAL%^CCC2CC%>e SG-LOC ; !!= * @CODE@ (4) mieʹllest
:%^VOWRaise%^PAL%^CCC2CC SG-COM_IN ; !!= * @CODE@ (5) miõʹllin
+Use/NG:%^VOWRaise%^PALE%^PAL%^CCC2CC SG-COM_IN ; !!= * @CODE@ mieʹllin
:%^VOWRaise%^PALE%^PAL%>e ESS/PAR ;  !!= * @CODE@ (6) mieʹlˈlen
:%^VOWRaise%^PAL%^CCC2CC E-STEM_PL-OBL ; !!= * @CODE@ (8) miõʹllid
+Use/NG:%^VOWRaise%^PALE%^PAL%^CCC2CC PL-OBL ; !!= * @CODE@ mieʹllid
:%^CCC2CC E-STEM_N_KUÂLAŽ ; !!= * @CODE@ (9) meâllaž
 E-STEM-PX-RETAIN-WITHOUT-PAL ;   !!= * @CODE@ (10) meâlˈl-
:%^VOWRaise%^PALE%^PAL%^CCC2CC E-STEM-PX-ALLEGRO ; !!= * @CODE@ (11) mieʹll-

LEXICON N_SUEIʹNN !!= * @CODE@ sueiʹnn:sueiʹnn
! vowel: diphthong
+N: NMN_SUEIʹNN ;
LEXICON NMN_SUEIʹNN
! gradation: yes
!! !!1. WORDS WITH SINGLE-SYLLABLE NOMINATIVE SINGULARS (2009: 180)
!! !!1.3 Sg.Loc in -est (vowel shift)
!! !!  Raised: Sg.Com, Pl.Obl
!! !!  Lowered: ELSE
!! !!  e-stems (Sg.Loc, Ess, Par).
!! !!1.3.2 Sg.Ill vowel -a
!! !!1.3.2.1 Has Palatalization
!! !!  Palatalized: ELSE
!! !!  Not Palatalized: Sg.Ill
!! !!1.3.2.1.1 Lacks Specifically Pedagogical Gradation
!! !!1.3.2.1.1.1 Has Orthographic Gradation
!! !!1.3.2.1.1.1[] (Monophthong + Consonant Cluster)
!! !!  Strong grade: Sg.Nom, Ess, Par
!! !!  Strong grade: Sg.Ill
!! !!  Weak grade: Pl.Nom, Sg.Loc, Sg.Com
!! !!FORMS
!! !!(1) Sg.Nom: sueiʹnn
!! !!(2) Pl.Nom: sueiʼn
!! !!(3) Sg.Ill: sueinna
!! !!(4) Sg.Loc: sueiʹnest
!! !!(5) Sg.Com: sueiʹnin
!! !!(6) Ess: sueiʹnnen
!! !!(7) Par: sueiʹnned
!! !!(8) Pl.Acc: sueiʹnid
!! !!(9) Der/Dim.N.Sg.Nom: sueinaž
!! NumContLex="1.113"
!! Is for nouns with ''-est'' Loc, Extra long vowel
!! ** Yaml: __N-sueinn__
 ATTESTED-NOUN-STEM ;
: SG-NOM ;
:%^XYY2XY SG-ABE/ACC/GEN-PL-NOM ;
:%^PALNo NMN_SG-ILL_A ;
:%^XYY2XY%>e SG-LOC ;
:%^VOWRaise%^XYY2XY SG-COM_IN ;
:%>e ESS/PAR ; ! ess and prt without
:%^VOWRaise%^XYY2XY%> PL-OBL ;
+Der/Dim:%^PALNo%^XYY2XY N_KUÂLAŽ ;

LEXICON N_MUEʹRJJ !!= * @CODE@ mueʹrjj:muârjj
! vowel: diphthong
+N: NMN_MUEʹRJJ ;
LEXICON NMN_MUEʹRJJ
! gradation: yes
!! !!1. WORDS WITH SINGLE-SYLLABLE NOMINATIVE SINGULARS (2009: 180)
!! !!1.3 Sg.Loc in -est (vowel shift)
!! !!  Raised: Sg.Com, Pl.Obl
!! !!  Lowered: ELSE
!! !!  e-stems (Sg.Loc, Ess, Par).
!! !!1.3.2 Sg.Ill vowel -a
!! !!1.3.2.1 Has Palatalization
!! !!  Palatalized: ELSE
!! !!  Not Palatalized: Sg.Ill
!! !!1.3.2.1.1 Lacks Specifically Pedagogical Gradation
!! !!1.3.2.1.1.1 Has Orthographic Gradation
!! !!1.3.2.1.1.1[] (Monophthong + Consonant Cluster)
!! !!  Strong grade: Sg.Nom, Ess, Par
!! !!  Strong grade: Sg.Ill
!! !!  Weak grade: Pl.Nom, Sg.Loc, Sg.Com
!! !!FORMS
!! NumContLex="1.113"
!! Is for nouns with ''-est'' Loc, Extra long vowel
!! ** Yaml: __N-muerjj__
:%^PALE%^PAL ATTESTED-NOUN-STEM ;		!!= * @CODE@ (1) Sg.Nom: mueʹrjj
:%^PALE%^PAL SG-NOM ;		  		!!= * @CODE@ (1) Sg.Nom: mueʹrjj
:%^PALE%^PAL%^XYY2XY SG-ABE/ACC/GEN-PL-NOM ;	!!= * @CODE@ (2) Pl.Nom: mueʹrj
: E-STEM_SG-ILL ;  			     	!!= * @CODE@ (3) Sg.Nom: muârjja
:%^PALE%^PAL%^XYY2XY%>e SG-LOC ;		!!= * @CODE@ (4) Sg.Loc: mueʹrjest
:%^VOWRaise%^PAL%^XYY2XY SG-COM_IN/PL-OBL ; !!= * @CODE@ (5) Sg.Com: muõʹrjin
+Use/NG:%^PALE%^PAL%^XYY2XY SG-COM_IN/PL-OBL ; !!= * @CODE@ (5) Sg.Com:  mueʹrjin
:%^PALE%^PAL%>e ESS/PAR ; 	 		  !!= * @CODE@ (6) Pl.Nom: mueʹrjjen
+Der/Dim:%^XYY2XY N_KUÂLAŽ ;		  !!= * @CODE@ (9) Der/Dim.N.Sg.Nom: muârjaž



LEXICON N_UʹČTEEʹL !!= * @CODE@ uʹčteeʹl:uʹčteel
! vowel: monophthong
+N: NMN_UʹČTEEʹL ;
LEXICON NMN_UʹČTEEʹL
! gradation: yes
!! !!1. WORDS WITH SINGLE-SYLLABLE NOMINATIVE SINGULARS (2009: 180)
!! !!1.3 Sg.Loc in -est (vowel shift)
!! !!  Raised: Sg.Com, Pl.Obl
!! !!  Lowered: ELSE
!! !!  e-stems (Sg.Loc, Ess, Par).
!! !!1.3.2 Sg.Ill vowel -a
!! !!1.3.2.1 Has Palatalization
!! !!  Palatalized: ELSE
!! !!  Not Palatalized: Sg.Ill
!! !!1.3.2.1.1 Lacks Specifically Pedagogical Gradation
!! !!1.3.2.1.1.1 Has Orthographic Gradation
!! !!1.3.2.1.1.1[] (Monophthong + Consonant Cluster)
!! !!  Strong grade: Sg.Nom, Ess, Par
!! !!  Strong grade: Sg.Ill
!! !!  Weak grade: Pl.Nom, Sg.Loc, Sg.Com
!! !!FORMS
!! NumContLex="1.113"
!! Is for nouns with ''-est'' Loc, Extra long vowel
!! ** Yaml: __N-presidentt__
:%^PAL ATTESTED-NOUN-STEM ;	!!= * @CODE@ (1) uʹčteeʹl
:%^PAL SG-NOM ;		  	!!= * @CODE@ (1) uʹčteeʹl
:%^PAL SG-ABE/ACC/GEN-PL-NOM ;	!!= * @CODE@ (2) uʹčteeʹl
: E-STEM_SG-ILL ;		     	!!= * @CODE@ (3) uʹčteela
:%^PAL%>e SG-LOC ;		!!= * @CODE@ (4) uʹčteeʹlest
:%^PAL SG-COM_IN/PL-OBL ;	!!= * @CODE@ (5) uʹčteeʹlin
:%^PAL%>e ESS/PAR ; 		!!= * @CODE@ (6) uʹčteeʹlen
+Der/Dim: N_KUÂLAŽ ;		!!= * @CODE@ (9) uʹčteelaž

LEXICON N_ǨIEʹMNN !!= * @CODE@ ǩieʹmnn:ǩeâmnn
! vowel: diphthong
+N: NMN_ǨIEʹMNN ;
LEXICON NMN_ǨIEʹMNN
! gradation: yes
!! !!1. WORDS WITH SINGLE-SYLLABLE NOMINATIVE SINGULARS (2009: 180)
!! !!1.3 Sg.Loc in -est (vowel shift)
!! !!  Raised: Sg.Com, Pl.Obl
!! !!  Lowered: ELSE
!! !!  e-stems (Sg.Loc, Ess, Par).
!! !!1.3.2 Sg.Ill vowel -a
!! !!1.3.2.1 Has Palatalization
!! !!  Palatalized: ELSE
!! !!  Not Palatalized: Sg.Ill
!! !!1.3.2.1.1 Lacks Specifically Pedagogical Gradation
!! !!1.3.2.1.1.1 Has Orthographic Gradation
!! !!1.3.2.1.1.1[] (Monophthong + Consonant Cluster)
!! !!  Strong grade: Sg.Nom, Ess, Par
!! !!  Strong grade: Sg.Ill
!! !!  Weak grade: Pl.Nom, Sg.Loc, Sg.Com
!! !!FORMS
!! !!(1) Sg.Nom: ǩeʹmnn
!! !!(2) Pl.Nom: ǩeeʹmn
!! !!(3) Sg.Ill: ǩeâmnna
!! !!(4) Sg.Loc: ǩeeʹmnest
!! !!(5) Sg.Com: ǩeeʹmnin
!! !!(6) Ess: ǩeʹmnnen
!! !!(7) Par: ǩeʹmnned
!! !!(8) Pl.Acc: ǩeeʹmnid
!! !!(9) Der/Dim.N.Sg.Nom: ǩeâmnaž
!! NumContLex="1.113"
!! Is for nouns with ''-est'' Loc, Extra long vowel
!! ** Yaml: __N-algg__
 ATTESTED-NOUN-STEM ;			! ǩieʹmnn
: SG-NOM ;	    			! ǩieʹmnn
:%^V2VV%^XYY2XY SG-ABE/ACC/GEN-PL-NOM ;		! ǩeeʹmn
:%^PALÂ%^PALNo NMN_SG-ILL_A ;		! ǩeâmnna
:%^V2VV%^XYY2XY%>e SG-LOC ;		! ǩeeʹmnest
:%^V2VV%^XYY2XY SG-COM_IN ;		! ǩeeʹmnin
:%>e ESS/PAR ; ! ess and prt without
:%^V2VV%^XYY2XY%> PL-OBL ;
+Der/Dim:%^V2VV%^PALNo%^XYY2XY N_KUÂLAŽ ;	! ǩeâmnaž



!! CLASS 1 LOW VOWEL, PALATALIZATION, ILLATIVE IN U NOMINALS

LEXICON N_LÄʹBǮǮ !!= * @CODE@ läʹbǯǯ:läbǯǯ
+N: NMN_LÄʹBǮǮ ;
LEXICON NMN_LÄʹBǮǮ
! gradation: yes
!! !!1. WORDS WITH SINGLE-SYLLABLE NOMINATIVE SINGULARS (2009: 180)
!! !!1.2 Sg.Loc in -ast (vowel shift)
!! !!  Raised: Sg.Ill
!! !!  Lowered: ELSE
!! !!  a-stems (Sg.Loc, Ess, Par).
!! !!1.2.2 Sg.Ill vowel -u
!! !!1.2.2.1 Has Palatalization
!! !!1.2.2.1.1 Lacks Specifically Pedagogical Gradation
!! !!1.2.2.1.1.1 Has Orthographic Gradation
!! !!1.2.2.1.1.1[] (Monophthong + Consonant Cluster alternation)
!! !!  Strong grade: Sg.Nom, Ess, Par
!! !!  Strong grade: Sg.Ill
!! !!  Weak grade: Pl.Nom, Sg.Loc, Sg.Com
!! !!FORMS
!! ** Yaml: __N-laebzz__
!NumContLex="1.116"
:%^V2VV%^PAL%^XYY2XY%>a PL-OBL ; !!(8) Pl.Acc: lääʹbǯaid
:%^PAL%>a ESS/PAR ;  !!(6) Ess: läʹbǯǯan
:%^V2VV%^PAL%^XYY2XY SG-ABE/ACC/GEN-PL-NOM ; !!(2) Pl.Nom: lääʹbǯ
:%^VOWRaise%>u SG-ILL ; !!(3) Sg.Ill: labǯǯu
:%^V2VV%^PAL%^XYY2XY%>a SG-LOC ; !!(4) Sg.Loc: lääʹbǯast
:%^V2VV%^PAL%^XYY2XY%>a SG-COM_IN ; !!(5) Sg.Com: lääʹbǯain
:%^PAL ATTESTED-NOUN-STEM ; !!(1) Sg.Nom: läʹbǯǯ
:%^PAL SG-NOM ; !!(1) Sg.Nom: läʹbǯǯ
+Der/Dim:%^V2VV%^VOWRaise%^XYY2XY N_PIISSUŽ ; !!(9) Der/Dim.N.Sg.Nom: laabǯuž (2009: 312-313)


!! CLASS 1 LOW VOWEL, PALATALIZATION, ILLATIVE IN A NOMINALS
!! !!e-stems

LEXICON N_VÄʹLL !!= * @CODE@ väʹll:väll
+N: NMN_VÄʹLL ;
LEXICON NMN_VÄʹLL
! gradation: yes
!! similar_to: N_PAPP
!! vowel: monophthong
!! vowel_shift: yes
!! consonantism: geminate
! weak: single
!! !!1. WORDS WITH SINGLE-SYLLABLE NOMINATIVE SINGULARS (2009: 204)
!! !!1.3 Sg.Loc in -est (vowel shift)
!! !!  Raised: Sg.Com, Pl.Obl
!! !!  Lowered: ELSE
!! !!  e-stems (Sg.Loc, Ess, Par).
!! !!1.3.2 Sg.Ill vowel -a
!! !!1.3.2.1 Has Palatalization
!! !!  Palatalized: ELSE
!! !!  Not Palatalized: Sg.Ill
!! !!1.3.2.1.1 Lacks Specifically Pedagogical Gradation
!! !!1.3.2.1.1.1 Has Orthographic Gradation
!! !!1.3.2.1.1.1[] (Monophthong + Consonant Geminate Variation)
!! !!  Strong grade: Sg.Nom, Ess, Par
!! !!  Extra strong grade: Sg.Ill
!! !!  Weak grade: Pl.Nom, Sg.Loc, Sg.Com
!! !!FORMS
!! NumContLex="1.113"
!! ** Yaml: __N-vaell, N-kall__
!! strong_geminate, short_vowel, palatalization, low_stem_vowel
:%^PAL ATTESTED-NOUN-STEM ;			!!(1) Sg.Nom: väʹll
:%^PAL E-STEM_SG-NOM ;	    			!!(1) Sg.Nom: väʹll
:%^PAL%>e ESS/PAR ; 	  	    		!!(6) Ess:  väʹllen
!! strong_geminate, short_vowel, depalatalization, low_stem_vowel
: E-STEM_SG-ILL ;	      		!!(3) Sg.Ill: välla
!! strong_geminate, long_vowel, palatalization, low_stem_vowel
:%^V2VV%^PAL E-STEM_SG-ABE/ACC/GEN ;		!!(2) Pl.Nom:  vääʹll
:%^V2VV%^PAL PL-NOM ;		!!(2) Pl.Nom:  vääʹll
:%^V2VV%^PAL%>e SG-LOC ;			!!(4) Sg.Loc: vääʹllest
!! strong_geminate, long_vowel, palatalization, high_stem_vowel
:%^V2VV%^VOWRaise%^PAL SG-COM_IN ;		!!(5) Sg.Com: vaaʹllin
:%^V2VV%^VOWRaise%^PAL E-STEM_PL-OBL ;		!!(5) Sg.Com: vaaʹllin
!! strong_geminate, long_vowel, depalatalization, low_stem_vowel
:%^V2VV E-STEM_N_KUÂLAŽ ;	!!(9) Der/Dim.N.Sg.Nom: väällaž
: E-STEM-PX-RETAIN-WITHOUT-PAL ;   !!= * @CODE@ (10) väll-
:%^PAL%^CC2C E-STEM-PX-ALLEGRO ; !!= * @CODE@ (11) väʹl-



LEXICON N_EʹČČ !!= * @CODE@ eʹčč:ečč
! vowel: monophthong
! V1ʹC1C1
+N: NMN_EʹČČ ;
LEXICON NMN_EʹČČ
!! vowel_shift: no
!! gradation: yes
!! similarity: N_TOLL:N_KUSS:N_ÄʹVV
!! !!1. WORDS WITH SINGLE-SYLLABLE NOMINATIVE SINGULARS (2009: 204, 329)
!! !!1.3 Sg.Loc in -est (no vowel shift, all lowered)
!! !!  e-stems (Sg.Loc, Ess, Par).
!! !!1.3.2 Sg.Ill vowel -a
!! !!1.3.2.1 Has Palatalization
!! !!  Palatalized: ELSE
!! !!  Not Palatalized: Sg.Ill
!! !!1.3.2.1.1 Lacks Specifically Pedagogical Gradation
!! !!1.3.2.1.1.1 Has Orthographic Gradation
!! !!1.3.2.1.1.1[] (Monophthong + Consonant Geminate Variation)
!! !!  Extra strong grade: Sg.Nom, Ess, Par
!! !!  Extra strong grade: Sg.Ill
!! !!  Weak grade: Pl.Nom, Sg.Loc, Sg.Com
!! !!FORMS
!! NumContLex="1.113"
!! ** Yaml: __N-ecch__
:%^PAL ATTESTED-NOUN-STEM ;	!!= * @CODE@ (1) Sg.Nom: eʹčč
:%^PAL E-STEM_SG-NOM ;		  	!!= * @CODE@ (1) Sg.Nom: eʹčč
:%^V2VV%^PAL%^KK2GG E-STEM_SG-ABE/ACC/GEN ; !!= * @CODE@ (2) Pl.Nom: eeʼjj
:%^V2VV%^PAL%^KK2GG PL-NOM ; !!= * @CODE@ (2) Pl.Nom: eeʼjj
: E-STEM_SG-ILL ;	    !!= * @CODE@ (3) Sg.Ill: ẹčča
:%^V2VV%^PAL%^KK2GG%>e SG-LOC ; !!= * @CODE@ (4) Sg.Loc: eeʹjjest
:%^V2VV%^PAL%^KK2GG SG-COM_IN ; !!= * @CODE@ (5) Sg.Com: eeʹjjin
:%^V2VV%^PAL%^KK2GG E-STEM_PL-OBL ; !!= * @CODE@ (5) Sg.Com: eeʹjjin
:%^PAL%>e ESS/PAR ; !!= * @CODE@ (6) Ess: eʹččen
:%^V2VV%^KK2GG E-STEM_N_KUÂLAŽ ; !!= * @CODE@ (9) Der/Dim.N.Sg.Nom: eejjaž
 E-STEM-PX-RETAIN-WITHOUT-PAL ;   !!= * @CODE@ (10) ẹčč-
:%^PAL%^CC2C E-STEM-PX-ALLEGRO ; !!= * @CODE@ (11) eʹj-


LEXICON N_ÄʹVV !!= * @CODE@ äʹvv:ävv
!! V1ʹC1C1
+N: NMN_ÄʹVV ;
LEXICON NMN_ÄʹVV
!! vowel: monophthong
!! vowel_shift: no
!! gradation: yes
!! similarity: N_TOLL:N_KUSS:N_EʹČČ
!! !!1. WORDS WITH SINGLE-SYLLABLE NOMINATIVE SINGULARS (2009: 204, 329)
!! !!1.3 Sg.Loc in -est (no vowel shift, all lowered)
!! !!  e-stems (Sg.Loc, Ess, Par).
!! !!1.3.2 Sg.Ill vowel -a
!! !!1.3.2.1 Has Palatalization
!! !!  Palatalized: ELSE
!! !!  Not Palatalized: Sg.Ill
!! !!1.3.2.1.1 Lacks Specifically Pedagogical Gradation
!! !!1.3.2.1.1.1 Has Orthographic Gradation
!! !!1.3.2.1.1.1[] (Monophthong + Consonant Geminate Variation)
!! !!  Extra strong grade: Sg.Nom, Ess, Par
!! !!  Extra strong grade: Sg.Ill
!! !!  Weak grade: Pl.Nom, Sg.Loc, Sg.Com
!! !!FORMS
!! NumContLex="1.113"
!! ** Yaml: __N-aevv__
!!
:%^PAL ATTESTED-NOUN-STEM ;			! äʹvv
:%^PAL E-STEM_SG-NOM ; !!(1) Sg.Nom: äʹvv
:%^V2VV%^PAL%^CC2C E-STEM_SG-ABE/ACC/GEN ; !!(2) Pl.Nom: ääʼv
:%^V2VV%^PAL%^CC2C PL-NOM ; !!(2) Pl.Nom: ääʼv
: E-STEM_SG-ILL ;   !!(3) Sg.Ill: ävva
:%^V2VV%^PAL%^CC2C%>e SG-LOC ;	!!(4) Sg.Loc: ääʹvest
:%^V2VV%^PAL%^CC2C SG-COM_IN ; !!(5) Sg.Com: ääʹvin
:%^V2VV%^PAL%^CC2C E-STEM_PL-OBL ; !!(5) Sg.Com: ääʹvin
:%^PAL%>e ESS/PAR ; !!(6) Ess: äʹvven
:%^V2VV%^CC2C E-STEM_N_KUÂLAŽ ; !!(9) Der/Dim.N.Sg.Nom: äävaž
 E-STEM-PX-RETAIN-WITHOUT-PAL ;   !!= * @CODE@ (10) ävv-
:%^PAL%^CC2C E-STEM-PX-ALLEGRO ; !!= * @CODE@ (11) äʹv-


LEXICON N_STÄʹLLJ !!= * @CODE@ stäʹllj:ställj
!! V1ʹC1C1
+N: NMN_STÄʹLLJ ;
LEXICON NMN_STÄʹLLJ
!! vowel: monophthong
!! vowel_shift: yes
!! gradation: yes
!! similarity: N_TOLL:N_KUSS:N_EʹČČ:N_ÄʹVV
!! !!FORMS
!! NumContLex="1.113"
!! ** Yaml: __N-staellj__
!!
:%^PAL ATTESTED-NOUN-STEM ;			! stäʹllj
:%^PAL E-STEM_SG-NOM ; !!(1) Sg.Nom: äʹvv
:%^V2VV%^PAL%^CC2C E-STEM_SG-ABE/ACC/GEN ; !!(2) Sg.Gen: stääʼlj
: E-STEM_SG-ILL ;   !!(3) Sg.Ill: ställja
:%^V2VV%^PAL%^CC2C%>e SG-LOC ;	!!(4) Sg.Loc: stääʹljest
:%^V2VV%^VOWRaise%^PAL%^CC2C SG-COM_IN ; !!(5) Sg.Com: staaʹljin
:%^PAL%>e ESS/PAR ; !!(6) Ess: äʹvven
:%^V2VV%^PAL%^CC2C PL-NOM ; !!(2) Pl.Nom: stääʼlj
:%^V2VV%^VOWRaise%^PAL%^CC2C E-STEM_PL-OBL ; !!(5) Pl.Gen: staaʹlji
:%^V2VV%^CC2C E-STEM_N_KUÂLAŽ ; !!(9) Der/Dim.N.Sg.Nom: äävaž
 E-STEM-PX-RETAIN-WITHOUT-PAL ;   !!= * @CODE@ (10) ställj-
:%^PAL%^CC2C E-STEM-PX-ALLEGRO ; !!= * @CODE@ (11) stäʹlj-


LEXICON N_ÄʹǨǨ !!= * @CODE@ äʹǩǩ:äkk
! vowel: monophthong
! V1ʹC1C1
+N: NMN_ÄʹǨǨ ;
LEXICON NMN_ÄʹǨǨ
! gradation: yes
!! !!1. WORDS WITH SINGLE-SYLLABLE NOMINATIVE SINGULARS (2009: 204, 329)
!! !!1.3 Sg.Loc in -est (no vowel shift, all lowered)
!! !!  e-stems (Sg.Loc, Ess, Par).
!! !!1.3.2 Sg.Ill vowel -a
!! !!1.3.2.1 Has Palatalization
!! !!  Palatalized: ELSE
!! !!  Not Palatalized: Sg.Ill
!! !!1.3.2.1.1 Lacks Specifically Pedagogical Gradation
!! !!1.3.2.1.1.1 Has Orthographic Gradation
!! !!1.3.2.1.1.1[] (Monophthong + Consonant Geminate Variation)
!! !!  Extra strong grade: Sg.Nom, Ess, Par
!! !!  Extra strong grade: Sg.Ill
!! !!  Weak grade: Pl.Nom, Sg.Loc, Sg.Com
!! !!FORMS
!! NumContLex="1.113"
!! ** Yaml: __N-aekkj__
!! * There are several stem types
!! * äʹǩǩ:äʹǩǩ
!!
:%^PAL ATTESTED-NOUN-STEM ; !!(1) Sg.Nom: äʹǩǩ
:%^PAL  E-STEM_SG-NOM ; !!(1) Sg.Nom: äʹǩǩ
:%^V2VV%^PAL E-STEM_SG-ABE/ACC/GEN ; !!(2) Pl.Nom: ääʼǩǩ
:%^V2VV%^PAL PL-NOM ; !!(2) Pl.Nom: ääʼǩǩ
: E-STEM_SG-ILL ; !!(3) Sg.Ill: äkka
:%^V2VV%^PAL%>e SG-LOC ; !!(4) Sg.Loc: ääʹǩǩest
:%^V2VV%^VOWRaise%^PAL SG-COM_IN ; !!(5) Sg.Com: aaʹǩǩin
+Use/NG:%^V2VV%^PAL SG-COM_IN ; !!(5) Sg.Com: ääʹǩǩin
:%^V2VV%^VOWRaise%^PAL E-STEM_PL-OBL ; !!(5) Sg.Com: aaʹǩǩin
+Use/NG:%^V2VV%^PAL E-STEM_PL-OBL ; !!(5) Sg.Com: ääʹǩǩin
:%^PAL%>e ESS/PAR ;  !!(6) Ess: äʹǩǩen
:%^V2VV E-STEM_N_KUÂLAŽ ; !!(9) Der/Dim.N.Sg.Nom: ääkkaž
 E-STEM-PX-RETAIN-WITHOUT-PAL ;   !!= * @CODE@ (10) äkk-
:%^PAL%^CC2C E-STEM-PX-ALLEGRO ; !!= * @CODE@ (11) äʹǩ-


LEXICON N_SÄÄʹMM !!= * @CODE@ sääʹmm:säämm
+N: NMN_SÄÄʹMM ;
LEXICON NMN_SÄÄʹMM
! gradation: yes
! vowel: monophthong
! weak: single
!! !!1. WORDS WITH SINGLE-SYLLABLE NOMINATIVE SINGULARS (2009: 204)
!! !!1.3 Sg.Loc in -est (vowel shift)
!! !!  Raised: Sg.Com, Pl.Obl
!! !!  Lowered: ELSE
!! !!  e-stems (Sg.Loc, Ess, Par).
!! !!1.3.2 Sg.Ill vowel -a
!! !!1.3.2.1 Has Palatalization
!! !!  Palatalized: ELSE
!! !!  Not Palatalized: Sg.Ill
!! !!1.3.2.1.1 Lacks Specifically Pedagogical Gradation
!! !!1.3.2.1.1.1 Has Orthographic Gradation
!! !!1.3.2.1.1.1[] (Monophthong + Consonant Geminate Variation)
!! !!  Strong grade: Sg.Nom, Ess, Par
!! !!  Extra strong grade: Sg.Ill
!! !!  Weak grade: Pl.Nom, Sg.Loc, Sg.Com
!! !!FORMS
!! NumContLex="1.113"
!! ** Yaml: __N-saeaemm__
!!
:%^PAL ATTESTED-NOUN-STEM ; !!(1) Sg.Nom: sääʹmm
:%^PAL E-STEM_SG-NOM ;		  !!(1) Sg.Nom: sääʹmm
:%^PAL%^CC2C E-STEM_SG-ABE/ACC/GEN ; !!(2) Pl.Nom: sääʹm
:%^PAL%^CC2C PL-NOM ; !!(2) Pl.Nom: sääʹm
:%^VV2V E-STEM_SG-ILL ; !!(3) Sg.Ill: sämma
:%^PAL%^CC2C%>e SG-LOC ; !!(4) Sg.Loc: sääʹmest
:%^VOWRaise%^PAL%^CC2C SG-COM_IN ; !!(5) Sg.Com: saaʹmin
:%^VOWRaise%^PAL%^CC2C E-STEM_PL-OBL ; !!(5) Sg.Com: saaʹmin
:%^PAL%>e ESS/PAR ; !!(6) Ess: sääʹmmen
:%^CC2C E-STEM_N_KUÂLAŽ ; !!(9) Der/Dim.N.Sg.Nom: säämaž
 E-STEM-PX-RETAIN-WITHOUT-PAL ;   !!= * @CODE@ (10) säämm-
:%^VV2V%^PAL%^CC2C E-STEM-PX-ALLEGRO ; !!= * @CODE@ (11) säʹm-

LEXICON N_SÄÄʹMM-PL
+N:%^PAL ATTESTED-NOUN-STEM ; !!(1) Sg.Nom: sääʹmm
+N:%^PAL%^CC2C PL-NOM ; !!(2) Pl.Nom: sääʹm
+N:%^VOWRaise%^PAL%^CC2C PL-OBL ; !!(5) Sg.Com: saaʹmin
+N:%^PAL%>e ESS/PAR ; !!(6) Ess: sääʹmmen


LEXICON N_ČÄÄʹCC !!= * @CODE@ čääʹcc:čääcc
+N: NMN_ČÄÄʹCC ;
LEXICON NMN_ČÄÄʹCC
! gradation: yes
! vowel: monophthong
! weak: geminate
!! !!1. WORDS WITH SINGLE-SYLLABLE NOMINATIVE SINGULARS (2009: 204)
!! !!1.3 Sg.Loc in -est (vowel shift)
!! !!  Raised: Sg.Com, Pl.Obl
!! !!  Lowered: ELSE
!! !!  e-stems (Sg.Loc, Ess, Par).
!! !!1.3.2 Sg.Ill vowel -a
!! !!1.3.2.1 Has Palatalization
!! !!  Palatalized: ELSE
!! !!  Not Palatalized: Sg.Ill
!! !!1.3.2.1.1 Lacks Specifically Pedagogical Gradation
!! !!1.3.2.1.1.1 Has Orthographic Gradation
!! !!1.3.2.1.1.1[] (Monophthong + Consonant Geminate Variation)
!! !!  Strong grade: Sg.Nom, Ess, Par
!! !!  Extra strong grade: Sg.Ill
!! !!  Weak grade: Pl.Nom, Sg.Loc, Sg.Com
!! !!FORMS
!! NumContLex="1.113"
!! ** Yaml: __caacc__
!! * There are several stem types
!! * čääʹcc:čääʹcc
!!
:%^PAL ATTESTED-NOUN-STEM ;                   !!= * @CODE@ (1) čääʹcc
:%^PAL E-STEM_SG-NOM ;                              !!= * @CODE@ (1) čääʹcc
:%^PAL%^KK2GG E-STEM_SG-ABE/ACC/GEN ;        !!= * @CODE@ (2) čääʼʒʒ
:%^PAL%^KK2GG PL-NOM ;        !!= * @CODE@ (2) čääʼʒʒ
:%^VV2V E-STEM_SG-ILL ;              !!= * @CODE@ (3) čäcca
:%^PAL%^KK2GG%>e SG-LOC ;                    !!= * @CODE@ (4) čääʼʒʒest
:%^VOWRaise%^PAL%^KK2GG SG-COM_IN ;          !!= * @CODE@ (5) čaaʼʒʒin
:%^VOWRaise%^PAL%^KK2GG E-STEM_PL-OBL ;          !!= * @CODE@ (5) čaaʼʒʒin
:%^PAL%>e ESS/PAR ;                              !!= * @CODE@ (6) čääʼccen
:%^KK2GG E-STEM_N_KUÂLAŽ ;    !!= * @CODE@ (9) čääʒʒaž
 E-STEM-PX-RETAIN-WITHOUT-PAL ;   !!= * @CODE@ (10) čääcc-
:%^VV2V%^PAL%^CC2C E-STEM-PX-ALLEGRO ; !!= * @CODE@ (11) čäʹʒ-

LEXICON N_ČÄÄʹCC-PL !!= * @CODE@ čääʹʒʒ:čääcc
:%^PAL ATTESTED-NOUN-STEM ;                   !!= * @CODE@ (1) čääʹcc
:%^PAL%^KK2GG PL-NOM ;        !!= * @CODE@ (2) čääʼʒʒ
:%^VOWRaise%^PAL%^KK2GG E-STEM_PL-OBL ;          !!= * @CODE@ (5) čaaʼʒʒin
:%^PAL%>e ESS/PAR ;                              !!= * @CODE@ (6) čääʼccen


LEXICON N_EEʹǨǨ !!= * @CODE@ eeʹǩǩ:ẹẹkk
+N: NMN_EEʹǨǨ ;
LEXICON NMN_EEʹǨǨ
! gradation: yes
! vowel: monophthong
! weak: geminate
!! !!1. WORDS WITH SINGLE-SYLLABLE NOMINATIVE SINGULARS (2009: 204)
!! !!1.3 Sg.Loc in -est (vowel shift)
!! !!  Raised: Sg.Com, Pl.Obl
!! !!  Lowered: ELSE
!! !!  e-stems (Sg.Loc, Ess, Par).
!! !!1.3.2 Sg.Ill vowel -a
!! !!1.3.2.1 Has Palatalization
!! !!  Palatalized: ELSE
!! !!  Not Palatalized: Sg.Ill
!! !!1.3.2.1.1 Lacks Specifically Pedagogical Gradation
!! !!1.3.2.1.1.1 Has Orthographic Gradation
!! !!1.3.2.1.1.1[] (Monophthong + Consonant Geminate Variation)
!! !!  Strong grade: Sg.Nom, Ess, Par
!! !!  Extra strong grade: Sg.Ill
!! !!  Weak grade: Pl.Nom, Sg.Loc, Sg.Com
!! !!FORMS
!! NumContLex="1.113"
!! ** Yaml: __N-eekkj__
!! * There are several stem types
!! * eeʹǩǩ:eeʹǩǩ
!!
:%^PAL ATTESTED-NOUN-STEM ;			!!= * @CODE@ (1) eeʹǩǩ
:%^PAL E-STEM_SG-NOM ;	    			!!= * @CODE@ (1) eeʹǩǩ
:%^PAL%^KK2GG E-STEM_SG-ABE/ACC/GEN ;	!!= * @CODE@ (2) eeʹjj
:%^PAL%^KK2GG PL-NOM ;	!!= * @CODE@ (2) eeʹjj
:%^VV2V E-STEM_SG-ILL ;     		!!= * @CODE@ (3) ẹkka
:%^PAL%^KK2GG%>e SG-LOC ;	 		!!= * @CODE@ (4) eeʹjjest
:%^PAL%^KK2GG SG-COM_IN ;		!!= * @CODE@ (5) eeʹjjin
:%^PAL%^KK2GG E-STEM_PL-OBL ;		!!= * @CODE@ (5) eeʹjjin
:%^PAL%>e ESS/PAR ; 	   	     		!!= * @CODE@ (6) eeʹǩǩen
:%^KK2GG E-STEM_N_KUÂLAŽ ;	!!= * @CODE@ (9) čääʒʒaž
 E-STEM-PX-RETAIN-WITHOUT-PAL ;   !!= * @CODE@ (10) ẹẹkk-
:%^VV2V%^PAL%^CC2C E-STEM-PX-ALLEGRO ; !!= * @CODE@ (11) eʹǩ-


LEXICON N_PÂÂʹJJ !!= * @CODE@ pââʹjj:pââjj
! vowel: monophthong
+N: NMN_PÂÂʹJJ ;
LEXICON NMN_PÂÂʹJJ
! gradation: yes
!! !!1. WORDS WITH SINGLE-SYLLABLE NOMINATIVE SINGULARS (2009: 204, 329)
!! !!1.3 Sg.Loc in -est (no vowel shift, all lowered)
!! !!  e-stems (Sg.Loc, Ess, Par).
!! !!1.3.2 Sg.Ill vowel -a
!! !!1.3.2.1 Has Palatalization
!! !!  Palatalized: ELSE
!! !!  Not Palatalized: Sg.Ill
!! !!1.3.2.1.1 Lacks Specifically Pedagogical Gradation
!! !!1.3.2.1.1.1 Has Orthographic Gradation
!! !!1.3.2.1.1.1[] (Monophthong + Consonant Geminate Variation)
!! !!  Extra strong grade: Sg.Nom, Ess, Par
!! !!  Extra strong grade: Sg.Ill
!! !!  Weak grade: Pl.Nom, Sg.Loc, Sg.Com
!! !!FORMS
!! !!(8) Pl.Acc: pââʹjid
!! !!(9) Der/Dim.N.Sg.Nom: pââjjaž
!! NumContLex="1.113"
!! ** Yaml: __N-paajj__
!! * There are several stem types
!! * pââʹjj:pââʹjj
!!
:%^PAL ATTESTED-NOUN-STEM ;
:%^PAL SG-NOM ;			    !!= * @CODE@ (1) pââʹjj
:%^PAL%^CC2C SG-ABE/ACC/GEN ;     !!= * @CODE@ (2) pââʹj
:%^VV2V E-STEM_SG-ILL ;    	    !!= * @CODE@ (3) pâjja
:%^PAL%^CC2C%>e SG-LOC ;	 	    !!= * @CODE@ (4) pââʹjest
:%^VOWRaise%^PAL%^CC2C SG-COM_IN ;	    !!= * @CODE@ (5) põõʹjin
:%^PAL%>e ESS/PAR ;	  	    	    !!= * @CODE@ (6) pââʹjjen
:%^PAL%^CC2C PL-NOM ;     !!= * @CODE@ (2) pââʹj
:%^VOWRaise%^PAL%^CC2C PL-OBL ;
+Der/Dim:%^V2VV%^CC2C N_KUÂLAŽ ;
+Use/NG:%^J2I%^CC2C SG-GEN ;     !!= * @CODE@ pââi
+Use/NG:%^J2I%^CC2C SG-ACC ;
+Use/NG:%^J2I%^CC2C PL-NOM ;

LEXICON N_KÄʹLBB !!= * @CODE@ käʹlbb:kälbb âʹlǧǧ:âlgg
! vowel: monophthong
!! similar_to: N_PÕRTT
+N: NMN_KÄʹLBB ;
LEXICON NMN_KÄʹLBB
! gradation: yes
!! !!1. WORDS WITH SINGLE-SYLLABLE NOMINATIVE SINGULARS (2009: 180)
!! !!1.3 Sg.Loc in -est (vowel shift)
!! !!  Raised: Sg.Com, Pl.Obl
!! !!  Lowered: ELSE
!! !!  e-stems (Sg.Loc, Ess, Par).
!! !!1.3.2 Sg.Ill vowel -a
!! !!1.3.2.1 Has Palatalization
!! !!  Palatalized: ELSE
!! !!  Not Palatalized: Sg.Ill
!! !!1.3.2.1.1 Lacks Specifically Pedagogical Gradation
!! !!1.3.2.1.1.1 Has Orthographic Gradation
!! !!1.3.2.1.1.1[] (Monophthong + Consonant Cluster)
!! !!  Strong grade: Sg.Nom, Ess, Par
!! !!  Strong grade: Sg.Ill
!! !!  Weak grade: Pl.Nom, Sg.Loc, Sg.Com
!! !!FORMS
!! NumContLex="1.113"
!! Is for nouns with ''-est'' Loc, Extra long vowel
!! ** Yaml: __N-algg__
:%^PAL ATTESTED-NOUN-STEM ;			!!= * @CODE@ (1) Sg.Nom: âʹlǧǧ
:%^PAL E-STEM_SG-NOM ;		  			!!= * @CODE@ (1) Sg.Nom: âʹlǧǧ
:%^V2VV%^PAL%^XYY2XY E-STEM_SG-ABE/ACC/GEN ;	!!= * @CODE@ (2) Pl.Nom: ââʹlj
:%^V2VV%^PAL%^XYY2XY PL-NOM ;	!!= * @CODE@ (2) Pl.Nom: ââʹlj
: E-STEM_SG-ILL ;	     			   	!!= * @CODE@ (3) Sg.Ill: âlgga
:%^V2VV%^PAL%^XYY2XY%>e SG-LOC ;		!!= * @CODE@ (4) Sg.Loc: ââʹljest
:%^V2VV%^VOWRaise%^PAL%^XYY2XY SG-COM_IN ; !!= * @CODE@ (5) Sg.Com: õõʹljin
:%^V2VV%^VOWRaise%^PAL%^XYY2XY E-STEM_PL-OBL ; !!= * @CODE@ (5) Sg.Com: õõʹljin
:%^PAL%>e ESS/PAR ;	       			!!= * @CODE@ (6) Ess: âʹlǧǧen
:%^V2VV%^XYY2XY E-STEM_N_KUÂLAŽ ;		!!= * @CODE@ (9) Der/Dim.N.Sg.Nom: ââlǥaž
 E-STEM-PX-RETAIN-WITHOUT-PAL ;   !!= * @CODE@ (10) kälbb-
:%^PAL%^XYY2XY E-STEM-PX-ALLEGRO ; !!= * @CODE@ (11) käʹlb-

LEXICON N_ARGUMEʹNTT !!= * @CODE@ argumeʹntt:argumentt
!! vowel: monophthong
!! vowel_height_change: no
+N: NMN_ARGUMEʹNTT ;
LEXICON NMN_ARGUMEʹNTT
! gradation: yes
!! !!1. WORDS WITH SINGLE-SYLLABLE NOMINATIVE SINGULARS (2009: 180)
!! !!1.3 Sg.Loc in -est (vowel shift)
!! !!  Raised: Sg.Com, Pl.Obl
!! !!  Lowered: ELSE
!! !!  e-stems (Sg.Loc, Ess, Par).
!! !!1.3.2 Sg.Ill vowel -a
!! !!1.3.2.1 Has Palatalization
!! !!  Palatalized: ELSE
!! !!  Not Palatalized: Sg.Ill
!! !!1.3.2.1.1 Lacks Specifically Pedagogical Gradation
!! !!1.3.2.1.1.1 Has Orthographic Gradation
!! !!1.3.2.1.1.1[] (Monophthong + Consonant Cluster)
!! !!  Strong grade: Sg.Nom, Ess, Par
!! !!  Strong grade: Sg.Ill
!! !!  Weak grade: Pl.Nom, Sg.Loc, Sg.Com
!! !!FORMS
!! NumContLex="1.113"
!! Is for nouns with ''-est'' Loc, Extra long vowel
!! ** Yaml: __N-argumentt__
:%^PAL ATTESTED-NOUN-STEM ;			!!= * @CODE@ (1) Sg.Nom: argumeʹntt
:%^PAL SG-NOM ;		  			!!= * @CODE@ (1) Sg.Nom: argumeʹntt
:%^V2VV%^PAL%^XYY2XY SG-ABE/ACC/GEN ;	!!= * @CODE@ (2) Pl.Nom: argumeeʹnt
:%^V2VV%^PAL%^XYY2XY PL-NOM ;	!!= * @CODE@ (2) Pl.Nom: argumeeʹnt
: E-STEM_SG-ILL ;	     			   	!!= * @CODE@ (3) Sg.Ill: argumentta
:%^V2VV%^PAL%^XYY2XY%>e SG-LOC ;		!!= * @CODE@ (4) Sg.Loc: argumeeʹntest
:%^V2VV%^PAL%^XYY2XY SG-COM_IN ; !!= * @CODE@ (5) Sg.Com: argumeeʹntin
:%^V2VV%^PAL%^XYY2XY PL-OBL ; !!= * @CODE@ (5) Sg.Com: argumeeʹntin
:%^PAL%>e ESS/PAR ;	       			!!= * @CODE@ (6) Ess: argumeʹntten
+Der/Dim:%^V2VV%^XYY2XY N_KUÂLAŽ ;		!!= * @CODE@ (9) Der/Dim.N.Sg.Nom: argumeentaž


LEXICON N_PÄIʹǨǨ !!= * @CODE@ päiʹǩǩ:päikk
! vowel: monophthong
+N: NMN_PÄIʹǨǨ ;
LEXICON NMN_PÄIʹǨǨ
! gradation: yes
!! !!1. WORDS WITH SINGLE-SYLLABLE NOMINATIVE SINGULARS (2009: 180)
!! !!1.3 Sg.Loc in -est (vowel shift)
!! !!  Raised: Sg.Com, Pl.Obl
!! !!  Lowered: ELSE
!! !!  e-stems (Sg.Loc, Ess, Par).
!! !!1.3.2 Sg.Ill vowel -a
!! !!1.3.2.1 Has Palatalization
!! !!  Palatalized: ELSE
!! !!  Not Palatalized: Sg.Ill
!! !!1.3.2.1.1 Lacks Specifically Pedagogical Gradation
!! !!1.3.2.1.1.1 Has Orthographic Gradation
!! !!1.3.2.1.1.1[] (Monophthong + Consonant Cluster)
!! !!  Strong grade: Sg.Nom, Ess, Par
!! !!  Strong grade: Sg.Ill
!! !!  Weak grade: Pl.Nom, Sg.Loc, Sg.Com
!! !!FORMS
!! NumContLex="1.113"
!! Is for nouns with ''-est'' Loc, Extra long vowel
!! ** Yaml: __N-paeikk__
:%^PAL ATTESTED-NOUN-STEM ;	!!= * @CODE@ (1) Sg.Nom: päiʹǩǩ
:%^PAL E-STEM_SG-NOM ;		  !!= * @CODE@ (1) Sg.Nom: päiʹǩǩ
:%^V2VV%^PAL%^XYY2XY E-STEM_SG-ABE/ACC/GEN ; !!= * @CODE@ (2) Pl.Nom: pääiʹǩ
:%^V2VV%^PAL%^XYY2XY PL-NOM ; !!= * @CODE@ (2) Pl.Nom: pääiʹǩ
: E-STEM_SG-ILL ;	     !!= * @CODE@ (3) Sg.Ill: päikka
:%^V2VV%^PAL%^XYY2XY%>e SG-LOC ;  !!= * @CODE@ (4) Sg.Loc: pääiʹǩest
:%^V2VV%^PAL%^XYY2XY SG-COM_IN ;     !!= * @CODE@ (5) Sg.Com: pääiʹǩin
+Use/NG:%^V2VV%^VOWRaise%^PAL%^XYY2XY SG-COM_IN ;     !!= * @CODE@ (5) Sg.Com: paaiʹǩin
:%^PAL%>e ESS/PAR ; 	       !!= * @CODE@ (6) Ess: päiʹǩǩen
:%^V2VV%^PAL%^XYY2XY%> E-STEM_PL-OBL ;   !!= * @CODE@ (8) Pl.Acc: pääiʹǩid
+Use/NG:%^V2VV%^VOWRaise%^PAL%^XYY2XY%> E-STEM_PL-OBL ;   !!= * @CODE@ (8) Pl.Acc: paaiʹǩid
:%^V2VV%^XYY2XY E-STEM_N_KUÂLAŽ ; !!= * @CODE@ (9) Der/Dim.N.Sg.Nom: pääiǥaž
 E-STEM-PX-RETAIN-WITHOUT-PAL ;   !!= * @CODE@ (10) päikk-
:%^PAL%^XYY2XY E-STEM-PX-ALLEGRO ; !!= * @CODE@ (11) päiʹǩ-


LEXICON N_SÄIʹMM !!= * @CODE@ säiʹmm:säiʹmm
! vowel: monophthong
+N: NMN_SÄIʹMM ;
LEXICON NMN_SÄIʹMM
! gradation: yes
!! !!1. WORDS WITH SINGLE-SYLLABLE NOMINATIVE SINGULARS (2009: 180)
!! !!1.3 Sg.Loc in -est (vowel shift)
!! !!  vowel_shift: No
!! !!  e-stems (Sg.Loc, Ess, Par).
!! !!1.3.2 Sg.Ill vowel -a
!! !!1.3.2.1 Has Palatalization
!! !!  Palatalized: ELSE
!! !!  Not Palatalized: Sg.Ill
!! !!1.3.2.1.1 Lacks Specifically Pedagogical Gradation
!! !!1.3.2.1.1.1 Has Orthographic Gradation
!! !!1.3.2.1.1.1[] (Monophthong + Consonant Cluster)
!! !!  Strong grade: Sg.Nom, Ess, Par
!! !!  Strong grade: Sg.Ill
!! !!  Weak grade: Pl.Nom, Sg.Loc, Sg.Com
!! !!FORMS
!! NumContLex="1.113"
!! Is for nouns with ''-est'' Loc, Extra long vowel
!! ** Yaml: __N-saeimm__
:%^PAL ATTESTED-NOUN-STEM ;		! säiʹmm
:%^PAL E-STEM_SG-NOM ;	    		!!(1) Sg.Nom: säiʹmm
:%^V2VV%^PAL%^XYY2XY E-STEM_SG-ABE/ACC/GEN ;	! sääiʹm
:%^V2VV%^PAL%^XYY2XY PL-NOM ;	!!(2) Pl.Nom: sääiʹm
: E-STEM_SG-ILL ;   		!!(3) Sg.Ill: säimma
:%^V2VV%^PAL%^XYY2XY%>e SG-LOC ;	!!(4) Sg.Loc: sääiʹmest
:%^V2VV%^PAL%^XYY2XY SG-COM_IN ;	!!(5) Sg.Com: sääiʹmin
:%^PAL%>e ESS/PAR ; 		  	!!(6) Ess: säiʹmmen
:%^V2VV%^PAL%^XYY2XY%> E-STEM_PL-OBL ;	!!(8) Pl.Acc: sääiʹmi, sääiʹmid, sääiʹmid, sääiʹmin, sääiʹmivuiʹm, sääiʹmitaa/sääiʹmtää
:%^V2VV%^XYY2XY E-STEM_N_KUÂLAŽ ; !!(9) Der/Dim.N.Sg.Nom: sääimaž
 E-STEM-PX-RETAIN-WITHOUT-PAL ;   !!= * @CODE@ (10) säimm-
:%^PAL%^XYY2XY E-STEM-PX-ALLEGRO ; !!= * @CODE@ (11) säiʹm-


LEXICON N_ǨEʹDD !!= * @CODE@ ǩeʹdd:ǩeʹdd
! vowel: monophthong
+N: NMN_ǨEʹDD ;
LEXICON NMN_ǨEʹDD
! gradation: yes
!! !!1. WORDS WITH SINGLE-SYLLABLE NOMINATIVE SINGULARS (2009: 180)
!! !!1.3 Sg.Loc in -est (vowel shift)
!! !!  Raised: Sg.Com, Pl.Obl
!! !!  Lowered: ELSE
!! !!  e-stems (Sg.Loc, Ess, Par).
!! !!1.3.2 Sg.Ill vowel -a
!! !!1.3.2.1 Has Palatalization
!! !!  Palatalized: ELSE
!! !!  Not Palatalized: Sg.Ill
!! !!1.3.2.1.1 Lacks Specifically Pedagogical Gradation
!! !!1.3.2.1.1.1 Has Orthographic Gradation
!! !!1.3.2.1.1.1[] (Monophthong + Consonant Cluster)
!! !!  Strong grade: Sg.Nom, Ess, Par
!! !!  Strong grade: Sg.Ill
!! !!  Weak grade: Pl.Nom, Sg.Loc, Sg.Com
!! !!FORMS
!! !!(1) Sg.Nom: ǩeʹdd
!! !!(2) Pl.Nom: ǩeeʹdd
!! !!(3) Sg.Ill: ǩeâdˈda
!! !!(4) Sg.Loc: ǩeeʹddest
!! !!(5) Sg.Com: ǩeeʹddin
!! !!(6) Ess: ǩeʹdden
!! !!(7) Par: ǩeʹdded
!! !!(8) Pl.Acc: ǩeeʹddid
!! !!(9) Der/Dim.N.Sg.Nom: ǩeâddaž
!! NumContLex="1.113"
!! Is for nouns with ''-est'' Loc, Extra long vowel
!! ** Yaml: __N-kjedd__
 ATTESTED-NOUN-STEM ;			! ǩeʹdd
: SG-NOM ;	    			! ǩeʹdd
:%^V2VV SG-ABE/ACC/GEN-PL-NOM ;		! ǩeeʹdd
:%^PALÂ%^PALNo%^CC2CCC E-STEM_SG-ILL ;		! ǩeâdˈda
:%^V2VV%>e SG-LOC ;		! ǩeeʹddest
:%^V2VV SG-COM_IN ;		! ǩeeʹddin
:%>e ESS/PAR ; ! ess and prt without
:%^V2VV%> PL-OBL ;
+Der/Dim:%^V2VV%%^PALNo N_KUÂLAŽ ;	! ǩeâddaž

LEXICON N_ǨEʹMNN !!= * @CODE@ ǩeʹmnn:ǩeʹmnn
! vowel: monophthong
+N: NMN_ǨEʹMNN ;
LEXICON NMN_ǨEʹMNN
! gradation: yes
!! !!1. WORDS WITH SINGLE-SYLLABLE NOMINATIVE SINGULARS (2009: 180)
!! !!1.3 Sg.Loc in -est (vowel shift)
!! !!  Raised: Sg.Com, Pl.Obl
!! !!  Lowered: ELSE
!! !!  e-stems (Sg.Loc, Ess, Par).
!! !!1.3.2 Sg.Ill vowel -a
!! !!1.3.2.1 Has Palatalization
!! !!  Palatalized: ELSE
!! !!  Not Palatalized: Sg.Ill
!! !!1.3.2.1.1 Lacks Specifically Pedagogical Gradation
!! !!1.3.2.1.1.1 Has Orthographic Gradation
!! !!1.3.2.1.1.1[] (Monophthong + Consonant Cluster)
!! !!  Strong grade: Sg.Nom, Ess, Par
!! !!  Strong grade: Sg.Ill
!! !!  Weak grade: Pl.Nom, Sg.Loc, Sg.Com
!! !!FORMS
!! !!(1) Sg.Nom: ǩeʹmnn
!! !!(2) Pl.Nom: ǩeeʹmn
!! !!(3) Sg.Ill: ǩeâmnna
!! !!(4) Sg.Loc: ǩeeʹmnest
!! !!(5) Sg.Com: ǩeeʹmnin
!! !!(6) Ess: ǩeʹmnnen
!! !!(7) Par: ǩeʹmnned
!! !!(8) Pl.Acc: ǩeeʹmnid
!! !!(9) Der/Dim.N.Sg.Nom: ǩeâmnaž
!! NumContLex="1.113"
!! Is for nouns with ''-est'' Loc, Extra long vowel
!! ** Yaml: __N-algg__
 ATTESTED-NOUN-STEM ;			! ǩeʹmnn
: SG-NOM ;	    			! ǩeʹmnn
:%^V2VV%^XYY2XY SG-ABE/ACC/GEN-PL-NOM ;		! ǩeeʹmn
:%^PALÂ%^PALNo E-STEM_SG-ILL ;		! ǩeâmnna
:%^V2VV%^XYY2XY%>e SG-LOC ;		! ǩeeʹmnest
:%^V2VV%^XYY2XY SG-COM_IN ;		! ǩeeʹmnin
:%>e ESS/PAR ; ! ess and prt without
:%^V2VV%^XYY2XY%> PL-OBL ;
+Der/Dim:%^V2VV%^PALNo%^XYY2XY N_KUÂLAŽ ;	! ǩeâmnaž

LEXICON N_LÄÄIʹJ !!= * @CODE@ lääiʹj:lääiǥ
! vowel: monophthong
+N: NMN_LÄÄIʹJ ;
LEXICON NMN_LÄÄIʹJ
! gradation: yes
!! !!1. WORDS WITH SINGLE-SYLLABLE NOMINATIVE SINGULARS (2009: 180)
!! !!1.3 Sg.Loc in -est (vowel shift)
!! !!  Raised: Sg.Com, Pl.Obl
!! !!  Lowered: ELSE
!! !!  e-stems (Sg.Loc, Ess, Par).
!! !!1.3.2 Sg.Ill vowel -a
!! !!1.3.2.1 Has Palatalization
!! !!  Palatalized: ELSE
!! !!  Not Palatalized: Sg.Ill
!! !!1.3.2.1.1 Lacks Specifically Pedagogical Gradation
!! !!1.3.2.1.1.1 Has Orthographic Gradation
!! !!1.3.2.1.1.1[] (Monophthong + Consonant Cluster)
!! !!  Strong grade: Sg.Nom, Ess, Par
!! !!  Strong grade: Sg.Ill
!! !!  Weak grade: Pl.Nom, Sg.Loc, Sg.Com
!! !!FORMS
!! NumContLex="1.113"
!! Is for nouns with ''-est'' Loc, Extra long vowel
!! ** Yaml: __N-laeaeij__
:%^PAL ATTESTED-NOUN-STEM ;		! lääiʹj
:%^PAL SG-NOM ;	    		! lääiʹj
:%^PAL SG-ABE/ACC/GEN ;	! lääiʹj
: E-STEM_SG-ILL ;   		! lääiǥa
:%^PAL%>e SG-LOC ;	! lääiʹjest
:%^PAL SG-COM_IN ;	! lääiʹjin
:%^PAL%>e ESS/PAR ; 		  	! lääiʹjen
:%^PAL PL-NOM ;	! lääiʹj
:%^PAL%> PL-OBL ;	! lääiʹji, lääiʹjid, lääiʹjid, lääiʹjin, lääiʹjivuiʹm, lääiʹjitaa/lääiʹjtää
+Der/Dim: N_KUÂLAŽ ; ! lääiǥaž

LEXICON N_ǨEʹRJJ !!= * @CODE@ ǩeʹrjj:ǩerjj
! vowel: monophthong
+N: NMN_ǨEʹRJJ ;
LEXICON NMN_ǨEʹRJJ
! gradation: yes
!! !!1. WORDS WITH SINGLE-SYLLABLE NOMINATIVE SINGULARS (2009: 180)
!! !!1.3 Sg.Loc in -est (NO vowel shift)
!! !!  Raised: Sg.Com, Pl.Obl
!! !!  Lowered: ELSE
!! !!  e-stems (Sg.Loc, Ess, Par).
!! !!1.3.2 Sg.Ill vowel -a
!! !!1.3.2.1 Has Palatalization
!! !!  Palatalized: ELSE
!! !!  Not Palatalized: Sg.Ill
!! !!1.3.2.1.1 Lacks Specifically Pedagogical Gradation
!! !!1.3.2.1.1.1 Has Orthographic Gradation
!! !!1.3.2.1.1.1[] (Monophthong + Consonant Cluster)
!! !!  Strong grade: Sg.Nom, Ess, Par
!! !!  Strong grade: Sg.Ill
!! !!  Weak grade: Pl.Nom, Sg.Loc, Sg.Com
!! !!FORMS
!! NumContLex="1.113
!! Is for nouns with ''-est'' Loc, Extra long vowel
!! ** Yaml: __N-kerjj__
:%^PAL ATTESTED-NOUN-STEM ;	!!= * @CODE@ (1) Sg.Nom: ǩeʹrjj
:%^PAL SG-NOM ;		  	!!= * @CODE@ (1) Sg.Nom: ǩeʹrjj
:%^V2VV%^PAL%^XYY2XY SG-ABE/ACC/GEN-PL-NOM ; !!= * @CODE@ (2) Pl.Nom: ǩeeʹrj
: E-STEM_SG-ILL ;	     			   !!= * @CODE@ (3)  Sg.Ill: ǩerjja
:%^V2VV%^PAL%^XYY2XY%>e SG-LOC ;	   !!= * @CODE@ (4) Sg.Loc: ǩeeʹrjest
:%^V2VV%^PAL%^XYY2XY SG-COM_IN ;	   !!= * @CODE@ (5) Sg.Com: ǩeeʹrjin
! WHICH ONE IS PRIMARY
:%^V2VV%^VOWRaise%^PAL%^XYY2XY SG-COM_IN ; !!= * @CODE@ (5) Sg.Com: ǩiiʹrjin
:%^PAL%>e ESS/PAR ; !!= * @CODE@ (6) Ess: ǩeʹrjjen
:%^V2VV%^PAL%^XYY2XY%> PL-OBL ; !!= * @CODE@ (8) Pl.Acc: ǩeeʹrjid
+Der/Dim:%^V2VV%^XYY2XY N_KUÂLAŽ ;  !!= * @CODE@ (9) Der/Dim.N.Sg.Nom: ǩeerjaž

LEXICON N_TEʹKSTT !!= * @CODE@ teʹkstt:tekstt
! vowel: monophthong
+N: NMN_TEʹKSTT ;
LEXICON NMN_TEʹKSTT
!! gradation: yes
!! vowel_shift: no
!! !!1. WORDS WITH SINGLE-SYLLABLE NOMINATIVE SINGULARS (2009: 180)
!! !!1.3 Sg.Loc in -est (NO vowel shift)
!! !!  Raised: Sg.Com, Pl.Obl
!! !!  Lowered: ELSE
!! !!  e-stems (Sg.Loc, Ess, Par).
!! !!1.3.2 Sg.Ill vowel -a
!! !!1.3.2.1 Has Palatalization
!! !!  Palatalized: ELSE
!! !!  Not Palatalized: Sg.Ill
!! !!1.3.2.1.1 Lacks Specifically Pedagogical Gradation
!! !!1.3.2.1.1.1 Has Orthographic Gradation
!! !!1.3.2.1.1.1[] (Monophthong + Consonant Cluster)
!! !!  Strong grade: Sg.Nom, Ess, Par
!! !!  Strong grade: Sg.Ill
!! !!  Weak grade: Pl.Nom, Sg.Loc, Sg.Com
!! !!FORMS
!! NumContLex="1.113
!! Is for nouns with ''-est'' Loc, Extra long vowel
!! ** Yaml: __N-kerjj__
:%^PAL ATTESTED-NOUN-STEM ;	!!= * @CODE@ (1) Sg.Nom: teʹkstt
:%^PAL SG-NOM ;		  	!!= * @CODE@ (1) Sg.Nom: teʹkstt
:%^V2VV%^PAL%^XYY2XY SG-ABE/ACC/GEN-PL-NOM ; !!= * @CODE@ (2) Pl.Nom: teeʹkst
: E-STEM_SG-ILL ;	     			   !!= * @CODE@ (3)  Sg.Ill: tekstta
:%^V2VV%^PAL%^XYY2XY%>e SG-LOC ;	   !!= * @CODE@ (4) Sg.Loc: teeʹkstest
:%^V2VV%^PAL%^XYY2XY SG-COM_IN ;	   !!= * @CODE@ (5) Sg.Com: teeʹkstin
:%^PAL%>e ESS/PAR ; !!= * @CODE@ (6) Ess: teʹkstten
:%^V2VV%^PAL%^XYY2XY%> PL-OBL ; !!= * @CODE@ (8) Pl.Acc: teeʹkstid
+Der/Dim:%^V2VV%^XYY2XY N_KUÂLAŽ ;  !!= * @CODE@ (9) Der/Dim.N.Sg.Nom: teekstaž

LEXICON N_TÄʹHTT !!= * @CODE@ täʹhtt:tähtt
! vowel: monophthong
+N: NMN_TÄʹHTT ;
LEXICON NMN_TÄʹHTT
! gradation: yes
!! similar_to: KÅHTT
!! !!1. WORDS WITH SINGLE-SYLLABLE NOMINATIVE SINGULARS (2009: 180)
!! !!1.3 Sg.Loc in -est (NO vowel shift)
!! !!  Raised: Sg.Com, Pl.Obl
!! !!  Lowered: ELSE
!! !!  e-stems (Sg.Loc, Ess, Par).
!! !!1.3.2 Sg.Ill vowel -a
!! !!1.3.2.1 Has Palatalization
!! !!  Palatalized: ELSE
!! !!  Not Palatalized: Sg.Ill
!! !!1.3.2.1.1 Lacks Specifically Pedagogical Gradation
!! !!1.3.2.1.1.1 Has Orthographic Gradation
!! !!1.3.2.1.1.1[] (Monophthong + Consonant Cluster)
!! !!  Strong grade: Sg.Nom, Ess, Par
!! !!  Strong grade: Sg.Ill
!! !!  Weak grade: Pl.Nom, Sg.Loc, Sg.Com
!! !!FORMS
!! !!(1) Sg.Nom: täʹhtt
!! !!(2) Pl.Nom: tääut
!! !!(3) Sg.Ill: tähtta
!! !!(4) Sg.Loc: tääutest
!! NumContLex="1.113
!! Is for nouns with ''-est'' Loc, Extra long vowel
!! ** Yaml: __N-taehtt__
:%^PAL ATTESTED-NOUN-STEM ;  !!= * @CODE@ (1) Sg.Nom: täʹhtt
:%^PAL SG-NOM ;  !!= * @CODE@ (1) Sg.Nom: täʹhtt
:%^V2VV%^PAL%^XYY2VY SG-ABE/ACC/GEN-PL-NOM ;   !!= * @CODE@ (2) Pl.Nom: tääuʹt
: E-STEM_SG-ILL ;   !!= * @CODE@ (3) Sg.Ill: tähtta
:%^V2VV%^PAL%^XYY2VY%>e SG-LOC ;   !!= * @CODE@ (4) Sg.Loc: tääuʹtest
:%^V2VV%^VOWRaise%^PAL%^XYY2VY SG-COM_IN/PL-OBL ;   !!= * @CODE@ (5) Sg.Com: tääuʹtin
:%^PAL%>e ESS/PAR ;   !!= * @CODE@ (6) Ess: täʹhtten
+Der/Dim:%^V2VV%^PALNo%^XYY2VY N_KUÂLAŽ ;   !!= * @CODE@ !(9) Der/Dim.N.Sg.Nom: tääutaž

LEXICON N_RUʹHSS !!= * @CODE@ ruʹhss:ruhss
! vowel: monophthong
+N: NMN_RUʹHSS ;
LEXICON NMN_RUʹHSS
! gradation: yes
!! !!1. WORDS WITH SINGLE-SYLLABLE NOMINATIVE SINGULARS (2009: 180)
!! !!1.3 Sg.Loc in -est (NO vowel shift)
!! !!  Raised: Sg.Com, Pl.Obl
!! !!  Lowered: ELSE
!! !!  e-stems (Sg.Loc, Ess, Par).
!! !!1.3.2 Sg.Ill vowel -a
!! !!1.3.2.1 Has Palatalization
!! !!  Palatalized: ELSE
!! !!  Not Palatalized: Sg.Ill
!! !!1.3.2.1.1 Lacks Specifically Pedagogical Gradation
!! !!1.3.2.1.1.1 Has Orthographic Gradation
!! !!1.3.2.1.1.1[] (Monophthong + Consonant Cluster)
!! !!  Strong grade: Sg.Nom, Ess, Par
!! !!  Strong grade: Sg.Ill
!! !!  Weak grade: Pl.Nom, Sg.Loc, Sg.Com
!! !!FORMS
!! NumContLex="1.113
!! Is for nouns with ''-est'' Loc, Extra long vowel
!! ** Yaml: __N-kerjj__
:%^PAL ATTESTED-NOUN-STEM ;			!!= * @CODE@ (1) ruʹhss
:%^PAL SG-NOM ;	    			!!= * @CODE@ (1) ruʹhss
:%^PAL%^XYY2VY SG-ABE/ACC/GEN-PL-NOM ; !!= * @CODE@ (3) ruuʹs
:%^VOWLower E-STEM_SG-ILL ;		      	!!= * @CODE@ (3) rohssa
:%^PAL%^XYY2VY%>e SG-LOC ;		!!= * @CODE@ (4) ruuʹsest
:%^PAL%^XYY2VY SG-COM_IN/PL-OBL ;	!!= * @CODE@ (5) ruuʹsin
:%^PAL%>e ESS/PAR ; 			 	!!= * @CODE@ (6) ruʹhssen
+Der/Dim:%^V2VV%^VOWLower%^XYY2VY N_KUÂLAŽ ; !!= * @CODE@ (9) roousaž

LEXICON N_JÄUʹRR !!= * @CODE@ jäuʹrr:jäurr
! vowel: monophthong
!! similar_to: N_AUTT
+N: NMN_JÄUʹRR ;
LEXICON NMN_JÄUʹRR
! gradation: yes
!! !!1. WORDS WITH SINGLE-SYLLABLE NOMINATIVE SINGULARS (2009: 180)
!! !!1.3 Sg.Loc in -est (NO vowel shift)
!! !!  Raised: Sg.Com, Pl.Obl
!! !!  Lowered: ELSE
!! !!  e-stems (Sg.Loc, Ess, Par).
!! !!1.3.2 Sg.Ill vowel -a
!! !!1.3.2.1 Has Palatalization
!! !!  Palatalized: ELSE
!! !!  Not Palatalized: Sg.Ill
!! !!1.3.2.1.1 Lacks Specifically Pedagogical Gradation
!! !!1.3.2.1.1.1 Has Orthographic Gradation
!! !!1.3.2.1.1.1[] (Monophthong + Consonant Cluster)
!! !!  Strong grade: Sg.Nom, Ess, Par
!! !!  Strong grade: Sg.Ill
!! !!  Weak grade: Pl.Nom, Sg.Loc, Sg.Com
!! !!FORMS
!! Is for nouns with ''-est'' Loc, Extra long vowel
!! ** Yaml: __N-jaurr__
:%^PAL ATTESTED-NOUN-STEM ;
:%^PAL SG-NOM ; 	  !!(1) Sg.Nom: jäuʹrr
:%^V2VV%^PAL%^XYY2XY SG-ABE/ACC/GEN-PL-NOM ; !!(2) Pl.Nom: jääuʼr
: E-STEM_SG-ILL ;	     !!(3) Sg.Ill: jäurra
:%^V2VV%^PAL%^XYY2XY%>e SG-LOC ;   !!(4) Sg.Loc: jääuʹrest
:%^V2VV%^VOWRaise%^PAL%^XYY2XY SG-COM_IN/PL-OBL ; !!(5) Sg.Com: jääuʹrin
:%^PAL%>e ESS/PAR ; 	       !!(6) Ess: jäuʹrren
+Der/Dim:%^V2VV%^XYY2XY N_KUÂLAŽ ; !!(9) Der/Dim.N.Sg.Nom: jääuraž

LEXICON N_PEIʹVV !!= * @CODE@ peiʹvv:pẹivv
! vowel: monophthong
+N: NMN_PEIʹVV ;
LEXICON NMN_PEIʹVV
! gradation: yes
!! !!1. WORDS WITH SINGLE-SYLLABLE NOMINATIVE SINGULARS (2009: 180)
!! !!1.3 Sg.Loc in -est (no vowel shift, all lowered)
!! !!  e-stems (Sg.Loc, Ess, Par).
!! !!1.3.2 Sg.Ill vowel -a
!! !!1.3.2.1 Has Palatalization
!! !!  Palatalized: ELSE
!! !!  Not Palatalized: Sg.Ill
!! !!1.3.2.1.1 Lacks Specifically Pedagogical Gradation
!! !!1.3.2.1.1.1 Has Orthographic Gradation
!! !!1.3.2.1.1.1[] (Monophthong + Consonant Cluster variation)
!! !!  Strong grade: Sg.Nom, Ess, Par
!! !!  Strong grade: Sg.Ill
!! !!  Weak grade: Pl.Nom, Sg.Loc, Sg.Com
!! !!FORMS
!! ** Yaml: __N-peivv__
:%^PAL ATTESTED-NOUN-STEM ;	!!= * @CODE@ (1) Sg.Nom: peiʹvv
:%^PAL E-STEM_SG-NOM ;	    !!= * @CODE@ (1) Sg.Nom: peiʹvv
:%^V2VV%^PAL%^XYY2XY E-STEM_SG-ABE/ACC/GEN ; !!= * @CODE@ (2) Pl.Nom: peeiʼv
:%^V2VV%^PAL%^XYY2XY PL-NOM ; !!= * @CODE@ (2) Pl.Nom: peeiʼv
: E-STEM_SG-ILL ;		      !!= * @CODE@ (3) Sg.Ill: pẹivva
:%^V2VV%^PAL%^XYY2XY%>e SG-LOC ;	      !!= * @CODE@ (4) Sg.Loc: peeiʹvest
:%^V2VV%^PAL%^XYY2XY SG-COM_IN ;	      !!= * @CODE@ (5) Sg.Com: peeiʹvin
:%^PAL%>e ESS/PAR ; 		  !!= * @CODE@ (6) Ess: peiʹvven
:%^V2VV%^PAL%^XYY2XY E-STEM_PL-OBL ; !!= * @CODE@ (8) Pl.Acc: peeiʹvid
:%^V2VV%^XYY2XY E-STEM_N_KUÂLAŽ ; !!= * @CODE@ (9) Der/Dim.N.Sg.Nom: pẹẹivaž
 E-STEM-PX-RETAIN-WITHOUT-PAL ;   !!= * @CODE@ (10) pẹivv-
:%^PAL%^XYY2XY E-STEM-PX-ALLEGRO ; !!= * @CODE@ (11) peiʹv-


LEXICON N_PEIʹVV-PL
+N:%^PAL ATTESTED-NOUN-STEM ;	!!= * @CODE@ (1) Sg.Nom: peiʹvv
+N:%^V2VV%^PAL%^XYY2XY PL-NOM ; !!= * @CODE@ (2) Pl.Nom: peeiʼv
+N:%^PAL%>e ESS/PAR ; 		  !!= * @CODE@ (6) Ess: peiʹvven
+N:%^V2VV%^PAL%^XYY2XY PL-OBL ; !!= * @CODE@ (8) Pl.Acc: peeiʹvid


! diphthongs

LEXICON N_ǨIẸʹČČ !!= * @CODE@ ǩieʹčč:ǩeäčč
! vowel: diphthong
+N: NMN_ǨIẸʹČČ ;
LEXICON NMN_ǨIẸʹČČ
! gradation: yes
! weak geminate
!! !!1. WORDS WITH SINGLE-SYLLABLE NOMINATIVE SINGULARS (2009: 204)
!! !!1.3 Sg.Loc in -est (vowel shift)
!! !!  Raised: Sg.Com, Pl.Obl
!! !!  Lowered: ELSE  ẹ, ä
!! !!  e-stems (Sg.Loc, Ess, Par).
!! !!1.3.2 Sg.Ill vowel -a
!! !!1.3.2.1 Has Palatalization
!! !!  Palatalized: ELSE
!! !!  Not Palatalized: Sg.Ill
!! !!1.3.2.1.1 Lacks Specifically Pedagogical Gradation
!! !!1.3.2.1.1.1 Has Orthographic Gradation
!! !!1.3.2.1.1.1[] (Monophthong + Consonant Geminate Variation)
!! !!  Strong grade: Sg.Nom, Ess, Par
!! !!  Extra strong grade: Sg.Ill
!! !!  Weak grade: Pl.Nom, Sg.Loc, Sg.Com
!! !!FORMS
!! !!(7) Par: ǩiẹʹjjed
!! !!(8) Pl.Acc: ǩieʹjjid
!! NumContLex="1.113"
!! ** Yaml: __N-kjiechch__
!!
:%^PALẸ%^PAL ATTESTED-NOUN-STEM ;		!!(1) Sg.Nom: ǩiẹʹčč
:%^PALẸ%^PAL  E-STEM_SG-NOM ;				!!(1) Sg.Nom: ǩiẹʹčč
:%^PALẸ%^PAL%^KK2GG E-STEM_SG-ABE/ACC/GEN ;	!!(2) Pl.Nom: ǩiẹʹjj
:%^PALẸ%^PAL%^KK2GG PL-NOM ;	!!(2) Pl.Nom: ǩiẹʹjj
:%^VOWLower%^CC2CCC E-STEM_SG-ILL ;		!!(3) Sg.Ill: ǩeäčˈča
:%^PALẸ%^PAL%^KK2GG%>e SG-LOC ;			!!(4) Sg.Loc: ǩiẹʹjjest
:%^PALẸ%^PAL%>e ESS/PAR ;  	      			!!(6) Ess: ǩiẹʹččen
+Use/NG:%^PALẸ%^PAL%^KK2GG%>e ESS/PAR ;			! ǩiẹʹččed
:%^VOWRaise%^PALE%^PAL%^KK2GG SG-COM_IN ; !!(5) Sg.Com: ǩieʹjjin
:%^VOWRaise%^PALE%^PAL%^KK2GG E-STEM_PL-OBL ; !!(5) Sg.Com: ǩieʹjjin
:%^VOWLower%^KK2GG E-STEM_N_KUÂLAŽ ;		!!(9) Der/Dim.N.Sg.Nom: ǩeäjjaž
 E-STEM-PX-RETAIN-WITHOUT-PAL ;   !!= * @CODE@ (10) ǩeäčč-
:%^PAL%^KK2G E-STEM-PX-ALLEGRO ; !!= * @CODE@ (11) ǩiẹʹj-


LEXICON N_SUẸʹǨǨ !!= * @CODE@ sueʹǩǩ:suäkk
! vowel: diphthong
+N: NMN_SUẸʹǨǨ ;
LEXICON NMN_SUẸʹǨǨ
! gradation: yes
! weak geminate
!! !!1. WORDS WITH SINGLE-SYLLABLE NOMINATIVE SINGULARS (2009: 204)
!! !!1.3 Sg.Loc in -est (vowel shift)
!! !!  Raised: Sg.Com, Pl.Obl
!! !!  Lowered: ELSE  ẹ, ä
!! !!  e-stems (Sg.Loc, Ess, Par).
!! !!1.3.2 Sg.Ill vowel -a
!! !!1.3.2.1 Has Palatalization
!! !!  Palatalized: ELSE
!! !!  Not Palatalized: Sg.Ill
!! !!1.3.2.1.1 Lacks Specifically Pedagogical Gradation
!! !!1.3.2.1.1.1 Has Orthographic Gradation
!! !!1.3.2.1.1.1[] (Monophthong + Consonant Geminate Variation)
!! !!  Strong grade: Sg.Nom, Ess, Par
!! !!  Extra strong grade: Sg.Ill
!! !!  Weak grade: Pl.Nom, Sg.Loc, Sg.Com
!! !!FORMS
!! NumContLex="1.113"
!! ** Yaml: __N-suekkj__
!!
:%^VOWRaise%^PALẸ%^PAL ATTESTED-NOUN-STEM ;
:%^VOWRaise%^PALẸ%^PAL E-STEM_SG-NOM ;		  !!(1) Sg.Nom: suẹʹǩǩ
:%^VOWRaise%^PALẸ%^PAL%^KK2GG E-STEM_SG-ABE/ACC/GEN ; !!(2) Pl.Nom: suẹʼjj
:%^VOWRaise%^PALẸ%^PAL%^KK2GG PL-NOM ; !!(2) Pl.Nom: suẹʼjj
:%^CC2CCC E-STEM_SG-ILL ;	      !!(3) Sg.Ill: suäkˈka
:%^VOWRaise%^PALẸ%^PAL%^KK2GG%>e SG-LOC ; !!(4) Sg.Loc: suẹʹjjest
:%^VOWRaise%^PALẸ%^PAL%>e ESS/PAR ; !!(6) Ess: suẹʹǩǩen
!+Use/NG:%^VOWRaise%^PALẸ%^PAL%^KK2GG%>e PAR ; !!(7) Par: suẹʹjjed
!2009: 204 +N:%^KK2GG%>e PAR ;

:%^VOWRaise%^PALE%^PAL%^KK2GG SG-COM_IN ; !!(5) Sg.Com: sueʹjjin
:%^VOWRaise%^PALE%^PAL%^KK2GG E-STEM_PL-OBL ; !!(8) Pl.Acc: sueʹjjid
:%^KK2GG E-STEM_N_KUÂLAŽ ; !!(9) Der/Dim.N.Sg.Nom: suäǥǥaž
 E-STEM-PX-RETAIN-WITHOUT-PAL ;   !!= * @CODE@ (10) suäkk-
:%^VOWRaise%^PALẸ%^Allegro%^PAL%^KK2G E-STEM-PX-ALLEGRO ; !!= * @CODE@ (11) suẹˈʹj-

LEXICON N_KUẸʹTT !!= * @CODE@ kuẹʹtt:kuätt
! vowel: diphthong
!! similar_to: N_SUẸʹǨǨ
+N: NMN_KUẸʹTT ;
LEXICON NMN_KUẸʹTT
! gradation: yes
!! !!1. WORDS WITH SINGLE-SYLLABLE NOMINATIVE SINGULARS (2009: 204)
!! !!1.3 Sg.Loc in -est (vowel shift)
!! !!  Raised: Sg.Com, Pl.Obl
!! !!  Lowered: ELSE  ẹ, ä
!! !!  e-stems (Sg.Loc, Ess, Par).
!! !!1.3.2 Sg.Ill vowel -a
!! !!1.3.2.1 Has Palatalization
!! !!  Palatalized: ELSE
!! !!  Not Palatalized: Sg.Ill
!! !!1.3.2.1.1 Lacks Specifically Pedagogical Gradation
!! !!1.3.2.1.1.1 Has Orthographic Gradation
!! !!1.3.2.1.1.1[] (Monophthong + Consonant Geminate Variation)
!! !!  Strong grade: Sg.Nom, Ess, Par
!! !!  Extra strong grade: Sg.Ill
!! !!  Weak grade: Pl.Nom, Sg.Loc, Sg.Com
!! !!FORMS
!! NumContLex="1.113"
!! ** Yaml: __N-kuett__
!! * There are several stem types
!!
:%^VOWRaise%^PALẸ%^PAL ATTESTED-NOUN-STEM ;	! kuẹʹtt
:%^VOWRaise%^PALẸ%^PAL E-STEM_SG-NOM ;		  	! kuẹʹtt
:%^PAL%^CC2C E-STEM_SG-ABE/ACC/GEN ;  	      			! kuäʹđ
:%^PAL%^CC2C PL-NOM ;  	      			! kuäʹđ
:%^CC2CCC E-STEM_SG-ILL ;				! kuätˈta
:%^PAL%^CC2C%>e SG-LOC ;			! kuäʹđest
:%^VOWRaise%^PALẸ%^PAL%>e ESS/PAR ; 		! kuẹʹtten
!2009: 204 +N:%^CC2C%>e PAR ;	    		
:%^PAL%^CC2C SG-COM_IN ;			! kuäʹđin
:%^PAL%^CC2C E-STEM_PL-OBL ;			! kuäʹđin
:%^CC2C E-STEM_N_KUÂLAŽ ;			! kuäđaž
 E-STEM-PX-RETAIN-WITHOUT-PAL ;   !!= * @CODE@ (10) kuätt-
:%^PAL%^CC2C E-STEM-PX-ALLEGRO ; !!= * @CODE@ (11) kuẹʹđ-


LEXICON N_NUẸʹJJ !!= * @CODE@ nuẹʹjj:nuäjj
! vowel: diphthong
+N: NMN_NUẸʹJJ ;
LEXICON NMN_NUẸʹJJ
! gradation: yes
!! !!1. WORDS WITH SINGLE-SYLLABLE NOMINATIVE SINGULARS (2009: 204)
!! !!1.3 Sg.Loc in -est (vowel shift)
!! !!  Raised: Sg.Com, Pl.Obl
!! !!  Lowered: ELSE  ẹ, ä
!! !!  e-stems (Sg.Loc, Ess, Par).
!! !!1.3.2 Sg.Ill vowel -a
!! !!1.3.2.1 Has Palatalization
!! !!  Palatalized: ELSE
!! !!  Not Palatalized: Sg.Ill
!! !!1.3.2.1.1 Lacks Specifically Pedagogical Gradation
!! !!1.3.2.1.1.1 Has Orthographic Gradation
!! !!1.3.2.1.1.1[] (Monophthong + Consonant Geminate Variation)
!! !!  Strong grade: Sg.Nom, Ess, Par
!! !!  Extra strong grade: Sg.Ill
!! !!  Weak grade: Pl.Nom, Sg.Loc, Sg.Com
!! !!FORMS
!! NumContLex="1.113"
!! ** Yaml: __N-nuejj__
!! similar_to: N_ǨIÕJJ, N_TUÂJJ, N_SUEʹJJ
!!
+Use/NG:%^PAL%^J2I%^CC2C SG-ABE/ACC/GEN-PL-NOM ;  	      	! nuäʹi
NMN_KUẸʹTT ;


LEXICON N_VUẸIʹVV !!= * @CODE@ vuẹiʹvv:vuäivv
! vowel: diphthong
+N: NMN_VUẸIʹVV ;
LEXICON NMN_VUẸIʹVV
! gradation: yes
!! !!1. WORDS WITH SINGLE-SYLLABLE NOMINATIVE SINGULARS (2009: 204)
!! !!1.3 Sg.Loc in -est (vowel shift)
!! !!  Raised: Sg.Com, Pl.Obl
!! !!  Lowered: ELSE  ẹ, ä
!! !!  e-stems (Sg.Loc, Ess, Par).
!! !!1.3.2 Sg.Ill vowel -a
!! !!1.3.2.1 Has Palatalization
!! !!  Palatalized: ELSE
!! !!  Not Palatalized: Sg.Ill
!! !!1.3.2.1.1 Lacks Specifically Pedagogical Gradation
!! !!1.3.2.1.1.1 Has Orthographic Gradation
!! !!1.3.2.1.1.1[] (Monophthong + Consonant Geminate Variation)
!! !!  Strong grade: Sg.Nom, Ess, Par
!! !!  Extra strong grade: Sg.Ill
!! !!  Weak grade: Pl.Nom, Sg.Loc, Sg.Com
!! !!FORMS
!! !!(1) Sg.Nom: vuẹiʹvv
!! !!(2) Pl.Nom: vuẹiʼv
!! !!(3) Sg.Ill: vuäivva
!! !!(4) Sg.Loc: vuẹiʹvest
!! !!(5) Sg.Com: vueiʹvin
!! !!(6) Ess: vuẹiʹvven
!! !!(7) Par: vuẹiʹvved
!! !!(8) Pl.Acc: vueiʹvid
!! !!(9) Der/Dim.N.Sg.Nom: vuäivaž
!! NumContLex="1.113"
!! ** Yaml: __N-vueivv__
!! * There are several stem types
!!
:%^VOWRaise%^PALẸ%^PAL ATTESTED-NOUN-STEM ;	! vuẹiʹvv
:%^VOWRaise%^PALẸ%^PAL E-STEM_SG-NOM ;		  	! vuẹiʹvv
:%^VOWRaise%^PALẸ%^PAL%^XYY2XY E-STEM_SG-ABE/ACC/GEN ;		! vuẹiʹv
:%^VOWRaise%^PALẸ%^PAL%^XYY2XY PL-NOM ;		! vuẹiʹv
: E-STEM_SG-ILL ;		       	      		! vuäivva
:%^VOWRaise%^PALẸ%^PAL%^XYY2XY%>e SG-LOC ;	! vuẹiʹvest
:%^VOWRaise%^PALẸ%^PAL%>e ESS/PAR ;   	 	! vuẹiʹvven
:%^VOWRaise%^PALE%^PAL%^XYY2XY SG-COM_IN ;	! vueiʹvin
:%^VOWRaise%^PALE%^PAL%^XYY2XY E-STEM_PL-OBL ;	! vueiʹvin
:%^XYY2XY E-STEM_N_KUÂLAŽ ; 	      		! vuäiʹvaž
 E-STEM-PX-RETAIN-WITHOUT-PAL ;   !!= * @CODE@ (10) vuäivv-
:%^VOWRaise%^PALẸ%^PAL%^XYY2XY E-STEM-PX-ALLEGRO ; !!= * @CODE@ (11) vuẹiʹv-


LEXICON N_ǨEÄʹDǦǦ !!= * @CODE@ ǩeäʹdǧǧ:ǩeädgg
! vowel: diphthong
+N: NMN_ǨEÄʹDǦǦ ;
LEXICON NMN_ǨEÄʹDǦǦ
! gradation: yes
!! !!1. WORDS WITH SINGLE-SYLLABLE NOMINATIVE SINGULARS (2009: 180)
!! !!1.3 Sg.Loc in -est (vowel shift)
!! !!  Raised: Sg.Com, Pl.Obl
!! !!  Lowered: ELSE
!! !!  e-stems (Sg.Loc, Ess, Par).
!! !!1.3.2 Sg.Ill vowel -a
!! !!1.3.2.1 Has Palatalization
!! !!  Palatalized: ELSE
!! !!  Not Palatalized: Sg.Ill
!! !!1.3.2.1.1 Lacks Specifically Pedagogical Gradation
!! !!1.3.2.1.1.1 Has Orthographic Gradation
!! !!1.3.2.1.1.1[] (Monophthong + Consonant Cluster)
!! !!  Strong grade: Sg.Nom, Ess, Par
!! !!  Strong grade: Sg.Ill
!! !!  Weak grade: Pl.Nom, Sg.Loc, Sg.Com
!! !!FORMS
!! NumContLex="1.113"
!! Is for nouns with ''-est'' Loc, Extra long vowel
!! ** Yaml: __N-keadgg__
:%^PAL ATTESTED-NOUN-STEM ;			! ǩeäʹdǧǧ
:%^PAL E-STEM_SG-NOM ;	    			! ǩeäʹdǧǧ
:%^VOWRaise%^PALẸ%^PAL%^XYY2XY E-STEM_SG-ABE/ACC/GEN ;	! ǩiẹʹdj
:%^VOWRaise%^PALẸ%^PAL%^XYY2XY PL-NOM ;	! ǩiẹʹdj
: E-STEM_SG-ILL ;		       			     	! ǩeädgga
:%^XYY2XY%^PALẸ%^PAL%>e SG-LOC ;			! ǩiẹʹdjest
:%^VOWRaise%^PALE%^PAL%^XYY2XY SG-COM_IN ;		! ǩieʹdjin
:%^VOWRaise%^PALE%^PAL%^XYY2XY E-STEM_PL-OBL ;		! ǩieʹdjin
:%^PAL%>e ESS/PAR ;		       		 		! ǩeäʹdǧǧen
:%^XYY2XY E-STEM_N_KUÂLAŽ ;
 E-STEM-PX-RETAIN-WITHOUT-PAL ;   !!= * @CODE@ (10) ǩeädgg-
:%^PALẸ%^PAL%^XYY2XY E-STEM-PX-ALLEGRO ; !!= * @CODE@ (11) ǩiẹʹđj-



LEXICON N_ČUÄʹRVV !!= * @CODE@ čuäʹrvv:čuärvv
! vowel: diphthong
+N: NMN_ČUÄʹRVV ;
LEXICON NMN_ČUÄʹRVV
! gradation: yes
! weak geminate
!! !!1. WORDS WITH SINGLE-SYLLABLE NOMINATIVE SINGULARS (2009: 204)
!! !!1.3 Sg.Loc in -est (vowel shift)
!! !!  Raised: Sg.Com, Pl.Obl
!! !!  Lowered: ELSE  ẹ, ä
!! !!  e-stems (Sg.Loc, Ess, Par).
!! !!1.3.2 Sg.Ill vowel -a
!! !!1.3.2.1 Has Palatalization
!! !!  Palatalized: ELSE
!! !!  Not Palatalized: Sg.Ill
!! !!1.3.2.1.1 Lacks Specifically Pedagogical Gradation
!! !!1.3.2.1.1.1 Has Orthographic Gradation
!! !!1.3.2.1.1.1[] (Monophthong + Consonant Geminate Variation)
!! !!  Strong grade: Sg.Nom, Ess, Par
!! !!  Extra strong grade: Sg.Ill
!! !!  Weak grade: Pl.Nom, Sg.Loc, Sg.Com
!! !!FORMS
!! !!(1) Sg.Nom: čuäʹrvv
!! !!(2) Pl.Nom: čuẹʼrv
!! !!(3) Sg.Ill: čuärvva
!! !!(4) Sg.Loc: čuẹʹrvest
!! !!(5) Sg.Com: čueʹrvin
!! !!(6) Ess: čuäʹrvven
!! !!(7) Par: čuäʹrvved
!! !!(8) Pl.Acc: čueʹrvid
!! !!(9) Der/Dim.N.Sg.Nom: čuärvaž
!! NumContLex="1.113"
!! ** Yaml: __N-chuaervv__
!! * There are several stem types
!!
:%^PAL ATTESTED-NOUN-STEM ;			! čuäʹrvv
:%^PAL E-STEM_SG-NOM ;		  			! čuäʹrvv
:%^PALẸ%^PAL%^XYY2XY E-STEM_SG-ABE/ACC/GEN ;	! čuẹʼrv
:%^PALẸ%^PAL%^XYY2XY PL-NOM ;	! čuẹʼrv
: E-STEM_SG-ILL ;	     			   	! čuärvva
:%^PALẸ%^PAL%^XYY2XY%>e SG-LOC ;		! čuẹʼrvest
:%^PAL%>e ESS/PAR ; 	       			! čuäʼrvven
:%^VOWRaise%^PALE%^PAL%^XYY2XY SG-COM_IN ;		! čueʼrvin
:%^VOWRaise%^PALE%^PAL%^XYY2XY E-STEM_PL-OBL ;		! čueʼrvin
:%^XYY2XY E-STEM_N_KUÂLAŽ ;			! čuärvaž
 E-STEM-PX-RETAIN-WITHOUT-PAL ;   !!= * @CODE@ (10) čuärvv-
:%^PALẸ%^PAL%^XYY2XY E-STEM-PX-ALLEGRO ; !!= * @CODE@ (11) čuẹʹrv-

LEXICON N_NEUʹLL !!= * @CODE@ 
! vowel: monophthong
+N: NMN_NEUʹLL ;
LEXICON NMN_NEUʹLL
! gradation: yes
!! !!1. WORDS WITH SINGLE-SYLLABLE NOMINATIVE SINGULARS (2009: 180)
!! !!1.3 Sg.Loc in -est (no vowel shift, all lowered)
!! !!  e-stems (Sg.Loc, Ess, Par).
!! !!1.3.2 Sg.Ill vowel -a
!! !!1.3.2.1 Has Palatalization
!! !!  Palatalized: ELSE
!! !!  Not Palatalized: Sg.Ill
!! !!1.3.2.1.1 Lacks Specifically Pedagogical Gradation
!! !!1.3.2.1.1.1 Has Orthographic Gradation
!! !!1.3.2.1.1.1[] (Monophthong + Consonant Cluster variation)
!! !!  Strong grade: Sg.Nom, Ess, Par
!! !!  Strong grade: Sg.Ill
!! !!  Weak grade: Pl.Nom, Sg.Loc, Sg.Com
!! !!FORMS
!! !!(1) Sg.Nom: neuʹll
!! !!(2) Pl.Nom: neeuʹl
!! !!(3) Sg.Ill: neâulla
!! !!(4) Sg.Loc: neeuʹlest
!! !!(5) Sg.Com: neeuʹlin
!! !!(6) Ess: neuʹllen
!! !!(7) Par: neuʹlled
!! !!(8) Pl.Acc: neeuʹlid
!! !!(9) Der/Dim.N.Sg.Nom: neâulaž
!! ** Yaml: __N-neull__
!! * There are several stem types
!! * neuʹll:neâull
 ATTESTED-NOUN-STEM ;
: SG-NOM ;
:%^V2VV%^XYY2XY SG-ABE/ACC/GEN-PL-NOM ;
:%^PALNo E-STEM_SG-ILL ;
:%^V2VV%^XYY2XY%>e SG-LOC ;
:%^V2VV%^XYY2XY SG-COM_IN/PL-OBL ;
:%>e ESS/PAR ;
+Der/Dim:%^V2VV%^PALNo%^XYY2XY N_KUÂLAŽ ;

LEXICON N_PIẸʹSS !!= * @CODE@ pieʹss:peäss
! vowel: diphthong
+N: NMN_PIẸʹSS ;
LEXICON NMN_PIẸʹSS
! gradation: yes
!! !!1. WORDS WITH SINGLE-SYLLABLE NOMINATIVE SINGULARS (2009: 180, 197-199)
!! !!1.3 Sg.Loc in -est (vowel shift)
!! !!  Raised: ELSE
!! !!  Lowered: Sg.Ill
!! !!  e-stems (Sg.Loc, Ess, Par).
!! !!1.3.2 Sg.Ill vowel -a
!! !!1.3.2.1 Has Palatalization
!! !!  Palatalized: ELSE
!! !!  Not Palatalized: Sg.Ill
!! !!1.3.2.1.1 Lacks Specifically Pedagogical Gradation
!! !!1.3.2.1.1.1 Has Orthographic Gradation
!! !!1.3.2.1.1.1[] (Diphthong + Consonant Geminate variation)
!! !!  Strong grade: Sg.Nom, Ess, Par
!! !!  Extra strong grade: Sg.Ill
!! !!  Weak grade: Pl.Nom, Sg.Loc, Sg.Com
!! !!FORMS
!! !!(8) Pl.Acc: pieʹzzid
!! ** Yaml: __N-piess__
:%^CC2CCC E-STEM_SG-ILL ;				!!(3) Sg.Ill: peäsˈsa
:%^VOWRaise%^PALẸ%^PAL%^KK2GG DenominalAdjsCShort ;

:%^VOWRaise%^PALẸ%^PAL ATTESTED-NOUN-STEM ;		!!(1) Sg.Nom: piẹʹss
:%^VOWRaise%^PALẸ%^PAL SG-NOM ;		  	  	!!(1) Sg.Nom: piẹʹss
:%^VOWRaise%^PALẸ%^PAL%^KK2GG SG-ABE/ACC/GEN-PL-NOM ;	!!(2) Pl.Nom: piẹʹzz
:%^VOWRaise%^PALẸ%^PAL%^KK2GG%>e SG-LOC ;	    	!!(4) Sg.Loc: piẹʹzzest
:%^VOWRaise%^PALE%^PAL%^KK2GG SG-COM_IN/PL-OBL ;	!!(5) Sg.Com: pieʹzzin
:%^VOWRaise%^PALẸ%^PAL%>e ESS/PAR ; 			!!(6) Ess: piẹʹssen
+Der/Dim:%^KK2GG N_KUÂLAŽ ; 	     		!!(9) Der/Dim.N.Sg.Nom: peäzzaž
 
LEXICON N_JEÄʹNˈN !!= * @CODE@ jeäʹnn:jeänˈn, jeäʹǧǧ:jeägˈg
! vowel: diphthong
+N: NMN_JEÄʹNˈN ;
LEXICON NMN_JEÄʹNˈN
! gradation: yes
!! !!1. WORDS WITH SINGLE-SYLLABLE NOMINATIVE SINGULARS (2009: 180, 197-199)
!! !!1.3 Sg.Loc in -est (vowel shift)
!! !!  Raised: ELSE
!! !!  Lowered: Sg.Ill
!! !!  e-stems (Sg.Loc, Ess, Par).
!! !!1.3.2 Sg.Ill vowel -a
!! !!1.3.2.1 Has Palatalization
!! !!  Palatalized: ELSE
!! !!  Not Palatalized: Sg.Ill
!! !!1.3.2.1.1 Lacks Specifically Pedagogical Gradation
!! !!1.3.2.1.1.1 Has Orthographic Gradation
!! !!1.3.2.1.1.1[] (Diphthong + Consonant Geminate variation)
!! !!  Strong grade: Sg.Nom, Ess, Par
!! !!  Extra strong grade: Sg.Ill
!! !!  Weak grade: Pl.Nom, Sg.Loc, Sg.Com
!! !!FORMS
!! ** Yaml: __N-jeaggj__
!! * There are several stem types 
 E-STEM_SG-ILL ;	     !!= * @CODE@ (3) jeägˈga
:%^PAL ATTESTED-NOUN-STEM ;  !!= * @CODE@ (1) jeäʹǧˈǧ
:%^PAL E-STEM_SG-NOM ;       !!= * @CODE@ (1) jeäʹǧˈǧ
:%^VOWRaise%^PALẸ%^PAL%^CCC2CC E-STEM_SG-ABE/ACC/GEN ;	 !!= * @CODE@ (2) jiẹʹǧǧ
:%^VOWRaise%^PALẸ%^PAL%^CCC2CC PL-NOM ;	 !!= * @CODE@ (2) jiẹʹǧǧ
:%^VOWRaise%^PALẸ%^PAL%^CCC2CC%>e SG-LOC ;  !!= * @CODE@ (4) jiẹʹǧǧest
:%^VOWRaise%^PALE%^PAL%^CCC2CC SG-COM_IN ;  !!= * @CODE@ (5) jieʹǧǧin
:%^VOWRaise%^PALE%^PAL%^CCC2CC E-STEM_PL-OBL ;  !!= * @CODE@ (5) jieʹǧǧin

:%^PAL%>e ESS/PAR ; 	 !!= * @CODE@ (6) jeäʹǧˈǧen, (7) jeäʹǧˈǧed
:%^CCC2CC E-STEM_N_KUÂLAŽ ; 	      			 !!= * @CODE@ (9) jeäggaž
 E-STEM-PX-RETAIN-WITHOUT-PAL ;				 !!= * @CODE@ (10) jeägˈg-
:%^VOWRaise%^PALẸ%^Allegro%^PAL%^CCC2C E-STEM-PX-ALLEGRO ; !!= * @CODE@ (11) jiẹˈʹǧ-
:%^PAL E-STEM-PX-STENGTHEN-WITH-PAL ;			   !!= * @CODE@ (12) jeäʹǧˈǧ
+Use/NG:%^VOWRaise%^PALẸ%^PAL%^CCC2CC E-STEM-PX-ALLEGRO ;  !!= * @CODE@ (2)



LEXICON E-STEM_SG-NOM !!= * @CODE@ (1)
 SG-NOM ;
 E-STEM-PX-RETAIN-WITH-PAL ;

LEXICON E-STEM_SG-ABE/ACC/GEN-PL-NOM !!= * @CODE@ (2)
 PL-NOM ;
 E-STEM_SG-ABE/ACC/GEN ;
LEXICON E-STEM_SG-ABE/ACC/GEN !!= * @CODE@ (2)
 SG-ABE/ACC/GEN ;
 E-STEM-PX-WEAKEN-WITH-PAL ; !! e.g. +Sg+Acc+PxPl3
 E-STEM-PX-WEAKEN_NG ; !! e.g. +Use/NG+Sg+Loc+PxSg1

 DenominalAdjsCShort ;
LEXICON E-STEM_SG-ILL !!= * @CODE@ (3)
:%>a SG-ILL ;
 E-STEM-PX-STENGTHEN-WITHOUT-PAL ;
LEXICON E-STEM_SG-COM_IN/PL-OBL !!= * @CODE@ (5)
 SG-COM_IN ;
 E-STEM_PL-OBL ;
LEXICON E-STEM_PL-OBL
 PL-OBL ;
 E-STEM-PX-WEAKEN-WITH-PAL_PL-OBL ;
LEXICON E-STEM_N_KUÂLAŽ !!= * @CODE@ (9)
+Der/Dim:0 N_KUÂLAŽ ; !CHECKME for reduplication
 E-STEM-PX-WEAKEN-WITHOUT-PAL ;

LEXICON N_JEÄʹRMM !!= * @CODE@ jeäʹrǧǧ:jeärgg
! vowel: diphthong
+N: NMN_JEÄʹRMM ;
LEXICON NMN_JEÄʹRMM
! gradation: yes
! diphthong: yes
! consonant: cluster
!! !!1. WORDS WITH SINGLE-SYLLABLE NOMINATIVE SINGULARS (2009: 180, 197-199)
!! !!1.3 Sg.Loc in -est (no vowel shift, all lowered)
!! !!  e-stems (Sg.Loc, Ess, Par).
!! !!1.3.2 Sg.Ill vowel -a
!! !!1.3.2.1 Has Palatalization
!! !!  Palatalized: ELSE
!! !!  Not Palatalized: Sg.Ill
!! !!1.3.2.1.2 Has Specifically Pedagogical Gradation
!! !!1.3.2.1.1.1 Has Orthographic Gradation
!! !!1.3.2.1.1.1[] (Diphthong + Consonant and Geminate variation)
!! !!  Strong grade: Sg.Nom, Ess, Par
!! !!  Extra strong grade: Sg.Ill
!! !!  Weak grade: Pl.Nom, Sg.Loc, Sg.Com, Dim
!! !!FORMS
!! ** Yaml: __N-jeaerggj__
!! * There are several stem types 
!! * jeäʹrǧǧ:jeäʹrǧǧ
:%^PALNo E-STEM_SG-ILL ; !!(3) Sg.Ill: jeärgga
:%^VOWRaise%^PALẸ%^PAL%^XYY2XY DenominalAdjsCShort ;

:%^PAL ATTESTED-NOUN-STEM ;
:%^PAL SG-NOM ; !!(1) Sg.Nom: jeäʹrǧǧ
:%^VOWRaise%^PALẸ%^PAL%^XYY2XY SG-ABE/ACC/GEN-PL-NOM ; !!(2) Pl.Nom: jiẹʹrj
:%^VOWRaise%^PALẸ%^PAL%^XYY2XY%>e SG-LOC ; !!(4) Sg.Loc: jiẹʹrjest
:%^VOWRaise%^PALE%^PAL%^XYY2XY SG-COM_IN ; !!(5) Sg.Com: jieʹrjin
+Err/Orth:%^VOWRaise%^PALẸ%^PAL%^XYY2XY SG-COM_IN ;
:%^PAL%>e ESS/PAR ; !!(6) Ess: jeäʹrǧǧen

:%^VOWRaise%^PALE%^PAL%^XYY2XY PL-OBL ; !!(8) Pl.Acc: jieʹrjid
+Err/Orth:%^VOWRaise%^PALẸ%^PAL%^XYY2XY PL-OBL ; 
+Der/Dim:%^PALNo%^XYY2XY N_KUÂLAŽ ; !!(9) Der/Dim.N.Sg.Nom: jeärǥaž

LEXICON N_JEÄʹRMM-PL
:%^PAL ATTESTED-NOUN-STEM ;
:%^VOWRaise%^PALẸ%^PAL%^XYY2XY PL-NOM ; !!(2) Pl.Nom: jiẹʹrj
:%^PAL%>e ESS/PAR ; !!(6) Ess: jeäʹrǧǧen
:%^VOWRaise%^PALE%^PAL%^XYY2XY PL-OBL ; !!(8) Pl.Acc: jieʹrjid


!! WHAT IS THIS CLASS
LEXICON N_SEIDD !!= * @CODE@ seidd:seidd
! vowel: monophthong
+N: NMN_SEIDD ;
LEXICON NMN_SEIDD
! gradation: yes
!! !!1. WORDS WITH SINGLE-SYLLABLE NOMINATIVE SINGULARS (2009: 180)
!! !!1.3 Sg.Loc in -est (no vowel shift, all lowered)
!! !!  e-stems (Sg.Loc, Ess, Par).
!! !!1.3.2 Sg.Ill vowel -a
!! !!1.3.2.1 Has Palatalization
!! !!  Palatalized: ELSE
!! !!  Not Palatalized: Sg.Ill
!! !!1.3.2.1.1 Lacks Specifically Pedagogical Gradation
!! !!1.3.2.1.1.1 Has Orthographic Gradation
!! !!1.3.2.1.1.1[] (Monophthong + Consonant Cluster variation)
!! !!  Strong grade: Sg.Nom, Ess, Par
!! !!  Strong grade: Sg.Ill
!! !!  Weak grade: Pl.Nom, Sg.Loc, Sg.Com
!! !!FORMS
!! !!(1) Sg.Nom: seidd
!! !!(2) Pl.Nom: peeiʼv
!! !!(3) Sg.Ill: seidda
!! !!(4) Sg.Loc: seeidest
!! !!(5) Sg.Com: seeidin
!! !!(6) Ess: seidden
!! !!(7) Par: seidded
!! !!(8) Pl.Acc: seeidid
!! !!(9) Der/Dim.N.Sg.Nom: seeidaž
!! ** Yaml: __N-seidd__
!! * There are several stem types
!! * seidd:seidd
 ATTESTED-NOUN-STEM ;
: SG-NOM ;
:%^V2VV%^XYY2XY SG-ABE/ACC/GEN-PL-NOM ;
:%^PALNo E-STEM_SG-ILL ;
:%^V2VV%^XYY2XY%>e SG-LOC ;
:%^V2VV%^XYY2XY SG-COM_IN ;
:%>e ESS/PAR ; ! ess and prt without
:%^V2VV%^XYY2XY PL-OBL ;
+Der/Dim:%^V2VV%^PALNo%^XYY2XY N_KUÂLAŽ ;

!!
LEXICON N_KUʹMPP !!= * @CODE@ kuʹmpp:kumpp
+N: NMN_KUʹMPP ;
LEXICON NMN_KUʹMPP
! gradation: yes
!! N_E-EPal3-31
!! !!1. WORDS WITH SINGLE-SYLLABLE NOMINATIVE SINGULARS (2009: 180)
!! !!1.3 Sg.Loc in -est (no vowel shift, all raised)
!! !!  e-stems (Sg.Loc, Ess, Par).
!! !!1.3.2 Sg.Ill vowel -e
!! !!1.3.2.1 Has Palatalization (all palatalized)
!! !!1.3.2.1.1 Lacks Specifically Pedagogical Gradation
!! !!1.3.2.1.1.1 Has Orthographic Gradation
!! !!1.3.2.1.1.1[] (Monophthong + Consonant Cluster Variation)
!! !!  Strong grade: Sg.Nom, Ess, Par
!! !!  Strong grade: Sg.Ill
!! !!  Weak grade: Pl.Nom, Sg.Loc, Sg.Com
!! !!FORMS
!! ** Yaml: __N-kumpp__
!! ???* There are several stem types
!! * kuʹmpp:kuʹmpp
!! NumContLex="1.1140000000000001"
:%^PAL  ATTESTED-NOUN-STEM ; !!(1) Sg.Nom: kuʹmpp
:%^PAL SG-NOM ; !!(1) Sg.Nom: kuʹmpp
:%^V2VV%^PAL%^XYY2XY SG-ABE/ACC/GEN-PL-NOM ; !!(2) Pl.Nom: kuuʼmp
:%^PAL%>e SG-ILL ;! !!(3) Sg.Ill: kuʹmppe
:%^VOWLower E-STEM_SG-ILL ;! !!(3) Sg.Ill: komppa
:%^V2VV%^PAL%^XYY2XY%>e SG-LOC ;! !!(4) Sg.Loc: kuuʹmpest
:%^V2VV%^PAL%^XYY2XY SG-COM_IN ; !!(5) Sg.Com: kuuʹmpin
:%^PAL%>e ESS/PAR ; !!(6) Ess: kuʹmppen
:%^V2VV%^PAL%^XYY2XY PL-OBL ; !!(8) Pl.Gen: kuuʹmpi
+Der/Dim:%^V2VV%^XYY2XY%> N_KUUʹMPEŽ ; !!(9) Der/Dim.N.Sg.Nom: kuumpež

LEXICON N_KRIʹLCC !!= * @CODE@ kriʹlcc:krilcc
+N: NMN_KRIʹLCC ;
LEXICON NMN_KRIʹLCC
! gradation: yes
!! !!FORMS
!! ** Yaml: __N-krilcc__
!! ???* There are several stem types
!! * kriʹlcc:kriʹlcc
:%^PAL  ATTESTED-NOUN-STEM ; !!(1) Sg.Nom: kriʹlcc
:%^PAL SG-NOM ; !!(1) Sg.Nom: kriʹlcc
:%^V2VV%^PAL%^XYY2XY SG-ABE/ACC/GEN-PL-NOM ; !!(2) Pl.Nom: kriiʹlc
:%^PAL%>e SG-ILL ;! !!(3) Sg.Ill: kriʹlcce
:%^V2VV%^PAL%^XYY2XY%>e SG-LOC ;! !!(4) Sg.Loc: kriiʹlcest
:%^V2VV%^PAL%^XYY2XY SG-COM_IN ; !!(5) Sg.Com: kriiʹlcin
:%^PAL%>e ESS/PAR ; !!(6) Ess: kriʹlccen
:%^V2VV%^PAL%^XYY2XY PL-OBL ; !!(8) Pl.Gen: kriiʹlci
+Der/Dim:%^V2VV%^XYY2XY%> N_KUUʹMPEŽ ; !!(9) Der/Dim.N.Sg.Nom: kriilcež


LEXICON NMN_KRIʹLCC-PL
! gradation: yes
!! !!FORMS
!! ** Yaml: __N-krilcc__
!! ???* There are several stem types
!! * kriʹlcc:kriʹlcc
:%^PAL  ATTESTED-NOUN-STEM ; !!(1) Sg.Nom: kriʹlcc
:%^V2VV%^PAL%^XYY2XY PL-NOM ; !!(2) Pl.Nom: kriiʹlc
:%^PAL%>e ESS/PAR ; !!(6) Ess: kriʹlccen
:%^V2VV%^PAL%^XYY2XY PL-OBL ; !!(8) Pl.Gen: kriiʹlci


LEXICON N_DIʹLL !!= * @CODE@ diʹll:dill
+N: NMN_DIʹLL ;
LEXICON NMN_DIʹLL
! gradation: yes
!! !!FORMS
!! ** Yaml: __N-dill__
:%^PAL  ATTESTED-NOUN-STEM ; !!(1) Sg.Nom: diʹll
:%^PAL SG-NOM ; !!(1) Sg.Nom: diʹll
:%^V2VV%^PAL SG-ABE/ACC/GEN-PL-NOM ; !!(2) Pl.Nom: diiʹll
:%^PAL%>e SG-ILL ;! !!(3) Sg.Ill: diʹlle
:%^V2VV%^PAL%>e SG-LOC ;! !!(4) Sg.Loc: diiʹllest
:%^V2VV%^PAL SG-COM_IN ; !!(5) Sg.Com: diiʹllin
:%^PAL%>e ESS/PAR ; !!(6) Ess: diʹllen
:%^V2VV%^PAL PL-OBL ; !!(8) Pl.Gen: diiʹlli
+Der/Dim:%^V2VV%> N_KUUʹMPEŽ ; !!(9) Der/Dim.N.Sg.Nom: diillež



LEXICON N_KAAʹFF !!= * @CODE@ kaaʹff:kaaʹff
+N: NMN_KAAʹFF ;
LEXICON NMN_KAAʹFF
! gradation: yes
!! 
!! !!1. WORDS WITH SINGLE-SYLLABLE NOMINATIVE SINGULARS (2009: 180)
!! !!1.3 Sg.Loc in -est (no vowel shift, all raised)
!! !!  e-stems (Sg.Loc, Ess, Par).
!! !!1.3.2 Sg.Ill vowel -e
!! !!1.3.2.1 Has Palatalization (all palatalized)
!! !!1.3.2.1.1 Lacks Specifically Pedagogical Gradation
!! !!1.3.2.1.1.1 Has Orthographic Gradation
!! !!1.3.2.1.1.1[] (Monophthong + Consonant Cluster Variation)
!! !!  Strong grade: Sg.Nom, Ess, Par
!! !!  Strong grade: Sg.Ill
!! !!  Weak grade: Pl.Nom, Sg.Loc, Sg.Com
!! !!FORMS
!! ** Yaml: __N-kaaff__
!! ???* There are several stem types
!! * kaaʹff:kaaʹff
!! NumContLex="1.1140000000000001"
:  ATTESTED-NOUN-STEM ; !!(1) Sg.Nom: kaaʹff
: SG-NOM ; !!(1) Sg.Nom: kaaʹff
:%^CC2C SG-ABE/ACC/GEN-PL-NOM ; !!(2) Pl.Nom: kaaʼf
:%>e SG-ILL ; !!(3) Sg.Ill: kaaʹffe
:%^CC2C%>e SG-LOC ; !!(4) Sg.Loc: kaaʹfest
:%^CC2C SG-COM_IN ; !!(5) Sg.Com: kaaʹfin
:%>e ESS/PAR ; !!(6) Ess: kaaʹffen
:%^CC2C PL-OBL ; !!(8) Pl.Gen: kaaʹfi
+Der/Dim:%^CC2C%> N_KUUʹMPEŽ ; !!(9) Der/Dim.N.Sg.Nom: kaaʹfež



LEXICON N_KLAAʹDD !!= * @CODE@ klaaʹdd:klaaʹdd
+N: NMN_KLAAʹDD ;
LEXICON NMN_KLAAʹDD
! gradation: no
!! is for nouns with ''-est'' +Sg+Loc; ''e'' +Sg+Ill;
!! X2 no gradation; no lowering no raising
!! N_GEN1-ILLEX1-LOCE-NOM1X1
!! ** Yaml: __klaadd__
!! * There are several stem types 
!! * klaaʹdd:klaaʹdd

!:%^Pen%^V2VV%^CShort%^VC DenominalAdjsCShort ;
 ATTESTED-NOUN-STEM ;
 SG-NOM ;
 SG-ABE/ACC/GEN-PL-NOM ;
 NMN_SG-ILL_E ;
 NMN_SG-LOC_E ;
 SG-COM_IN ;
 NMN_ESS_E ;
 NMN_PAR_E ;

 PL-OBL ;

LEXICON N_ZEEʹTT !!= * @CODE@ zeeʹtt:zẹẹtt
+N: NMN_ZEEʹTT ;
LEXICON NMN_ZEEʹTT
! gradation: no
!! 
!! !!FORMS
!! ** Yaml: __N-zeett__

:%^PAL  ATTESTED-NOUN-STEM ; !!(1) Sg.Nom: zeeʹtt
:%^PAL SG-NOM ; !!(1) Sg.Nom: zeeʹtt
:%^PAL SG-ABE/ACC/GEN-PL-NOM ; !!(2) Pl.Nom: zeeʹtt
:%>a SG-ILL ; !!(3) Sg.Ill: zẹẹtta
:%^PAL%>e SG-LOC ; !!(4) Sg.Loc: zeeʹttest
:%^PAL SG-COM_IN ; !!(5) Sg.Com: zeeʹttin
:%^PAL%>e ESS/PAR ; !!(6) Ess: zeeʹtten
:%^PAL PL-OBL ; !!(8) Pl.Gen: zeeʹtti
+Der/Dim:%^PAL%> N_KUUʹMPEŽ ; !!(9) Der/Dim.N.Sg.Nom: zeeʹttež



LEXICON N_LUUKK !!= * @CODE@ 
+N: NMN_LUUKK ;
LEXICON NMN_LUUKK
! gradation: yes
!! !!1. WORDS WITH SINGLE-SYLLABLE NOMINATIVE SINGULARS (2009: 167)
!! !!1.1 Sg.Loc in -âst. â-stems (Sg.Loc, Ess, Par).
!! !!1.1.3 Sg.Ill in palatalization and -e
!! !!1.1.3.2 LACKS Gradation
!! !!1.1.3.2.1 Monophthong
!! !!1.1.3.2.1.1 Consonant Geminate
!! !!1.1.3.2.1.1.2 Sg.Nom Strong Grade
!! !!1.1.3.2.1.1.2.2.Sg.Gen Strong Grade
!! !!1.1.3.2.1.1.2.2.2 Sg.Ill Strong Grade
!! luukk:luukk is for nouns with -âst Loc and no gradation. N_Â-EPal1-11, N_Â-EPal2-22
!! ** Yaml: __saarf, luukk__
 ATTESTED-NOUN-STEM ;
 SG-NOM ;
 SG-ABE/ACC/GEN-PL-NOM ;
 NMN_SG-ILL_PAL_E ;
 NMN_SG-LOC_Â ;
 SG-COM_IN ;
 NMN_ESS_Â ; ! ess and prt without
 NMN_PAR_Â ;
 PL-OBL ;
+Der/Dim+N: N_MUÕRÂŽ-WITHOUT-PAL ;  !!= * @CODE@ paar-
+Der/Dim+N:%^PAL N_MUÕRÂŽ-WITH-PAL ;  !!= * @CODE@ paaʹr-


LEXICON N_BIOLOOG !!= * @CODE@ bioloog:bioloog
+N: NMN_BIOLOOG ;
LEXICON NMN_BIOLOOG
! gradation: no
!! !!2. WORDS WITH TWO-SYLLABLE NOMINATIVE SINGULARS (2009: 288)
!! !!2.1 Sg.Loc in -âst. â-stems (Sg.Loc, Ess, Par).
!! !!2.1.3 Sg.Ill in palatalization and -e
!! !!2.1.3.3 Lacks Gradation (in last syllable)
!! !!2.1.3.3.1 Monophthong
!! !!2.1.3.3.1.3 Consonant always short
!! !!2.1.3.3.1.3.4 Sg.Nom long vowel AND Short consonant
!! !!2.1.3.3.1.3.4.1.Sg.Gen Weak Grade
!! !!2.1.3.3.1.3.4.1.3 Sg.Ill Weak Grade
!! bioloog:bioloog
!! ** Yaml: __N-bioloog__
 ATTESTED-NOUN-STEM ;
: SG-NOM ;		! bioloog
: SG-ABE/ACC/GEN-PL-NOM ;		! bioloog
:%^VV2V%^PAL%>e SG-ILL ;	! bioloʹǧe
:%>â SG-LOC ;	 	! bioloogâst
: SG-COM_IN ;		! bioloogin
:%>â ESS/PAR ;  		! bioloogân
: PL-OBL ;		! bioloogi
+Der/Dim+N: N_MUÕRÂŽ-WITHOUT-PAL ;  !!= * @CODE@ bioloog-
+Der/Dim+N:%^PAL N_MUÕRÂŽ-WITH-PAL ;  !!= * @CODE@ biolooʹǧ-

LEXICON N_JARPLAAN !!= * @CODE@ 
+N: NMN_JARPLAAN ;
LEXICON NMN_JARPLAAN
! gradation: allegro
!! !!2. WORDS WITH TWO-SYLLABLE NOMINATIVE SINGULARS (2009: 288)
!! !!2.1 Sg.Loc in -âst. â-stems (Sg.Loc, Ess, Par).
!! !!2.1.3 Sg.Ill in palatalization and -e
!! !!2.1.3.3 Has Gradation in last syllable
!! !!2.1.3.3.1 Monophthong
!! !!2.1.3.3.1.3 Consonant always short
!! !!2.1.3.3.1.3.4 Sg.Nom Short vowel AND Short consonant
!! !!2.1.3.3.1.3.4.1.Sg.Gen Weak Grade
!! !!2.1.3.3.1.3.4.1.3 Sg.Ill Weak Grade
!! jarplan:jarplan
!! ** Yaml: __N-jarplaan__
 ATTESTED-NOUN-STEM ;
:%^VV2V SG-NOM ;
: SG-NOM ;
: SG-ABE/ACC/GEN-PL-NOM ;
:%^PAL%>e SG-ILL ;
:%>â SG-LOC ;
: SG-COM_IN ;
:%>e ESS/PAR ;
: PL-OBL ;
+Der/Dim+N: N_MUÕRÂŽ-WITHOUT-PAL ;  !!= * @CODE@ paar-
+Der/Dim+N:%^PAL N_MUÕRÂŽ-WITH-PAL ;  !!= * @CODE@ paaʹr-

LEXICON N_ATOM !!= * @CODE@ atom:atom
+N: NMN_ATOM ;
LEXICON NMN_ATOM
! gradation: yes
!! !!2. WORDS WITH TWO-SYLLABLE NOMINATIVE SINGULARS (2009: 288)
!! !!2.1 Sg.Loc in -âst. â-stems (Sg.Loc, Ess, Par).
!! !!2.1.3 Sg.Ill in palatalization and -e
!! !!2.1.3.3 Has Gradation in last syllable
!! !!2.1.3.3.1 Monophthong
!! !!2.1.3.3.1.3 Consonant always short
!! !!2.1.3.3.1.3.4 Sg.Nom Short vowel AND Short consonant
!! !!2.1.3.3.1.3.4.1.Sg.Gen Weak Grade
!! !!2.1.3.3.1.3.4.1.3 Sg.Ill Weak Grade
!! atom:atom
!! ** Yaml: __N-atom__
 ATTESTED-NOUN-STEM ;			! atom
: SG-NOM ;	    			! atom
:%^V2VV SG-ABE/ACC/GEN ;		! atoom
:%^V2VV%^PAL%>e SG-ILL ;      		! atooʹme
:%^V2VV%>â SG-LOC ;    			! atoomâst
:%^V2VV SG-COM_IN ;			! atoomin
:%^V2VV%>â ESS/PAR ;  			! atoomân
:%^V2VV PL-NOM ;		! atoom
:%^V2VV PL-OBL ;
+Der/Dim+N:%^V2VV N_MUÕRÂŽ-WITHOUT-PAL ;  !!= * @CODE@ paar-
+Der/Dim+N:%^V2VV%^PAL N_MUÕRÂŽ-WITH-PAL ;  !!= * @CODE@ paaʹr-


LEXICON N_EVAŊǦEʹLIUM !!= * @CODE@ evaŋǧeʹlium:evaŋǧeʹlium
+N: NMN_EVAŊǦEʹLIUM ;
LEXICON NMN_EVAŊǦEʹLIUM
! gradation: yes
!! evaŋǧeʹlium:evaŋǧeʹlium
!! ** Yaml: __N-evaŋǧeʹlium__
 ATTESTED-NOUN-STEM ;			! evaŋǧeʹlium
: SG-NOM ;	    			! evaŋǧeʹlium
:%^V2VV SG-ABE/ACC/GEN ;		! evaŋǧeʹliuum
:%^PAL%>e SG-ILL ;      		! evaŋǧeʹliuʹmme
:%^V2VV%>â SG-LOC ;    			! evaŋǧeʹliuumâst
:%^V2VV SG-COM_IN ;			! evaŋǧeʹliuumin
:%^V2VV%>â ESS/PAR ;  			! evaŋǧeʹliumân
:%^V2VV PL-NOM ;		! evaŋǧeʹliuum
:%^V2VV PL-OBL ;		! evaŋǧeʹliuumi
+Der/Dim+N:%^V2VV N_MUÕRÂŽ-WITHOUT-PAL ;  !!= * @CODE@ paar-
+Der/Dim+N:%^V2VV%^PAL N_MUÕRÂŽ-WITH-PAL ;  !!= * @CODE@ paaʹr-


LEXICON N_AIHAM !!= * @CODE@ aiham:aiham
+N: NMN_AIHAM ;
LEXICON NMN_AIHAM
! gradation: yes
!! !!2. WORDS WITH TWO-SYLLABLE NOMINATIVE SINGULARS (2009: 288)
!! !!2.1 Sg.Loc in -ast. a-stems (Sg.Loc, Ess, Par).
!! !!2.1.3 Sg.Ill in palatalization and -a
!! !!2.1.3.3 Has Gradation in last syllable
!! !!2.1.3.3.1 Monophthong
!! !!2.1.3.3.1.3 Consonant always short
!! !!2.1.3.3.1.3.4 Sg.Nom Short vowel AND Short consonant
!! !!2.1.3.3.1.3.4.1.Sg.Gen Weak Grade
!! !!2.1.3.3.1.3.4.1.3 Sg.Ill extra Strong Grade
!! ** Yaml: __N-aiham__
 ATTESTED-NOUN-STEM ;			! aiham
: SG-NOM ;	    			! aiham
:%^V2VV SG-ABE/ACC/GEN-PL-NOM ;		! aihaam
:%^C2CC%>a SG-ILL ;      		! aihamma
:%^V2VV%>a SG-LOC ;    			! aihaamast
:%^V2VV SG-COM_IN ;			! aihaamin
:%^V2VV%>a ESS/PAR ;  			! aihaaman
:%^V2VV PL-OBL ;


!! !!CLASS 2 NOMINALS with high stem vowel and i-stems
LEXICON N_JUURD !!= * @CODE@ juurd:jurdd
+N: NMN_JUURD ;
LEXICON NMN_JUURD !!= * @CODE@ juurd:jurdd
! gradation: yes
!! is for nouns with stem ''i'' + ''-est'' +Sg+Loc; all stem other than the +Sg+Nom are X3; the ''i'' does not occur in +Par 
!! N_GEN2I-ILLAX3-LOCEX3-NOM1X1
!! ** Yaml: __N-juurd__
!! * There are several stem types 
!! * juurd:juurd
:%^V2VV%^XYY2XY ATTESTED-NOUN-STEM ;
:%^V2VV%^XYY2XY SG-NOM ;
:%>i SG-ACC/GEN ;
:%>ǥ%>a SG-ABE_tta ;
+Use/NG:%>i SG-ABE ;
:%>ǥ%>a SG-ILL ;
+Use/NG:%>j%>a SG-ILL ;
:%>j%>e SG-LOC ;
:%>j SG-COM_IN/PL-OBL ;
:%>i PL-NOM ;
:%>j%>e ESS/PAR ;
+Use/NG:%>e PAR ;
+N+Der/Dim:%>j N_KUÂLAŽ ;
+N+Der/Dim:%>ǥ N_KUÂLAŽ ;

LEXICON N_KOOĐ !!= * @CODE@ koođ:kođđ
+N: NMN_KOOĐ ;
LEXICON NMN_KOOĐ !!= * @CODE@ koođ:kođđ
! gradation: yes
!! is for nouns with stem ''i'' + ''-est'' +Sg+Loc; all stem other than the +Sg+Nom are X3; the ''i'' does not occur in +Par 
!!
!! ** Yaml: __N-koodh__
!! * There are several stem types 
:%^V2VV%^CC2C ATTESTED-NOUN-STEM ;
:%^V2VV%^CC2C SG-NOM ;
:%>i SG-ACC/GEN ;
:%>ǥ%>a SG-ABE_tta ;
+Use/NG:%>i SG-ABE ;
:%>ǥ%>a SG-ILL ;
+Use/NG:%>j%>a SG-ILL ;
:%>j%>e SG-LOC ;
:%>j SG-COM_IN/PL-OBL ;
:%>i PL-NOM ;
:%>j%>â ESS/PAR ;
+N+Der/Dim:%>ǥ N_KUÂLAŽ ;
+Use/NG+N+Der/Dim:%>j N_KUÂLAŽ ;

LEXICON N_KAAV !!= * @CODE@ kaav:kaapp
+N: NMN_KAAV ;
LEXICON NMN_KAAV !!= * @CODE@ kaav:kaapp
! gradation: yes
!! is for nouns with stem ''i'' + ''-est'' +Sg+Loc; all stem other than the +Sg+Nom are X3; the ''i'' does not occur in +Par 
!!
!! ** Yaml: __N-kaav__
!! * There are several stem types 
:%^CC2C ATTESTED-NOUN-STEM ;
:%^CC2C SG-NOM ;
:%>i SG-ACC/GEN ;
:%>ǥ%>a SG-ABE_tta ;
+Use/NG:%>i SG-ABE ;
:%>ǥ%>a SG-ILL ;
+Use/NG:%>j%>a SG-ILL ;
:%>j%>e SG-LOC ;
:%>j SG-COM_IN/PL-OBL ;
:%>i PL-NOM ;
:%^CC2C%>â ESS/PAR ; !!= * @CODE@ kaavân
:%>j%>â ESS/PAR ; !!= * @CODE@ kaappjân 
+N+Der/Dim:%>ǥ N_KUÂLAŽ ;
+Use/NG+N+Der/Dim:%>j N_KUÂLAŽ ;

LEXICON N_POOUS !!= * @CODE@ poous:pohss
+N: NMN_POOUS ;
LEXICON NMN_POOUS !!= * @CODE@ poous:pohss
! gradation: yes
!! is for nouns with stem ''i'' + ''-est'' +Sg+Loc; all stem other than the +Sg+Nom are X3; the ''i'' does not occur in +Par 
!! N_GEN2I-ILLAX3-LOCEX3-NOM1X1
!! ** Yaml: __N-poous__
!! * There are several stem types 
!! * poous:poous
:%^V2VV%^XYY2VY ATTESTED-NOUN-STEM ;
:%^V2VV%^XYY2VY SG-NOM ;
:%>i SG-ACC/GEN ;
:%>ǥ%>a SG-ABE_tta ;
+Use/NG:%>i SG-ABE ;
:%>ǥ%>a SG-ILL ;
+Use/NG:%>j%>a SG-ILL ;
:%>j%>e SG-LOC ;
:%>j SG-COM_IN/PL-OBL ;
:%>i PL-NOM ;
:%>j%>e ESS/PAR ;
+Use/NG:%>e PAR ;
+N+Der/Dim:%>j N_KUÂLAŽ ;
+N+Der/Dim:%>ǥ N_KUÂLAŽ ;

LEXICON N_MAADD !!= * @CODE@ maadd:madd
+N: NMN_MAADD ;
LEXICON NMN_MAADD !!= * @CODE@ maadd:madd
! gradation: yes
!     VV2V
!! is for nouns with stem ''i'' + ''-est'' +Sg+Loc; all stem other than the +Sg+Nom are X3; the ''i'' does not occur in +Par 
!! ** Yaml: __N-maadd__
!! * There are several stem types 
!! * maadd:maadd
!! strong_geminate, long_vowel, no-palatalization, high_stem_vowel
:%^V2VV ATTESTED-NOUN-STEM ;
:%^V2VV SG-NOM ;
!! strong_geminate, short_vowel, no-palatalization, high_stem_vowel
:%>i SG-ACC/GEN ;	 ! maddi
:%>ǥ%>a SG-ABE_tta ;
+Use/NG:%>i SG-ABE ;	 ! maddi
:%>ǥ%>a SG-ILL ;
+Use/NG:%>j%>a SG-ILL ;
:%>j%>e SG-LOC ;
:%>j SG-COM_IN/PL-OBL ;
:%>i PL-NOM ;	 ! maddi
:%>j%>e ESS/PAR ;
+Use/NG:%>e PAR ;

+Der/Dim:%>j N_KUÂLAŽ ;
+Der/Dim:%>ǥ N_KUÂLAŽ ;

LEXICON N_LIÕV !!= * @CODE@ liõv:liõpp
+N: NMN_LIÕV ;
LEXICON NMN_LIÕV
! gradation: yes
! high_vowel: yes
!! * Yaml: __N-liov__
:%^CC2C ATTESTED-NOUN-STEM ;
:%^CC2C SG-NOM ;
:%>i SG-ACC/GEN ;	! liõppi
:%>ǥ%>a SG-ABE_tta ;
+Use/NG:%>i SG-ABE ;	! liõppi
:%>ǥ%>a SG-ILL ;
+Use/NG:%>j%>a SG-ILL ;
:%>j%>e SG-LOC ;
:%>j SG-COM_IN/PL-OBL ;
:%>i PL-NOM ;	! liõppi
:%>j%>e ESS/PAR ;
+Use/NG:%>e PAR ;
+Der/Dim:%>j N_KUÂLAŽ ;
+Der/Dim:%>ǥ N_KUÂLAŽ ;

LEXICON N_MUÕTT !!= * @CODE@ muõtt:muõtˈt
+N: NMN_MUÕTT ;
LEXICON NMN_MUÕTT
! gradation: no
! Gradation: nothing orthographic
!! is for nouns with stem ''i'' + ''-est'' +Sg+Loc; all stem other than the +Sg+Nom are X3; the ''i'' does not occur in +Par 
!! ** Yaml: __N-muott__
!! * There are several stem types 
!! * muõtt:muõtt
: ATTESTED-NOUN-STEM ;
: SG-NOM ;
:%>i SG-ACC/GEN ;	! muõtti
:%>ǥ%>a SG-ABE_tta ;
+Use/NG:%>i SG-ABE ;	! muõtti
:%>ǥ%>a SG-ILL ;
+Use/NG:%>j%>a SG-ILL ;
:%>j%>e SG-LOC ;
:%>j SG-COM_IN/PL-OBL ;
:%>i PL-NOM ;	! muõtti
:%>j%>e ESS/PAR ;
+Use/NG:%>e PAR ;
+Der/Dim:%>j N_KUÂLAŽ ;
+Der/Dim:%>ǥ N_KUÂLAŽ ;

LEXICON N_SUÕL !!= * @CODE@ suõl:suõlˈl
+N: NMN_SUÕL ;
LEXICON NMN_SUÕL
! gradation: no
! Gradation: nothing orthographic
!! is for nouns with stem ''i'' + ''-est'' +Sg+Loc; all stem other than the +Sg+Nom are X3; the ''i'' does not occur in +Par 
!! ** Yaml: __N-suol__
!! * There are several stem types 
:%^CCC2C ATTESTED-NOUN-STEM ;
:%^CCC2C SG-NOM ;
:%>i SG-ACC/GEN ;	! suõlˈli
:%>ǥ%>a SG-ABE_tta ;
+Use/NG:%>i SG-ABE ;	! suõlˈli
:%>ǥ%>a SG-ILL ;
+Use/NG:%>j%>a SG-ILL ;
:%>j%>e SG-LOC ;
:%>j SG-COM_IN/PL-OBL ;
:%>i PL-NOM ;	! suõlˈli
:%>j%>e ESS/PAR ;
!:%>e PAR ; 2015-10-06
+Der/Dim:%>j N_KUÂLAŽ ;
+Der/Dim:%>ǥ N_KUÂLAŽ ;

LEXICON N_PUÅĐ !!= * @CODE@ puåđ:puått
+N: NMN_PUÅĐ ;
LEXICON NMN_PUÅĐ
! gradation: no
! Gradation: nothing orthographic
!! is for nouns with stem ''i'' + ''-est'' +Sg+Loc; all stem other than the +Sg+Nom are X3; the ''i'' does not occur in +Par 
!! ** Yaml: __N-puadh__
!! * There are several stem types 
:%^CC2C ATTESTED-NOUN-STEM ;
:%^CC2C SG-NOM ;
:%>i SG-ACC/GEN ;	! puåtti
:%>ǥ%>a SG-ABE_tta ;
+Use/NG:%>i SG-ABE ;	! puåtti
:%>ǥ%>a SG-ILL ;
+Use/NG:%>j%>a SG-ILL ;
:%>j%>e SG-LOC ;
:%>j SG-COM_IN/PL-OBL ;
:%>i PL-NOM ;	! puåtti
:%>j%>e ESS/PAR ;
+Use/NG:%>e PAR ;
+Der/Dim:%>j N_KUÂLAŽ ;
+Der/Dim:%>ǥ N_KUÂLAŽ ;

LEXICON N_MUÅRD !!= * @CODE@ muård:muårdd
+N: NMN_MUÅRD ;
LEXICON NMN_MUÅRD
! gradation: yes
! high_vowel: yes
!! ** Yaml: __N-muard__
:%^XYY2XY ATTESTED-NOUN-STEM ;
:%^XYY2XY SG-NOM ;
:%>i SG-ACC/GEN ;	! muårddi
:%>ǥ%>a SG-ABE_tta ;
+Use/NG:%>i SG-ABE ;	! muårddi
:%>ǥ%>a SG-ILL ;
+Use/NG:%>j%>a SG-ILL ;
:%>j%>e SG-LOC ;
:%>j SG-COM_IN/PL-OBL ;
:%>i PL-NOM ;	! muårddi
:%>j%>e ESS/PAR ;
+Use/NG:%>e PAR ;
+Der/Dim:%>j N_KUÂLAŽ ;
+Der/Dim:%>ǥ N_KUÂLAŽ ;

LEXICON N_MUUƷ !!= * @CODE@ muuʒ:muvʒʒ
+N: NMN_MUUƷ ;
LEXICON NMN_MUUƷ !!= * @CODE@ muuʒ:muvʒʒ
! gradation: yes
!! !!1. WORDS WITH SINGLE-SYLLABLE NOMINATIVE SINGULARS (2009: 180)
!! !!1.3 Sg.Loc in -est (no vowel shift, all raised)
!! !!  e-stems (Sg.Loc, Ess, Par).
!! !!1.3.2 Sg.Ill vowel -a
!! !!1.3.2.2 Lacks Palatalization
!! !!1.3.2.2.1 Lacks Specifically Pedagogical Gradation
!! !!1.3.2.2.1.1 Has Orthographic Gradation
!! !!1.3.2.2.1.1[] (Monophthong + Consonant Cluster Variation)
!! !!  Weak grade: Sg.Nom
!! !!  Extra strong grade: Ess, Par
!! !!  Extra strong grade: Sg.Ill
!! !!  Extra strong grade: Pl.Nom, Sg.Loc, Sg.Com
!! !!FORMS
!! !!(1) Sg.Nom: muuʒ
!! !!(2) Pl.Nom: muvʒʒi
!! !!(3) Sg.Ill: muvʒʒǥa
!! !!(4) Sg.Loc: muvʒʒest
!! !!(5) Sg.Com: muvʒʒin
!! !!(6) Ess: muvʒʒen
!! !!(7) Par: muvʒʒed
!! !!(8) Pl.Acc: muvʒʒjid
!! !!(9) Der/Dim.N.Sg.Nom:
!! ** Yaml: __N-muuz__
!! * There are several stem types 
!! * muuʒ:muvʒʒi
:%^XYY2VY ATTESTED-NOUN-STEM ;	!!(1) Sg.Nom: muuʒ
:%^XYY2VY SG-NOM ;	       		!!(1) Sg.Nom: muuʒ
:%>i SG-ACC/GEN ;		!!(2) Pl.Nom: muvʒʒi
:%>ǥ%>a SG-ABE_tta ;
+Use/NG:%>i SG-ABE ;		! muvʒʒi
:%>ǥa SG-ILL ;	   !!(3) Sg.Ill: muvʒʒǥa
:%>e SG-LOC ;	   !!(4) Sg.Loc: muvʒʒest
: SG-COM_IN ;	   !!(5) Sg.Com: muvʒʒin
:%>e ESS/PAR ;  	   !!(6) Ess: muvʒʒen
:%>i PL-NOM ;		! muvʒʒi
:%>ji PL-OBL ;		!(8) Pl.Gen: muvʒʒji

!! CLASS 2 NOMINALS with low stem vowel and u-stems
!! !!u-stems
LEXICON N_MÄÄN !!= * @CODE@ mään:mann
+N: NMN_MÄÄN ;
LEXICON NMN_MÄÄN !!= * @CODE@ mään:mann
! gradation: yes
!! !!1. WORDS WITH SINGLE-SYLLABLE NOMINATIVE SINGULARS (2009: 228)
!! !!1.2 Sg.Loc in -ust. u-stems (Sg.Loc, Ess, Par).
!! !!1.2.3 Sg.Ill in raised vowel and -u
!! !!1.2.3.1 Has Gradation
!! !!1.2.3.1.1 Monophthong
!! !!1.2.3.1.1.1 Consonant Geminate (W2XSt)
!! !!1.2.3.1.1.1.1 Sg.Nom Weak Grade
!! !!1.2.3.1.1.1.1.3.Sg.Gen Extra Strong Grade
!! !!1.2.3.1.1.1.1.3.3 Sg.Ill Extra Strong Grade
!! !!1.2.3.1.1.1.1.3.3.Q All but Sg.Nom are raised vowels
!NumContLex="1.1299999999999999"
!! ** Yaml: __N-maan__
!! * There are several stem types
:%^V2VV%^VOWLower%^CC2C ATTESTED-NOUN-STEM ; !!= * @CODE@ mään
:%^V2VV%^VOWLower%^CC2C SG-NOM ;	        !!= * @CODE@ mään
:%>u SG-ABE/ACC/GEN-PL-NOM ;	 		 !!= * @CODE@ mannu
:%^VOWLower%>ʼja SG-ILL ;
+Use/NG:%^VOWLower%>ǥa SG-ILL ;
:%>u SG-LOC ;
:%^VOWLower%>ʼje SG-LOC ;
:%>u SG-COM_IN/PL-OBL ;
:%^VOWLower%>ʼj SG-COM_IN ;
:%^VOWLower%>ʼje ESS/PAR ; ! ess and prt without
+Use/NG:%^VOWLower%>u PAR ;

LEXICON N_PÂÂGG !!= * @CODE@ pââgg:põgg
+N: NMN_PÂÂGG ;
LEXICON NMN_PÂÂGG !!= * @CODE@ pââgg:põgg
! gradation: yes
! vowel_raise: yes
!! ** Yaml: __N-paagg__
!! * There are several stem types
:%^V2VV%^VOWLower ATTESTED-NOUN-STEM ; !!= * @CODE@ pââgg
:%^V2VV%^VOWLower SG-NOM ;	        !!= * @CODE@ pââgg
:%>u SG-ABE/ACC/GEN ;	 		 !!= * @CODE@ põggu
:%^VOWLower%>ja SG-ILL ;
+Use/NG:%^VOWLower%>ǥa SG-ILL ;
:%>u SG-LOC ;
:%^VOWLower%>je SG-LOC ;
:%>u SG-COM_IN ;
:%^VOWLower%>j SG-COM_IN ;
:%>u PL-NOM ;	 		 !!= * @CODE@ põggu
:%>u PL-OBL ;
:%^VOWLower%>je ESS/PAR ; ! ess and prt without
+Use/NG:%^VOWLower%>u PAR ;

LEXICON N_NJOORǤ !!= * @CODE@ njoorǥ:njurgg
+N: NMN_NJOORǤ ;
LEXICON NMN_NJOORǤ !!= * @CODE@ njoorǥ:njurgg
! gradation: yes
! vowel_raise: yes
!! ** Yaml: __N-paagg__
!! * There are several stem types
:%^V2VV%^VOWLower%^XYY2XY ATTESTED-NOUN-STEM ; !!= * @CODE@ njoorǥ
:%^V2VV%^VOWLower%^XYY2XY SG-NOM ;	        !!= * @CODE@ njoorǥ
:%>u SG-ABE/ACC/GEN ;	 		 !!= * @CODE@ njurggu
:%^VOWLower%>ja SG-ILL ;
:%>u SG-LOC ;
:%>u SG-COM_IN ;
:%^VOWLower%>j SG-COM_IN ;
:%>u PL-NOM ;	 		 !!= * @CODE@ njurggu
:%>u PL-OBL ;
:%^VOWLower%>je ESS/PAR ; ! ess and prt without
+Use/NG:%^VOWLower%>u PAR ;


LEXICON N_SUÂL  !!= * @CODE@ suâl:suõlˈl
+N: NMN_SUÂL ;
LEXICON NMN_SUÂL
! gradation: yes
 !!= * @CODE@ is for nouns with ''-est'' +Loc
!! ** Yaml: __N-sual__
!! * There are several stem types
:%^VOWLower%^CCC2C ATTESTED-NOUN-STEM ;	! suâl
:%^VOWLower%^CCC2C SG-NOM ;	      	! suâl
:%>u SG-ABE/ACC/GEN ;	  		! suõlˈlu
:%^VOWLower%>ja SG-ILL ;		! suâlˈlʼja
+Use/NG:%^VOWLower%>ǥa SG-ILL ;		! suâlˈlǥa
:%>u SG-LOC ;	       			! suõlˈlust
+Use/NG:%^VOWLower%>je SG-LOC ;		! suâlˈljest
:%>u SG-COM_IN ;       			! suõlˈluin
:%^VOWLower%>j SG-COM_IN ;		! suâlˈl'jin
:%^VOWLower%^CCC2C%>a ESS/PAR ; 		! suâlan
+Use/NG:%>u PAR ;	      	  		! suõlˈlud
:%>u PL-NOM ;	   	  		! suõlˈlu
:%>u PL-OBL ;				! suõlˈlui

LEXICON N_CUÂBB  !!= * @CODE@ cuâbb:cuõbˈb
+N: NMN_CUÂBB ;
LEXICON NMN_CUÂBB
! gradation: yes
 !!= * @CODE@ is for nouns with ''-est'' +Loc
!! ** Yaml: __N-sual__
!! * There are several stem types
:%^VOWLower%^CCC2CC ATTESTED-NOUN-STEM ;	! cuâbb
:%^VOWLower%^CCC2CC SG-NOM ;	      	! cuâbb
:%>u SG-ABE/ACC/GEN-PL-NOM ;	   	  		! cuõbˈbu
:%^VOWLower%>ja SG-ILL ;		! cuâbˈbja
+Use/NG:%^VOWLower%>ǥa SG-ILL ;		! cuâbˈbǥa
:%>u SG-LOC ;	       			! cuõbˈbust
+Use/NG:%^VOWLower%>je SG-LOC ;		! cuâbˈbjest
:%>u SG-COM_IN ;       			! cuõbˈbuin
:%^VOWLower%>j SG-COM_IN ;		! cuâbˈbjin
:%^VOWLower%^CCC2CC%>a ESS/PAR ; 		! cuâbban
+Use/NG:%>u PAR ;	      	  		! cuõbˈbud
:%>u PL-OBL ;				! cuõbˈbui

LEXICON N_ČUÂNJ  !!= * @CODE@ čuânj:čuõnˈnj
+N: NMN_ČUÂNJ ;
LEXICON NMN_ČUÂNJ
! gradation: yes
 !!= * @CODE@ is for nouns with ''-est'' +Loc
!! ** Yaml: __N-sual__
!! * There are several stem types
:%^VOWLower%^CCC2C ATTESTED-NOUN-STEM ;	! čuânj
:%^VOWLower%^CCC2C SG-NOM ;	      	! čuânj
:%>u SG-ABE/ACC/GEN-PL-NOM ;	   	  		! čuõnˈnju
:%>ja SG-ILL ;		! čuõnˈnjʼja
+Use/NG:%>ǥa SG-ILL ;		! čuõnˈnjǥa
:%>u SG-LOC ;	       			! suõlˈlust
:%>u SG-COM_IN ;       			! suõlˈluin
:%^VOWLower%^CCC2C%>a ESS/PAR ; 		! čuânjan
+Use/NG:%>u PAR ;	      	  		! čuõnˈnjud
:%>u PL-OBL ;				! čuõnˈnjui

LEXICON N_PUÂǤǤ !!= * @CODE@ puâǥǥ:puõkˈk
+N: NMN_PUÂǤǤ ;
LEXICON NMN_PUÂǤǤ
! gradation: yes
 !!= * @CODE@ is for nouns with ''-est'' +Loc
!! ** Yaml: __N-puaghgh__
:%^VOWLower%^KKK2GG ATTESTED-NOUN-STEM ;
:%^VOWLower%^KKK2GG SG-NOM ;
:%>u SG-ABE/ACC/GEN-PL-NOM ;
:%^VOWLower%>ja SG-ILL ;
+Use/NG:%^VOWLower%>ǥa SG-ILL ;
:%>u SG-LOC ;
:%>u SG-COM_IN ;
:%^VOWLower%^KKK2GG%>a ESS/PAR ; 
:%>u PL-OBL ;

LEXICON N_PUÄƷƷ !!= * @CODE@ puäʒʒ:puõcˈc
+N: NMN_PUÄƷƷ ;
LEXICON NMN_PUÄƷƷ
! gradation: yes
 !!= * @CODE@ is for nouns with ''-est'' +Loc
!! ** Yaml: __N-sual__
!! * There are several stem types
!! * puäʒʒ:puõcˈc
:%^VOWLower%^PALÄ%^KKK2GG ATTESTED-NOUN-STEM ;
:%^VOWLower%^PALÄ%^KKK2GG SG-NOM ;
:%>u SG-ABE/ACC/GEN-PL-NOM ;
:%^VOWLower%^PALÄ%>ja SG-ILL ;
+Use/NG:%^VOWLower%^PALÄ%>ǥa SG-ILL ;
:%>u SG-LOC ;
:%>u SG-COM_IN ;
:%^VOWLower%^PALÄ%^KKK2GG%>a ESS/PAR ; 
+Use/NG:%>u PAR ;
:%>u PL-OBL ;
:%>je SG-LOC ;
:%>j SG-COM_IN ;
: PL-OBL ;

!! CLASS 2 NOMINALS with high stem vowel and â-stems
LEXICON N_PIIĐ !!= * @CODE@ piiđ:pitt
+N: NMN_PIIĐ ;
LEXICON NMN_PIIĐ
! gradation: yes
 !!= * @CODE@ is for nouns with ''-âst'' +Loc
!! ** Yaml: __N-piidh__
!! * There are several stem types
!! * piiđ:pitt
:%^V2VV%^CC2C ATTESTED-NOUN-STEM ;	!!= * @CODE@ (1) piiđ
:%^V2VV%^CC2C SG-NOM ;		 	!!= * @CODE@ (1) piiđ
:%^V2VV%^CC2C SG-ABE/ACC/GEN-PL-NOM ;	!!= * @CODE@ (2) piiđ
:%^V2VV%^PAL%^CC2C%>e SG-ILL ; 		!!= * @CODE@ (3) piiʹđe
+Use/NG:%>u SG-ILL ; 			!!= * @CODE@ (3) pittu
:%^V2VV%^CC2Câ SG-LOC ;			!!= * @CODE@ (4) piiđâst
:%^V2VV%^CC2C SG-COM_IN/PL-OBL ;	!!= * @CODE@ (5) 
:%^V2VV%^CC2Câ ESS/PAR ; 		!!= * @CODE@ (6) 


!! CLASS 3 HIGH VOWEL, MONOPHTHONG, NO PALATALIZATION NOMINALS
!! !!m-stems

LEXICON N_LAAJJ !!= * @CODE@ laajj:lačč
+N: NMN_LAAJJ ;
LEXICON NMN_LAAJJ !!= * @CODE@ laajj:lačč
! gradation: yes
!! ** Yaml: __N-laajj__
+N:%^V2VV%^KK2GG ATTESTED-NOUN-STEM ;
+N:%^V2VV%^KK2GG SG-NOM ; 	    ! laajj
+N:âm SG-ABE/ACC/GEN-PL-NOM ;	 		    ! laččâm
+N:m%>a SG-ILL ;
+N:m%>e SG-LOC ;
+N:m%> SG-COM_IN ;
+N:%>e ESS/PAR ; ! ess and prt without m? earlier: +N:m%>e ESS
+N:m PL-OBL ;

LEXICON N_SÕÕUS !!= * @CODE@ sõõus:sõhss
! gradation: yes
! sõõus:sõhss
!! ** Yaml:
+N:%^V2VV%^XYY2VY ATTESTED-NOUN-STEM ;
+N:%^V2VV%^XYY2VY SG-NOM ; ! õõh:õõu
+N:âm SG-ABE/ACC/GEN ;
+N:m%>a SG-ILL ;
+N:m%>e SG-LOC ;
+N:m%> SG-COM_IN ;
+N:m%>e ESS/PAR ; ! ess and prt without m? earlier: +N:m%>e ESS
+N+Use/NG:%>e ESS/PAR ; ! ess and prt without m?
+N:âm PL-NOM ;
+N:m PL-OBL ;

LEXICON N_LAAUR !!= * @CODE@ laaur:laurr
! gradation: yes
! laaur:laurr
!! ** Yaml:
+N:%^V2VV%^XYY2XY ATTESTED-NOUN-STEM ;
+N:%^V2VV%^XYY2XY SG-NOM ; ! 
+N:âm SG-ABE/ACC/GEN ;
+N:m%>a SG-ILL ;
+N:m%>e SG-LOC ;
+N:m%> SG-COM_IN ;
+N:m%>e ESS/PAR ; ! ess and prt without m? earlier: +N:m%>e ESS
+N+Use/NG:%>e ESS/PAR ; ! ess and prt without m?
+N:âm PL-NOM ;
+N:m PL-OBL ;




!! CLASS 3

!! !!n-stems

LEXICON N_SIÕM  !!= * @CODE@ = siõm:siõmˈm
+N: NMN_SIÕM ;
LEXICON NMN_SIÕM  !!= * @CODE@ = siõm:siõmˈm
!! ** Yaml: __N-siom__
:%^CCC2C ATTESTED-NOUN-STEM ;
:%^CCC2C SG-NOM ;
:%>ân SG-ABE/ACC/GEN-PL-NOM ;
:%>na SG-ILL ;
:%>ne SG-LOC ;
:%>n SG-COM_IN ;
!:%>âne ESS/PAR ;
:%>ne ESS/PAR ;
:%>n PL-OBL ;

LEXICON N_KUÕLBÂN !!= * @CODE@ kuõlbân:kuõlbb
+N: NMN_KUÕLBÂN ;
LEXICON NMN_KUÕLBÂN !!= * @CODE@ kuõlbân:kuõlbb
!! ** Yaml: __N-kuolban__
:%^XYY2XY%>ân ATTESTED-NOUN-STEM ;
:%^XYY2XY%>ân SG-NOM ;
:%>ân SG-ABE/ACC/GEN-PL-NOM ;
:%>na SG-ILL ;
:%>ne SG-LOC ;
:%>n SG-COM_IN ;
:%>âne ESS/PAR ; ! ess and prt without
:%>n PL-OBL ;

LEXICON N_SIEʹM !!= * @CODE@ sieʹm:siâmˈm
+N: NMN_SIEʹM ;
LEXICON NMN_SIEʹM 
!! stemtype Am-stem
!! ** Yaml: __N-siem__
:%^PALE%^PAL%^CCC2C ATTESTED-NOUN-STEM ;
:%^PALE%^PAL%^CCC2C SG-NOM ;			! sieʹm 
+Use/Ped:%^VOWRaise%>ân SG-ABE/ACC/GEN-PL-NOM ;	! siõmˈmân
+Use/Ped:%^VOWRaise%>n%>a SG-ILL ;	      	! siõmˈmna
+Use/Ped:%^VOWRaise%>n%>e SG-LOC ;
+Use/Ped:%^VOWRaise%>n%> SG-COM_IN ;
+Use/Ped:%^VOWRaise%>n%>e ESS/PAR ; ! ess and prt without m?
+Use/Ped:%^VOWRaise%>n PL-OBL ;

LEXICON N_LUEʹM !!= * @CODE@ lueʹm:luâmˈm
+N: NMN_LUEʹM ;
LEXICON NMN_LUEʹM 
!! stemtype Am-stem
!! ** Yaml: __N-luem__
:%^PALE%^PAL%^CCC2C ATTESTED-NOUN-STEM ;
:%^PALE%^PAL%^CCC2C SG-NOM ;			! lueʹm 
:%>an SG-ABE/ACC/GEN-PL-NOM ;	! luâmˈman
:%>n%>a SG-ILL ;	      	! luâmˈmna
:%>n%>e SG-LOC ;
:%>n%> SG-COM_IN ;
:%>n%>e ESS/PAR ; ! ess and prt without m?
:%>n PL-OBL ;


!! CLASS 3
LEXICON N_VUEʹN !!= * @CODE@ vueʹn:vuânˈn
+N: NMN_VUEʹN ;
LEXICON NMN_VUEʹN 
!! stemtype Am-stem
!! ** Yaml: __vuen__
:%^PALE%^PAL%^CCC2C ATTESTED-NOUN-STEM ;
:%^PALE%^PAL%^CCC2C SG-NOM ; ! 
+Use/Ped:%>am SG-ABE/ACC/GEN-PL-NOM ;
+Use/Ped:m%>a SG-ILL ;
+Use/Ped:m%>e SG-LOC ;
+Use/Ped:m%> SG-COM_IN ;
+Use/Ped:%>e ESS/PAR ; ! ess and prt without m?
+Use/Ped:m PL-OBL ;

!! Are these actually necessary 2015-05-30 
:%^CCC2CC%>am SG-ABE/ACC/GEN-PL-NOM ;
:%^CCC2CCm%>a SG-ILL ;
:%^CCC2CCm%>e SG-LOC ;
:%^CCC2CCm%> SG-COM_IN ;
:%^CCC2CC%>me ESS/PAR ; ! ess and prt without m?
:%^CCC2CCm PL-OBL ;


LEXICON N_ČÂÂʹĐ !!= * @CODE@ čââʹđ:čâđđ
+N: NMN_ČÂÂʹĐ ;
LEXICON NMN_ČÂÂʹĐ
! gradation: yes
! diphthong: no
!= stemtype Am-stem without ''m'' in ess
!! ** Yaml: __N-caad__
!! ** čââʹđ:čââʹđ
:%^V2VV%^PAL%^CC2C ATTESTED-NOUN-STEM ;
:%^V2VV%^PAL%^CC2C SG-NOM ;
:%>am SG-ABE/ACC/GEN-PL-NOM ;
:%>ma SG-ILL ;
:%>me SG-LOC ;
:%>m SG-COM_IN ;
:%>me ESS/PAR ; ! ess and prt without
:%>m PL-OBL ;

LEXICON N_ČUEʹNJ !!= * @CODE@ čueʹnj:čuânˈnj
+N: NMN_ČUEʹNJ ;
LEXICON NMN_ČUEʹNJ
!! stemtype Aǥ-stem
!! ** Yaml: __N-chuenj__
:%^PALE%^PAL%^CCC2C ATTESTED-NOUN-STEM ;
:%^PALE%^PAL%^CCC2C SG-NOM ; !
:%>aǥ SG-ABE/ACC/GEN-PL-NOM ;
:ǥ%>a SG-ILL ;
:ǥ%>e SG-LOC ;
:ǥ%> SG-COM_IN ;
:%>e ESS/PAR ; ! ess and prt without ǥ?
:ǥ PL-OBL ;


!! CLASS 4 BISYLLABIC, HIGH VOWEL, MONOPHTHONG, NO PALATALIZATION
!! IN PENULTIMATE Â:0

LEXICON N_KÕÕNJÂL !!= * @CODE@ kõõnjâl:kõnnjâl
+N: NMN_KÕÕNJÂL ;
LEXICON NMN_KÕÕNJÂL !!= * @CODE@ kõõnjâl:kõnnjâl
!! similar to TOLL
! gradation: yes
! Penultimate stem vowel loss: Sg.Ill, Sg.Loc, Sg.Com, Ess, Par, Pl.Obl
! Penultimate stem vowel retention: Sg.Nom, Sg.Gen, Sg.Acc, Sg.Abe, Pl.Nom
! Stem vowel: e
!! ** Yaml: __koonjal__
:%^Pen%^V2VV%^Pen%^CC2C ATTESTED-NOUN-STEM ;
:%^Pen%^V2VV%^Pen%^CC2C SG-NOM ;
: SG-ABE/ACC/GEN-PL-NOM ;
:%^RmVow%>a SG-ILL ;
:%^RmVow%>e SG-LOC ;
:%^RmVow SG-COM_IN ;
:%^RmVow%>e ESS/PAR ; ! ess and prt without
:%^RmVow PL-OBL ;
:%^RmVow VÕÕNÂS-STEM-PX ; !!= * @CODE@ võnns-

LEXICON N_VÕÕNÂS  !!= * @CODE@ võõnâs:võnnâz
+N: NMN_VÕÕNÂS ;
LEXICON NMN_VÕÕNÂS  !!= * @CODE@ võõnâs:võnnâz
!! like TOLL
! gradation: yes
! Penultimate stem vowel loss: Sg.Ill, Sg.Loc, Sg.Com, Ess, Par, Pl.Obl
! Penultimate stem vowel retention: Sg.Nom, Sg.Gen, Sg.Acc, Sg.Abe, Pl.Nom
! Stem vowel: e
! Voicing of final sibilant
!! 
!! N_GEN2X3-NOM2X1
!! ** Yaml: __N-voonas__
:%^Pen%^V2VV%^Pen%^CC2C%^DeVC ATTESTED-NOUN-STEM ;	! võõnâs
:%^Pen%^V2VV%^Pen%^CC2C%^DeVC SG-NOM ;	       		! võõnâs
: SG-ABE/ACC/GEN-PL-NOM ;		    	   			! võnnâz
:%^RmVow%^DeVC%>a SG-ILL ;				! võnnsa
:%^RmVow%^DeVC%>e SG-LOC ;				! võnnsest
:%^RmVow%^DeVC SG-COM_IN ;				! võnnsin
:%^RmVow%^DeVC%>e ESS/PAR ;  				! võnnsen
:%^RmVow%^DeVC PL-OBL ;				! võnnsi
:%^RmVow%^DeVC VÕÕNÂS-STEM-PX ; !!= * @CODE@ võnns-

LEXICON N_ČÕÕǤǤÂS  !!= * @CODE@ čõõǥǥâs:čõkkâz
+N: NMN_ČÕÕǤǤÂS ;
LEXICON NMN_ČÕÕǤǤÂS  !!= * @CODE@ čõõǥǥâs:čõkkâz
!! like KUSS
! gradation: yes
! Penultimate stem vowel loss: Sg.Ill, Sg.Loc, Sg.Com, Ess, Par, Pl.Obl
! Penultimate stem vowel retention: Sg.Nom, Sg.Gen, Sg.Acc, Sg.Abe, Pl.Nom
! Stem vowel: e
! Voicing of final sibilant
!! 
!! N_GEN2X3-NOM2X1
!! ** Yaml: __N-chooghghas__
:%^Pen%^V2VV%^Pen%^KK2GG%^DeVC ATTESTED-NOUN-STEM ;	! čõõǥǥâs
:%^Pen%^V2VV%^Pen%^KK2GG%^DeVC SG-NOM ;	       		! čõõǥǥâs
: SG-ABE/ACC/GEN-PL-NOM ;		    	   	! čõkkâz
:%^RmVow%^DeVC%>a SG-ILL ;				! čõkksa
:%^RmVow%^DeVC%>e SG-LOC ;				! čõkksest
:%^RmVow%^DeVC SG-COM_IN ;				! čõkksin
:%^RmVow%^DeVC%>e ESS/PAR ;  				! čõkksen
:%^RmVow%^DeVC PL-OBL ;				! čõkksi
:%^RmVow%^DeVC VÕÕNÂS-STEM-PX ; !!= * @CODE@ võnns-

LEXICON N_KÕÕDDÂS !!= * @CODE@ kõõddâs:kõddâz
+N: NMN_KÕÕDDÂS ;
LEXICON NMN_KÕÕDDÂS !!= * @CODE@ kõõddâs:kõddâz
!! like N_PODD, N_PAPP, N_LUUBBÂL
! gradation: yes
! Penultimate stem vowel loss: Sg.Ill, Sg.Loc, Sg.Com, Ess, Par, Pl.Obl
! Penultimate stem vowel retention: Sg.Nom, Sg.Gen, Sg.Acc, Sg.Abe, Pl.Nom
! Stem vowel: e
! Voicing of final sibilant
!! ** Yaml: __N-kooddas__
:%^Pen%^V2VV%^DeVC ATTESTED-NOUN-STEM ;
:%^Pen%^V2VV%^DeVC SG-NOM ;
: SG-ABE/ACC/GEN-PL-NOM ;
:%^RmVow%^DeVC%>a SG-ILL ;
:%^RmVow%^DeVC%>e SG-LOC ;
:%^RmVow%^DeVC SG-COM_IN ;
:%^RmVow%^DeVC%>e ESS/PAR ;
:%^RmVow%^DeVC PL-OBL ;
:%^RmVow%^DeVC VÕÕNÂS-STEM-PX ; !!= * @CODE@ võnns-

LEXICON N_LUUBBÂL !!= * @CODE@ luubbâl:lubbâl
+N: NMN_LUUBBÂL ;
LEXICON NMN_LUUBBÂL !!= * @CODE@ luubbâl:lubbâl
!! like PODD but also PAPP, N_KÕÕDDÂS
! gradation: yes
! Penultimate stem vowel loss: Sg.Ill, Sg.Loc, Sg.Com, Ess, Par, Pl.Obl
! Penultimate stem vowel retention: Sg.Nom, Sg.Gen, Sg.Acc, Sg.Abe, Pl.Nom
! Stem vowel: e
! Voicing of final sibilant
!! ** Yaml: __N-luubbal__
:%^Pen%^V2VV%^DeVC ATTESTED-NOUN-STEM ;
:%^Pen%^V2VV%^DeVC SG-NOM ;
: SG-ABE/ACC/GEN-PL-NOM ;
:%^RmVow%^DeVC%>a SG-ILL ;
:%^RmVow%^DeVC%>e SG-LOC ;
:%^RmVow%^DeVC SG-COM_IN ;
:%^RmVow%^DeVC%>e ESS/PAR ;
:%^RmVow%^DeVC PL-OBL ;
:%^RmVow%^DeVC VÕÕNÂS-STEM-PX ; !!= * @CODE@ võnns-

LEXICON N_TAALKÂS !!= * @CODE@ taalkâs:talkkâz
+N: NMN_TAALKÂS ;
LEXICON NMN_TAALKÂS !!= * @CODE@ taalkâs:talkkâz
!! like PÕRTT
! stem: N.Sg.Gen
! gradation: yes
! Penultimate stem vowel loss: Sg.Ill, Sg.Loc, Sg.Com, Ess, Par, Pl.Obl
! Penultimate stem vowel retention: Sg.Nom, Sg.Gen, Sg.Acc, Sg.Abe, Pl.Nom
! Stem vowel: e
! Voicing of final sibilant
!! stemtype n-stem taalkâs:taalkâs
!! ** Yaml: __N-taalkas__
:%^Pen%^V2VV%^Pen%^XYY2XY%^DeVC ATTESTED-NOUN-STEM ;
:%^Pen%^V2VV%^Pen%^XYY2XY%^DeVC SG-NOM ;
: SG-ABE/ACC/GEN-PL-NOM ;
:%^RmVow%^DeVC%>a SG-ILL ;
:%^RmVow%^DeVC%>e SG-LOC ;
:%^RmVow%^DeVC SG-COM_IN ;
:%^RmVow%^DeVC%>e ESS/PAR ; ! ess and prt without
:%^RmVow%^DeVC PL-OBL ;
:%^RmVow%^DeVC VÕÕNÂS-STEM-PX ; !!= * @CODE@ võnns-

LEXICON N_PIIUTÂS !!= * @CODE@ piiutâs:pihttâz
+N: NMN_PIIUTÂS ;
LEXICON NMN_PIIUTÂS !!= * @CODE@ piiutâs:pihttâz
!! like N_VAHTT
! stem: N.Sg.Gen
! gradation: yes
! Penultimate stem vowel loss: Sg.Ill, Sg.Loc, Sg.Com, Ess, Par, Pl.Obl
! Penultimate stem vowel retention: Sg.Nom, Sg.Gen, Sg.Acc, Sg.Abe, Pl.Nom
! Stem vowel: e
! Voicing of final sibilant
!! stemtype n-stem piiutâs:piiutâs
!! ** Yaml: __N-piiutas__
:%^Pen%^V2VV%^Pen%^XYY2VY%^DeVC ATTESTED-NOUN-STEM ;
:%^Pen%^V2VV%^Pen%^XYY2VY%^DeVC SG-NOM ; !!= * @CODE@ piiutâs
: SG-ABE/ACC/GEN-PL-NOM ;
:%^RmVow%^DeVC%>a SG-ILL ;
:%^RmVow%^DeVC%>e SG-LOC ;
:%^RmVow%^DeVC SG-COM_IN ;
:%^RmVow%^DeVC%>e ESS/PAR ; ! ess and prt without
:%^RmVow%^DeVC PL-OBL ;
:%^RmVow%^DeVC VÕÕNÂS-STEM-PX ; !!= * @CODE@ võnns-

LEXICON N_KOONTÂR !!= * @CODE@ koontâr:konttâr
+N: NMN_KOONTÂR ;
LEXICON NMN_KOONTÂR
!! like N_PÕRTT, N_TAALKÂS, N_AAUTÂR
! gradation: yes
! Penultimate stem vowel loss: Sg.Ill, Sg.Loc, Sg.Com, Ess, Par, Pl.Obl
! Penultimate stem vowel retention: Sg.Nom, Sg.Gen, Sg.Acc, Sg.Abe, Pl.Nom
! Stem vowel: e
! Voicing of final sibilant
!! stemtype n-stem koontâr:koontâr
!! ** Yaml: __N-koontar__
:%^Pen%^V2VV%^Pen%^XYY2XY ATTESTED-NOUN-STEM ;			! koontâr
:%^Pen%^V2VV%^Pen%^XYY2XY SG-NOM ;	       				! koontâr
: SG-ABE/ACC/GEN-PL-NOM ;	! konttâr
:%^RmVow%>a SG-ILL ;
:%^RmVow%>e SG-LOC ;
:%^RmVow SG-COM_IN ;
:%^RmVow%>e ESS/PAR ;
:%^RmVow PL-OBL ;
:%^RmVow VÕÕNÂS-STEM-PX ; !!= * @CODE@ võnns-

LEXICON N_AAUTÂR !!= * @CODE@ aautâr:ahttâr
+N: NMN_AAUTÂR ;
LEXICON NMN_AAUTÂR
!! like N_PÕRTT, N_TAALKÂS, N_AAUTÂR
! gradation: yes
! Penultimate stem vowel loss: Sg.Ill, Sg.Loc, Sg.Com, Ess, Par, Pl.Obl
! Penultimate stem vowel retention: Sg.Nom, Sg.Gen, Sg.Acc, Sg.Abe, Pl.Nom
! Stem vowel: e
! Voicing of final sibilant
!! stemtype n-stem aautâr:aautâr
!! ** Yaml: __N-aautar__
:%^Pen%^V2VV%^Pen%^XYY2VY ATTESTED-NOUN-STEM ;			! aautâr
:%^Pen%^V2VV%^Pen%^XYY2VY SG-NOM ;	       				! aautâr
: SG-ABE/ACC/GEN-PL-NOM ;	! ahttâr
:%^RmVow%>a SG-ILL ;
:%^RmVow%>e SG-LOC ;
:%^RmVow SG-COM_IN ;
:%^RmVow%>e ESS/PAR ;
:%^RmVow PL-OBL ;
:%^RmVow VÕÕNÂS-STEM-PX ; !!= * @CODE@ võnns-

LEXICON N_ǨIIUǤÂN !!= *  @CODE@ ǩiiuǥân:ǩiuggân
+N: NMN_ǨIIUǤÂN ;
LEXICON NMN_ǨIIUǤÂN !!= *  @CODE@ ǩiiuǥân:ǩiuggân
! gradation: yes
! Penultimate stem vowel loss: Sg.Ill, Sg.Loc, Sg.Com, Ess, Par, Pl.Obl
! Penultimate stem vowel retention: Sg.Nom, Sg.Gen, Sg.Acc, Sg.Abe, Pl.Nom
! Stem vowel: e
! Voicing of final sibilant
!! stemtype n-stem ǩiiuǥân:ǩiiuǥân
!! 
!! ** Yaml: __N-kiiughan__
:%^Pen%^V2VV%^Pen%^XYY2XY ATTESTED-NOUN-STEM ;
:%^Pen%^V2VV%^Pen%^XYY2XY SG-NOM ;		 ! ǩiiuǥân
: SG-ABE/ACC/GEN-PL-NOM ;    		 ! ǩiuggân
:%^RmVow%>a SG-ILL ;			 ! ǩiuggna
:%^RmVow%>e SG-LOC ;			 ! ǩiuggnest
:%^RmVow SG-COM_IN ;			 ! ǩiuggnin
:%^RmVow%>e ESS/PAR ;  			 ! ǩiuggnen
:%^RmVow PL-OBL ;			 ! ǩiuggni
:%^RmVow VÕÕNÂS-STEM-PX ; !!= * @CODE@ võnns-

LEXICON N_ǨIÕTKÂM !!= *  @CODE@ ǩiõtkâm:ǩiõtkkâm
+N: NMN_ǨIÕTKÂM ;
LEXICON NMN_ǨIÕTKÂM !!= *  @CODE@ ǩiõtkâm:ǩiõtkkâm
! gradation: yes
!! 
!! ** Yaml: __N-kiotkam__
:%^Pen%^V2VV%^Pen%^XYY2XY ATTESTED-NOUN-STEM ;
:%^Pen%^V2VV%^Pen%^XYY2XY SG-NOM ;		 ! ǩiõtkâm
: SG-ABE/ACC/GEN-PL-NOM ;    		 ! ǩiõtkkâm
:%^RmVow%>a SG-ILL ;			 ! ǩiõtkkma
:%^RmVow%>e SG-LOC ;			 ! ǩiõtkkmest
:%^RmVow SG-COM_IN ;			 ! ǩiõtkkmin
:%^RmVow%>e ESS/PAR ;  			 ! ǩiõtkkmen
:%^RmVow PL-OBL ;			 ! ǩiõtkkmi
:%^RmVow VÕÕNÂS-STEM-PX ; !!= * @CODE@ võnns-

LEXICON N_FIINÂS !!= *  @CODE@ fiinâs:fijnnâz
+N: NMN_FIINÂS ;
LEXICON NMN_FIINÂS !!= *  @CODE@ fiinâs:fijnnâz
! gradation: yes
! Penultimate stem vowel loss: Sg.Ill, Sg.Loc, Sg.Com, Ess, Par, Pl.Obl
! Penultimate stem vowel retention: Sg.Nom, Sg.Gen, Sg.Acc, Sg.Abe, Pl.Nom
! Stem vowel: e
! Voicing of final sibilant
!! stemtype n-stem fiinâs:fiinâs
!! 
!! ** Yaml: __A-fiinas__
:%^Pen%^XYY2VY%^DeVC ATTESTED-NOUN-STEM ;
:%^Pen%^XYY2VY%^DeVC SG-NOM ;		 ! fiinâs
: SG-ABE/ACC/GEN-PL-NOM ;    		 ! fijnnâz
:%^RmVow%^DeVC%>a SG-ILL ;			 ! fijnnsa
:%^RmVow%^DeVC%>e SG-LOC ;			 ! fijnnsest
:%^RmVow%^DeVC SG-COM_IN ;			 ! fijnnsin
:%^RmVow%^DeVC%>e ESS/PAR ;  			 ! fijnnsen
:%^RmVow%^DeVC PL-OBL ;			 ! fijnnsi
:%^RmVow%^DeVC VÕÕNÂS-STEM-PX ; !!= * @CODE@ võnns-

!! CLASS 4 BISYLLABIC, HIGH VOWEL, DIPHTHONG, NO PALATALIZATION
LEXICON N_TUÕVÂS !!= *  @CODE@ tuõvâs:tuõvvâz
+N: NMN_TUÕVÂS ;
LEXICON NMN_TUÕVÂS !!= *  @CODE@ tuõvâs:tuõvvâz
! gradation: yes
! vowel: diphthong
! Penultimate stem vowel loss: Sg.Ill, Sg.Loc, Sg.Com, Ess, Par, Pl.Obl
! Penultimate stem vowel retention: Sg.Nom, Sg.Gen, Sg.Acc, Sg.Abe, Pl.Nom
! Stem vowel: e
! Voicing of final sibilant
!! stemtype n-stem tuõvâs:tuõvâs
!! ** Yaml: __N-tuovas__
:%^Pen%^CC2C%^DeVC ATTESTED-NOUN-STEM ;
:%^Pen%^CC2C%^DeVC SG-NOM ;
: SG-ABE/ACC/GEN-PL-NOM ;
:%^RmVow%^DeVC%>a SG-ILL ;
:%^RmVow%^DeVC%>e SG-LOC ;
:%^RmVow%^DeVC SG-COM_IN/PL-OBL ;
:%^RmVow%^DeVC%>e ESS/PAR ; 
:%^RmVow%^DeVC VÕÕNÂS-STEM-PX ; !!= * @CODE@ võnns-

LEXICON N_KUÅĐÂS !!= *  @CODE@ kuåđâs:kuåđˈđâz
+N: NMN_KUÅĐÂS ;
LEXICON NMN_KUÅĐÂS !!= *  @CODE@ kuåđâs:kuåđˈđâz
! gradation: yes
! vowel: diphthong
! Penultimate stem vowel loss: Sg.Ill, Sg.Loc, Sg.Com, Ess, Par, Pl.Obl
! Penultimate stem vowel retention: Sg.Nom, Sg.Gen, Sg.Acc, Sg.Abe, Pl.Nom
! Stem vowel: 
! Voicing of final sibilant
!! ** Yaml: __N-kuadhdhas__
:%^Pen%^CCС2C%^DeVC ATTESTED-NOUN-STEM ;
:%^Pen%^CCС2C%^DeVC SG-NOM ;
: SG-ABE/ACC/GEN-PL-NOM ;
:%^RmVow%^DeVC%>a SG-ILL ;
:%^RmVow%^DeVC%>e SG-LOC ;
:%^RmVow%^DeVC SG-COM_IN/PL-OBL ;
:%^RmVow%^DeVC%>e ESS/PAR ; 
:%^RmVow%^DeVC VÕÕNÂS-STEM-PX ; !!= * @CODE@ võnns-

LEXICON N_VUÕNJÂL !!= *  @CODE@ vuõnjâl:vuõnnjâl
+N: NMN_VUÕNJÂL ;
LEXICON NMN_VUÕNJÂL !!= *  @CODE@ vuõnjâl:vuõnnjâl
! gradation: yes
! vowel: diphthong
! Penultimate stem vowel loss: Sg.Ill, Sg.Loc, Sg.Com, Ess, Par, Pl.Obl
! Penultimate stem vowel retention: Sg.Nom, Sg.Gen, Sg.Acc, Sg.Abe, Pl.Nom
! Stem vowel: e
! Voicing of final sibilant
!! ** Yaml: __N-tuovas__
:%^Pen%^CC2C ATTESTED-NOUN-STEM ;  ! vuõnjâl
:%^Pen%^CC2C SG-NOM ;		   ! vuõnjâl
: SG-ABE/ACC/GEN-PL-NOM ; 	   ! vuõnnjâl
:%^RmVow%>a SG-ILL ;	  	   ! vuõnnjla
:%^RmVow%>e SG-LOC ;
:%^RmVow SG-COM_IN ;
:%^RmVow%>e ESS/PAR ; ! ess and prt without
:%^RmVow PL-OBL ;
:%^RmVow VÕÕNÂS-STEM-PX ; !!= * @CODE@ võnns-

LEXICON N_VUÕIVÂS !!= *  @CODE@ vuõivâs:vuõivvâz
+N: NMN_VUÕIVÂS ;
LEXICON NMN_VUÕIVÂS !!= *  @CODE@ vuõivâs:vuõivvâz
! gradation: yes
! Penultimate stem vowel loss: Sg.Ill, Sg.Loc, Sg.Com, Ess, Par, Pl.Obl
! Penultimate stem vowel retention: Sg.Nom, Sg.Gen, Sg.Acc, Sg.Abe, Pl.Nom
! Stem vowel: e
! Voicing of final sibilant
!! 
!! ** Yaml: __N-vuoivas__
:%^Pen%^XYY2XY%^DeVC ATTESTED-NOUN-STEM ; !!= *  @CODE@ 
:%^Pen%^XYY2XY%^DeVC SG-NOM ;	       !!= *  @CODE@ (1) Sg_Nom: vuõivâs
: SG-ABE/ACC/GEN-PL-NOM ;  !!= *  @CODE@ (2) Pl_Nom: vuõivvâz
:%^RmVow%^DeVC%>a SG-ILL ;  !!= *  @CODE@ (3) Sg_Ill: vuõivvsa
:%^RmVow%^DeVC%>e SG-LOC ;   !!= *  @CODE@ (4) Sg_Loc: vuõivvsest
:%^RmVow%^DeVC SG-COM_IN/PL-OBL ;    !!= *  @CODE@ (5) Sg_Com: vuõivvsin
:%^RmVow%^DeVC%>e ESS/PAR ; 	 !!= *  @CODE@ (6) Ess: vuõivvsen
:%^RmVow%^DeVC VÕÕNÂS-STEM-PX ; !!= * @CODE@ võnns-

LEXICON N_TUÕDDÂR !!= *  @CODE@ tuõddâr:tuõdˈdâr
+N:  NMN_TUÕDDÂR ;
LEXICON NMN_TUÕDDÂR !!= *  @CODE@ tuõddâr:tuõdˈdâr
! orth_gradation: no
! ped_gradation: yes
! Penultimate stem vowel loss: Sg.Ill, Sg.Loc, Sg.Com, Ess, Par, Pl.Obl
! Stem vowel: e
!! N_GEN2X3-NOM2X1
!! ** Yaml: __N-tuoddar__
:%^Pen%^CCC2CC ATTESTED-NOUN-STEM ;	! tuõddâr
:%^Pen%^CCC2CC SG-NOM ;		! tuõddâr
: SG-ABE/ACC/GEN-PL-NOM ;	       			! tuõdˈdâr
:%^RmVow%>a SG-ILL ;		! tuõdˈdra
:%^RmVow%>e SG-LOC ;		! tuõdˈdrest
:%^RmVow SG-COM_IN ;		! tuõdˈdrin
:%^RmVow%>e ESS/PAR ; 			! tuõdˈdren
:%^RmVow PL-OBL ;			! tuõdˈdri, 
:%^RmVow VÕÕNÂS-STEM-PX ; !!= * @CODE@ võnns-

LEXICON N_RUÕDDÂS !!= *  @CODE@ ruõddâs:ruõdˈdâz
+N:  NMN_RUÕDDÂS ;
LEXICON NMN_RUÕDDÂS !!= *  @CODE@ ruõddâs:ruõdˈdâz
! orth_gradation: no
! ped_gradation: yes
! Penultimate stem vowel loss: Sg.Ill, Sg.Loc, Sg.Com, Ess, Par, Pl.Obl
! Stem vowel: e
!! N_GEN2X3-NOM2X1
!! ** Yaml: __N-tuoddar__
:%^Pen%^CCC2CC%^DeVC ATTESTED-NOUN-STEM ;	! ruõddâs
:%^Pen%^CCC2CC%^DeVC SG-NOM ;		! ruõddâs
: SG-ABE/ACC/GEN-PL-NOM ;	       			! ruõdˈdâs
:%^RmVow%^DeVC%>a SG-ILL ;		! ruõdˈdsa
:%^RmVow%^DeVC%>e SG-LOC ;		! ruõdˈdsest
:%^RmVow%^DeVC SG-COM_IN ;		! ruõdˈdsin
:%^RmVow%^DeVC%>e ESS/PAR ; 			! ruõdˈdsen
:%^RmVow%^DeVC PL-OBL ;			! ruõdˈdsi, 
:%^RmVow%^DeVC VÕÕNÂS-STEM-PX ; !!= * @CODE@ võnns-

LEXICON N_NAʹZVAANÂŠ !!= *  @CODE@ naʹzvaanâš:naʹzvaanâž
+N:  NMN_NAʹZVAANÂŠ ;
LEXICON NMN_NAʹZVAANÂŠ !!= *  @CODE@ naʹzvaanâš:naʹzvaanâž
! orth_gradation: no
! ped_gradation: no
! Penultimate stem vowel loss: Sg.Ill, Sg.Loc, Sg.Com, Ess, Par, Pl.Obl
! Stem vowel: e
!! N_GEN2X3-NOM2X1
!! ** Yaml: __N-tuoddar__
:%^DeVC ATTESTED-NOUN-STEM ;	! naʹzvaanâš
:%^DeVC SG-NOM ;		! naʹzvaanâš
: SG-ABE/ACC/GEN ;	       			! naʹzvaanâž
: PL-NOM ;	       			! naʹzvaanâž
:%^RmVow%^DeVC%>a SG-ILL ;		! naʹzvaanša
:%^RmVow%^DeVC%>e SG-LOC ;		! naʹzvaanšest
:%^RmVow%^DeVC SG-COM_IN ;		! naʹzvaanšin
:%^RmVow%^DeVC%>e ESS/PAR ; 			! naʹzvaanšen
:%^RmVow%^DeVC PL-OBL ;			! naʹzvaanši, 
:%^RmVow%^DeVC VÕÕNÂS-STEM-PX ; !!= * @CODE@ võnns-

LEXICON N_NAʹZVAANÂŠ-PL !!= *  @CODE@ naʹzvaanâš:naʹzvaanâž
+N: PL-NOM ;                              ! naʹzvaanâž
+N:%^RmVow%^DeVC PL-OBL ;                 ! naʹzvaanši,

LEXICON N_OOBRÂC
+N: NMN_OOBRÂC ;
LEXICON NMN_OOBRÂC
! gradation: no
! Penultimate stem vowel loss: Sg.Ill, Sg.Loc, Sg.Com, Ess, Par, Pl.Obl
! Stem vowel: e
!! stemtype n-stem ǩiõrâč:ǩiõrâč
!! N_GEN2X3-NOM2X1
!! ** Yaml: __N-kiorach__
: ATTESTED-NOUN-STEM ;
: SG-NOM ; !ǩiõrâč
: SG-ABE/ACC/GEN ;
:%^RmVow%>a SG-ILL ;
:%^RmVow%>e SG-LOC ;
:%^RmVow SG-COM_IN ;
:%^RmVow%>e ESS/PAR ; ! ess and prt without
: PL-NOM ;
:%^RmVow PL-OBL ;
:%^RmVow VÕÕNÂS-STEM-PX ; !!= * @CODE@ võnns-

LEXICON N_CÕÕGGÂLM !!= * @CODE@ cõõggâlm:cõõggâlm
+N: NMN_CÕÕGGÂLM ;
LEXICON NMN_CÕÕGGÂLM
! gradation: yes
!   Extra strong grade: Else
!   Strong grade: Sg.Nom
! Penultimate stem vowel loss: Sg.Ill, Sg.Loc, Sg.Com, Ess, Par, Pl.Obl
! Stem vowel: e
!! stemtype l-stem cõõggâlm:cõõggâlm
!! * __@LEXNAME@__ = Koulukielioppi stemtype II 9 (29)
!! ** Yaml: __cooggalm, aaresm, kaaddask __ 
: ATTESTED-NOUN-STEM ;	! cõõggâlm
: SG-NOM ;	       		! cõõggâlm
: SG-ABE/ACC/GEN-PL-NOM ;			! cõõggâlm
:%^Pen%^VV2V%^Pen%^CC2C%^RmVow%>a SG-ILL ;	! cõglma
:%^Pen%^VV2V%^Pen%^CC2C%^RmVow%>e SG-LOC ;	! cõglmest
:%^Pen%^VV2V%^Pen%^CC2C%^RmVow SG-COM_IN ;	! cõglmin
:%^Pen%^VV2V%^Pen%^CC2C%^RmVow%>e ESS/PAR ;  	! cõglmen
:%^Pen%^VV2V%^Pen%^CC2C%^RmVow PL-OBL ;	! cõglmi, cõglmid, cõglmid, cõglmin, cõglmivuiʹm, cõglmitaa/cõglmitää
:%^Pen%^VV2V%^Pen%^CC2C%^RmVow VÕÕNÂS-STEM-PX ; !!= * @CODE@ võnns-

LEXICON N_SIIVÂLM !!= * @CODE@ siivâlm:siivâlm
+N: NMN_SIIVÂLM ;
LEXICON NMN_SIIVÂLM
! vowel_length: yes
!   Extra strong grade: Else
!   Strong grade: Sg.Nom
! Penultimate stem vowel loss: Sg.Ill, Sg.Loc, Sg.Com, Ess, Par, Pl.Obl
! Stem vowel: e
!! stemtype l-stem siivâlm:siivâlm
!! * __@LEXNAME@__ = Koulukielioppi stemtype II 9 (29)
!! ** Yaml: __N-siivalm __ 
: ATTESTED-NOUN-STEM ;	! siivâlm
: SG-NOM ;	       		! siivâlm
: SG-ABE/ACC/GEN-PL-NOM ;			! siivâlm
:%^Pen%^VV2V%^RmVow%>a SG-ILL ;	! sivlma
:%^Pen%^VV2V%^RmVow%>e SG-LOC ;	! sivlmest
:%^Pen%^VV2V%^RmVow SG-COM_IN ;	! sivlmin
:%^Pen%^VV2V%^RmVow%>e ESS/PAR ;  	! sivlmen
:%^Pen%^VV2V%^RmVow PL-OBL ;	! sivlmi, sivlmid, sivlmid, sivlmin, sivlmivuiʹm, sivlmitaa/sivlmitää
:%^Pen%^VV2V%^RmVow VÕÕNÂS-STEM-PX ; !!= * @CODE@ võnns-

LEXICON N_KAADDÂŠǨ !!= * @CODE@ kaaddâšǩ:kaaddâšǩ
+N: NMN_KAADDÂŠǨ ;
LEXICON NMN_KAADDÂŠǨ
! gradation: yes
!   Extra strong grade: Else
!   Strong grade: Sg.Nom
! Penultimate stem vowel loss: Sg.Ill, Sg.Loc, Sg.Com, Ess, Par, Pl.Obl
! Stem vowel: e
!! * __@LEXNAME@__ = Koulukielioppi stemtype II 9 (29)
!! ** Yaml: __cooggalm, aaresm, kaaddask __ 
: ATTESTED-NOUN-STEM ;	! kaaddâšǩ
: SG-NOM ;	       		! kaaddâšǩ
: SG-ABE/ACC/GEN-PL-NOM ;			! kaaddâšǩ
:%^Pen%^VV2V%^Pen%^CC2C%^RmVow%^PALNo%>a SG-ILL ;	! kadška
:%^Pen%^VV2V%^Pen%^CC2C%^RmVow%>e SG-LOC ;	! kadšǩest
:%^Pen%^VV2V%^Pen%^CC2C%^RmVow SG-COM_IN ;	! kadšǩin
:%^Pen%^VV2V%^Pen%^CC2C%^RmVow%>e ESS/PAR ;  	! kadšǩen
:%^Pen%^VV2V%^Pen%^CC2C%^RmVow PL-OBL ;	! kadšǩi, kadšǩid, kadšǩid, kadšǩin, kadšǩivuiʹm, kadšǩitaa/kadšǩitää
:%^Pen%^VV2V%^Pen%^CC2C%^RmVow%^PALNo VÕÕNÂS-STEM-PX ; !!= * @CODE@ võnns- CHECKME

LEXICON N_IILÂSǨ !!= * @CODE@ iilâsǩ:iilâsǩ
+N: NMN_IILÂSǨ ;
LEXICON NMN_IILÂSǨ
! vowel_length: yes
!   Extra strong grade: Else
!   Strong grade: Sg.Nom
! Penultimate stem vowel loss: Sg.Ill, Sg.Loc, Sg.Com, Ess, Par, Pl.Obl
! Stem vowel: e
!! ** Yaml: __N-iilask __ 
: ATTESTED-NOUN-STEM ;	! iilâsǩ
: SG-NOM ;	       		! iilâsǩ
: SG-ABE/ACC/GEN-PL-NOM ;			! iilâsǩ
:%^Pen%^VV2V%^RmVow%^PALNo%>a SG-ILL ;	! ilska
:%^Pen%^VV2V%^RmVow%>e SG-LOC ;	! ilsǩest
:%^Pen%^VV2V%^RmVow SG-COM_IN ;	! ilsǩin
:%^Pen%^VV2V%^RmVow%>e ESS/PAR ;  	! ilsǩen
:%^Pen%^VV2V%^RmVow PL-OBL ;	! ilsǩi, ilsǩid, ilskid, ilskin, ilskivuiʹm, ilskitaa/ilskitää
:%^Pen%^VV2V%^RmVow%^PALNo VÕÕNÂS-STEM-PX ; !!= * @CODE@ võnns- CHECKME

LEXICON N_VIIRRÂM !!= * @CODE@ viirrâm:viirrâm
+N: NMN_VIIRRÂM ;
LEXICON NMN_VIIRRÂM
! vowel_length: yes
!   Extra strong grade: Else
!   Strong grade: Sg.Nom
! Penultimate stem vowel loss: Sg.Ill, Sg.Loc, Sg.Com, Ess, Par, Pl.Obl
! Stem vowel: e
!! stemtype l-stem viirrâm:viirrâm
!! * __@LEXNAME@__ = Koulukielioppi stemtype II 9 (29)
!! ** Yaml: __N-viirram __ 
: ATTESTED-NOUN-STEM ;	! viirrâm
: SG-NOM ;	       		! viirrâm
: SG-ABE/ACC/GEN-PL-NOM ;			! viirrâm
:%^RmVow%>a SG-ILL ;	! viirrma
:%^RmVow%>e SG-LOC ;	! viirrmest
:%^RmVow SG-COM_IN ;	! viirrmin
:%^RmVow%>e ESS/PAR ;  	! viirrmen
:%^Pen%^VV2V%^Pen%^CC2C%^RmVow PL-OBL ;	! viirrmi, viirrmid, viirrmid, viirrmin, viirrmivuiʹm, viirrmitaa/viirrmitää
:%^Pen%^VV2V%^Pen%^CC2C%^RmVow VÕÕNÂS-STEM-PX ; !!= * @CODE@ võnns-

!! CLASS 4 BISYLLABIC, LOW VOWEL, MONOPHTHONG, NO PALATALIZATION
LEXICON N_CEERKAV !!= * @CODE@ ceerkav:cẹẹrkav
+N: NMN_CEERKAV ;
LEXICON NMN_CEERKAV !!= * @CODE@ ceerkav:cẹẹrkav
! gradation: yes
! "1.2"
!! = stemtype n-stem ceerkav:ceerkav
!! ** Yaml: __ceerkav__
: ATTESTED-NOUN-STEM ;		!!= * @CODE@ (1) ceerkav
: SG-NOM ;	       			!!= * @CODE@ (1) ceerkav
: SG-ABE/ACC/GEN-PL-NOM ;				!!= * @CODE@ (2) ceerkav
:%^RmVow%>a SG-ILL ; !!= * @CODE@ (3) ceerkva
:%^RmVow%>e SG-LOC ;		  	   !!= * @CODE@ (4) ceerkvest
:%^RmVow SG-COM_IN/PL-OBL ;			   !!= * @CODE@ (5) ceerkvin
:%^RmVow%>e ESS/PAR ;  			   !!= * @CODE@ (6) ceerkven
:%^RmVow SÅÅBBAR-STEM-PX ; !!= * @CODE@ såbbr-
!+Use/NG:%^Pen%^VV2V%^Pen%^XY2XYY%^RmVow%>a SG-ILL ;  (3) cerkkva

LEXICON N_SÅÅBBAR !!= * @CODE@ sååbbar:såbbar
+N: NMN_SÅÅBBAR ;
LEXICON NMN_SÅÅBBAR !!= * @CODE@ sååbbar:såbbar
! gradation: yes
!! N_GEN2X3-NOM2X1
!! ** Yaml: __N-sååbbar__
:%^Pen%^V2VV ATTESTED-NOUN-STEM ;		! sååbbar
:%^Pen%^V2VV SG-NOM ;	       			! sååbbar
: SG-ABE/ACC/GEN-PL-NOM ;			! såbbar
:%^RmVow%>a SG-ILL ;
:%^RmVow%>e SG-LOC ;
:%^RmVow SG-COM_IN ;
:%^RmVow%>e ESS/PAR ; ! ess and prt without
:%^RmVow PL-OBL ;
:%^RmVow SÅÅBBAR-STEM-PX ; !!= * @CODE@ såbbr-

LEXICON N_KÅÅDDAS !!= * @CODE@ kååddas:kåddaz
+N: NMN_KÅÅDDAS ;
LEXICON NMN_KÅÅDDAS !!= * @CODE@ kååddas:kåddaz
! gradation: yes
!! N_GEN2X3-NOM2X1
!! ** Yaml: __N-kååddas__
:%^Pen%^V2VV%^DeVC ATTESTED-NOUN-STEM ;		! kååddas
:%^Pen%^V2VV%^DeVC SG-NOM ;	       			! kååddas
: SG-ABE/ACC/GEN-PL-NOM ;			! kåddaz
:%^RmVow%^DeVC%>a SG-ILL ;
:%^RmVow%^DeVC%>e SG-LOC ;
:%^RmVow%^DeVC SG-COM_IN ;
:%^RmVow%^DeVC%>e ESS/PAR ; ! ess and prt without
+Use/NG:%^RmVow%>e PAR ;
:%^RmVow%^DeVC PL-OBL ;
:%^RmVow%^DeVC SÅÅBBAR-STEM-PX ; !!= * @CODE@ kådds-

LEXICON N_KÅÅLVAK !!= * @CODE@ kåålvak:kåålvak
+N: NMN_KÅÅLVAK ;
LEXICON NMN_KÅÅLVAK !!= * @CODE@ kåålvak:kåålvak
! 1.2.1.3.1.2.2.1.
! gradation: yes
! syllables: odd
! vowel_type: monophthong
!   Extra strong grade: Else
!   Strong grade: Sg.Nom
! Penultimate stem vowel loss: Sg.Ill, Sg.Loc, Sg.Com, Ess, Par, Pl.Obl
! Stem vowel: e
!! stemtype n-stem kåålvak:kåålvak
!! Palatalization loss in Sg.Ill
!! ** Yaml: __N-paattakj__
: ATTESTED-NOUN-STEM ;
: SG-NOM ;
: SG-ABE/ACC/GEN ;
:%^RmVow%>a SG-ILL ; !!= * @CODE@ +Sg+Ill: kåålvka
:%^RmVow%^PALK%>e SG-LOC ; !!= * @CODE@ +Sg+Loc: kåålvǩest
:%^RmVow%^PALK SG-COM_IN ;
:%^RmVow%^PALK%>e ESS/PAR ; !
: PL-NOM ;
:%^RmVow%^PALK PL-OBL ;
:%^RmVow%^PALK SÅÅBBAR-STEM-PX ; !!= * @CODE@ såbbr-

LEXICON N_PÅÅTTAǨ !!= * @CODE@ pååttaǩ:pååttaǩ
+N: NMN_PÅÅTTAǨ ;
LEXICON NMN_PÅÅTTAǨ !!= * @CODE@ pååttaǩ:pååttaǩ
! 1.2.1.3.1.2.2.2.
! gradation: yes
! syllables: odd
! vowel_type: monophthong
!   Extra strong grade: Else
!   Strong grade: Sg.Nom
! Penultimate stem vowel loss: Sg.Ill, Sg.Loc, Sg.Com, Ess, Par, Pl.Obl
! Stem vowel: e
!! stemtype n-stem pååttaǩ:pååttaǩ
!! Palatalization loss in Sg.Ill
!! ** Yaml: __N-paattakj__
: ATTESTED-NOUN-STEM ;
: SG-NOM ;
: SG-ABE/ACC/GEN ;
:%^RmVow%^PALNo%>a SG-ILL ; ! pååttka
:%^RmVow%>e SG-LOC ;
:%^RmVow SG-COM_IN ;
:%^RmVow%>e ESS/PAR ; !
: PL-NOM ;
:%^RmVow PL-OBL ;
:%^RmVow SÅÅBBAR-STEM-PX ; !!= * @CODE@ såbbr-

LEXICON N_JÂNNAM
+N: NMN_JÂNNAM ;
LEXICON NMN_JÂNNAM
! gradation: no
! Penultimate stem vowel loss: Sg.Ill, Sg.Loc, Sg.Com, Ess, Par, Pl.Obl
! Stem vowel: e
!! stemtype n-stem jânnam:jânnam
!! N_GEN2X3-NOM2X1
!! ** Yaml: __N-jânnam__
 ATTESTED-NOUN-STEM ;
: SG-NOM ;
: SG-ABE/ACC/GEN-PL-NOM ;
:%^RmVow%>a SG-ILL ;
:%^RmVow%>e SG-LOC ;
:%^RmVow SG-COM_IN ;
:%^RmVow%>e ESS/PAR ;
:%^RmVow PL-OBL ;
:%^RmVow SÅÅBBAR-STEM-PX ; !!= * @CODE@ såbbr-

LEXICON N_KÅÅVAS !!= * @CODE@ kååvas:kåvvaz
+N: NMN_KÅÅVAS ;
LEXICON NMN_KÅÅVAS !!= * @CODE@ kååvas:kåvvaz
! 3.e.mono.gem
! gradation: yes
!   Extra strong grade: Else
!   Weak grade: Sg.Nom
! Monophthong
! Penultimate stem vowel loss: Sg.Ill, Sg.Loc, Sg.Com, Ess, Par, Pl.Obl
! Stem vowel: e
!! ** Yaml: __N-kaavas__
:%^Pen%^V2VV%^Pen%^CC2C%^DeVC ATTESTED-NOUN-STEM ;
:%^Pen%^V2VV%^Pen%^CC2C%^DeVC SG-NOM ;
: SG-ABE/ACC/GEN-PL-NOM ;
:%^RmVow%^DeVC%>a SG-ILL ;
:%^RmVow%^DeVC%>e SG-LOC ;
:%^RmVow%^DeVC SG-COM_IN ;
:%^RmVow%^DeVC%>e ESS/PAR ; ! ess and prt without
:%^RmVow%^DeVC PL-OBL ;
:%^RmVow%^DeVC SÅÅBBAR-STEM-PX ; !!= * @CODE@ såbbr-

LEXICON N_PÄÄLKAS !!= * @CODE@ päälkas:pälkkaz
+N: NMN_PÄÄLKAS ;
LEXICON NMN_PÄÄLKAS !!= * @CODE@ päälkas:pälkkaz
! 3.e.mono.gem
! gradation: yes
!   Extra strong grade: Else
!   Weak grade: Sg.Nom
! Monophthong
! Penultimate stem vowel loss: Sg.Ill, Sg.Loc, Sg.Com, Ess, Par, Pl.Obl
! Stem vowel: e
!! ** Yaml: __N-paalkas__
:%^Pen%^V2VV%^Pen%^XYY2XY%^DeVC ATTESTED-NOUN-STEM ;
:%^Pen%^V2VV%^Pen%^XYY2XY%^DeVC SG-NOM ;
: SG-ABE/ACC/GEN-PL-NOM ;
:%^RmVow%^DeVC%>a SG-ILL ;
:%^RmVow%^DeVC%>e SG-LOC ;
:%^RmVow%^DeVC SG-COM_IN ;
:%^RmVow%^DeVC%>e ESS/PAR ; ! ess and prt without
:%^RmVow%^DeVC PL-OBL ;
:%^RmVow%^DeVC SÅÅBBAR-STEM-PX ; !!= * @CODE@ såbbr-

LEXICON N_VẸẸVAR !!= * @CODE@ veevar:vẹvvar
+N: NMN_VẸẸVAR ;
LEXICON NMN_VẸẸVAR !!= * @CODE@ veevar:vẹvvar
! 3.e.mono.gem
! gradation: yes
!   Extra strong grade: Else
!   Weak grade: Sg.Nom
! Monophthong
! Penultimate stem vowel loss: Sg.Ill, Sg.Loc, Sg.Com, Ess, Par, Pl.Obl
! Stem vowel: e
!! ** Yaml: __N-veevar__
:%^Pen%^V2VV%^Pen%^CC2C ATTESTED-NOUN-STEM ;
:%^Pen%^V2VV%^Pen%^CC2C SG-NOM ;
: SG-ABE/ACC/GEN-PL-NOM ;
:%^RmVow%>a SG-ILL ;
:%^RmVow%>e SG-LOC ;
:%^RmVow SG-COM_IN ;
:%^RmVow%>e ESS/PAR ; ! ess and prt without
:%^RmVow PL-OBL ;
:%^RmVow SÅÅBBAR-STEM-PX ; !!= * @CODE@ såbbr-

LEXICON N_SLOOHMAN
! gradation: no
+N: NMN_SLOOHMAN ;
+N: ATTESTED-NOUN-STEM ;	! sloohman

LEXICON NMN_SLOOHMAN
!! !!2. WORDS WITH TWO-SYLLABLE NOMINATIVE SINGULARS (2009: 252)
!! !!2.3 Sg.Loc in -est. e-stems (Sg.Loc, Ess, Par).
!! !!2.3.2 Sg.Ill in -a
!! !!2.3.2.2 LACKS Gradation
!! !!2.3.2.2.1 Penultimate stem vowel loss: (Sg.Ill, Sg.Loc, Sg.Com; Ess, Par; Pl.Gen, Pl.Acc, Pl.Ill, Pl.Loc, Pl.Com, Pl.Abe)
!! !!2.3.2.2.1.1 The Sg.Com vowel i appears before final n  
!NumContLex="1.2"
!! ** Yaml: __A-sloohman__
:%^RmVow%> PL-OBL ;		! sloohmni
:%^RmVow%>e ESS/PAR ;
:%^RmVow%> SG-COM_IN ;
:  SG-ABE/ACC/GEN-PL-NOM ;
:%^RmVow%>a SG-ILL ;
:%^RmVow%>e SG-LOC ;
:  SG-NOM ;
:%^RmVow SÅÅBBAR-STEM-PX ; !!= * @CODE@ såbbr-

LEXICON N_KÅÅDDARV !!= * @CODE@ kååddarv:kååddarv
+N: NMN_KÅÅDDARV ;
LEXICON NMN_KÅÅDDARV
! gradation: yes
!   Extra strong grade: Else
!   Strong grade: Sg.Nom
! Penultimate stem vowel loss: Sg.Ill, Sg.Loc, Sg.Com, Ess, Par, Pl.Obl
! Stem vowel: e
!! stemtype l-stem kååddarv:kååddarv
!! * __@LEXNAME@__ = Koulukielioppi stemtype II 9 (29)
!! ** Yaml: __N-kaaddarv __ 
: ATTESTED-NOUN-STEM ;	! kååddarv
: SG-NOM ;	       		! kååddarv
: SG-ABE/ACC/GEN-PL-NOM ;			! kååddarv
:%^Pen%^VV2V%^Pen%^CC2C%^RmVow%>a SG-ILL ;	! kådrva
:%^Pen%^VV2V%^Pen%^CC2C%^RmVow%>e SG-LOC ;	! kådrvest
:%^Pen%^VV2V%^Pen%^CC2C%^RmVow SG-COM_IN ;	! kådrvin
:%^Pen%^VV2V%^Pen%^CC2C%^RmVow%>e ESS/PAR ;  	! kådrven
:%^Pen%^VV2V%^Pen%^CC2C%^RmVow PL-OBL ;	! kådrvi, kådrvid, kådrvid, kådrvin, kådrvivuiʹm, kådrvitaa/kådrvitää
:%^Pen%^VV2V%^Pen%^CC2C%^RmVow VÕÕNÂS-STEM-PX ; !!= * @CODE@ võnns-

!! CLASS 4 BISYLLABIC, LOW VOWEL, DIPHTHONG, NO PALATALIZATION
!! IN PENULTIMATE A:0

LEXICON N_ǨEÂLǤAL !!= * @CODE@ ǩeâlǥal:ǩeâlggal
+N: NMN_ǨEÂLǤAL ;
LEXICON NMN_ǨEÂLǤAL !!= * @CODE@ ǩeâlǥal:ǩeâlggal
! gradation: yes
! "1.2"
!! ** Yaml: __kealgal__
:%^Pen%^XYY2XY ATTESTED-NOUN-STEM ;
:%^Pen%^XYY2XY SG-NOM ;
: SG-ABE/ACC/GEN-PL-NOM ;
:%^RmVow%>a SG-ILL ;
:%^RmVow%>e SG-LOC ;
:%^RmVow SG-COM_IN ;
:%^RmVow%>e ESS/PAR ; ! ess and prt without
:%^RmVow PL-OBL ;
:%^RmVow SÅÅBBAR-STEM-PX ; !!= * @CODE@ såbbr-

LEXICON N_KUÄIVAS !!= * @CODE@ kuäivas:kuäivvaz
+N: NMN_KUÄIVAS ;
LEXICON NMN_KUÄIVAS !!= * @CODE@ kuäivas:kuäivvaz
! 3.e.diphth.gem
! gradation: yes
!   Extra strong grade: Else
!   Weak grade: Sg.Nom
! Diphthong
! Penultimate stem vowel loss: Sg.Ill, Sg.Loc, Sg.Com, Ess, Par, Pl.Obl
! Stem vowel: e
!! stemtype n-stem kuäivas:kuäivas
!! N_GEN2X3-NOM2X1
!! ** Yaml: __N-kuaeivas__
:%^Pen%^CC2C%^DeVC ATTESTED-NOUN-STEM ;
:%^Pen%^CC2C%^DeVC SG-NOM ;
: SG-ABE/ACC/GEN-PL-NOM ;
:%^RmVow%^DeVC%>a SG-ILL ;
:%^RmVow%^DeVC%>e SG-LOC ;
:%^RmVow%^DeVC SG-COM_IN ;
:%^RmVow%^DeVC%>e ESS/PAR ; ! ess and prt without
:%^RmVow%^DeVC PL-OBL ;
:%^RmVow%^DeVC SÅÅBBAR-STEM-PX ; !!= * @CODE@ såbbr-

LEXICON N_ČEÄPPAT
! gradation: no
+N: NMN_ČEÄPPAT ;
LEXICON NMN_ČEÄPPAT
!! !!2. WORDS WITH TWO-SYLLABLE NOMINATIVE SINGULARS (2009: 252)
!! !!2.3 Sg.Loc in -est. e-stems (Sg.Loc, Ess, Par).
!! !!2.3.2 Sg.Ill in -a
!! !!2.3.2.2 LACKS Gradation
!! !!2.3.2.2.1 Penultimate stem vowel loss: (Sg.Ill, Sg.Loc, Sg.Com; Ess, Par; Pl.Gen, Pl.Acc, Pl.Ill, Pl.Loc, Pl.Com, Pl.Abe)
!! !!2.3.2.2.1.1 The Sg.Com vowel i appears before final n  
!NumContLex="1.2"
!! ** Yaml: __A-cheappat__
:%^RmVow%> PL-OBL ;
:%^RmVow%>e ESS/PAR ;
:%^RmVow%> SG-COM_IN ;
:  SG-ABE/ACC/GEN-PL-NOM ;
:%^RmVow%>a SG-ILL ;
:%^RmVow%>e SG-LOC ;
 ATTESTED-NOUN-STEM ;
 SG-NOM ;
:%^RmVow SÅÅBBAR-STEM-PX ; !!= * @CODE@ såbbr-

LEXICON N_JUÂǤǤAS !!= * @CODE@ juâǥǥas:juâkˈkaz
! gradation: no
+N: NMN_JUÂǤǤAS ;
LEXICON NMN_JUÂǤǤAS
!! !!2. WORDS WITH TWO-SYLLABLE NOMINATIVE SINGULARS (2009: 252)
!! !!2.3 Sg.Loc in -est. e-stems (Sg.Loc, Ess, Par).
!! !!2.3.2 Sg.Ill in -a
!! !!2.3.2.2 LACKS Gradation
!! !!2.3.2.2.1 Penultimate stem vowel loss: (Sg.Ill, Sg.Loc, Sg.Com; Ess, Par; Pl.Gen, Pl.Acc, Pl.Ill, Pl.Loc, Pl.Com, Pl.Abe)
!! !!2.3.2.2.1.1 The Sg.Com vowel i appears before final n  
!NumContLex="1.2"
!! ** Yaml: __N-juaghghas__
:%^RmVow%> PL-OBL ;
:%^RmVow%>e ESS/PAR ;
:%^RmVow%> SG-COM_IN ;
:  SG-ABE/ACC/GEN-PL-NOM ;
:%^RmVow%>a SG-ILL ;
:%^RmVow%>e SG-LOC ;
:%^Pen%^KKK2GG%^DeVC ATTESTED-NOUN-STEM ;
:%^Pen%^KKK2GG%^DeVC SG-NOM ;
:%^RmVow SÅÅBBAR-STEM-PX ; !!= * @CODE@ såbbr-

LEXICON N_HEÄVAŠ !!= * @CODE@ heävaš:heäpˈpaž
! gradation: yes
+N: NMN_HEÄVAŠ ;
LEXICON NMN_HEÄVAŠ
!! ** Yaml: __N-heavash__
:%^RmVow%^DeVC%> PL-OBL ;
:%^RmVow%^DeVC%>e ESS/PAR ;
:%^RmVow%^DeVC%> SG-COM_IN ;
:  SG-ABE/ACC/GEN-PL-NOM ;
:%^RmVow%^DeVC%>a SG-ILL ;
:%^RmVow%^DeVC%>e SG-LOC ;
:%^Pen%^CCC2C%^DeVC ATTESTED-NOUN-STEM ;
:%^Pen%^CCC2C%^DeVC SG-NOM ;
:%^RmVow%^DeVC SÅÅBBAR-STEM-PX ; !!= * @CODE@ såbbr-
+Der/Dim:%^RmVow%^DeVC N_KUÂLAŽ ;

!! CLASS 4 BISYLLABIC, LOW VOWEL, MONOPHTHONG, PALATALIZATION
LEXICON N_VEEʹREST !!= * @CODE@ veeʹrest:veeʹrest
! gradation: yes
!    Penultimate: Yes
!      Extra strong grade: Else
!      Weak grade: Sg.Nom, Sg.Gen, Sg.Acc, Pl.Nom
!    Ultimate: Yes
!      XYY: Sg.Ill
!      XY: Else
! Penultimate stem vowel loss: Sg.Ill, Sg.Loc, Sg.Com, Ess, Par, Pl.Obl
! Stem vowel: e
! Ultimate stem consonant
!! * __@LEXNAME@__ = Koulukielioppi stemtype II 9 (29)
!! ** Yaml: __N-veerest __ 
+N: ATTESTED-NOUN-STEM ;
+N: SG-NOM ;
+N: SG-ABE/ACC/GEN-PL-NOM ;
+N:%^Pen%^VV2V%^RmVow%>ta SG-ILL ;
+N:%^Pen%^VV2V%^RmVow%>e SG-LOC ;
+N:%^Pen%^VV2V%^RmVow SG-COM_IN ;
+N:%^Pen%^VV2V%^RmVow%>e ESS/PAR ;
+N:%^Pen%^VV2V%^RmVow SG-ABE ;
+N: PL-NOM ;
+N:%^Pen%^VV2V%^RmVow PL-OBL ;
+N:%^Pen%^VV2V%^RmVow VÕÕNÂS-STEM-PX ; !!= * @CODE@ võnns-


LEXICON N_ÄÄʹREŠM !!= * @CODE@ ääʹrešm:ääʹrešm
! gradation: yes
!    Penultimate: Yes
!      Extra strong grade: Else
!      Weak grade: Sg.Nom, Sg.Gen, Sg.Acc, Pl.Nom
!    Ultimate: None
! Penultimate stem vowel loss: Sg.Ill, Sg.Loc, Sg.Com, Ess, Par, Pl.Obl
! Stem vowel: e
! Ultimate stem consonant
!! stemtype l-stem ääʹrešm:ääʹrešm
!! * __@LEXNAME@__ = Koulukielioppi stemtype II 9 (29)
!! ** Yaml: __N-aeaereshm __ 
+N: ATTESTED-NOUN-STEM ;
+N: SG-NOM ;
+N: SG-ABE/ACC/GEN ;
+N:%^Pen%^VV2V%^RmVow%>a SG-ILL ; !!= * @CODE@ äʹršma
+N:%^Pen%^VV2V%^RmVow%>e SG-LOC ;
+N:%^Pen%^VV2V%^RmVow SG-COM_IN ;
+N:%^Pen%^VV2V%^RmVow%>e ESS/PAR ; ! ess and prt without
+N:%^Pen%^VV2V%^RmVow SG-ABE ;
+N: PL-NOM ;
+N:%^Pen%^VV2V%^RmVow PL-OBL ;
+N:%^Pen%^VV2V%^RmVow VÕÕNÂS-STEM-PX ; !!= * @CODE@ võnns-

LEXICON N_SÄÄʹVESǨ !!= * @CODE@ sääʹvesǩ:sääʹvesǩ
+N: NMN_SÄÄʹVESǨ ;
LEXICON NMN_SÄÄʹVESǨ
! gradation: yes
!    Penultimate: Yes
!      Extra strong grade: Else
!      Weak grade: Sg.Nom, Sg.Gen, Sg.Acc, Pl.Nom
!    Ultimate: None
! Penultimate stem vowel loss: Sg.Ill, Sg.Loc, Sg.Com, Ess, Par, Pl.Obl
! Stem vowel: e
! Ultimate stem consonant
!! ** Yaml: __N-saeaeveskj __ 
: ATTESTED-NOUN-STEM ;
: SG-NOM ;
: SG-ABE/ACC/GEN ; !!= * @CODE@ sääʹvesǩ
:%^Pen%^VV2V%^RmVow%^PALNo%>a SG-ILL ; !!= * @CODE@ säʹvska
:%^Pen%^VV2V%^RmVow%^PALNo%>e SG-LOC ;
:%^Pen%^VV2V%^RmVow%^PALNo SG-COM_IN ; !!= * @CODE@ CHECKME
:%^Pen%^VV2V%^RmVow%^PALNo%>e ESS/PAR ; !!= * @CODE@ CHECKME
: PL-NOM ;
:%^Pen%^VV2V%^RmVow%^PALNo PL-OBL ;
:%^Pen%^VV2V%^RmVow%^PALNo VÕÕNÂS-STEM-PX ; !!= * @CODE@ võnns-

LEXICON N_KUEʹDDELM !!= * @CODE@ kueʹddelm:kueʹddelm
! gradation: yes
!    Penultimate: Yes
!      Extra strong grade: Else
!      Weak grade: Sg.Nom, Sg.Gen, Sg.Acc, Pl.Nom
!    Ultimate: None
! Penultimate stem vowel loss: Sg.Ill, Sg.Loc, Sg.Com, Ess, Par, Pl.Obl
! Stem vowel: e
! Ultimate stem consonant
!! ** Yaml: __N-kueddelm __ 
+N: ATTESTED-NOUN-STEM ;
+N: SG-NOM ;
+N: SG-ABE/ACC/GEN ;
+N:%^Pen%^CC2C%^RmVow%>a SG-ILL ; !!= * @CODE@ äʹršma
+N:%^Pen%^CC2C%^RmVow%>e SG-LOC ;
+N:%^Pen%^CC2C%^RmVow SG-COM_IN ;
+N:%^Pen%^CC2C%^RmVow%>e ESS/PAR ; ! ess and prt without
+N:%^Pen%^CC2C%^RmVow SG-ABE ; !!= * @CODE@ CHECKME
+N: PL-NOM ;
+N:%^Pen%^CC2C%^RmVow PL-OBL ;
+N:%^Pen%^CC2C%^RmVow VÕÕNÂS-STEM-PX ; !!= * @CODE@ võnns-

LEXICON N_SPÄʹSSEB
+N: NMN_SPÄʹSSEB ;
LEXICON NMN_SPÄʹSSEB
! gradation: yes
!    Penultimate: Yes
!      Extra strong grade: Else
!      Weak grade: Sg.Nom, Sg.Gen, Sg.Acc, Pl.Nom
!    Ultimate: None
! Penultimate stem vowel loss: Sg.Ill, Sg.Loc, Sg.Com, Ess, Par, Pl.Obl
! Stem vowel: e
! Ultimate stem consonant
!! stemtype l-stem späʹsseb:späʹsseb
!! * __@LEXNAME@__ = Koulukielioppi stemtype II 9 (29)
!! ** Yaml: __N-spaesseb __ 
: ATTESTED-NOUN-STEM ;
: SG-NOM ;
: SG-ABE/ACC/GEN ;
:%^RmVow%>a SG-ILL ;
:%^RmVow%>e SG-LOC ;
:%^RmVow SG-COM_IN ;
:%^RmVow%>e ESS/PAR ; ! ess and prt without
: PL-NOM ;
:%^RmVow PL-OBL ;
:%^RmVow VÕÕNÂS-STEM-PX ; !!= * @CODE@ võnns-

LEXICON N_PRÄÄʹZNIǨ !!= * @CODE@ prääʹzniǩ:prääʹzniǩ
+N: NMN_PRÄÄʹZNIǨ ;
LEXICON NMN_PRÄÄʹZNIǨ
! gradation: yes
!    Penultimate: Yes
!      Extra strong grade: Else
!      Weak grade: Sg.Nom, Sg.Gen, Sg.Acc, Pl.Nom
!    Ultimate: None
! Penultimate stem vowel loss: Sg.Ill, Sg.Loc, Sg.Com, Ess, Par, Pl.Obl
! Stem vowel: e
! Ultimate stem consonant
!! stemtype l-stem prääʹzniǩ:prääʹzniǩ
!! * __@LEXNAME@__ = Koulukielioppi stemtype II 9 (29)
!! ** Yaml: __N-spaesseb __ 
: ATTESTED-NOUN-STEM ;
: SG-NOM ;
: SG-ABE/ACC/GEN ;
:%^Pen%^PALNo%^RmVow%^PALNo%>a SG-ILL ;	! prääznka
:%^RmVow%>e SG-LOC ;
:%^RmVow SG-COM_IN ;
:%^RmVow%>e ESS/PAR ; 
: PL-NOM ;
:%^RmVow PL-OBL ;
:%^RmVow VÕÕNÂS-STEM-PX ; !!= * @CODE@ võnns-

LEXICON N_STROOIʹTEL !!= * @CODE@ strooiʹtel:stroiʹttel
+N: NMN_STROOIʹTEL ; !strooiʹtel (stroiʹttel, stroiʹttla)
LEXICON NMN_STROOIʹTEL
! gradation: yes
!    Penultimate: Yes
!      Extra strong grade: Else
!      Weak grade: Sg.Nom, Sg.Gen, Sg.Acc, Pl.Nom
!    Ultimate: None
! Penultimate stem vowel loss: Sg.Ill, Sg.Loc, Sg.Com, Ess, Par, Pl.Obl
! Stem vowel: e
! Ultimate stem consonant
!! * __@LEXNAME@__ = Koulukielioppi stemtype II 9 (29)
!! ** Yaml: __N-strooitel __ 
:%^PenV2VV%^XYY2XY ATTESTED-NOUN-STEM ;
:%^PenV2VV%^XYY2XY SG-NOM ;
: SG-ABE/ACC/GEN ;
:%^RmVow%>a SG-ILL ;
:%^RmVow%>e SG-LOC ;
:%^RmVow SG-COM_IN ;
:%^RmVow%>e ESS/PAR ; ! ess and prt without
: PL-NOM ;
:%^RmVow PL-OBL ;
:%^RmVow VÕÕNÂS-STEM-PX ; !!= * @CODE@ võnns-

LEXICON N_ČEEUʹRES !!= * @CODE@ čeeuʹres:čeurrez
! gradation: yes
!    Penultimate: Yes
!      Extra strong grade: Else
!      Weak grade: Sg.Nom, Sg.Gen, Sg.Acc, Pl.Nom
!    Ultimate: None
! Penultimate stem vowel loss: Sg.Ill, Sg.Loc, Sg.Com, Ess, Par, Pl.Obl
! Stem vowel: e
! Ultimate stem consonant
!! stemtype l-stem čeeuʹres:čeeuʹres
!! * __@LEXNAME@__ = Koulukielioppi stemtype II 9 (29)
!! ** Yaml: __N-ceeures __ 
+N:%^DeVC ATTESTED-NOUN-STEM ;
+N:%^DeVC SG-NOM ;
+N:%^Pen%^VV2V%^Pen%^PALNo%^PenVow2a SG-ABE/ACC/GEN ;
+N:%^Pen%^PALNo%^RmVow%^DeVC%>a SG-ILL ;
+N:%^Pen%^PALNo%^RmVow%^DeVC%>e SG-LOC ;
+N:%^Pen%^PALNo%^RmVow%^DeVC SG-COM_IN ;
+N:%^Pen%^PALNo%^RmVow%^DeVC%>e ESS/PAR ; ! ess and prt without
+N:%^Pen%^VV2V%^Pen%^PALNo%^PenVow2a PL-NOM ;
+N:%^Pen%^VV2V%^Pen%^PALNo%^RmVow%^DeVC PL-OBL ;
+N:%^Pen%^VV2V%^Pen%^PALNo%^RmVow%^DeVC VÕÕNÂS-STEM-PX ; !!= * @CODE@ võnns-

LEXICON N_SEEUʹTER !!= * @CODE@ seeuʹter:seähtter
+N: NMN_SEEUʹTER ;
LEXICON NMN_SEEUʹTER !!= * @CODE@ seeuʹter:seähtter
! gradation: yes
!    Penultimate: Yes
!      Extra strong grade: Else
!      Weak grade: Sg.Nom, Sg.Gen, Sg.Acc, Pl.Nom
!    Ultimate: None
! Penultimate stem vowel loss: Sg.Ill, Sg.Loc, Sg.Com, Ess, Par, Pl.Obl
! Stem vowel: e
! Ultimate stem consonant
!! ** Yaml: __N-seeuter __ 
:%^Pen%^PALE%^Pen%^PAL%^Pen%^XYY2VY ATTESTED-NOUN-STEM ;
:%^Pen%^PALE%^Pen%^PAL%^Pen%^XYY2VY SG-NOM ;
:%^PenVow2a SG-ABE/ACC/GEN ;
:%^RmVow%>a SG-ILL ;
:%^RmVow%>e SG-LOC ;
:%^RmVow SG-COM_IN ;
:%^RmVow%>e ESS/PAR ; ! ess and prt without
:%^PenVow2a PL-NOM ;
:%^RmVow PL-OBL ;
:%^RmVow VÕÕNÂS-STEM-PX ; !!= * @CODE@ võnns-

LEXICON N_JEEʹEL !!= * @CODE@ jeeʹel:jeäkˈkel
+N: NMN_JEEʹEL ;
LEXICON NMN_JEEʹEL !!= * @CODE@ jeeʹel:jeäkˈkel
! gradation: yes
!    Penultimate: Yes
!      Extra strong grade: Else
!      Weak grade: Sg.Nom, Sg.Gen, Sg.Acc, Pl.Nom
!    Ultimate: None
! Penultimate stem vowel loss: Sg.Ill, Sg.Loc, Sg.Com, Ess, Par, Pl.Obl
! Stem vowel: e
! Ultimate stem consonant
!! ** Yaml: __N-jeeel __ 
:%^Pen%^PALE%^Pen%^PAL%^Pen%^KKK2ZERO ATTESTED-NOUN-STEM ; !!= * @CODE@ jeeʹel
:%^Pen%^PALE%^Pen%^PAL%^Pen%^KKK2ZERO SG-NOM ;
!+Use/NG:%^Pen%^PALE%^Pen%^PAL%^Pen%^KKK2GG ATTESTED-NOUN-STEM ;  jeeʹjjel
!+Use/NG:%^Pen%^PALE%^Pen%^PAL%^Pen%^KKK2GG SG-NOM ;
:%^PenVow2a SG-ABE/ACC/GEN ;
:%^RmVow%>a SG-ILL ;
:%^RmVow%>e SG-LOC ;
:%^RmVow SG-COM_IN ;
:%^RmVow%>e ESS/PAR ; ! ess and prt without
:%^PenVow2a PL-NOM ;
:%^RmVow PL-OBL ;
:%^Pen%^PALE%^Pen%^PAL%^Pen%^KKK2GG%^RmVow VÕÕNÂS-STEM-PX ; !!= * @CODE@ võnns-

!! !!s:z-stem type
LEXICON N_ǨEʹRRES
+N: NMN_ǨEʹRRES ;
LEXICON NMN_ǨEʹRRES
!! stemtype l-stem ǩeʹrres:ǩeʹrrez
!! * __@LEXNAME@__ = Koulukielioppi stemtype II 8 (28)
!! ** Yaml: __kerres __
:%^DeVC ATTESTED-NOUN-STEM ;
:%^DeVC SG-NOM ;
: SG-ABE/ACC/GEN ;
:%^RmVow%^DeVC%>a SG-ILL ;
:%^RmVow%^DeVC%>e SG-LOC ;
:%^RmVow%^DeVC%> SG-COM_IN ;
:%^RmVow%^DeVC%>e ESS/PAR ;
: PL-NOM ;
:%^RmVow%^DeVC PL-OBL ;
:%^RmVow%^DeVC VÕÕNÂS-STEM-PX ; !!= * @CODE@ võnns-


!! CLASS 4 BISYLLABIC, LOW VOWEL, DIPHTHONG, PALATALIZATION
!! IN PENULTIMATE E:0

LEXICON N_KÄÄʹLLES !!= * @CODE@ kääʹlles:källez
+N: NMN_KÄÄʹLLES ;
LEXICON NMN_KÄÄʹLLES !!= * @CODE@ kääʹlles:källez
! 3.e.diphth.gem
! gradation: yes
!   Extra strong grade: Else
!   Weak grade: Sg.Nom
! Diphthong
! Penultimate stem vowel loss: Sg.Ill, Sg.Loc, Sg.Com, Ess, Par, Pl.Obl
! Stem vowel: e
!! ** Yaml: __N-kaeaelles__
:%^Pen%^V2VV%^Pen%^PAL%^DeVC ATTESTED-NOUN-STEM ;	! kääʹlles
:%^Pen%^V2VV%^Pen%^PAL%^DeVC SG-NOM ;	     	! kääʹlles
:%^PenVow2a SG-ABE/ACC/GEN-PL-NOM ;	 		! källaz
:%^RmVow%^DeVC%>a SG-ILL ;	  			! källsa
:%^RmVow%^DeVC%>e SG-LOC ;				! källsest
:%^RmVow%^DeVC SG-COM_IN ;				! källsin
:%^RmVow%^DeVC%>e ESS/PAR ;  				! källsen
:%^RmVow%^DeVC PL-OBL ;					! källsi
:%^RmVow%^DeVC VÕÕNÂS-STEM-PX ; !!= * @CODE@ källs-

LEXICON N_ÅÅʹVES !!= * @CODE@ ååʹves:åvvez
+N: NMN_ÅÅʹVES ;
LEXICON NMN_ÅÅʹVES !!= * @CODE@ ååʹves:åvvez
! 3.e.diphth.gem
! gradation: yes
!   Extra strong grade: Else
!   Weak grade: Sg.Nom
! Diphthong
! Penultimate stem vowel loss: Sg.Ill, Sg.Loc, Sg.Com, Ess, Par, Pl.Obl
! Stem vowel: e
!! ** Yaml: __N-aaves__
:%^Pen%^V2VV%^Pen%^PAL%^Pen%^CC2C%^DeVC ATTESTED-NOUN-STEM ;	! ååʹves
:%^Pen%^V2VV%^Pen%^PAL%^Pen%^CC2C%^DeVC SG-NOM ;	     	! ååʹves
:%^PenVow2a SG-ABE/ACC/GEN-PL-NOM ;	 		! åvvaz
:%^RmVow%^DeVC%>a SG-ILL ;	  			! åvvsa
:%^RmVow%^DeVC%>e SG-LOC ;				! åvvsest
:%^RmVow%^DeVC SG-COM_IN ;				! åvvsin
:%^RmVow%^DeVC%>e ESS/PAR ;  				! åvvsen
:%^RmVow%^DeVC PL-OBL ;					! åvvsi
:%^RmVow%^DeVC VÕÕNÂS-STEM-PX ; !!= * @CODE@ åvvs-

LEXICON N_KÄÄʹRBES !!= * @CODE@ kääʹrbes:kärbbez
+N: NMN_KÄÄʹRBES ;
LEXICON NMN_KÄÄʹRBES !!= * @CODE@ kääʹrbes:kärbbez
! 3.e.diphth.gem
! gradation: yes
!   Extra strong grade: Else
!   Weak grade: Sg.Nom
! Diphthong
! Penultimate stem vowel loss: Sg.Ill, Sg.Loc, Sg.Com, Ess, Par, Pl.Obl
! Stem vowel: e
!! ** Yaml: __N-kaeaerbes__
:%^Pen%^V2VV%^Pen%^PAL%^Pen%^XYY2XY%^DeVC ATTESTED-NOUN-STEM ;	! kääʹrbes
:%^Pen%^V2VV%^Pen%^PAL%^Pen%^XYY2XY%^DeVC SG-NOM ;	     	! kääʹrbes
:%^PenVow2a SG-ABE/ACC/GEN ;	 		! kärbbaz
:%^RmVow%^DeVC%>a SG-ILL ;	  			! kärbbsa
:%^RmVow%^DeVC%>e SG-LOC ;				! kärbbsest
:%^RmVow%^DeVC SG-COM_IN ;				! kärbbsin
:%^RmVow%^DeVC%>e ESS/PAR ;  				! kärbbsen
:%^PenVow2a PL-NOM ;	 		! kärbbaz
:%^RmVow%^DeVC PL-OBL ;					! kärbbsi
:%^RmVow%^DeVC VÕÕNÂS-STEM-PX ; !!= * @CODE@ kärbbs-

LEXICON N_PUÄʹRES !!= * @CODE@ puäʹres:puärˈrez
+N: NMN_PUÄʹRES ;
LEXICON NMN_PUÄʹRES !!= * @CODE@ puäʹres:puärˈrez
! 3.e.diphth.gem
! gradation: yes
!   Extra strong grade: Else
!   Weak grade: Sg.Nom
! Diphthong
! Penultimate stem vowel loss: Sg.Ill, Sg.Loc, Sg.Com, Ess, Par, Pl.Obl
! Stem vowel: e
!! ** Yaml: __N-puaeres__
:%^Pen%^PAL%^Pen%^CCC2C%^DeVC ATTESTED-NOUN-STEM ;	! puäʹres
:%^Pen%^PAL%^Pen%^CCC2C%^DeVC SG-NOM ;	     	! puäʹres
:%^PenVow2a SG-ABE/ACC/GEN-PL-NOM ;	 		! puärˈraz
:%^RmVow%^DeVC%>a SG-ILL ;	  			! puärˈrsa
:%^RmVow%^DeVC%>e SG-LOC ;				! puärˈrsest
:%^RmVow%^DeVC SG-COM_IN ;				! puärˈrsin
:%^RmVow%^DeVC%>e ESS/PAR ;  				! puärˈrsen
:%^RmVow%^DeVC PL-OBL ;					! puärˈrsi
:%^RmVow%^DeVC VÕÕNÂS-STEM-PX ; !!= * @CODE@ puärˈrs-

!! !!l-stems
LEXICON N_NJUÄʹMMEL !!= * @CODE@ = stemtype l-stem njuäʹmmel:njuäʹmmel
!! ** Yaml: __njuammel, njuunnjel, aappal__ 
+N: ATTESTED-NOUN-STEM ;
+N: SG-NOM ;
+N:%^VOWSH%^CLong  SG-ABE/ACC/GEN-PL-NOM ;
+N:%^VOWSH%^CLong%^RmVow%>a SG-ILL ;
+N:%^VOWSH%^CLong%^RmVow%>e SG-LOC ;
+N:%^VOWSH%^CLong%^RmVow%> SG-COM_IN ;
+N:%^VOWSH%^CLong%^RmVow%>e ESS/PAR ; ! ess and prt without
+N:%^VOWSH%^CLong%^RmVow PL-OBL ;


LEXICON N_CIEʹǨǨES
! cieʹǩǩes:ciâkkes
! gradation: yes
!    Penultimate: Yes
!      Extra strong grade: Else
!      Weak grade: Sg.Nom, Sg.Gen, Sg.Acc, Pl.Nom
!    Ultimate: None
! Penultimate stem vowel loss: Sg.Ill, Sg.Loc, Sg.Com, Ess, Par, Pl.Obl
! Stem vowel: e
!! * __@LEXNAME@__ = Koulukielioppi stemtype II 9 (29)
!! ** Yaml: __N-ciekkes __ 
+N:%^Pen%^PALẸ%^Pen%^PAL ATTESTED-NOUN-STEM ;
+N:%^Pen%^PALẸ%^Pen%^PAL SG-NOM ;
+N:%^Pen%^VOWLower%^Pen%^CC2CCC%^PenVow2a%^VC SG-ABE/ACC/GEN ;
+N:%^Pen%^VOWLower%^Pen%^CC2CCC%^RmVow%>a SG-ILL ;
+N:%^Pen%^VOWLower%^Pen%^CC2CCC%^RmVow%>e SG-LOC ;
+N:%^Pen%^VOWLower%^Pen%^CC2CCC%^RmVow SG-COM_IN ;
+N:%^Pen%^VOWLower%^Pen%^CC2CCC%^RmVow%>e ESS/PAR ;
+N:%^Pen%^VOWLower%^Pen%^CC2CCC%^PenVow2a%^VC PL-NOM ;
+N:%^Pen%^VOWLower%^Pen%^CC2CCC%^RmVow PL-OBL ;
+N:%^Pen%^VOWLower%^Pen%^CC2CCC%^RmVow VÕÕNÂS-STEM-PX ; !!= * @CODE@ võnns-

LEXICON N_ČUEʹĐES !!= * @CODE@ čueʹđes:čuâttez
+N: NMN_ČUEʹĐES ;
LEXICON NMN_ČUEʹĐES !!= * @CODE@ čueʹđes:čuâttez
! 3.e.diphth.gem
! gradation: yes
!   Extra strong grade: Else
!   Weak grade: Sg.Nom
! Diphthong
! Penultimate stem vowel loss: Sg.Ill, Sg.Loc, Sg.Com, Ess, Par, Pl.Obl
! Stem vowel: e
!! ** Yaml: __N-chuedhes__
:%^Pen%^PALE%^Pen%^PAL%^Pen%^CC2C%^DeVC ATTESTED-NOUN-STEM ;	! čueʹđes
:%^Pen%^PALE%^Pen%^PAL%^Pen%^CC2C%^DeVC SG-NOM ;	     	! čueʹđes
:%^PenVow2a SG-ABE/ACC/GEN ;	 		! čuâttaz
:%^RmVow%^DeVC%>a SG-ILL ;	  			! čuâttsa
:%^RmVow%^DeVC%>e SG-LOC ;				! čuâttsest
:%^RmVow%^DeVC SG-COM_IN ;				! čuâttsin
:%^RmVow%^DeVC%>e ESS/PAR ;  				! čuâttsen
:%^PenVow2a PL-NOM ;	 		! čuâttaz
:%^RmVow%^DeVC PL-OBL ;					! čuâttsi
:%^RmVow%^DeVC VÕÕNÂS-STEM-PX ; !!= * @CODE@ võnns-

LEXICON N_ǨEEʹLES !!= * @CODE@ ǩeeʹles:ǩeâlˈlez
+N: NMN_ǨEEʹLES ;
LEXICON NMN_ǨEEʹLES !!= * @CODE@ ǩeeʹles:ǩeâlˈlez
! 3.e.diphth.gem
! gradation: yes
!   Extra strong grade: Else
!   Weak grade: Sg.Nom
! Diphthong
! Penultimate stem vowel loss: Sg.Ill, Sg.Loc, Sg.Com, Ess, Par, Pl.Obl
! Stem vowel: e
!! ** Yaml: __N-chuedhes__
:%^Pen%^PALE%^Pen%^PAL%^Pen%^CCC2C%^DeVC ATTESTED-NOUN-STEM ;	! ǩeeʹles
:%^Pen%^PALE%^Pen%^PAL%^Pen%^CCC2C%^DeVC SG-NOM ;	     	! ǩeeʹles
:%^PenVow2a SG-ABE/ACC/GEN ;	 		! ǩeâlˈlaz
:%^RmVow%^DeVC%>a SG-ILL ;	  			! ǩeâlˈlsa
:%^RmVow%^DeVC%>e SG-LOC ;				! ǩeâlˈlsest
:%^RmVow%^DeVC SG-COM_IN ;				! ǩeâlˈlsin
:%^RmVow%^DeVC%>e ESS/PAR ;  				! ǩeâlˈlsen
:%^PenVow2a PL-NOM ;	 		! ǩeâlˈlaz
:%^RmVow%^DeVC PL-OBL ;					! ǩeâlˈlsi
:%^RmVow%^DeVC VÕÕNÂS-STEM-PX ; !!= * @CODE@ võnns-

LEXICON N_VUÄʹPˈPES !!= * @CODE@ vuäʹpˈpes:vuäpˈpez
+N: NMN_VUÄʹPˈPES ;
LEXICON NMN_VUÄʹPˈPES !!= * @CODE@ vuäʹpˈpes:vuäpˈpez
! 3.e.diphth.gem
! gradation: no
!   Extra strong grade: all
! Diphthong
! Penultimate stem vowel loss: Sg.Ill, Sg.Loc, Sg.Com, Ess, Par, Pl.Obl
! Stem vowel: e
!! ** Yaml: __N-vuaeppes__
:%^Pen%^PAL%^Pen%^CCC2C%^DeVC ATTESTED-NOUN-STEM ;	! vuäʹpˈpes
:%^Pen%^PAL%^Pen%^CCC2C%^DeVC SG-NOM ;	     	! vuäʹpˈpes
:%^PenVow2a SG-ABE/ACC/GEN ;	 		! vuäpˈpaz
:%^RmVow%^DeVC%>a SG-ILL ;	  			! vuäpˈpsa
:%^RmVow%^DeVC%>e SG-LOC ;				! vuäpˈpsest
:%^RmVow%^DeVC SG-COM_IN ;				! vuäpˈpsin
:%^RmVow%^DeVC%>e ESS/PAR ;  				! vuäpˈpsen
:%^PenVow2a PL-NOM ;	 		! vuäpˈpaz
:%^RmVow%^DeVC PL-OBL ;					! vuäpˈpsi
:%^RmVow%^DeVC VÕÕNÂS-STEM-PX ; !!= * @CODE@ võnns-

LEXICON N_ǨEEʹSTES !!= * @CODE@ ǩeeʹstes:ǩeâsttez
+N: NMN_ǨEEʹSTES ;
LEXICON NMN_ǨEEʹSTES !!= * @CODE@ ǩeeʹstes:ǩeâsttez
! 3.e.diphth.gem
! gradation: yes
!   Extra strong grade: Else
!   Weak grade: Sg.Nom
! Diphthong
! Penultimate stem vowel loss: Sg.Ill, Sg.Loc, Sg.Com, Ess, Par, Pl.Obl
! Stem vowel: e
!! ** Yaml: __N-keestes__
:%^Pen%^PALE%^Pen%^PAL%^Pen%^XYY2XY%^DeVC ATTESTED-NOUN-STEM ;	! ǩeeʹstes
:%^Pen%^PALE%^Pen%^PAL%^Pen%^XYY2XY%^DeVC SG-NOM ;	     	! ǩeeʹstes
:%^PenVow2a%^RmCns SG-ABE/ACC/GEN ;	 		! ǩeâstta
:%^RmVow%^DeVC%>a SG-ILL ;	  			! ǩeâsttsa
:%^RmVow%^DeVC%>e SG-LOC ;				! ǩeâsttsest
:%^RmVow%^DeVC SG-COM_IN ;				! ǩeâsttsin
:%^RmVow%^DeVC%>e ESS/PAR ;  				! ǩeâsttsen
:%^PenVow2a%^RmCns PL-NOM ;	 		! ǩeâstta
:%^RmVow%^DeVC PL-OBL ;					! ǩeâsttsi
:%^RmVow%^DeVC VÕÕNÂS-STEM-PX ; !!= * @CODE@ võnns-

LEXICON N_MUEʹLES !!= * @CODE@  
!!
!! ** Yaml: __mueles__
+N: ATTESTED-NOUN-STEM ;
+N: SG-NOM ;
+N:%^VOWSH%^CLong%^VOWLower%^VOWBack%^PALNo%^VC SG-GEN ;
+N:%^VOWSH%^CLong%^VOWLower%^VOWBack%^PALNo%^VC SG-ACC ;
+N:%^VOWSH%^CLong%^VOWLower%^VOWBack%^PALNo%^RmVow%>a SG-ILL ;
+N:%^VOWSH%^CLong%^VOWLower%^VOWBack%^PALNo%^RmVow%>e SG-LOC ;
+N:%^VOWSH%^CLong%^VOWLower%^VOWBack%^PALNo%^RmVow SG-COM_IN ;
+N:%^VOWSH%^CLong%^VOWLower%^VOWBack%^PALNo%^RmVow%>e ESS/PAR ;
+N:%^VOWSH%^CLong%^VOWLower%^VOWBack%^PALNo%^VC SG-ABE ;
+N:%^VOWSH%^CLong%^VOWLower%^VOWBack%^PALNo%^VC PL-NOM ;
+N:%^VOWSH%^CLong%^VOWLower%^VOWBack%^PALNo%^RmVow PL-GEN ;
+N:%^VOWSH%^CLong%^VOWLower%^VOWBack%^PALNo%^RmVow PL-ACC ;
+N:%^VOWSH%^CLong%^VOWLower%^VOWBack%^PALNo%^RmVow PL-ILL ;
+N:%^VOWSH%^CLong%^VOWLower%^VOWBack%^PALNo%^RmVow PL-LOC ;
+N:%^VOWSH%^CLong%^VOWLower%^VOWBack%^PALNo%^RmVow PL-COM ;
+N:%^VOWSH%^CLong%^VOWLower%^VOWBack%^PALNo%^RmVow PL-ABE ;


LEXICON N_SÄʹPPLI !!= * @CODE@ säʹppli:säʹppl
+N: NMN_SÄʹPPLI ;
LEXICON NMN_SÄʹPPLI
! gradation: no
!! * Yaml: __A-saeppli__
:i SG-NOM ;
:ee SG-ABE/ACC/GEN ;
:eeja SG-ILL ;
:eest SG-LOC ;
:ee SG-COM_IN ;
:eeiʹžže ESS/PAR ;
:ee PL-NOM ;
:ee PL-OBL ;

LEXICON N_SÄʹPPLEEJAŽ !!= * @CODE@ säʹppleejaž:säʹppl
+N: NMN_SÄʹPPLEEJAŽ ;
LEXICON NMN_SÄʹPPLEEJAŽ
! gradation: no
!! * Yaml: __A-saeppli__
:eejaž SG-NOM ;
:eeja SG-ABE/ACC/GEN ;
:iʹžže SG-ILL ;
:eejiʹžže SG-ILL ;
:eeja SG-LOC ;
:eeja SG-COM_IN ;
:eejiʹžže ESS/PAR ;
:eeja PL-NOM ;
:eeja PL-OBL ;



LEXICON N_ČUÂǤǤAS !!= * @CODE@ čuâǥǥas:čuâkˈk
! 3.u.diph.gem
+N:  NMN_ČUÂǤǤAS ;
LEXICON NMN_ČUÂǤǤAS
! gradation: yes
:%^KKK2GG%>as  ATTESTED-NOUN-STEM ;  !!= * @CODE@ čuâǥǥas
:%^KKK2GG%>as SG-NOM ;		     !!= * @CODE@ čuâǥǥas
:%^VOWRaise%>u SG-ABE/ACC/GEN-PL-NOM ; !!= * @CODE@ čuõkˈku
:sa SG-ILL ; 			     !!= * @CODE@ čuâkˈksa
:%^VOWRaise%>u NMN_SG-LOC_ZERO ;
:%^VOWRaise%>u SG-COM_IN/PL-OBL ;
:%^VOWRaise%>s NMN_ESS_E ;
:%^VOWRaise%>s NMN_PAR_E ;




LEXICON N_SEʹTT !!= * @CODE@ seʹtt:sett
+N: NMN_SEʹTT ;
LEXICON NMN_SEʹTT
! gradation: yes
! stem_vowel-in-Sg_Loc: est
!! ** Yaml: __N-sett__
!! * There are several stem types 

:%^PAL ATTESTED-NOUN-STEM ;
:%^PAL SG-NOM ;
:%^V2VV%^PAL SG-ABE/ACC/GEN ;
: E-STEM_SG-ILL ;
:%^V2VV%^PAL%>e SG-LOC ;
:%^V2VV%^PAL SG-COM_IN ;
:%^PAL%>e ESS/PAR ; ! ess and prt without
:%^V2VV%^PAL PL-NOM ;
:%^V2VV%^PAL PL-OBL ;


LEXICON N_LÅʹDD !!= * @CODE@ låʹdd:lådd
+N: NMN_LÅʹDD ;
LEXICON NMN_LÅʹDD
! gradation: yes
!! is for nouns with ''-est'' +Loc, 
!! N_E-ANoPal3-32
!! ** Yaml: __N-ladd__

:%^PAL ATTESTED-NOUN-STEM ;
:%^PAL E-STEM_SG-NOM ;
:%^V2VV%^PAL E-STEM_SG-ABE/ACC/GEN ;
:%> E-STEM_SG-ILL ;
:%^V2VV%^PAL%>e SG-LOC ;
:%^V2VV%^VOWRaise%^PAL SG-COM_IN ;
:%^PAL%>e ESS/PAR ; 

:%^V2VV%^PAL PL-NOM ;
:%^V2VV%^VOWRaise%^PAL E-STEM_PL-OBL ;
+Der/Dim:%^V2VV E-STEM_N_KUÂLAŽ ; !!= * @CODE@ (9) lååddaž
 E-STEM-PX-RETAIN-WITHOUT-PAL ;                          !!= * @CODE@ (10) lådd-
:%^PAL%^CC2C E-STEM-PX-ALLEGRO ; !!= * @CODE@ (11) låʹd»
:%^PAL E-STEM-PX-STENGTHEN-WITH-PAL ;                      !!= * @CODE@ (12) låʹdd
+Use/NG:%^PAL E-STEM-PX-ALLEGRO ;  !!= * @CODE@ (2) låʹdd

LEXICON N_LÅʹDD-PL !!= * @CODE@ lååʹdd:lådd
+N:%^PAL%>e ESS/PAR ;
+N:%^V2VV%^PAL PL-NOM ;
+N:%^V2VV%^VOWRaise%^PAL PL-OBL ;

LEXICON N_PIEʹǨˈǨ !!= * @CODE@ pieʹǩˈǩ:pieʹǩˈǩ
+N: NMN_PIEʹǨˈǨ ;
LEXICON NMN_PIEʹǨˈǨ
! gradation: yes
!! is for nouns with -est +Loc, a +Ill 
!! N_E-ALowerBackNoPal3-32
!! ** Yaml: __piekk__
!! * There are several stem types 
!! * pieʹǩˈǩ:pieʹǩˈǩ

 ATTESTED-NOUN-STEM ;
: SG-NOM ;
:%^V2VV%^CC2C SG-ABE/ACC/GEN-PL-NOM ;
:%^VOWLower%^VOWBack%^PALNo%>a SG-ILL ;
:%^V2VV%^CC2C%>e SG-LOC ;
:%^V2VV%^CC2C SG-COM_IN ;
:%>e ESS/PAR ; ! ess and prt without

:%^V2VV%^CC2C PL-OBL ;



!! !!e-a-stems


LEXICON N_VUʹVLL !!= * @CODE@ 
+N: NMN_VUʹVLL ;
LEXICON NMN_VUʹVLL
! gradation: yes
!! Nouns with -est Loc and -a Ill without ʹ
!! N_E-ALower2-31
!! ** Yaml: __vuvll, vuvdd__
!! * __vuʹvll:vuʹvll__
+N:%^V2VV%^CC2C%^VOWLower%^PALNo%>a SG-ILL ; 
 ATTESTED-NOUN-STEM ;
 SG-NOM ;
:%^V2VV%^CC2C SG-GEN ;
:%^V2VV%^CC2C%^PAL SG-ACC ;
:%^V2VV%^CC2C%>e SG-LOC ;
:%^V2VV%^CC2C SG-COM_IN ;
:%>e ESS/PAR ; ! ess and prt without
:%^V2VV%^CC2C SG-ABE ;

:%^V2VV%^CC2C PL-NOM ;
:%^V2VV%^CC2C PL-OBL ;



LEXICON N_PEÄʹSˈS !!= * @CODE@ peäʹss:peäsˈs
+N: NMN_PEÄʹSˈS ;
LEXICON NMN_PEÄʹSˈS
! gradation: yes
!! Nouns with -est Loc and -a Ill without ʹ
!! lemma and stem 3rd grade; vowel raising
!! ** Yaml: __peass__
+Sg+Ill:%>a K ; 
:%^PAL ATTESTED-NOUN-STEM ;
:%^PAL SG-NOM ;
:%^V2VV%^VOWRaise%^PALẸ%^PAL%^CCC2CC SG-ABE/ACC/GEN-PL-NOM ;
:%^V2VV%^VOWRaise%^PALẸ%^PAL%^CCC2CC%>e SG-LOC ;
:%^V2VV%^VOWRaise%^PALE%^PAL%^CCC2CC SG-COM_IN ;
:%^PAL%>e ESS/PAR ; 

:%^V2VV%^VOWRaise%^PALE%^PAL%^CCC2CC PL-OBL ;


LEXICON N_NEIʹBB !!= * @CODE@ 
+N: NMN_NEIʹBB ;
LEXICON NMN_NEIʹBB
! gradation: yes
!! Nouns with -est Loc and -a Ill without ʹ
!! N_E-ANoPal2-21
!! ** Yaml: __neibb__
:%^PALNo%>a SG-ILL ; 
 ATTESTED-NOUN-STEM ;
: SG-NOM ;
:%^V2VV%^XYY2XY SG-ABE/ACC/GEN-PL-NOM ;
:%^V2VV%^XYY2XY%>e SG-LOC ;
:%^V2VV%^XYY2XY SG-COM_IN ;
:%>e ESS/PAR ; ! ess and prt without

:%^V2VV%^XYY2XY PL-OBL ;


LEXICON N_MIEʹRR !!= * @CODE@ mieʹrr:meärr
+N: NMN_MIEʹRR ;
LEXICON NMN_MIEʹRR
! gradation: yes
!! Nouns with -est Loc and -a Ill without ʹ
!! ** Yaml: __mierr__
:%^VOWRaise%^PALE%^PAL ATTESTED-NOUN-STEM ;	! mieʹrr
:%^VOWRaise%^PALE%^PAL SG-NOM ; 	  	! mieʹrr
:%^PAL%^CC2C SG-ABE/ACC/GEN-PL-NOM ;  	      			! meäʹr
:%^CC2CCC%>a SG-ILL ;				! meärˈra
:%^CC2C%>e SG-LOC ; 				! meäʹrest
:%^CC2C SG-COM_IN ;
:%^VOWRaise%^PALE%^PAL%>e ESS/PAR ; ! ess and prt without

:%^PAL%^CC2C PL-OBL ;


LEXICON N_MIEʹLǨǨ !!= * @CODE@ mieʹlǩǩ:meâlkk
! gradation: yes
!! __@CODE@__ Nouns with -est Loc and -a Ill without ʹ
!! ** Yaml: __N-mielkk__
+N:%^VOWRaise%^PALE%^PAL ATTESTED-NOUN-STEM ;	! mieʹlǩǩ
+N:%^VOWRaise%^PALE%^PAL SG-NOM ;	    	! mieʹlǩǩ
+N:%^VOWRaise%^PALE%^PAL%^XYY2XY SG-ABE/ACC/GEN-PL-NOM ;	! mieʹlǩ
+N: E-STEM_SG-ILL ; 		 		! meâlkka
+N:%^VOWRaise%^PALE%^PAL%^XYY2XY%>e SG-LOC ;	! mieʹlǩest
+N:%^VOWRaise%^PALE%^PAL%^XYY2XY SG-COM_IN ;	! mieʹlǩin
+N:%^VOWRaise%^PALE%^PAL%>e ESS/PAR ; 	   	! mieʹlǩǩen

+N:%^VOWRaise%^PALE%^PAL%^XYY2XY PL-OBL ;	! mieʹlǩi
+N+Der/Dim:%^XYY2XY N_KUÂLAŽ ;	 		! meâlkaž


LEXICON N_ČIISTI !!= * @CODE@ čiisti:čiisti
! gradation: yes
! is for nouns with ''-est'' +Loc
!! ** Yaml: __N-chiisti__
!! * There are several stem types
!! * sirddi:sirddi
!! NumContLex=""
+N: ATTESTED-NOUN-STEM ;	! čiisti
+N: SG-NOM ;	       		! čiisti
+N:%^XY2XYY SG-ABE/ACC/GEN ;    		! čiistti
+N:%^XY2XYY%^I2J%>a SG-ILL ;		! čiisttja
+N:%^XY2XYY%^I2J%>e SG-LOC ;		! tobddjest
+N:%^XY2XYY%^I2J SG-COM_IN ;		! tobddjin
+N:%^XY2XYY%^I2J%>e ESS/PAR ;  		! tobddjen
+N:%^V2VV%^XYY2XY PL-NOM ;             ! čistti
+N:%^XY2XYY%^I2J PL-OBL ;             	! čiisttji





LEXICON N_ÕPSS !!= * @CODE@ õpss:õpss
! gradation: yes
! opposite gradation of juurd
! compare: tõõuʹnj, stääʹlj, kuunnj, säuʹnnj
!! ** Yaml: __N-opss__
!! * There are several stem types 
+N: ATTESTED-NOUN-STEM ;
+N: SG-NOM ;
+N:%^V2VV%^XYY2XY SG-ABE/ACC/GEN-PL-NOM ;
+N:%^PAL%>e SG-ILL ;
+N:%^V2VV%^XYY2XY%>â SG-LOC ;
+N:%^V2VV%^XYY2XY SG-COM_IN ;
+N:%>â ESS/PAR ;
+N:%^V2VV%^XYY2XY PL-OBL ;
+N+Der/Dim:%^V2VV%^XYY2XY N_KUÂLAŽ ;



LEXICON SG-ABE/ACC/GEN-PL-NOM
 SG-ABE/ACC/GEN ;
 PL-NOM ;
LEXICON	SG-ABE/ACC/GEN
 SG-ABE ;
 SG-ACC/GEN ;
LEXICON SG-ACC/GEN
+Der/N2A: DenominalAdjsCShort ; !!= * @CODE@ 2015-08-23 +Der/teʹm
 SG-ACC ;
 SG-GEN ;

LEXICON N_KARNDAŠ !!= * @CODE@ = stemtype 
!! ** Yaml: __N-chaustok__
+N: ATTESTED-NOUN-STEM ;
+N: SG-NOM ;
+N:%^C2CC%>â ESS/PAR ; 
+N: NMN_OBL-TÄÄVTÕS ;

LEXICON NMN_OBL-TÄÄVTÕS
!! čâustõk+N+Sg+Gen:čâustõõǥǥ
:%^V2VV%^K2GG SG-ABE/ACC/GEN ;
:%^PAL%^C2CC%>e SG-ILL ;
:%^V2VV%^K2GG%>â SG-LOC ;
:%^V2VV%^K2GG%> SG-COM_IN ;
:%^V2VV%^K2GG PL-NOM ;
:%^V2VV%^K2GG PL-OBL ;
+Der/Dim+N:%^V2VV%^K2GG N_MUÕRÂŽ-WITHOUT-PAL ;  !!= * @CODE@ kuuzz-
+Der/Dim+N:%^V2VV%^PAL%^K2GG N_MUÕRÂŽ-WITH-PAL ;  !!= * @CODE@ kuuʹzz-
! CHECKPX 2015-10-20
HatÂ-STEM-PX-RETAIN ;
:%^V2VV%^K2GG HatÂ-STEM-PX-WEAKEN ;
:%^V2VV%^K2GG HatÂ-STEM-PX-WEAKEN_NG ;
:%^K2G HatÂ-STEM-PX-ALLEGRO ;
 HatÂ-STEM-PX-STENGTHEN ;

! HatÂ-STEM-PX-RETAIN-PL ;
! HatÂ-STEM-PX-WEAKEN-PL ;
! HatÂ-STEM-PX-STENGTHEN-ESS ;


LEXICON N_TÄÄVTÕS-PL
+N: ATTESTED-NOUN-STEM ;        ! čårrõs
+N:%^C2CC%>â ESS/PAR ;
+N:%^V2VV%^K2GG PL-NOM ;
+N:%^V2VV%^K2GG PL-OBL ;



LEXICON N_DURAK !!= * @CODE@ = stemtype 
+N: NMN_DURAK ;
LEXICON NMN_DURAK !!= * @CODE@ = stemtype 
! gradation: yes
!! ** Yaml: durak
: ATTESTED-NOUN-STEM ;
: SG-NOM ;
:%^V2VV SG-ABE/ACC/GEN-PL-NOM ;
:k%>a SG-ILL ;
:%^V2VV%>a SG-LOC ;
:%^V2VV%> SG-COM_IN ;
:%^V2VV%>e ESS/PAR ; ! ess and prt without
:%^V2VV PL-OBL ;

LEXICON N_MANAH !!= * @CODE@ = stemtype 
+N: NMN_MANAH ;
LEXICON NMN_MANAH !!= * @CODE@ = stemtype 
! gradation: yes
!! ** Yaml: manah
: ATTESTED-NOUN-STEM ;
: SG-NOM ;
:%^V2VV SG-ABE/ACC/GEN-PL-NOM ;
: E-STEM_SG-ILL ;
:%^V2VV%>a SG-LOC ;
:%^V2VV%> SG-COM_IN ;
:%^V2VV%>e ESS/PAR ; ! ess and prt without
:%^V2VV PL-OBL ;


LEXICON N_MILJONÄÄʹR !!= * @CODE@ = stemtype miljonääʹr:miljonäär
+N: NMN_MILJONÄÄʹR ;
LEXICON NMN_MILJONÄÄʹR !!= * @CODE@ = stemtype
! gradation: yes
!! ** Yaml: __N-miljonaeaer__
:%^PAL ATTESTED-NOUN-STEM ;
:%^PAL SG-NOM ;
:%^PAL SG-ABE/ACC/GEN-PL-NOM ;
: E-STEM_SG-ILL ;
:%^PAL%>e SG-LOC ;
:%^PAL%> SG-COM_IN ;
:%^PAL%>e ESS/PAR ; ! ess and prt without
:%^PAL PL-OBL ;


LEXICON N_REʹPPIǨ
! gradation: yes
! syllables: odd
! vowel_type: monophthong
!   Extra strong grade: Else
!   Strong grade: Sg.Nom
! Penultimate stem vowel loss: Sg.Ill, Sg.Loc, Sg.Com, Ess, Par, Pl.Obl
! Stem vowel: e
!! stemtype n-stem reʹppiǩ:reʹppiǩ
!! Palatalization loss in Sg.Ill
!! ** Yaml: __N-reppikj__
+N: ATTESTED-NOUN-STEM ;
+N: SG-NOM ;
+N:%^Pen%^V2VV SG-GEN ;
+N:%^Pen%^V2VV SG-ACC ;
+N:%^RmVow%>a SG-ILL ; ! reppka
+N:%^Pen%^V2VV%^RmVow%>e SG-LOC ;
+N:%^Pen%^V2VV%^RmVow SG-COM_IN ;
+N:%^Pen%^V2VV%^RmVow%>e ESS/PAR ; ! ess and prt without
+N:%^Pen%^V2VV%^RmVow SG-ABE ;
+N:%^Pen%^V2VV PL-NOM ;
+N:%^Pen%^V2VV%^RmVow PL-OBL ;


!! PENULTIMATE O:0
LEXICON N_MOOTTOR !!= * @CODE@ moottor:moottor
! gradation: no
! Penultimate stem vowel loss: Sg.Ill, Sg.Loc, Sg.Com, Ess, Par, Pl.Obl
! Stem vowel: e
!! ** Yaml: __N-moottor__
+N: ATTESTED-NOUN-STEM ;	! moottor
+N: SG-NOM ; 	       		! moottor
+N: SG-ABE/ACC/GEN-PL-NOM ;	! moottor
+N:%^RmVow%>a SG-ILL ;	  	! moottra
+N:%^RmVow%>e SG-LOC ;		! moottrest
+N:%^RmVow SG-COM_IN ;		! moottrin
+N:%^RmVow%>e ESS/PAR ;  		! moottren
+N:%^RmVow PL-OBL ;		! moottri



LEXICON N_PEʹRRJEM !!= * @CODE@ peʹrrjem:peʹrrjem
+N: NMN_PEʹRRJEM ;
LEXICON NMN_PEʹRRJEM
!
!! ** Yaml: __N-perrjem__
 ATTESTED-NOUN-STEM ;   ! peʹrrjem
 SG-NOM ;               ! peʹrrjem
: SG-GEN ;              ! peʹrrjem
  SG-ACC ;              ! peʹrrjem
:ma SG-ILL ;            ! peʹrrjemma
:me SG-LOC ;            ! peʹrrjemmest
:m SG-COM_IN ;          ! peʹrrjemmin
:%>me ESS/PAR ;             ! peʹrrjemmen
:%^PAL%>me ESS/PAR ;        ! peʹrrjeʹmmen
: SG-ABE ;      ! peʹrrjemtaa/peʹrrjemtää
: PL-NOM ;      ! peʹrrjem
:m PL-OBL ;             ! peʹrrjemmi

LEXICON N_ČUEʹCCEM !!= * @CODE@ čueʹccem:čueʹccem
+N: NMN_ČUEʹCCEM ;
LEXICON NMN_ČUEʹCCEM
! 
!! ** Yaml: __N-perrjem__
 ATTESTED-NOUN-STEM ;	! čueʹccem
 SG-NOM ;	    	! čueʹccem
: SG-ABE/ACC/GEN-PL-NOM ;	! čueʹccem
:%^Pen%^PALNo%^RmVowa SG-ILL ;	! čueccma
:%^RmVowe SG-LOC ;	! čueʹccmest
:%^RmVow SG-COM_IN ;	! čueʹccmin
:%^RmVowe ESS/PAR ;		! čueʹccmen
:%^RmVow PL-OBL ;    	! čueʹccmi

!! VOWEL-FINAL STEMS
LEXICON N_BIOLOGIA
+N: NMN_BIOLOGIA ;
LEXICON NMN_BIOLOGIA
! biologia:biologia
!! ** Yaml: __N-biologia__
 ATTESTED-NOUN-STEM ;
 SG-NOM ;  !!= * @CODE@ +Sg+Nom
 SG-ABE/ACC/GEN ; !!= * @CODE@	+Sg+Gen
:aʹje SG-ILL ; !!= * @CODE@	+Sg+Ill
 SG-LOC ;    !!= * @CODE@	+Sg+Loc
 SG-COM_IN ; !!= * @CODE@	+Sg+Com
 ESS/PAR ;   !!= * @CODE@	+Ess
 PL-NOM ;    !!= * @CODE@	+Pl+Nom
 PL-OBL ;    !!= * @CODE@	+Pl+Gen

LEXICON N_BUKVA
+N: NMN_BUKVA ;
LEXICON NMN_BUKVA
! bukva:bukva
!! ** Yaml: __N-bukva__
 ATTESTED-NOUN-STEM ;
 SG-NOM ;  !!= * @CODE@ +Sg+Nom
 SG-ABE/ACC/GEN ; !!= * @CODE@	+Sg+Gen
:aʹje SG-ILL ; !!= * @CODE@	+Sg+Ill: bukvaaʹje
+Use/NG: SG-ILL ; !!= * @CODE@	+Sg+Ill: bukva
 SG-LOC ;    !!= * @CODE@	+Sg+Loc
 SG-COM_IN ; !!= * @CODE@	+Sg+Com
 ESS/PAR ;   !!= * @CODE@	+Ess
 PL-NOM ;    !!= * @CODE@	+Pl+Nom
 PL-OBL ;    !!= * @CODE@	+Pl+Gen

LEXICON N_MERJA
+N: NMN_MERJA ;
LEXICON NMN_MERJA
! merja:merja
!! ** Yaml: __N-merja__
 ATTESTED-NOUN-STEM ;
 SG-NOM ;  !!= * @CODE@ +Sg+Nom
 SG-ABE/ACC/GEN ; !!= * @CODE@	+Sg+Gen
:aʹje SG-ILL ; !!= * @CODE@	+Sg+Ill: merjaaʹje
:%^RmVow%>že SG-ILL ; !!= * @CODE@	+Sg+Ill: merjže
+Use/NG: SG-ILL ; !!= * @CODE@	+Sg+Ill: merja
 SG-LOC ;    !!= * @CODE@	+Sg+Loc
 SG-COM_IN ; !!= * @CODE@	+Sg+Com
 ESS/PAR ;   !!= * @CODE@	+Ess
 PL-NOM ;    !!= * @CODE@	+Pl+Nom
 PL-OBL ;    !!= * @CODE@	+Pl+Gen

LEXICON N_TRUUBA
+N: NMN_TRUUBA ;
LEXICON NMN_TRUUBA
! truuba:truuba
!! ** Yaml: __N-truuba__
 ATTESTED-NOUN-STEM ;
 SG-NOM ;  !!= * @CODE@ +Sg+Nom
 SG-ABE/ACC/GEN ; !!= * @CODE@	+Sg+Gen
 SG-ILL ; 	!!= * @CODE@	+Sg+Ill
 SG-LOC ;    !!= * @CODE@	+Sg+Loc
 SG-COM_IN ; !!= * @CODE@	+Sg+Com
 ESS/PAR ;   !!= * @CODE@	+Ess
 PL-NOM ;    !!= * @CODE@	+Pl+Nom
 PL-OBL ;    !!= * @CODE@	+Pl+Gen

LEXICON N_TERHI
+N: NMN_TERHI ;
LEXICON NMN_TERHI
! terhi:terhi
!! ** Yaml: __Prop-terhi__
 ATTESTED-NOUN-STEM ;
 SG-NOM ;  !!= * @CODE@ +Sg+Nom
 SG-ABE/ACC/GEN ; !!= * @CODE@	+Sg+Gen
:iʹje SG-ILL ; !!= * @CODE@	+Sg+Ill: terhiiʹje
:ʹžže SG-ILL ; !!= * @CODE@	+Sg+Ill: terhiʹžže
 SG-LOC ;    !!= * @CODE@	+Sg+Loc
 SG-COM_IN ; !!= * @CODE@	+Sg+Com
 ESS/PAR ;   !!= * @CODE@	+Ess
 PL-NOM ;    !!= * @CODE@	+Pl+Nom
 PL-OBL ;    !!= * @CODE@	+Pl+Gen

LEXICON N_RADIO !!= * @CODE@ radio:radio
+N: NMN_RADIO ;
LEXICON NMN_RADIO
!! ** Yaml: __N-radio__
 ATTESTED-NOUN-STEM ;  !!= * @CODE@ (=TSA-1)
 SG-NOM ;	    !!= * @CODE@ (TSA-1) +Sg+Nom:
 SG-ABE/ACC/GEN ;   !!= * @CODE@ (=TSA-2)
:oʹje SG-ILL ;	    !!= * @CODE@ (TSA-3) +Sg+Ill:
+Use/NG: SG-ILL ;   !!= * @CODE@ (TSA-3) +Sg+Ill:
 SG-LOC ;	    !!= * @CODE@ ()
 SG-COM_IN ;	    !!= * @CODE@ (=TSA-4)
 ESS/PAR ; 	    !!= * @CODE@ ()
 PL-NOM ;	    !!= * @CODE@ (TSA-2) +Pl+Nom:
 PL-OBL ;	    !!= * @CODE@ (TSA-4) +Pl+Gen: 
!FIX-DIM

LEXICON N_HYPOTEEʹS !!= * @CODE@ hypoteeʹs:hypotẹẹs
+N: NMN_HYPOTEEʹS ;
LEXICON NMN_HYPOTEEʹS
!! ** Yaml: __N-hypotees__
:%^PAL ATTESTED-NOUN-STEM ;  !!= * @CODE@ 
:%^PAL SG-NOM ;	    !!= * @CODE@  +Sg+Nom:
:%^PAL SG-ABE/ACC/GEN ;   !!= * @CODE@ 
: E-STEM_SG-ILL ;	    !!= * @CODE@  +Sg+Ill:
:%^PAL%>e SG-LOC ;	    !!= * @CODE@ 
:%^PAL SG-COM_IN ;	    !!= * @CODE@ 
:%^PAL%>e ESS/PAR ; 	    !!= * @CODE@ 
:%^PAL PL-NOM ;	    !!= * @CODE@  +Pl+Nom:
:%^PAL PL-OBL ;	    !!= * @CODE@  +Pl+Gen: 
!FIX-DIM

LEXICON N_ENERGII !!= * @CODE@ energii:energi
+N: NMN_ENERGII ;
LEXICON NMN_ENERGII
!! ** Yaml: __N-energii__
!! THIS NEEDS CHECKING
+Use/NG:i ATTESTED-NOUN-STEM ;  !!= * @CODE@ (=TSA-1)
+Use/NG:i SG-NOM ;           !!= * @CODE@ (TSA-1) +Sg+Nom: energii
+Use/NG:i SG-ABE/ACC/GEN	    ;   !!= * @CODE@ (=TSA-2)
+Use/NG:ia SG-ILL ;	        !!= * @CODE@ (TSA-3) +Sg+Ill: energiia
+Use/NG:i SG-LOC ;	    !!= * @CODE@ ()
+Use/NG:i SG-COM_N ;        !!= * @CODE@ (=TSA-4)
+Use/NG:i ESS/PAR ;          !!= * @CODE@ ()
+Use/NG:i PL-NOM ;           !!= * @CODE@ (TSA-2) +Pl+Nom: energii
+Use/NG:i PL-OBL ;           !!= * @CODE@ (TSA-4) +Pl+Gen:
!FIX-DIM
:a N_BIOLOGIA ;

LEXICON N_NALLŠEM
+N: NMN_NALLŠEM ;
LEXICON NMN_NALLŠEM
!!= * @CODE@ = stemtype 
! gradation: yes
!! ** Yaml: __N-nallshem__
: ATTESTED-NOUN-STEM ;
: SG-NOM ;
:%^PAL%>e ESS/PAR ; 
!! nallšem+N+Sg+Gen: kaađneeʹǩǩ
:%^V2VV%^PAL SG-GEN ;
:%^V2VV%^PAL SG-ACC ;
:m%^PALNo%>a SG-ILL ;
:%^V2VV%^PAL%>e SG-LOC ;
:%^V2VV%^PAL%> SG-COM_IN ;
:%^V2VV%^PAL SG-ABE ;
:%^V2VV%^PAL PL-NOM ;
:%^V2VV%^PAL PL-OBL ;




LEXICON N_OBL
+N+Sg+Gen: K ;
+N+Sg+Acc: K ;
+N+Sg+Ill:%>a K ;
+N+Sg+Loc:%>est K ;
+N+Sg+Com:%>in K ;
+N+Ess:%>en K ; ! ess and prt without
+N+Par:%>ed K ;
+N+Sg+Abe:%>tää K ;

+N+Pl+Nom: K ;
+N+Pl+Gen:%>i K ;
+N+Pl+Acc:%>id K ;
+N+Pl+Ill:%>id K ;
+N+Pl+Loc:%>in K ;
+N+Pl+Com:%>ivuiʹm K ;
+N+Pl+Abe:%>itää K ;

LEXICON N_ČÂÂʹLMTEʹM
+N: NMN_ČÂÂʹLMTEʹM ;
LEXICON NMN_ČÂÂʹLMTEʹM
!! 292-295
!! ** Yaml: __A-chaalmtem__
!!NumContLex="650"
: ATTESTED-NOUN-STEM ;
: SG-NOM ;
:%^V2VV SG-ABE/ACC/GEN ;
:%^PALNo%^C2CC%>a SG-ILL ;
:%^V2VV%>e SG-LOC ;
:%^V2VV SG-COM_IN ;
:%^V2VV%>e ESS/PAR ;
:%^V2VV PL-NOM ;
:%^V2VV PL-OBL ;




!! !!Stem types from the grammar

!! ''These are still not fixed.''


LEXICON N_TUÕĐŠTEEI !!= * @CODE@ tuõđšteei:tueʹjjee
+N: NMN_TUÕĐŠTEEI ;
LEXICON NMN_TUÕĐŠTEEI !!= * @CODE@ tuõđšteei:tueʹjjee
!! tuõđšteei:tueʹjjee
!! * Yaml: __N-tuodhshteei__
:i ATTESTED-NOUN-STEM ;
:i SG-NOM ;
:i SG-ABE/ACC/GEN-PL-NOM ;
:j%^VV2V%>ja SG-ILL ;
+Use/NG:%>ja SG-ILL ;
:%>ʹje SG-LOC ;
:%>ʹj SG-COM_IN/PL-OBL ;
:%>ʹje ESS/PAR ;



LEXICON N_MÄTTJUMUŠ
+N:%^Pen%^C2CC NMN_MAINSTUMMUŠ ;
+N+Err/Orth: ATTESTED-NOUN-STEM ;
+N+Err/Orth: SG-NOM ;
+N+Err/Orth:š%>â ESS/PAR ;
+N+Err/Orth: NMN_OBL-TÄÄVTÕS ;

LEXICON N_MAINSTUMMUŠ
+N+Err/Orth:%^Pen%^CC2C ATTESTED-NOUN-STEM ;	! mainstumuš
+N+Err/Orth:%^Pen%^CC2C SG-NOM ;
+N+Err/Orth:%^Pen%^CC2C%>â ESS/PAR ;
+N+Err/Orth:%^Pen%^CC2C NMN_OBL-TÄÄVTÕS ; ! checkme
!%^V2VV%^KK2GG


+N: NMN_MAINSTUMMUŠ ;
LEXICON NMN_MAINSTUMMUŠ
 ATTESTED-NOUN-STEM ;
 SG-NOM ;
:%^VC SG-ABE/ACC/GEN ;
:%^RmVow%>a SG-ILL ;
:%^RmVow%>e SG-LOC ;
:%^RmVow SG-COM_IN ;
:%^RmVow%>e ESS/PAR ;
:%^VC PL-NOM ;
:%^RmVow PL-OBL ;

!! Class 5 according to Feist 152
!! !!k-stems

LEXICON N_ČÂUSTÕK !!= * @CODE@ = stemtype 
+N: NMN_ČÂUSTÕK ;
LEXICON NMN_ČÂUSTÕK !!= * @CODE@ = stemtype 
! gradation: yes
!! ** Yaml: __N-chaustok__
: ATTESTED-NOUN-STEM ;
: SG-NOM ;
:%^C2CC%>â ESS/PAR ; 
: NMN_OBL-TÄÄVTÕS ;

LEXICON N_TÄÄVTÕS
+N: NMN_TÄÄVTÕS ;
LEXICON NMN_TÄÄVTÕS
! gradation: yes
!! stemtype 
!! ** Yaml: __N-chaustok__
 ATTESTED-NOUN-STEM ;
: SG-NOM ;
:%>â ESS/PAR ; 
: NMN_OBL-TÄÄVTÕS ;

LEXICON N_LOOKKMÕŠ !!= * @CODE@ lookkmõš:lookkmõš
+N: NMN_LOOKKMÕŠ ;
LEXICON NMN_LOOKKMÕŠ !!= * @CODE@ lookkmõš:lookkmõš
: ATTESTED-NOUN-STEM ;
: SG-NOM ;
:%^C2CC%>â ESS/PAR ;
: NMN_OBL-TÄÄVTÕS ;



LEXICON N_ČÅRRÕS
+N: NMN_ČÅRRÕS ;
+N: ATTESTED-NOUN-STEM ;	! čårrõs

LEXICON NMN_ČÅRRÕS
: SG-NOM ;
:%^C2CC%>â ESS/PAR ;
: NMN_OBL-TÄÄVTÕS ;

!! Class 6 according to Feist 153-154
!! PRESENT PARTICIPLES
LEXICON N_CÕGGI !!= * @CODE@ cõggi:cõggi
+N: NMN_CÕGGI ;
LEXICON NMN_CÕGGI !!= * @CODE@ cõggi:cõggi
! gradation: yes
! is for nouns with ''-est'' +Loc
!! ** Yaml: __N-joovvi__
!! * There are several stem types
!! * cõggi:cõggi
!! NumContLex="1.2"
: ATTESTED-NOUN-STEM ;	! cõggi
: SG-NOM ;	       		! cõggi
: SG-ABE/ACC/GEN ;			! cõggi
:%^I2J%>a SG-ILL ;		! cõggja
:%^I2J%>e SG-LOC ;		! cõggjest
:%^I2J SG-COM_IN ;		! cõggjin
:%^I2J%>e ESS/PAR ;  		! cõggjen
:%^V2VV PL-NOM ;		! cõõggi
:%^I2J PL-OBL ;		! cõggi
+Use/NG: PL-NOM ;		! cõggi
+Use/NG:%^V2VV%^I2J PL-OBL ;		! cõõggi

!! participles in -I from verbs in -âd
LEXICON NOM-AG_ÂD
: ATTESTED-NOUN-STEM ;		! suõskki
: SG-NOM ;	       			! suõskki
: SG-ABE/ACC/GEN ;	! 
:%^I2J%>a SG-ILL ;    		! suõskkja
:%^I2J%>e SG-LOC ;
:%^I2J SG-COM_IN ;
:%^I2J%>e ESS/PAR ; ! ess and prt without
+Use/NG: PL-NOM ;				! suõskki
:%^I2J PL-OBL ;			! suõskkji
LEXICON NOM-AG_ÂD_NO-PL-NOM
: PL-NOM ;				! suõski
+Use/NG:%^I2J PL-OBL ;	! suõskji


LEXICON N_JÕÕVVI !!= * @CODE@ jõõvvi:jõõvvi
+N: NMN_JÕÕVVI ;
LEXICON NMN_JÕÕVVI !!= * @CODE@ jõõvvi:jõõvvi
! gradation: yes
! is for nouns with ''-est'' +Loc
!! ** Yaml: __N-joovvi__
!! * There are several stem types
!! * jõõvvi:jõõvvi
!! NumContLex="1.2"
: ATTESTED-NOUN-STEM ;	!!= * @CODE@ (1) jõõvvi
: SG-NOM ;	       		!!= * @CODE@ (1) jõõvvi
: SG-ABE/ACC/GEN ;		!!= * @CODE@ (2) jõõvvi
:%^I2J%>a SG-ILL ;		!!= * @CODE@ jõõvvja
:%^I2J%>e SG-LOC ;		!!= * @CODE@ jõõvvjest
:%^I2J SG-COM_IN ;		!!= * @CODE@ jõõvvjin
:%^I2J%>e ESS/PAR ;  		!!= * @CODE@ jõõvvjen
:%^CC2C PL-NOM ;		!!= * @CODE@ jõõvi
:%^I2J PL-OBL ;		!!= * @CODE@ jõõvvi
+Use/NG:%^CC2C%^I2J PL-OBL ;	!!= * @CODE@ jõõvi
+Use/NG: PL-NOM ;		!!= * @CODE@ jõõvvi

LEXICON N_LOOKKI !!= * @CODE@ lookki:lookki
+N: NMN_LOOKKI ;
LEXICON NMN_LOOKKI !!= * @CODE@ lookki:lookki
! gradation: yes
! is for nouns with ''-est'' +Loc
!! ** Yaml: __lookk__
!! * There are several stem types
!! * lookki:lookki
!! NumContLex="1.2"
: ATTESTED-NOUN-STEM ;	! lookki
: SG-NOM ;	       		! lookki
: SG-ABE/ACC/GEN ;		! lookki
:%^I2J%>a SG-ILL ;		! lookkja
:%^I2J%>e SG-LOC ;		! lookkjest
:%^I2J SG-COM_IN ;		! lookkjin
:%^I2J%>e ESS/PAR ;   		! lookkjen
:%^KK2GG PL-NOM ;		! looǥǥi
:%^I2J PL-OBL ;		! lookkji
+Use/NG: PL-NOM ;		! lookki
+Use/NG:%^KK2GG%^I2J PL-OBL ;		! looǥǥji


LEXICON N_TOBDDI !!= * @CODE@ tobddi:tobddi
+N: NMN_TOBDDI ;
LEXICON NMN_TOBDDI !!= * @CODE@ tobddi:tobddi
! gradation: yes
! is for nouns with ''-est'' +Loc
!! ** Yaml: __N-kjiolddi__
!! * There are several stem types
!! * sirddi:sirddi
!! NumContLex="1.2"
: ATTESTED-NOUN-STEM ;	! tobddi
: SG-NOM ;	       		! tobddi
: SG-ABE/ACC/GEN ;    		! tobddi
: SG-ACC ;    		! tobddi
:%^I2J%>a SG-ILL ;		! tobddja
:%^I2J%>e SG-LOC ;		! tobddjest
:%^I2J SG-COM_N ;		! tobddjin
:%^I2J%>e ESS/PAR ;  		! tobddjen
:%^V2VV%^XYY2XY PL-NOM ;             ! toobdi
+Use/NG: PL-NOM ;             ! tobddi
:%^I2J PL-OBL ;             	! tobddji
+Use/NG: PL-NOM ;      ! tobddi
+Use/NG:%^V2VV%^XYY2XY%^I2J PL-OBL ;      ! toobdji

LEXICON N_ǨIÕSSI !!= * @CODE@ ǩiõssi:ǩiõssi
+N: NMN_ǨIÕSSI ;
LEXICON NMN_ǨIÕSSI !!= * @CODE@ ǩiõssi:ǩiõssi
! gradation: yes
! is for nouns with ''-est'' +Loc
!! ** Yaml: __N-joovvi__
!! * There are several stem types
!! * sirddi:sirddi
!! NumContLex="1.2"
: ATTESTED-NOUN-STEM ;	! ǩiõssi
: SG-NOM ;	       		! ǩiõssi
: SG-ABE/ACC/GEN ;    		! ǩiõssi
:%^I2J%>a SG-ILL ;		! ǩiõssja
:%^I2J%>e SG-LOC ;		! ǩiõssjest
:%^I2J SG-COM_IN ;		! ǩiõssjin
:%^I2J%>e ESS/PAR ;  		! ǩiõssjen
:%^KK2GG PL-NOM ;             ! ǩiõzzi
+Use/NG: PL-NOM ;             ! ǩiõssi
:%^I2J PL-OBL ;             	! ǩiõssji
+Use/NG: PL-NOM ;      	! ǩiõssi
+Use/NG:%^KK2GG%^I2J PL-OBL ;      ! ǩiõzzji

LEXICON N_VUÕLLI !!= * @CODE@ vuõlli:vuõlli
+N: NMN_VUÕLLI ;
LEXICON NMN_VUÕLLI !!= * @CODE@ vuõlli:vuõlli
! gradation: yes
! is for nouns with ''-est'' +Loc
!! ** Yaml: __N-vuolli__
!! * There are several stem types
!! * vuõlli:vuõlli
!! NumContLex="1.2"
: ATTESTED-NOUN-STEM ;
: SG-NOM ;
: SG-ABE/ACC/GEN ;
:%^I2J%>a SG-ILL ;
:%^I2J%>e SG-LOC ;
:%^I2J SG-COM_IN ;
:%^I2J%>e ESS/PAR ; ! ess and prt without
:%^CC2C PL-NOM ;
:%^I2J PL-OBL ;


LEXICON N_SUÕSKKI !!= * @CODE@ suõskki:suõskki
+N: NMN_SUÕSKKI ;
LEXICON NMN_SUÕSKKI !!= * @CODE@ suõskki:suõskki
! is for nouns with ''-est'' +Loc
! gradation: yes
!! ** Yaml: __suoskki__

: ATTESTED-NOUN-STEM ;		! suõskki
: SG-NOM ;	       			! suõskki
: SG-ABE/ACC/GEN ;	! 
:%^I2J%>a SG-ILL ;    		! suõskkja
:%^I2J%>e SG-LOC ;
:%^I2J SG-COM_IN ;
:%^I2J%>e ESS/PAR ; ! ess and prt without
+Use/NG: PL-NOM ;				! suõskki
:%^I2J PL-OBL ;			! suõskkji
:%^Pen%^XYY2XY PL-NOM ;				! suõski
+Use/NG:%^Pen%^XYY2XY%^I2J PL-OBL ;	! suõskji

!! participles in -AI from verbs in -ad
LEXICON  NOM-AG_AD
: ATTESTED-NOUN-STEM ; !!= * @CODE@
: SG-NOM ; !!= * @CODE@
: SG-ABE/ACC/GEN ; !!= * @CODE@
:%^RmVow%^I2J%>a SG-ILL ; !!= * @CODE@
:%^RmVow%^I2J%>e SG-LOC ; !!= * @CODE@
:%^RmVow%^I2J SG-COM_IN ; !!= * @CODE@
:%^I2J%>e ESS/PAR ; !!= * @CODE@
:%^RmVow%^I2J PL-OBL ; !!= * @CODE@
+Use/NG: PL-NOM ; !!= * @CODE@
LEXICON  NOM-AG_AD_NO-PL-NOM
: PL-NOM ; !!= * @CODE@
+Use/NG:%^RmVow%^I2J PL-OBL ; !!= * @CODE@


LEXICON N_KÅČČAI !!= * @CODE@ kåččai:kåččai
+N: NMN_KÅČČAI ;
LEXICON NMN_KÅČČAI !!= * @CODE@ kåččai:kåččai
! gradation: yes
!! ** Yaml: __kachchai__
!! * There are several stem types
!! * 
!! NumContLex="
: ATTESTED-NOUN-STEM ; !!= * @CODE@
: SG-NOM ; !!= * @CODE@
: SG-ABE/ACC/GEN ; !!= * @CODE@
:%^RmVow%^I2J%>a SG-ILL ; !!= * @CODE@
:%^RmVow%^I2J%>e SG-LOC ; !!= * @CODE@
:%^RmVow%^V2VV SG-COM_IN ; !!= * @CODE@
:%^I2J%>e ESS/PAR ; !!= * @CODE@
:%^Pen%^V2VV PL-NOM ; !!= * @CODE@
:%^RmVow%^I2J PL-OBL ; !!= * @CODE@
+Use/NG: PL-NOM ; !!= * @CODE@
+Use/NG:%^Pen%^V2VV%^RmVow%^I2J PL-OBL ; !!= * @CODE@

LEXICON N_PEELLAI !!= * @CODE@ peellai:peellai
+N: NMN_PEELLAI ;
LEXICON NMN_PEELLAI !!= * @CODE@ peellai:peellai
! gradation: yes
!! ** Yaml: __paassai__
!! * There are several stem types
!! * 
!! NumContLex="
: ATTESTED-NOUN-STEM ; !!= * @CODE@
: SG-NOM ; !!= * @CODE@ Sg.Nom.Indef: peellai 
: SG-ABE/ACC/GEN ; !!= * @CODE@
:%^RmVow%^I2J%>a SG-ILL ; !!= * @CODE@ Sg.Ill.Indef: peellja
:%^RmVow%^I2J%>e SG-LOC ; !!= * @CODE@
:%^RmVow%^V2VV SG-COM_IN ; !!= * @CODE@
:%^I2J%>e ESS/PAR ; !!= * @CODE@
:%^Pen%^CC2C PL-NOM ; !!= * @CODE@ Pl.Nom.Indef: peelai
:%^RmVow%^I2J PL-OBL ; !!= * @CODE@
+Use/NG: PL-NOM ; !!= * @CODE@
+Use/NG:%^Pen%^CC2C%^RmVow%^I2J PL-OBL ; !!= * @CODE@

LEXICON N_PÅÅSSAI !!= * @CODE@ pååssai:pååssai
+N: NMN_PÅÅSSAI ;
LEXICON NMN_PÅÅSSAI !!= * @CODE@ pååssai:pååssai
! gradation: yes
!! ** Yaml: __paassai__
!! * There are several stem types
!! * 
!! NumContLex="
: ATTESTED-NOUN-STEM ; !!= * @CODE@
: SG-NOM ; !!= * @CODE@ Sg.Nom.Indef: pååssai 
: SG-ABE/ACC/GEN ; !!= * @CODE@
:%^RmVow%^I2J%>a SG-ILL ; !!= * @CODE@ Sg.Ill.Indef: pååssja
:%^RmVow%^I2J%>e SG-LOC ; !!= * @CODE@
:%^RmVow%^I2J SG-COM_IN ; !!= * @CODE@
:%^I2J%>e ESS/PAR ; !!= * @CODE@
:%^Pen%^KK2GG PL-NOM ; !!= * @CODE@ Pl.Nom.Indef: pååzzai
:%^RmVow%^I2J PL-OBL ; !!= * @CODE@
+Use/NG: PL-NOM ; !!= * @CODE@
+Use/NG:%^Pen%^KK2GG%^RmVow%^I2J PL-OBL ; !!= * @CODE@

LEXICON N_SÄRNNAI !!= * @CODE@ särnnai:särnnai
+N: NMN_SÄRNNAI ;
LEXICON NMN_SÄRNNAI !!= * @CODE@ särnnai:särnnai
! is for nouns with ''-est'' +Loc
! gradation: yes
!! ** Yaml: __sarnnai__
!! * There are several stem types
!! * särnnai:särnnai
!! NumContLex="
: ATTESTED-NOUN-STEM ;
: SG-NOM ;
:%^Pen%^V2VV%^Pen%^XYY2XY SG-ABE/ACC/GEN ;
:%^RmVow%^I2J%>a SG-ILL ;
:%^RmVow%^I2J%>e SG-LOC ;
:%^Pen%^V2VV%^Pen%^XYY2XY%^RmVow%^I2J SG-COM_IN ;
:%^RmVow%^I2J%>e ESS/PAR ; ! ess and prt without
:%^Pen%^V2VV%^Pen%^XYY2XY SG-ABE ;
:%^Pen%^V2VV%^Pen%^XYY2XY PL-NOM ;
:%^Pen%^V2VV%^Pen%^XYY2XY%^RmVow%^I2J%>i PL-OBL ;


LEXICON N_VUEJJAI !!= * @CODE@ vuejjai:vuejjai
+N: NMN_VUEJJAI ;
LEXICON NMN_VUEJJAI !!= * @CODE@ vuejjai:vuejjai
! is for nouns with ''-est'' +Loc
! gradation: yes
!! ** Yaml: __N-vuejjai__
!! * There are several stem types
!! * vuejjai:vuejjai
!! NumContLex="
: ATTESTED-NOUN-STEM ;		! vuejjai
: SG-NOM ;	       			! vuejjai
: SG-ABE/ACC/GEN ;	! 
: SG-ACC ;	!
:%^RmVow%^I2J%>a SG-ILL ;    		! vuejjʼja
:%^RmVow%^I2J%>e SG-LOC ;
:%^RmVow%^I2J SG-COM_IN ;
:%^RmVow%^I2J%>e ESS/PAR ; ! ess and prt without
: SG-ABE ;
:%^Pen%^CC2C PL-NOM ;	! vuejai
+Use/NG: PL-NOM ;	! vuejjai
:%^Pen%^CC2C%^RmVow%^I2J%>i PL-OBL ;
+Use/NG:%^RmVow%^I2J%>i PL-OBL ;


LEXICON N_REÄKKAI !!= * @CODE@ reäkkai:reäkkai
+N: NMN_REÄKKAI ;
LEXICON NMN_REÄKKAI !!= * @CODE@ reäkkai:reäkkai
! is for nouns with ''-est'' +Loc
! gradation: yes
!! ** Yaml: __N-reakkai__
!! * There are several stem types
!! * reäkkai:reäkkai
!! NumContLex="
: ATTESTED-NOUN-STEM ;		! reäkkai
: SG-NOM ;	       			! reäkkai
: SG-ABE/ACC/GEN ;	! 
:%^RmVow%^I2J%>a SG-ILL ;    		! reäkkja
:%^RmVow%^I2J%>e SG-LOC ;
:%^RmVow%^I2J SG-COM_IN ;
:%^RmVow%^I2J%>e ESS/PAR ; !
:%^Pen%^XYY2XY PL-NOM ;				! reäǥǥai
+Use/NG: PL-NOM ;				! reäkkai
:%^RmVow%^I2J%>i PL-OBL ;			! reäkkai
+Use/NG:%^Pen%^XYY2XY%^RmVow%^I2J%>i PL-OBL ;	! reäǥǥai

LEXICON N_VUÄGˈGAI !!= * @CODE@ vuäggai:vuägˈgai
+N: NMN_VUÄGˈGAI ;
LEXICON NMN_VUÄGˈGAI !!= * @CODE@ vuäggai:vuägˈgai
! is for nouns with ''-est'' +Loc
! gradation: yes
!! ** Yaml: __N-reakkai__
!! * There are several stem types
!! * vuägˈgai:vuägˈgai
!! NumContLex="
: ATTESTED-NOUN-STEM ;		! vuägˈgai
: SG-NOM ;	       			! vuägˈgai
: SG-ABE/ACC/GEN ;	! 
:%^RmVow%^I2J%>a SG-ILL ;    		! vuägˈgja
:%^RmVow%^I2J%>e SG-LOC ;
:%^RmVow%^I2J SG-COM_IN ;
:%^RmVow%^I2J%>e ESS/PAR ; !
:%^Pen%^XYY2XY PL-NOM ;				! vuäggai
+Use/NG: PL-NOM ;				! vuägˈgai
:%^RmVow%^I2J%>i PL-OBL ;			! vuägˈgai
+Use/NG:%^Pen%^XYY2XY%^RmVow%^I2J%>i PL-OBL ;	! vuäggai

LEXICON N_MEÄLTTAI !!= * @CODE@ meälttai:meälttai
+N: NMN_MEÄLTTAI ;
LEXICON NMN_MEÄLTTAI !!= * @CODE@ meälttai:meälttai
! is for nouns with ''-est'' +Loc
! gradation: yes
!! ** Yaml: __sarnnai__
!! * There are several stem types
!! * meälttai:meälttai
!! NumContLex="
: ATTESTED-NOUN-STEM ;		! meälttai
: SG-NOM ;	       			! meälttai
: SG-ABE/ACC/GEN ;	! 
:%^RmVow%^I2J%>a SG-ILL ;    		! meälttja
:%^RmVow%^I2J%>e SG-LOC ;
:%^RmVow%^I2J SG-COM_IN ;
:%^RmVow%^I2J%>e ESS/PAR ; ! ess and prt without
:%^Pen%^XYY2XY PL-NOM ;				! meältai
+Use/NG: PL-NOM ;				! meälttai
:%^RmVow%^I2J%>i PL-OBL ;			! meälttai
+Use/NG:%^Pen%^XYY2XY%^RmVow%^I2J%>i PL-OBL ;	! meältai

LEXICON N_ŽẸẸVAI !!= * @CODE@ žeevai:žẹẹvai
+N: NMN_ŽẸẸVAI ;
LEXICON NMN_ŽẸẸVAI !!= * @CODE@ žeevai:žẹẹvai
! is for nouns with ''-est'' +Loc
! gradation: no
!! ** Yaml: __zheevai__
!! NumContLex="
: ATTESTED-NOUN-STEM ;		! žẹẹvai
: SG-NOM ;	       			! žẹẹvai
: SG-ABE/ACC/GEN ;	! 
: SG-ACC ;	!
:%^RmVow%^I2J%>a SG-ILL ;    		! žẹẹvja
+Use/NG:%^RmVow%^I2Zero%>ǥa SG-ILL ;    		! žẹẹvǥa
:%^RmVow%^I2J%>e SG-LOC ;
:%^RmVow%^I2J SG-COM_IN ;
:%^RmVow%^I2J%>e ESS/PAR ; ! ess and prt without
:%^Pen%^XYY2XY PL-NOM ;				! žẹẹvai
:%^RmVow%^I2J%>i PL-OBL ;			! žẹẹvai

!! participles in -I from verbs in ʹ-ed
LEXICON  NOM-AG_ED
: ATTESTED-NOUN-STEM ; !!= * @CODE@
: SG-NOM ; !!= * @CODE@
: SG-ABE/ACC/GEN ; !!= * @CODE@
:%^RmVow%^I2J%>a SG-ILL ; !!= * @CODE@
:%^RmVow%^I2J%>e SG-LOC ; !!= * @CODE@
:%^RmVow%^I2J SG-COM_IN ; !!= * @CODE@
:%^I2J%>e ESS/PAR ; !!= * @CODE@
:%^RmVow%^I2J PL-OBL ; !!= * @CODE@
+Use/NG: PL-NOM ; !!= * @CODE@
LEXICON  NOM-AG_ED_NO-PL-NOM
: PL-NOM ; !!= * @CODE@
+Use/NG:%^RmVow%^I2J PL-OBL ; !!= * @CODE@


LEXICON N_JOOʹTTI !!= * @CODE@ jooʹtti:jooʹtti
+N: NMN_JOOʹTTI ;
LEXICON NMN_JOOʹTTI !!= * @CODE@ jooʹtti:jooʹtti
! gradation: yes
! is for nouns with ''-est'' +Loc
!! ** Yaml: __lookk__
!! * There are several stem types
!! * jooʹtti:jooʹtti
!! NumContLex="1.2"
: ATTESTED-NOUN-STEM ;	! jooʹtti
: SG-NOM ;	       		! jooʹtti
: SG-ABE/ACC/GEN ;			! jooʹtti
:%^I2J%>a SG-ILL ;		! jooʹttja
:%^I2J%>e SG-LOC ;		! jooʹttjest
:%^I2J SG-COM_IN ;			! jooʹttjin
:%^I2J%>e ESS/PAR ;   		! jooʹttjen
:%^CC2C PL-NOM ;		! jooʹđi
+Use/NG: PL-NOM ;		! jooʹtti
:%^I2J PL-OBL ;			! jooʹttji
+Use/NG:%^CC2C%^I2J PL-OBL ;	! jooʹđji

LEXICON N_OOʹCCI !!= * @CODE@ ooʹcci:ooʹcci
+N: NMN_OOʹCCI ;
LEXICON NMN_OOʹCCI !!= * @CODE@ ooʹcci:ooʹcci
! gradation: yes
! is for nouns with ''-est'' +Loc
!! ** Yaml: __lookk__
!! * There are several stem types
!! * ooʹcci:ooʹссi
!! NumContLex="1.2"
: ATTESTED-NOUN-STEM ;	! ooʹcci
: SG-NOM ;	       		! ooʹcci
: SG-ABE/ACC/GEN ;		! ooʹcci
:%^I2J%>a SG-ILL ;		! ooʹccja
:%^I2J%>e SG-LOC ;		! ooʹccjest
:%^I2J SG-COM_IN ;			! ooʹccin
:%^I2J%>e ESS/PAR ;   		! ooʹccjen
:%^KK2GG PL-NOM ;		! ooʹʒʒi
+Use/NG: PL-NOM ;		! ooʹcci
:%^I2J PL-OBL ;			! ooʹccji
+Use/NG:%^KK2GG%^I2J PL-OBL ;	! ooʹʒʒji


LEXICON N_JÅÅRǤLÕʹTTI !!= * @CODE@ jåårǥlõʹtti:jåårǥlõʹtti
+N: NMN_JÅÅRǤLÕʹTTI ;
LEXICON NMN_JÅÅRǤLÕʹTTI !!= * @CODE@ jåårǥlõʹtti:jåårǥlõʹtti
! gradation: yes
! is for nouns with ''-est'' +Loc
!! ** Yaml: __lookk__
!! * There are several stem types
!! * jåårǥlõʹtti:jåårǥlõʹtti
!! NumContLex="1.2"
: ATTESTED-NOUN-STEM ;	! jåårǥlõʹtti
: SG-NOM ;	       		! jåårǥlõʹtti
: SG-ABE/ACC/GEN ;			! jåårǥlõʹtti
:%^I2J%>a SG-ILL ;	! jåårǥlõttja
:%^I2J%>e SG-LOC ;		! jåårǥlõʹttjest
: SG-COM_N ;			! jåårǥlõʹttin
:%^I2J%>e ESS/PAR ;   		! jåårǥlõʹttjen
:%^V2VV%^CC2C PL-NOM ;	! jåårǥlõõʹđi
+Use/NG: PL-NOM ;		! jåårǥlõʹtti
: PL-OBL ;			! jåårǥlõʹttji
+Use/NG:%^V2VV%^CC2C PL-OBL ;	! jåårǥlõõʹđji


LEXICON N_ÄJJNÕʹSTTI !!= * @CODE@ äjjnõʹstti:äjjnõʹstti
+N: NMN_ÄJJNÕʹSTTI ;
LEXICON NMN_ÄJJNÕʹSTTI !!= * @CODE@ äjjnõʹstti:äjjnõʹstti
! gradation: yes
! is for nouns with ''-est'' +Loc
!! ** Yaml: __lookk__
!! * There are several stem types
!! * äjjnõʹstti:äjjnõʹstti
!! NumContLex="1.2"
: ATTESTED-NOUN-STEM ;
: SG-NOM ;
: SG-ABE/ACC/GEN ;
:%^I2J%>a SG-ILL ;
:%^I2J%>e SG-LOC ;
: SG-COM_N ;
:%^I2J%>e ESS/PAR ;
:%^V2VV%^XYY2XY PL-NOM ;
: PL-OBL ;
+Use/NG:%^V2VV%^XYY2XY PL-OBL ;

LEXICON N_SIʹRDDI !!= * @CODE@ siʹrddi:siʹrddi
+N: NMN_SIʹRDDI ;
LEXICON NMN_SIʹRDDI !!= * @CODE@ siʹrddi:siʹrddi
! gradation: yes
! is for nouns with ''-est'' +Loc
!! ** Yaml: __N-joovvi__
!! * There are several stem types
!! * sirddi:sirddi
!! NumContLex="1.2"
: ATTESTED-NOUN-STEM ;		! siʹrddi
: SG-NOM ;	       			! siʹrddi
: SG-ABE/ACC/GEN ;    			! siʹrddi
:%^I2J%>a SG-ILL ;		! siʹrddja
+Use/NG:%^Pen%^PALNo%^I2J%>a SG-ILL ;		! sirddja
:%^I2J%>e SG-LOC ;			! siʹrddjest
:%^CC2C SG-COM_N ;			! siʹrddjin
:%^I2J%>e ESS/PAR ;  			! siʹrddjen
:%^V2VV%^XYY2XY PL-NOM ;             	! siiʹrdi
+Use/NG: PL-NOM ;             	! siʹrddi
: PL-OBL ;             		! siʹrddi
+Use/NG:%^V2VV%^XYY2XY PL-OBL ;       ! siiʹrdi

LEXICON N_SUʹVDDI !!= * @CODE@ suʹvddi:suʹvddi
+N: NMN_SUʹVDDI ;
LEXICON NMN_SUʹVDDI !!= * @CODE@ suʹvddi:suʹvddi
! gradation: yes
! is for nouns with ''-est'' +Loc
!! ** Yaml: __N-suvddi__
!! * There are several stem types
!! NumContLex="1.2"
: ATTESTED-NOUN-STEM ;		! suʹvddi
: SG-NOM ;	       			! suʹvddi
: SG-ABE/ACC/GEN ;    			! suʹvddi
: SG-ACC ;    			! suʹvddi
:%^I2J%>a SG-ILL ;		! suʹvddja
:%^I2J%>e SG-LOC ;			! suʹvddjest
:%^CC2C SG-COM_N ;			! suʹvddjin
:%^I2J%>e ESS/PAR ;  			! suʹvddjen
:%^XYY2VY PL-NOM ;             	! suuʹdi
+Use/NG: PL-NOM ;             	! suʹvddi
: PL-OBL ;             		! suʹvddi
+Use/NG:%^XYY2VY PL-OBL ;       ! suuʹdi

LEXICON N_JIEʹLLI !!= * @CODE@ jieʹlli:jieʹlli
+N: NMN_JIEʹLLI ;
LEXICON NMN_JIEʹLLI !!= * @CODE@ jieʹlli:jieʹlli
! gradation: yes
! is for nouns with ''-est'' +Loc
!! ** Yaml: __lookk__
!! * There are several stem types
!! * jieʹlli:jieʹlli
!! NumContLex="1.2"
: ATTESTED-NOUN-STEM ;
: SG-NOM ;
: SG-ABE/ACC/GEN ;
:%^I2J%>a SG-ILL ;
:%^I2J%>e SG-LOC ; !!= * @CODE@ jieʹllʼjest
:%^I2J SG-COM_N ;
:%^I2J%>e ESS/PAR ;
:%^CC2C PL-NOM ;
:%^I2J PL-OBL ;
+Use/NG: PL-NOM ;
+Use/NG:%^CC2C%^I2J PL-OBL ;

LEXICON N_LIEʹĐˈĐI !!= * @CODE@ lieʹđđi:lieʹđˈđi
+N: NMN_LIEʹĐˈĐI ;
LEXICON NMN_LIEʹĐˈĐI !!= * @CODE@ lieʹđđi:lieʹđˈđi
! gradation: yes
! is for nouns with ''-est'' +Loc
!! ** Yaml: __N-liedhdhdhi__
!! NumContLex="1.2"
: ATTESTED-NOUN-STEM ;
: SG-NOM ;
: SG-ABE/ACC/GEN ;
:%^Pen%^PALNo%^I2J%>a SG-ILL ;
:%^I2J%>e SG-LOC ;
: SG-COM_N ;
:%^I2J%>e ESS/PAR ;
:%^CC2C PL-NOM ;
: PL-OBL ;
+Use/NG: PL-NOM ;
+Use/NG:%^CC2C PL-OBL ;

LEXICON N_VUEʹSTTI !!= * @CODE@ vueʹstti:vueʹstti
+N: NMN_VUEʹSTTI ;
LEXICON NMN_VUEʹSTTI !!= * @CODE@ vueʹstti:vueʹstti
! gradation: yes
! is for nouns with ''-est'' +Loc
!! ** Yaml: __lookk__
!! * There are several stem types
!! * vueʹstti:vueʹstti
!! NumContLex="1.2"
: ATTESTED-NOUN-STEM ;
: SG-NOM ;
: SG-ABE/ACC/GEN ;
:%^Pen%^PALNo%^I2J%>a SG-ILL ;
:%^I2J%>e SG-LOC ;
: SG-COM_N ;
:%^I2J%>e ESS/PAR ; ! ess and prt without
:%^XYY2XY PL-NOM ;
: PL-OBL ;
+Use/NG: PL-NOM ;
+Use/NG:%^XYY2XY PL-OBL ;

LEXICON N_ǨIÕʹLDDI !!= * @CODE@ ǩiõʹlddi:ǩiõʹlddi
+N: NMN_ǨIÕʹLDDI ;
LEXICON NMN_ǨIÕʹLDDI !!= * @CODE@ ǩiõʹlddi:ǩiõʹlddi
! gradation: yes
! is for nouns with ''-est'' +Loc
!! ** Yaml: __N-kjiolddi__
!! * There are several stem types
!! * sirddi:sirddi
!! NumContLex="1.2"
: ATTESTED-NOUN-STEM ;	! ǩiõʹlddi
: SG-NOM ;	       		! ǩiõʹlddi
: SG-ABE/ACC/GEN ;    		! ǩiõʹlddi
:%^I2J%>a SG-ILL ;		! ǩiõʹlddja
:%^I2J%>e SG-LOC ;		! ǩiõʹlddjest
:%^CC2C SG-COM_N ;		! ǩiõʹlddjin
:%^I2J%>e ESS/PAR ;  		! ǩiõʹlddjen
:%^XYY2XY PL-NOM ;             ! ǩiõʹldi
+Use/NG: PL-NOM ;             ! ǩiõʹlddi
:%^I2J PL-OBL ;             	! ǩiõʹlddji
+Use/NG:%^XYY2XY%^I2J PL-OBL ;      ! ǩiõʹldji

LEXICON N_VUÕIʹNNI !!= * @CODE@ vuõiʹnni:vuõiʹnni
+N: NMN_VUÕIʹNNI ;
LEXICON NMN_VUÕIʹNNI !!= * @CODE@ vuõiʹnni:vuõiʹnni
! gradation: yes
! is for nouns with ''-est'' +Loc
!! ** Yaml: __lookk__
!! * There are several stem types
!! * vuõiʹnni:vuõiʹnni
!! NumContLex="1.2"
: ATTESTED-NOUN-STEM ;
: SG-NOM ;
: SG-ABE/ACC/GEN ;
:%^Pen%^PALNo%^I2J%>a SG-ILL ;
:%^I2J%>e SG-LOC ;
: SG-COM_N ;
:%^I2J%>e ESS/PAR ; ! ess and prt without
:%^XYY2XY PL-NOM ;
: PL-OBL ;
+Use/NG: PL-NOM ;
+Use/NG:%^XYY2XY PL-OBL ;

!! Class 7 according to Feist 154-155
!! !!i-stems
LEXICON N_HÕʹPPI !!= * @CODE@ hõʹppi:hõʹppi
+N: NMN_HÕʹPPI ;
LEXICON NMN_HÕʹPPI !!= * @CODE@ hõʹppi:hõʹppi
! is for nouns with ''-est'' +Loc
! gradation: no
!! ** Yaml: __hoppi__
!! * There are several stem types
!! * hõʹppi:hõʹppi
: ATTESTED-NOUN-STEM ;
: SG-NOM ;
: SG-ABE/ACC/GEN ;
:%^I2J%>a SG-ILL ;
+Use/NG:%^RmVow%>ǥa SG-ILL ;
:%^I2J%>e SG-LOC ;
:%^I2J SG-COM_IN ;
:%^I2J%>e ESS/PAR ; ! ess and prt without

: PL-NOM ;
:%^I2J PL-OBL ;



LEXICON N_VUÂPˈPAI !!= * @CODE@ vuâppai:vuâpˈp
+N: NMN_VUÂPˈPAI ;
LEXICON NMN_VUÂPˈPAI !!= * @CODE@ vuâppai:vuâpˈp
! is for nouns with ''-est'' +Loc
! gradation: no
!! ** Yaml: __vuappai__
!! * There are several stem types
:ai ATTESTED-NOUN-STEM ;
:ai SG-NOM ;
:ai SG-ABE/ACC/GEN-PL-NOM ;
:%>a SG-ILL ;
+Use/NG:%>ǥa SG-ILL ;
:j%>e SG-LOC ;
:j SG-COM_IN ;
:j%>e ESS/PAR ;
: PL-OBL ;! what is this2015-04-29

LEXICON N_ŠUÅBÂRJ !!= * @CODE@ šuåbârj:šuåbâr
+N: NMN_ŠUÅBÂRJ ;
LEXICON NMN_ŠUÅBÂRJ !!= * @CODE@ šuåbârj:šuåbâr
! gradation: no
!! ** Yaml: __shuabarj__
:j ATTESTED-NOUN-STEM ;
:j SG-NOM ;
:j SG-ABE/ACC/GEN ;
:%^RmVow%>ǥa SG-ILL ;
:%^RmVow%>ǥe SG-LOC ;
:%^RmVow%>ǥ SG-COM_IN ;
:%^RmVow%>ǥe ESS/PAR ; ! ess and prt without

:j PL-NOM ;
:%^RmVow%>ǥ PL-OBL ;


LEXICON N_ÅÅUM !!= * @CODE@ ååum:åumm
+N: NMN_ÅÅUM ;
LEXICON NMN_ÅÅUM !!= * @CODE@ ååum:åumm
! is for nouns with ''-ast'' +Loc
! gradation: yes
!! ** Yaml: __N-aaum__
!! * There are several stem types
:%^V2VV%^XYY2XY ATTESTED-NOUN-STEM ;  !!= * @CODE@ 
:%^V2VV%^XYY2XY SG-NOM ; !!= *     @CODE@ 
: SG-ABE/ACC/GEN-PL-NOM ; !!= *	@CODE@ 
:j%>a SG-ILL ; !!= *	  @CODE@ 
:a SG-LOC ; !!= *  @CODE@ 
:a SG-COM_IN ; !!= *  @CODE@ 
:a ESS/PAR ; !!= * @CODE@ 
+Use/NG:%^V2VV%^XYY2XY%>a ESS/PAR ; !!= * @CODE@ 
:a PL-OBL ; !!= *    @CODE@ 


LEXICON N_ČUÂR !!= * @CODE@ čuâr:čuõrˈr
+N: NMN_ČUÂR ;
LEXICON NMN_ČUÂR !!= * @CODE@ čuâr:čuõrˈr
! is for nouns with ''-est'' +Loc
! gradation: no
!! ** Yaml: __N-chuar__
!! * There are several stem types
:%^VOWLower%^CCC2C ATTESTED-NOUN-STEM ;
:%^VOWLower%^CCC2C SG-NOM ; !! čuâr
+Use/NG:%^VOWLower%^CCC2C%>as SG-NOM ; !! čuâras
+Use/NG:%^VOWLower%^CCC2C%>aš SG-NOM ; !! čuâraš
:%>u SG-ABE/ACC/GEN-PL-NOM ; !! čuõrˈru
:%^VOWLower%>s%>a SG-ILL ;
+Use/NG:%^VOWLower%>š%>a SG-ILL ;
+Use/NG:%^VOWLower%>ǥ%>a SG-ILL ;
:%>u SG-LOC ;
:%>u SG-COM_IN ;
:%^VOWLower%^CCC2C%>a ESS/PAR ; !! čuâran
:%>u PL-OBL ; !! čuõrˈrui


LEXICON N_KAAMMI !!= * @CODE@ kaammi:kaamm
+N: NMN_KAAMMI ;
LEXICON NMN_KAAMMI !!= * @CODE@ kaammi:kaamm
! is for nouns with ''-est'' +Loc
! gradation: no
!! ** Yaml: __piannai__
!! * There are several stem types
:i ATTESTED-NOUN-STEM ;
:i SG-NOM ; !! kaammi
:%^VV2V%^VOWLower%^PAL%>e SG-ABE/ACC/GEN-PL-NOM ; !! käʹmme
:%^VV2V%>ǥ%>a SG-ILL ;
:%^VV2V%^VOWLower%^PAL%>e SG-LOC ;
:%^VV2V%^VOWLower%^PAL SG-COM_IN ;
:%>j%>e ESS/PAR ; !! kaammjen
:%^VV2V%^VOWLower%^PAL PL-OBL ; !! käʹmmi


LEXICON N_PIÂNNAI !!= * @CODE@ piânnai:piânˈn
+N: NMN_PIÂNNAI ;
LEXICON NMN_PIÂNNAI !!= * @CODE@ piânnai:piânˈn
! is for nouns with ''-est'' +Loc
! gradation: no
!! ** Yaml: __piannai__
!! * There are several stem types
:%^CCC2CCai ATTESTED-NOUN-STEM ;
:%^CCC2CCai SG-NOM ; !! piânnai
:%^PALE%^PAL%>e SG-ABE/ACC/GEN-PL-NOM ; !! pieʹnˈne
:ǥ%>a SG-ILL ;
+Use/NG:%>ja SG-ILL ;
:%^PALE%^PAL%>e SG-LOC ;
+Use/NG:%>j%>e SG-LOC ;
:%^PALE%^PAL SG-COM_IN ;
+Use/NG:%>j SG-COM_IN ;
:%^CCC2CC%>j%>e ESS/PAR ; !! piânnʼjen
:%^PALE%^PAL%>j PL-OBL ; !! pieʹnˈnʼji Correction by Satu 2015-08-12
+Use/NG:%>j PL-OBL ; !! piânˈnʼji


!! Class 8 according to Feist 155-157


!! Class 9 according to Feist 158
LEXICON N_SÄʹMMLAŽ !!= * @CODE@ 
+N: NMN_SÄʹMMLAŽ ;
LEXICON NMN_SÄʹMMLAŽ
! gradation: no
!! * Yaml: __A-saemmlazh__
!! säʹmmlaž:säʹmmlaž
+Sg+Nom:až K ;
:a SG-ABE/ACC/GEN ;
:õʹžže SG-ILL ;
:iʹžže SG-ILL ;
:a SG-LOC ;
:a SG-COM_IN ;
:õʹžže ESS/PAR ;
:iʹžže ESS/PAR ;
:a PL-NOM ;
:a PL-OBL ;


!! Diminutive derivations

LEXICON N_MUÕRÂŽ !!= * @CODE@ muõrâž:muõr
+N: NMN_MUÕRÂŽ ;
LEXICON NMN_MUÕRÂŽ
! gradation: no
!! (2009: 306)
!! * muõrâž:muõr
!! * Yaml: __N-muorazh__
:âž ATTESTED-NOUN-STEM ;
:âž SG-NOM ;
:%^PAL%>e SG-ABE/ACC/GEN ;
:že SG-ILL ;
:%^PAL%>est NMN_SG-LOC_ZERO ;
:%^PAL SG-COM_IN ;
:ž%>e ESS/PAR ;
:%^PAL%>e PL-NOM ;
:%^PAL PL-OBL ;

LEXICON N_MUÕRÂŽ-WITHOUT-PAL !!= * @CODE@ paapp-
:âž SG-NOM ;		!!= * @CODE@ paappâž
:že SG-ILL ;	!!= * @CODE@ paappže
:ž NMN_ESS_E ;	 	!!= * @CODE@ paappžen
:ž NMN_PAR_E ;		!!= * @CODE@ paappžed
LEXICON N_MUÕRÂŽ-WITH-PAL   !!= * @CODE@ paaʹpp-
:%>e SG-ABE/ACC/GEN ;	!!= * @CODE@ paaʹppe
:%>est NMN_SG-LOC_ZERO ;	!!= * @CODE@ paaʹppest
: SG-COM_IN ;	    !!= * @CODE@ paaʹppin
:%>e PL-NOM ;	!!= * @CODE@ paaʹppe
: PL-OBL ;	    !!= * @CODE@ paaʹppi




LEXICON N_PIISSUŽ !!= * @CODE@ piissuž:piiss
+N: NMN_PIISSUŽ ;
LEXICON NMN_PIISSUŽ
! gradation: no
!! (2009: 310)
!! * piissuž:piiss
!! * Yaml: __N-piissuzh__
:už ATTESTED-NOUN-STEM ;
:už SG-NOM ;
:u SG-ABE/ACC/GEN ;
:ž NMN_SG-ILL_E ;
:u NMN_SG-LOC_ZERO ;
:u SG-COM_IN ;
:ž NMN_ESS_E ;
:ž NMN_PAR_E ;
:u PL-NOM ;
:u PL-OBL ;



LEXICON N_KUÂLAŽ !!= * @CODE@ kuâlaž:kuâl
+N: NMN_KUÂLAŽ ;
LEXICON NMN_KUÂLAŽ
! gradation: no
!! * kuâlaž:kuâl
!! * Yaml: __N-kualazh__
!! kuâla, kuâlže
:až ATTESTED-NOUN-STEM ;
:až SG-NOM ;
:a SG-ABE/ACC/GEN ;
:ž NMN_SG-ILL_E ;
:a NMN_SG-LOC_ZERO ;
:a SG-COM_IN ;
:ž%>e ESS/PAR ;
:a PL-NOM ;
:a PL-OBL ;
LÅÅDDAŽ-STEM-PX ;
: LÅÅDDAŽ-STEM-PX-ALLEGRO ; !!= * @CODE@ This should go to each stem type ERROR

LEXICON N_UUʹREŽ !!= * @CODE@ uuʹrež:uuʹr
+N: NMN_UUʹREŽ ;
LEXICON NMN_UUʹREŽ
! gradation: no
!! * Yaml: __N-uurezh__
:ež ATTESTED-NOUN-STEM ;
:ež SG-NOM ;
:e SG-ABE/ACC/GEN ;
:ž NMN_SG-ILL_E ;
:e NMN_SG-LOC_ZERO ;
:e SG-COM_IN ;
:ž%>e ESS/PAR ;
:e PL-NOM ;
:a PL-OBL ;


LEXICON N_JEÄʹǨˈǨÄÄŽ !!= * @CODE@ jeäʹǩǩääž:jeäʹǩˈǩ
+N: NMN_JEÄʹǨˈǨÄÄŽ ;
LEXICON NMN_JEÄʹǨˈǨÄÄŽ
! gradation: no
!! * Yaml: __N-jeakkeaeazh__
:ääž ATTESTED-NOUN-STEM ;
:ääž SG-NOM ;
:ää SG-ABE/ACC/GEN ;
:iʹžže SG-ILL ;
:ää SG-LOC ;
:ä SG-COM_IN ;
:iʹžž%>e ESS/PAR ;
:ää PL-NOM ;
:ä PL-OBL ; ! CHECKME



LEXICON N_VÕNNSAŽ !!= * @CODE@ võnnsaž:võnns
+N: NMN_VÕNNSAŽ ;
LEXICON NMN_VÕNNSAŽ
! gradation: no
!! * Yaml: __N-kualazh__
:až ATTESTED-NOUN-STEM ;
:až SG-NOM ;
:a SG-ABE/ACC/GEN ;
:õʹžže SG-ILL ;
+Use/NG:iʹžže SG-ILL ;
:a NMN_SG-LOC_ZERO ;
:a SG-COM_IN ;
:õʹžže ESS/PAR ;
+Use/NG:iʹžže ESS/PAR ;
:a PL-NOM ;
:a PL-OBL ;


LEXICON N_JIʹLSSI !!= * @CODE@ Jiʹlssi:Jiʹlss
+N: NMN_JIʹLSSI ;
LEXICON NMN_JIʹLSSI !!= * @CODE@ Jiʹlssi:Jiʹlssi
: ATTESTED-NOUN-STEM ;
: SG-NOM ;
: SG-ABE/ACC/GEN ;
:%^I2J%>a SG-ILL ;
: NMN_SG-LOC_ZERO ;
:%^I2J SG-COM_IN ;
:%^I2J%>e ESS/PAR ; !! Is this correct 2015-09-11
: PL-NOM ;
:%^I2J PL-OBL ;

LEXICON N_JÄÄKK !!= * @CODE@ Jääkk:Jääkk
+N: NMN_JÄÄKK ;
LEXICON NMN_JÄÄKK !!= * @CODE@ Jääkk:Jääkk
: ATTESTED-NOUN-STEM ;
: SG-NOM ;
:%^VV2V%^VOWRaise%>u SG-ABE/ACC/GEN ;
:%^VV2V%>ja SG-ILL ;
:%^VV2V%^VOWRaise%>u NMN_SG-LOC_ZERO ;
:%^VV2V%^VOWRaise SG-COM_IN ;
:%^VV2V%^VOWRaise%>u ESS/PAR ; !! Is this correct 2015-09-11
:%^VV2V%^VOWRaise%>u PL-NOM ;
:%^VV2V%^VOWRaise%>u PL-OBL ;


LEXICON N_ÅÅʹLGA !!= * @CODE@ Ååʹlga:Ååʹlg
+N: NMN_ÅÅʹLGA ;
LEXICON NMN_ÅÅʹLGA !!= * @CODE@ Ååʹlga:Ååʹlg
:a ATTESTED-NOUN-STEM ;
:a SG-NOM ;
:a SG-ABE/ACC/GEN ;
:ž NMN_SG-ILL_E ;
:a NMN_SG-LOC_ZERO ;
:a SG-COM_IN ;
:ž%>e ESS/PAR ; !! Is this correct 2015-09-11
:a PL-NOM ;
:a PL-OBL ;

LEXICON	 N_SINIDA !!= * @CODE@ Sinida:Sinid
+N: NMN_SINIDA ;
LEXICON NMN_SINIDA !!= * @CODE@ Sinida:Sinid
:a ATTESTED-NOUN-STEM ;
:a SG-NOM ;
:a SG-ABE/ACC/GEN ;
:õʹžž NMN_SG-ILL_E ;
+Use/NG:iʹžž NMN_SG-ILL_E ;
:a NMN_SG-LOC_ZERO ;
:a SG-COM_IN ;
:õʹžž%>e ESS/PAR ; !! Is this correct 2015-09-11
+Use/NG:iʹžž%>e ESS/PAR ; !! Is this correct 2015-09-11
:a PL-NOM ;
:a PL-OBL ;



LEXICON N_KUUʹMPEŽ !!= * @CODE@ 
+N: NMN_KUUʹMPEŽ ;
LEXICON NMN_KUUʹMPEŽ
! gradation: no
!! * kuuʹmpež:kuuʹmp
!! * Yaml: __N-kuumpezh__
!! 
:ež ATTESTED-NOUN-STEM ;
:ež SG-NOM ;
:e SG-ABE/ACC/GEN-PL-NOM ;
:ž NMN_SG-ILL_E ;
:e NMN_SG-LOC_ZERO ;
: SG-COM_IN ;
:ž NMN_ESS_E ;
:ž NMN_PAR_E ;
:i PL-OBL ;

LEXICON N_OOUMAŽ !!= * @CODE@ ooumaž:ooum
+N:  NMN_OOUMAŽ ;
LEXICON NMN_OOUMAŽ
! gradation: no
!! is for nouns with ''-ust'' +Sg+Loc; ''e'' +Sg+Ill;
!! X2 no gradation; no lowering no raising
!! N_GEN1-ILLEX1-LOCE-NOM1X1
!! ** Yaml: __N-ooumazh__
!! * There are several stem types 
!! * ooumaž:ooum

!+N:%^VOWL%^CShort%^VC DenominalAdjsCShort ;

:až ATTESTED-NOUN-STEM ;
:až SG-NOM ;
:%^VV2V%^C2CC%>u SG-ABE/ACC/GEN-PL-NOM ;
:ž NMN_SG-ILL_E ;
:%^VV2V%^C2CCu NMN_SG-LOC_ZERO ;	! oummust
:%^VV2V%^C2CCu SG-COM_IN ;     		! oummuin
:%^VV2V%^C2CC SG-COM_IN ;     		! oummin
:ž NMN_ESS_E ;
:ž NMN_PAR_E ;

:%^VV2V%^C2CCu PL-OBL ;			! oummui
:%^VV2V%^C2CC PL-OBL ;			! oummi



!! Class 10 according to Feist 160-161
!!  !!ǩ-stem
LEXICON N_KAAĐNEǨ !!= * @CODE@ kaađneǩ:kaađneǩ
+N: NMN_KAAĐNEǨ ;
LEXICON NMN_KAAĐNEǨ !!= * @CODE@ kaađneǩ:kaađneǩ
!!= * @CODE@ = stemtype 
!! ** Yaml: __N-kaadhnekj, N-chaustok__
: ATTESTED-NOUN-STEM ;
: SG-NOM ;
+Use/NG+N:%^PAL%^C2CC ATTESTED-NOUN-STEM ;
+Use/NG+N:%^PAL%^C2CC SG-NOM ;
:%^PAL%^C2CC%>e ESS/PAR ; !!= * @CODE@ kaađneʹǩǩe- 
:%^V2VV%^PAL%^C2CC SG-ABE/ACC/GEN ; !!= * @CODE@ kaađneeʹǩǩ
:%^PALNo%^C2CC%>a SG-ILL ; !!= * @CODE@ kaađnekka
:%^V2VV%^PAL%^C2CC%>e SG-LOC ;
:%^V2VV%^PAL%^C2CC SG-COM_IN ;
:%^V2VV%^PAL%^C2CC PL-NOM ; !!= * @CODE@ kaađneeʹǩǩ
:%^V2VV%^PAL%^C2CC PL-OBL ;



!! Class 11 according to Feist 162
LEXICON N_VISKKÂD !!= * @CODE@ viskkâd:viskk
+N: NMN_VISKKÂD ;
LEXICON NMN_VISKKÂD
:âd SG-NOM ;
:âd SG-ABE/ACC/GEN-PL-NOM ;
:ää SG-ILL ;
:eeʼ SG-LOC ;
:i SG-COM_IN/PL-OBL ;
:ee ESS/PAR ;

LEXICON N_MÅŠŠAD !!= * @CODE@ måššad:måšš
+N: NMN_MÅŠŠAD ;
LEXICON NMN_MÅŠŠAD
:ad SG-NOM ;
:ad SG-ABE/ACC/GEN ;
:ää SG-ILL ;
:eeʼ SG-LOC ;
:i SG-COM_IN ;
:ee ESS/PAR ;
:ad PL-NOM ;
:i PL-OBL ;

LEXICON N_ÂʹǨǨED !!= * @CODE@ âʹǩǩed:âʹǩǩ
+N: NMN_ÂʹǨǨED ;
LEXICON NMN_ÂʹǨǨED
:ed SG-NOM ;
:ed SG-ABE/ACC/GEN ;
:ää SG-ILL ;
:eeʼ SG-LOC ;
:i SG-COM_IN ;
:ee ESS/PAR ;
:ed PL-NOM ;
:i PL-OBL ;

!! Class 12 Feist 163


!! !Noun phrase heads
!! !Pl

LEXICON NMN_SG-ILL_A
:%>a SG-ILL ;
+Der/N2A: N2A_ČÄCCAI ; !!N»A: 

LEXICON NMN_SG-ILL_E
:%>e SG-ILL ;

LEXICON NMN_SG-ILL_PAL_E
:%^PAL%>e SG-ILL ;

LEXICON NMN_SG-LOC_Â
:%>â SG-LOC ;

LEXICON NMN_SG-LOC_ZERO
: SG-LOC ;

LEXICON NMN_SG-LOC_E
:%>e SG-LOC ;


LEXICON NMN_ESS_Â
:%>â ESS ;

LEXICON NMN_ESS_E
:%>e ESS ;


LEXICON NMN_PAR_Â
:%>â PAR ;

LEXICON NMN_PAR_E
:%>e PAR ;


!! !Number and case tags
LEXICON SG-ABE
+Sg+Abe:%>taa K ;
+Sg+Abe:%>tää K ;

LEXICON SG-ABE_ʹtää
!! Has palatalization preceding
+Sg+Abe:%>ʹtää K ;

LEXICON SG-ABE_tta
!! Used with words like juurd: jurddǥatta
+Sg+Abe:%>tta K ;

LEXICON SG-ACC
+Sg+Acc: K ;

LEXICON SG-COM_IN/PL-OBL
 SG-COM_IN ;
 PL-OBL ;

LEXICON SG-COM_N
!! 
+Sg+Com:%>n K ;

LEXICON SG-COM_IN
+Sg+Com:%>in K ;

LEXICON SG-GEN
+Sg+Gen: K ;

LEXICON SG-ILL
+Sg+Ill: K ;
LEXICON SG-LOC
+Sg+Loc:st K ;

LEXICON SG-NOM
+Sg+Nom: K ;

LEXICON ESS/PAR
 ESS ;
 PAR ;

LEXICON ESS
+Ess:n K ;

LEXICON PAR
+Par:d K ;

LEXICON PL-OBL 
PL-OBL_LESS-ABE ;
 PL-ABE ;

LEXICON PL-OBL_LESS-ABE
 PL-ACC ;
 PL-COM ;
 PL-GEN ;
 PL-ILL ;
 PL-LOC ;


LEXICON PL-NOM
+Pl+Nom: K ;
LEXICON PL-GEN
+Pl+Gen:%>i K ;
LEXICON PL-ACC
+Pl+Acc:%>id K ;
LEXICON PL-ILL
+Pl+Ill:%>id K ;
LEXICON PL-LOC
+Pl+Loc:%>in K ;
LEXICON PL-COM
+Pl+Com:%>ivuiʹm K ;
LEXICON PL-ABE
+Pl+Abe:%>itaa K ;
+Pl+Abe:%>itää K ;

!! !!POSSESSIVE DECLENSION
!! !HatÂ-STEM-PX
LEXICON HatÂ-STEM-PX-RETAIN
 HatÂ-STEM-PX-RETAIN-SG ;
 HatÂ-STEM-PX-RETAIN-PL ;
LEXICON HatÂ-STEM-PX-RETAIN-SG
! Adapted from Feist (2010: 175)
+Sg+Nom+PxSg1:%>am K ;
+Sg+Nom+PxSg2:%>ad K ;
+Sg+Nom+PxSg3:%>âs K ;
+Sg+Nom+PxPl1:%>âm K ;
+Sg+Nom+PxPl2:%>âd K ;
+Sg+Nom+PxPl3:%>âz K ;

+Sg+Abe+PxSg1:%>antää K ;
+Sg+Abe+PxPl1:%>ântää K ;

+Sg+Acc+PxSg1:%>an K ;
+Sg+Acc+PxPl1:%>ân K ;
+Sg+Gen+PxSg1:%>an K ;
+Sg+Gen+PxPl1:%>ân K ;

LEXICON HatÂ-STEM-PX-RETAIN-PL
+Pl+Nom+PxSg1:%>an K ;
+Pl+Nom+PxPl1:%>ân K ;

LEXICON HatÂ-STEM-PX-ALLEGRO
+Sg+Loc+PxSg1:%>stan K ;
+Sg+Loc+PxSg2:%>stad K ;
+Sg+Loc+PxSg3:%>stes K ;
+Sg+Loc+PxPl1:%>steen K ;
+Sg+Loc+PxPl2:%>steed K ;
+Sg+Loc+PxPl3:%>steez K ;


LEXICON HatÂ-STEM-PX-WEAKEN_NG
+Use/NG+Sg+Loc+PxSg1:%>stan K ;
+Use/NG+Sg+Loc+PxSg2:%>stad K ;
+Use/NG+Sg+Loc+PxSg3:%>stes K ;
+Use/NG+Sg+Loc+PxPl1:%>steen K ;
+Use/NG+Sg+Loc+PxPl2:%>steed K ;
+Use/NG+Sg+Loc+PxPl3:%>steez K ;

LEXICON HatÂ-STEM-PX-WEAKEN
 HatÂ-STEM-PX-WEAKEN-SG ;
 HatÂ-STEM-PX-WEAKEN-PL ;
LEXICON HatÂ-STEM-PX-WEAKEN-SG
+Sg+Acc+PxSg2:%>ad K ;
+Sg+Acc+PxSg3:%>âs K ;
+Sg+Acc+PxPl2:%>âd K ;
+Sg+Acc+PxPl3:%>âz K ;

+Sg+Gen+PxSg2:%>ad K ;
+Sg+Gen+PxSg3:%>âs K ;
+Sg+Gen+PxPl2:%>âd K ;
+Sg+Gen+PxPl3:%>âz K ;


+Sg+Abe+PxSg2:%>adtää K ;
+Sg+Abe+PxSg3:%>âstää K ;
+Sg+Abe+PxPl2:%>âdtää K ;
+Sg+Abe+PxPl3:%>âztää K ;

+Use/NG+Sg+Acc+PxSg1:%>an K ;
+Use/NG+Sg+Acc+PxPl1:%>ân K ;
+Use/NG+Sg+Gen+PxSg1:%>an K ;
+Use/NG+Sg+Gen+PxPl1:%>ân K ;
+Use/NG+Sg+Abe+PxSg1:%>antää K ;
+Use/NG+Sg+Abe+PxPl1:%>ântää K ;

+Sg+Com+PxSg1:%>inan K ;
+Sg+Com+PxSg2:%>inad K ;
+Sg+Com+PxSg3:%>ines K ;
+Sg+Com+PxPl1:%>ineen K ;
+Sg+Com+PxPl2:%>ineed K ;
+Sg+Com+PxPl3:%>ineez K ;

LEXICON HatÂ-STEM-PX-WEAKEN-PL
+Pl+Abe+PxSg1:%>ääntää K ;
+Pl+Abe+PxSg2:%>äädtää K ;
+Pl+Abe+PxSg3:%>eestää K ;
+Pl+Abe+PxPl1:%>eentää K ;
+Pl+Abe+PxPl2:%>eedtää K ;
+Pl+Abe+PxPl3:%>eeztää K ;

+Pl+Acc+PxSg1:%>ään K ;
+Pl+Acc+PxSg2:%>ääd K ;
+Pl+Acc+PxSg3:%>ees K ;
+Pl+Acc+PxPl1:%>een K ;
+Pl+Acc+PxPl2:%>eed K ;
+Pl+Acc+PxPl3:%>eez K ;

+Pl+Com+PxSg1:%>äänvuiʹm K ;
+Pl+Com+PxSg2:%>äädvuiʹm K ;
+Pl+Com+PxSg3:%>eesvuiʹm K ;
+Pl+Com+PxPl1:%>eenvuiʹm K ;
+Pl+Com+PxPl2:%>eedvuiʹm K ;
+Pl+Com+PxPl3:%>eezvuiʹm K ;

+Pl+Gen+PxSg1:%>ään K ;
+Pl+Gen+PxSg2:%>ääd K ;
+Pl+Gen+PxSg3:%>ees K ;
+Pl+Gen+PxPl1:%>een K ;
+Pl+Gen+PxPl2:%>eed K ;
+Pl+Gen+PxPl3:%>eez K ;

+Pl+Ill+PxSg1:%>ään K ;
+Pl+Ill+PxSg2:%>ääd K ;
+Pl+Ill+PxSg3:%>ees K ;
+Pl+Ill+PxPl1:%>een K ;
+Pl+Ill+PxPl2:%>eed K ;
+Pl+Ill+PxPl3:%>eez K ;

+Pl+Loc+PxSg1:%>inan K ;
+Pl+Loc+PxSg2:%>inad K ;
+Pl+Loc+PxSg3:%>ines K ;
+Pl+Loc+PxPl1:%>ineen K ;
+Pl+Loc+PxPl2:%>ineed K ;
+Pl+Loc+PxPl3:%>ineez K ;

+Pl+Nom+PxSg2:%>ad K ;
+Pl+Nom+PxSg3:%>âs K ;
+Pl+Nom+PxPl2:%>âd K ;
+Pl+Nom+PxPl3:%>âz K ;

LEXICON HatÂ-STEM-PX-STENGTHEN
+Sg+Ill+PxSg1:%>san K ;
+Sg+Ill+PxSg2:%>sad K ;
+Sg+Ill+PxSg3:%>ses K ;
+Sg+Ill+PxPl1:%>seen K ;
+Sg+Ill+PxPl2:%>seed K ;
+Sg+Ill+PxPl3:%>seez K ;
 HatÂ-STEM-PX-STENGTHEN-ESS ;

LEXICON HatÂ-STEM-PX-STENGTHEN-ESS
+Ess+PxSg1:%>nan K ;
+Ess+PxSg2:%>nad K ;
+Ess+PxSg3:%>nes K ;
+Ess+PxPl1:%>neen K ;
+Ess+PxPl2:%>need K ;
+Ess+PxPl3:%>neez K ;


!! !A-STEM-PX
LEXICON A-STEM-PX-RETAIN
+Sg+Nom+PxSg1:%>am K ;
+Sg+Nom+PxSg2:%>ad K ;
+Sg+Nom+PxSg3:%>as K ;
+Sg+Nom+PxPl1:%>am K ;
+Sg+Nom+PxPl2:%>ad K ;
+Sg+Nom+PxPl3:%>az K ;

+Sg+Abe+PxSg1:%>antää K ;
+Sg+Abe+PxPl1:%>antää K ;

+Sg+Acc+PxSg1:%>an K ;
+Sg+Acc+PxPl1:%>an K ;
+Sg+Gen+PxSg1:%>an K ;
+Sg+Gen+PxPl1:%>an K ;

+Pl+Nom+PxSg1:%>an K ;
+Pl+Nom+PxPl1:%>an K ;


LEXICON A-STEM-PX-ALLEGRO
+Sg+Loc+PxSg1:%>stan K ;
+Sg+Loc+PxSg2:%>stad K ;
+Sg+Loc+PxSg3:%>stes K ;
+Sg+Loc+PxPl1:%>steen K ;
+Sg+Loc+PxPl2:%>steed K ;
+Sg+Loc+PxPl3:%>steez K ;


LEXICON A-STEM-PX-WEAKEN_NG
+Use/NG+Sg+Loc+PxSg1:%>stan K ;
+Use/NG+Sg+Loc+PxSg2:%>stad K ;
+Use/NG+Sg+Loc+PxSg3:%>stes K ;
+Use/NG+Sg+Loc+PxPl1:%>steen K ;
+Use/NG+Sg+Loc+PxPl2:%>steed K ;
+Use/NG+Sg+Loc+PxPl3:%>steez K ;

LEXICON A-STEM-PX-WEAKEN
+Sg+Abe+PxSg2:%>adtää K ;
+Sg+Abe+PxSg3:%>astää K ;
+Sg+Abe+PxPl2:%>adtää K ;
+Sg+Abe+PxPl3:%>aztää K ;

+Sg+Acc+PxSg2:%>ad K ;
+Sg+Acc+PxSg3:%>as K ;
+Sg+Acc+PxPl2:%>ad K ;
+Sg+Acc+PxPl3:%>az K ;

+Sg+Gen+PxSg2:%>ad K ;
+Sg+Gen+PxSg3:%>as K ;
+Sg+Gen+PxPl2:%>ad K ;
+Sg+Gen+PxPl3:%>az K ;

+Sg+Com+PxSg1:%>ainan K ;
+Sg+Com+PxSg2:%>ainad K ;
+Sg+Com+PxSg3:%>aines K ;
+Sg+Com+PxPl1:%>aineen K ;
+Sg+Com+PxPl2:%>aineed K ;
+Sg+Com+PxPl3:%>aineez K ;

+Use/NG+Sg+Com+PxSg1:%>inan K ;
+Use/NG+Sg+Com+PxSg2:%>inad K ;
+Use/NG+Sg+Com+PxSg3:%>ines K ;
+Use/NG+Sg+Com+PxPl1:%>ineen K ;
+Use/NG+Sg+Com+PxPl2:%>ineed K ;
+Use/NG+Sg+Com+PxPl3:%>ineez K ;

+Pl+Abe+PxSg1:%>ääntää K ;
+Pl+Abe+PxSg2:%>äädtää K ;
+Pl+Abe+PxSg3:%>eestää K ;
+Pl+Abe+PxPl1:%>eentää K ;
+Pl+Abe+PxPl2:%>eedtää K ;
+Pl+Abe+PxPl3:%>eeztää K ;

+Pl+Acc+PxSg1:%>ään K ;
+Pl+Acc+PxSg2:%>ääd K ;
+Pl+Acc+PxSg3:%>ees K ;
+Pl+Acc+PxPl1:%>een K ;
+Pl+Acc+PxPl2:%>eed K ;
+Pl+Acc+PxPl3:%>eez K ;

+Pl+Com+PxSg1:%>äänvuiʹm K ;
+Pl+Com+PxSg2:%>äädvuiʹm K ;
+Pl+Com+PxSg3:%>eesvuiʹm K ;
+Pl+Com+PxPl1:%>eenvuiʹm K ;
+Pl+Com+PxPl2:%>eedvuiʹm K ;
+Pl+Com+PxPl3:%>eezvuiʹm K ;

+Pl+Gen+PxSg1:%>ään K ;
+Pl+Gen+PxSg2:%>ääd K ;
+Pl+Gen+PxSg3:%>ees K ;
+Pl+Gen+PxPl1:%>een K ;
+Pl+Gen+PxPl2:%>eed K ;
+Pl+Gen+PxPl3:%>eez K ;

+Pl+Ill+PxSg1:%>ään K ;
+Pl+Ill+PxSg2:%>ääd K ;
+Pl+Ill+PxSg3:%>ees K ;
+Pl+Ill+PxPl1:%>een K ;
+Pl+Ill+PxPl2:%>eed K ;
+Pl+Ill+PxPl3:%>eez K ;

+Pl+Loc+PxSg1:%>ainan K ;
+Pl+Loc+PxSg2:%>ainad K ;
+Pl+Loc+PxSg3:%>aines K ;
+Pl+Loc+PxPl1:%>aineen K ;
+Pl+Loc+PxPl2:%>aineed K ;
+Pl+Loc+PxPl3:%>aineez K ;

+Use/NG+Pl+Loc+PxSg1:%>inan K ;
+Use/NG+Pl+Loc+PxSg2:%>inad K ;
+Use/NG+Pl+Loc+PxSg3:%>ines K ;
+Use/NG+Pl+Loc+PxPl1:%>ineen K ;
+Use/NG+Pl+Loc+PxPl2:%>ineed K ;
+Use/NG+Pl+Loc+PxPl3:%>ineez K ;

+Pl+Nom+PxSg2:%>ad K ;
+Pl+Nom+PxSg3:%>as K ;
+Pl+Nom+PxPl2:%>ad K ;
+Pl+Nom+PxPl3:%>az K ;

LEXICON A-STEM-PX-STENGTHEN
+Der/N2A: N2A_REÄBǮǮAI ;     !!= * @CODE@ N»A
+Ess+PxSg1:%>nan K ;
+Ess+PxSg2:%>nad K ;
+Ess+PxSg3:%>nes K ;
+Ess+PxPl1:%>neen K ;
+Ess+PxPl2:%>need K ;
+Ess+PxPl3:%>neez K ;

+Sg+Ill+PxSg1:%>san K ;
+Sg+Ill+PxSg2:%>sad K ;
+Sg+Ill+PxSg3:%>ses K ;
+Sg+Ill+PxPl1:%>seen K ;
+Sg+Ill+PxPl2:%>seed K ;
+Sg+Ill+PxPl3:%>seez K ;

!! !E-STEM-PX
LEXICON E-STEM-PX-RETAIN-WITHOUT-PAL
+Sg+Nom+PxSg1:%>am K ;
+Sg+Nom+PxSg2:%>ad K ;
+Sg+Acc+PxSg1:%>an K ;
+Sg+Acc+PxPl1:%>an K ;
+Sg+Gen+PxSg1:%>an K ;
+Sg+Gen+PxPl1:%>an K ;
+Pl+Nom+PxSg1:%>an K ;

LEXICON E-STEM-PX-RETAIN-WITH-PAL
+Sg+Nom+PxSg3:%>es K ;
+Sg+Nom+PxPl1:%>em K ;
+Sg+Nom+PxPl2:%>ed K ;
+Sg+Nom+PxPl3:%>ez K ;
+Pl+Nom+PxPl1:%>en K ;

!!
+Sg+Abe+PxSg1:%>antää K ;
+Sg+Abe+PxSg2:%>adtää K ;
+Sg+Abe+PxSg3:%>estää K ;
+Sg+Abe+PxPl1:%>entää K ;
+Sg+Abe+PxPl2:%>edtää K ;
+Sg+Abe+PxPl3:%>eztää K ;


LEXICON E-STEM-PX-ALLEGRO
+Sg+Loc+PxSg1:%>stan K ;
+Sg+Loc+PxSg2:%>stad K ;
+Sg+Loc+PxSg3:%>stes K ;
+Sg+Loc+PxPl1:%>steen K ;
+Sg+Loc+PxPl2:%>steed K ;
+Sg+Loc+PxPl3:%>steez K ;


LEXICON E-STEM-PX-WEAKEN_NG
+Use/NG+Sg+Loc+PxSg1:%>stan K ;
+Use/NG+Sg+Loc+PxSg2:%>stad K ;
+Use/NG+Sg+Loc+PxSg3:%>stes K ;
+Use/NG+Sg+Loc+PxPl1:%>steen K ;
+Use/NG+Sg+Loc+PxPl2:%>steed K ;
+Use/NG+Sg+Loc+PxPl3:%>steez K ;

LEXICON E-STEM-PX-WEAKEN-WITHOUT-PAL
+Sg+Acc+PxSg2:%>ad K ;
+Sg+Gen+PxSg2:%>ad K ;
+Pl+Nom+PxSg2:%>ad K ;

LEXICON E-STEM-PX-WEAKEN-WITH-PAL
+Sg+Acc+PxSg3:%>es K ;
+Sg+Acc+PxPl2:%>ed K ;
+Sg+Acc+PxPl3:%>ez K ;

+Sg+Gen+PxSg3:%>es K ;
+Sg+Gen+PxPl2:%>ed K ;
+Sg+Gen+PxPl3:%>ez K ;

LEXICON E-STEM-PX-WEAKEN-WITH-PAL_PL-OBL
+Sg+Com+PxSg1:%>inan K ;
+Sg+Com+PxSg2:%>inad K ;
+Sg+Com+PxSg3:%>ines K ;
+Sg+Com+PxPl1:%>ineen K ;
+Sg+Com+PxPl2:%>ineed K ;
+Sg+Com+PxPl3:%>ineez K ;

+Pl+Abe+PxSg1:%>ääntää K ;
+Pl+Abe+PxSg2:%>äädtää K ;
+Pl+Abe+PxSg3:%>eestää K ;
+Pl+Abe+PxPl1:%>eentää K ;
+Pl+Abe+PxPl2:%>eedtää K ;
+Pl+Abe+PxPl3:%>eeztää K ;

+Pl+Acc+PxSg1:%>ään K ;
+Pl+Acc+PxSg2:%>ääd K ;
+Pl+Acc+PxSg3:%>ees K ;
+Pl+Acc+PxPl1:%>een K ;
+Pl+Acc+PxPl2:%>eed K ;
+Pl+Acc+PxPl3:%>eez K ;

+Pl+Com+PxSg1:%>äänvuiʹm K ;
+Pl+Com+PxSg2:%>äädvuiʹm K ;
+Pl+Com+PxSg3:%>eesvuiʹm K ;
+Pl+Com+PxPl1:%>eenvuiʹm K ;
+Pl+Com+PxPl2:%>eedvuiʹm K ;
+Pl+Com+PxPl3:%>eezvuiʹm K ;

+Pl+Gen+PxSg1:%>ään K ;
+Pl+Gen+PxSg2:%>ääd K ;
+Pl+Gen+PxSg3:%>ees K ;
+Pl+Gen+PxPl1:%>een K ;
+Pl+Gen+PxPl2:%>eed K ;
+Pl+Gen+PxPl3:%>eez K ;

+Pl+Ill+PxSg1:%>ään K ;
+Pl+Ill+PxSg2:%>ääd K ;
+Pl+Ill+PxSg3:%>ees K ;
+Pl+Ill+PxPl1:%>een K ;
+Pl+Ill+PxPl2:%>eed K ;
+Pl+Ill+PxPl3:%>eez K ;

+Pl+Loc+PxSg1:%>inan K ;
+Pl+Loc+PxSg2:%>inad K ;
+Pl+Loc+PxSg3:%>ines K ;
+Pl+Loc+PxPl1:%>ineen K ;
+Pl+Loc+PxPl2:%>ineed K ;
+Pl+Loc+PxPl3:%>ineez K ;

+Pl+Nom+PxSg3:%>es K ;
+Pl+Nom+PxPl1:%>en K ;
+Pl+Nom+PxPl2:%>ed K ;
+Pl+Nom+PxPl3:%>ez K ;

LEXICON E-STEM-PX-STENGTHEN-WITH-PAL
+Ess+PxSg1:%>nan K ;
+Ess+PxSg2:%>nad K ;
+Ess+PxSg3:%>nes K ;
+Ess+PxPl1:%>neen K ;
+Ess+PxPl2:%>need K ;
+Ess+PxPl3:%>neez K ;

LEXICON E-STEM-PX-STENGTHEN-WITHOUT-PAL
+Sg+Ill+PxSg1:%>san K ;
+Sg+Ill+PxSg2:%>sad K ;
+Sg+Ill+PxSg3:%>ses K ;
+Sg+Ill+PxPl1:%>seen K ;
+Sg+Ill+PxPl2:%>seed K ;
+Sg+Ill+PxPl3:%>seez K ;

!! !LÅÅDDAŽ-STEM-PX
LEXICON LÅÅDDAŽ-STEM-PX
LÅÅDDAŽ-STEM-PX-RETAIN-WITHOUT-PAL ;
 LÅÅDDAŽ-STEM-PX-RETAIN-WITH-PAL ;
 LÅÅDDAŽ-STEM-PX-WEAKEN_NG ;
 LÅÅDDAŽ-STEM-PX-WEAKEN-WITHOUT-PAL ;
 LÅÅDDAŽ-STEM-PX-WEAKEN-WITH-PAL ;
 LÅÅDDAŽ-STEM-PX-WEAKEN-WITH-PAL_PL-OBL ;
 LÅÅDDAŽ-STEM-PX-STENGTHEN-WITH-PAL ;
 LÅÅDDAŽ-STEM-PX-STENGTHEN-WITHOUT-PAL ;

LEXICON LÅÅDDAŽ-STEM-PX-RETAIN-WITHOUT-PAL
+Sg+Nom+PxSg1:%>žam K ;
+Sg+Nom+PxSg2:%>žad K ;
+Sg+Acc+PxSg1:%>žan K ;
+Sg+Gen+PxSg1:%>žan K ;
+Pl+Nom+PxSg1:%>žan K ;

LEXICON LÅÅDDAŽ-STEM-PX-RETAIN-WITH-PAL
+Sg+Nom+PxSg3:%>žes K ;
+Sg+Nom+PxPl1:%>žeem K ;
+Sg+Nom+PxPl2:%>žeed K ;
+Sg+Nom+PxPl3:%>žeez K ;
+Pl+Nom+PxPl1:%>žeen K ;

!!
+Sg+Abe+PxSg1:%>žantää K ;
+Sg+Abe+PxSg2:%>adtää K ;
+Sg+Abe+PxSg3:%>žestää K ;
+Sg+Abe+PxPl1:%>žeentää K ;
+Sg+Abe+PxPl2:%>žeedtää K ;
+Sg+Abe+PxPl3:%>žeeztää K ;


LEXICON LÅÅDDAŽ-STEM-PX-ALLEGRO
+Sg+Loc+PxSg1:%>stan K ;
+Sg+Loc+PxSg2:%>stad K ;
+Sg+Loc+PxSg3:%>stes K ;
+Sg+Loc+PxPl1:%>steen K ;
+Sg+Loc+PxPl2:%>steed K ;
+Sg+Loc+PxPl3:%>steez K ;


LEXICON LÅÅDDAŽ-STEM-PX-WEAKEN_NG
+Use/NG+Sg+Loc+PxSg1:%>stan K ;
+Use/NG+Sg+Loc+PxSg2:%>stad K ;
+Use/NG+Sg+Loc+PxSg3:%>stes K ;
+Use/NG+Sg+Loc+PxPl1:%>steen K ;
+Use/NG+Sg+Loc+PxPl2:%>steed K ;
+Use/NG+Sg+Loc+PxPl3:%>steez K ;

LEXICON LÅÅDDAŽ-STEM-PX-WEAKEN-WITHOUT-PAL
+Sg+Acc+PxSg2:%>žad K ;
+Sg+Gen+PxSg2:%>žad K ;
+Pl+Nom+PxSg2:%>žad K ;

LEXICON LÅÅDDAŽ-STEM-PX-WEAKEN-WITH-PAL
+Sg+Acc+PxSg3:%>žes K ;
+Sg+Acc+PxPl1:%>žeen K ;
+Sg+Acc+PxPl2:%>žeed K ;
+Sg+Acc+PxPl3:%>žeez K ;

+Sg+Gen+PxSg3:%>žes K ;
+Sg+Gen+PxPl1:%>žeen K ;
+Sg+Gen+PxPl2:%>žeed K ;
+Sg+Gen+PxPl3:%>žeez K ;

LEXICON LÅÅDDAŽ-STEM-PX-WEAKEN-WITH-PAL_PL-OBL
+Sg+Com+PxSg1:%>ainan K ;
+Sg+Com+PxSg2:%>ainad K ;
+Sg+Com+PxSg3:%>aines K ;
+Sg+Com+PxPl1:%>aineen K ;
+Sg+Com+PxPl2:%>aineed K ;
+Sg+Com+PxPl3:%>aineez K ;

+Pl+Abe+PxSg1:%>ääntää K ;
+Pl+Abe+PxSg2:%>äädtää K ;
+Use/NG+Pl+Abe+PxSg1:%>aantää K ;
+Use/NG+Pl+Abe+PxSg2:%>aadtää K ;
+Pl+Abe+PxSg3:%>eestää K ;
+Pl+Abe+PxPl1:%>eentää K ;
+Pl+Abe+PxPl2:%>eedtää K ;
+Pl+Abe+PxPl3:%>eeztää K ;

+Pl+Acc+PxSg1:%>ään K ;
+Pl+Acc+PxSg2:%>ääd K ;
+Use/NG+Pl+Acc+PxSg1:%>aan K ;
+Use/NG+Pl+Acc+PxSg2:%>aad K ;
+Pl+Acc+PxSg3:%>ees K ;
+Pl+Acc+PxPl1:%>een K ;
+Pl+Acc+PxPl2:%>eed K ;
+Pl+Acc+PxPl3:%>eez K ;

+Pl+Com+PxSg1:%>äänvuiʹm K ;
+Pl+Com+PxSg2:%>äädvuiʹm K ;
+Use/NG+Pl+Com+PxSg1:%>aanvuiʹm K ;
+Use/NG+Pl+Com+PxSg2:%>aadvuiʹm K ;
+Pl+Com+PxSg3:%>eesvuiʹm K ;
+Pl+Com+PxPl1:%>eenvuiʹm K ;
+Pl+Com+PxPl2:%>eedvuiʹm K ;
+Pl+Com+PxPl3:%>eezvuiʹm K ;

+Pl+Gen+PxSg1:%>ään K ;
+Pl+Gen+PxSg2:%>ääd K ;
+Use/NG+Pl+Gen+PxSg1:%>aan K ;
+Use/NG+Pl+Gen+PxSg2:%>aad K ;
+Pl+Gen+PxSg3:%>ees K ;
+Pl+Gen+PxPl1:%>een K ;
+Pl+Gen+PxPl2:%>eed K ;
+Pl+Gen+PxPl3:%>eez K ;

+Pl+Ill+PxSg1:%>ään K ;
+Pl+Ill+PxSg2:%>ääd K ;
+Use/NG+Pl+Ill+PxSg1:%>aan K ;
+Use/NG+Pl+Ill+PxSg2:%>aad K ;
+Pl+Ill+PxSg3:%>ees K ;
+Pl+Ill+PxPl1:%>een K ;
+Pl+Ill+PxPl2:%>eed K ;
+Pl+Ill+PxPl3:%>eez K ;

+Pl+Loc+PxSg1:%>ainan K ;
+Pl+Loc+PxSg2:%>ainad K ;
+Pl+Loc+PxSg3:%>aines K ;
+Pl+Loc+PxPl1:%>aineen K ;
+Pl+Loc+PxPl2:%>aineed K ;
+Pl+Loc+PxPl3:%>aineez K ;

+Pl+Nom+PxSg3:%>es K ;
+Pl+Nom+PxPl1:%>en K ;
+Pl+Nom+PxPl2:%>ed K ;
+Pl+Nom+PxPl3:%>ez K ;

LEXICON LÅÅDDAŽ-STEM-PX-STENGTHEN-WITH-PAL !!= * @CODE@ needs checking
+Ess+PxSg1:%>žanan K ;
+Ess+PxSg2:%>žanad K ;
+Ess+PxSg3:%>žanes K ;
+Ess+PxPl1:%>žinen K ;
+Ess+PxPl2:%>žined K ;
+Ess+PxPl3:%>žinez K ;

LEXICON LÅÅDDAŽ-STEM-PX-STENGTHEN-WITHOUT-PAL
+Sg+Ill+PxSg1:%>žasan K ;
+Sg+Ill+PxSg2:%>žasad K ;
+Sg+Ill+PxSg3:%>žasas K ;
+Sg+Ill+PxPl1:%>žeʹsen K ;
+Sg+Ill+PxPl2:%>žeʹsed K ;
+Sg+Ill+PxPl3:%>žeʹsez K ;

!! !VÕÕNÂS-STEM-PX
LEXICON VÕÕNÂS-STEM-PX !!= * @CODE@ võnns-
+Der/Dim: N_VÕNNSAŽ ;
VÕÕNÂS-STEM-PX-RETAIN-WITHOUT-PAL ;
 VÕÕNÂS-STEM-PX-RETAIN-WITH-PAL ;
 VÕÕNÂS-STEM-PX-ALLEGRO ;
 VÕÕNÂS-STEM-PX-WEAKEN-WITHOUT-PAL ;
 VÕÕNÂS-STEM-PX-WEAKEN-WITH-PAL ;
 VÕÕNÂS-STEM-PX-WEAKEN-WITH-PAL_PL-OBL ;
 VÕÕNÂS-STEM-PX-STENGTHEN-WITH-PAL ;
 VÕÕNÂS-STEM-PX-STENGTHEN-WITHOUT-PAL ;

LEXICON VÕÕNÂS-STEM-PX-RETAIN-WITHOUT-PAL
+Sg+Nom+PxSg1:%>am K ;
+Sg+Nom+PxSg2:%>ad K ;
+Sg+Acc+PxSg1:%>an K ;
+Sg+Gen+PxSg1:%>an K ;
+Pl+Nom+PxSg1:%>an K ;
+Pl+Nom+PxSg2:%>ad K ;

LEXICON VÕÕNÂS-STEM-PX-RETAIN-WITH-PAL
+Sg+Nom+PxSg3:%>es K ;
+Sg+Nom+PxPl1:%>eem K ;
+Sg+Nom+PxPl2:%>eed K ;
+Sg+Nom+PxPl3:%>eez K ;
+Pl+Nom+PxSg3:%>es K ;
+Pl+Nom+PxPl1:%>een K ;
+Pl+Nom+PxPl2:%>eed K ;
+Pl+Nom+PxPl3:%>eez K ;


!!
+Sg+Abe+PxSg1:%>antää K ;
+Sg+Abe+PxSg2:%>adtää K ;
+Sg+Abe+PxSg3:%>estää K ;
+Sg+Abe+PxPl1:%>eentää K ;
+Sg+Abe+PxPl2:%>eedtää K ;
+Sg+Abe+PxPl3:%>eeztää K ;


LEXICON VÕÕNÂS-STEM-PX-ALLEGRO
+Sg+Loc+PxSg1:%>astan K ;
+Sg+Loc+PxSg2:%>astad K ;
+Sg+Loc+PxSg3:%>eʹstes K ;
+Sg+Loc+PxPl1:%>eʹsten K ;
+Sg+Loc+PxPl2:%>eʹsted K ;
+Sg+Loc+PxPl3:%>eʹstez K ;


LEXICON VÕÕNÂS-STEM-PX-WEAKEN-WITHOUT-PAL
+Sg+Acc+PxSg2:%>ad K ;
+Sg+Gen+PxSg2:%>ad K ;

LEXICON VÕÕNÂS-STEM-PX-WEAKEN-WITH-PAL
+Sg+Acc+PxSg3:%>es K ;
+Sg+Acc+PxPl1:%>een K ;
+Sg+Acc+PxPl2:%>eed K ;
+Sg+Acc+PxPl3:%>eez K ;

+Sg+Gen+PxSg3:%>es K ;
+Sg+Gen+PxPl1:%>een K ;
+Sg+Gen+PxPl2:%>eed K ;
+Sg+Gen+PxPl3:%>eez K ;

LEXICON VÕÕNÂS-STEM-PX-WEAKEN-WITH-PAL_PL-OBL
+Sg+Com+PxSg1:%>inan K ;
+Sg+Com+PxSg2:%>inad K ;
+Sg+Com+PxSg3:%>iʹnes K ;
+Sg+Com+PxPl1:%>iʹnen K ;
+Sg+Com+PxPl2:%>iʹned K ;
+Sg+Com+PxPl3:%>iʹnez K ;

+Pl+Abe+PxSg1:%>ääntää K ;
+Pl+Abe+PxSg2:%>äädtää K ;
+Pl+Abe+PxSg3:%>eestää K ;
+Pl+Abe+PxPl1:%>eentää K ;
+Pl+Abe+PxPl2:%>eedtää K ;
+Pl+Abe+PxPl3:%>eeztää K ;

+Pl+Acc+PxSg1:%>ään K ;
+Pl+Acc+PxSg2:%>ääd K ;
+Pl+Acc+PxSg3:%>ees K ;
+Pl+Acc+PxPl1:%>een K ;
+Pl+Acc+PxPl2:%>eed K ;
+Pl+Acc+PxPl3:%>eez K ;

+Pl+Com+PxSg1:%>äänvuiʹm K ;
+Pl+Com+PxSg2:%>äädvuiʹm K ;
+Pl+Com+PxSg3:%>eesvuiʹm K ;
+Pl+Com+PxPl1:%>eenvuiʹm K ;
+Pl+Com+PxPl2:%>eedvuiʹm K ;
+Pl+Com+PxPl3:%>eezvuiʹm K ;

+Pl+Gen+PxSg1:%>ään K ;
+Pl+Gen+PxSg2:%>ääd K ;
+Pl+Gen+PxSg3:%>ees K ;
+Pl+Gen+PxPl1:%>een K ;
+Pl+Gen+PxPl2:%>eed K ;
+Pl+Gen+PxPl3:%>eez K ;

+Pl+Ill+PxSg1:%>ään K ;
+Pl+Ill+PxSg2:%>ääd K ;
+Pl+Ill+PxSg3:%>ees K ;
+Pl+Ill+PxPl1:%>een K ;
+Pl+Ill+PxPl2:%>eed K ;
+Pl+Ill+PxPl3:%>eez K ;

+Pl+Loc+PxSg1:%>inan K ;
+Pl+Loc+PxSg2:%>inad K ;
+Pl+Loc+PxSg3:%>iʹnes K ;
+Pl+Loc+PxPl1:%>iʹnen K ;
+Pl+Loc+PxPl2:%>iʹned K ;
+Pl+Loc+PxPl3:%>iʹnez K ;

LEXICON VÕÕNÂS-STEM-PX-STENGTHEN-WITH-PAL !!= * @CODE@ needs checking
+Ess+PxSg1:%>anan K ;
+Ess+PxSg2:%>anad K ;
+Ess+PxSg3:%>iʹnes K ;
+Ess+PxPl1:%>iʹnen K ;
+Ess+PxPl2:%>iʹned K ;
+Ess+PxPl3:%>iʹnez K ;

LEXICON VÕÕNÂS-STEM-PX-STENGTHEN-WITHOUT-PAL
+Sg+Ill+PxSg1:%>asan K ;
+Sg+Ill+PxSg2:%>asad K ;
+Sg+Ill+PxSg3:%>asas K ;
+Sg+Ill+PxPl1:%>eʹsen K ;
+Sg+Ill+PxPl2:%>eʹsed K ;
+Sg+Ill+PxPl3:%>eʹsez K ;

!! !SÅÅBBAR-STEM-PX
LEXICON SÅÅBBAR-STEM-PX !!= * @CODE@ såbbr-
SÅÅBBAR-STEM-PX-RETAIN-WITHOUT-PAL ;
 SÅÅBBAR-STEM-PX-RETAIN-WITH-PAL ;
 SÅÅBBAR-STEM-PX-ALLEGRO ;
 SÅÅBBAR-STEM-PX-WEAKEN-WITHOUT-PAL ;
 SÅÅBBAR-STEM-PX-WEAKEN-WITH-PAL ;
 SÅÅBBAR-STEM-PX-WEAKEN-WITH-PAL_PL-OBL ;
 SÅÅBBAR-STEM-PX-STENGTHEN-WITH-PAL ;
 SÅÅBBAR-STEM-PX-STENGTHEN-WITHOUT-PAL ;

LEXICON SÅÅBBAR-STEM-PX-RETAIN-WITHOUT-PAL
+Sg+Nom+PxSg1:%>am K ;
+Sg+Nom+PxSg2:%>ad K ;
+Sg+Acc+PxSg1:%>an K ;
+Sg+Gen+PxSg1:%>an K ;
+Pl+Nom+PxSg1:%>an K ;
+Pl+Nom+PxSg2:%>ad K ;

LEXICON SÅÅBBAR-STEM-PX-RETAIN-WITH-PAL
+Sg+Nom+PxSg3:%>es K ;
+Sg+Nom+PxPl1:%>eem K ;
+Sg+Nom+PxPl2:%>eed K ;
+Sg+Nom+PxPl3:%>eez K ;
+Pl+Nom+PxSg3:%>es K ;
+Pl+Nom+PxPl1:%>een K ;
+Pl+Nom+PxPl2:%>eed K ;
+Pl+Nom+PxPl3:%>eez K ;


!!
+Sg+Abe+PxSg1:%>antää K ;
+Sg+Abe+PxSg2:%>adtää K ;
+Sg+Abe+PxSg3:%>estää K ;
+Sg+Abe+PxPl1:%>eentää K ;
+Sg+Abe+PxPl2:%>eedtää K ;
+Sg+Abe+PxPl3:%>eeztää K ;


LEXICON SÅÅBBAR-STEM-PX-ALLEGRO
+Sg+Loc+PxSg1:%>stan K ;
+Sg+Loc+PxSg2:%>stad K ;
+Sg+Loc+PxSg3:%>stes K ;
+Sg+Loc+PxPl1:%>steen K ;
+Sg+Loc+PxPl2:%>steed K ;
+Sg+Loc+PxPl3:%>steez K ;


LEXICON SÅÅBBAR-STEM-PX-WEAKEN-WITHOUT-PAL
+Sg+Acc+PxSg2:%>ad K ;
+Sg+Gen+PxSg2:%>ad K ;

LEXICON SÅÅBBAR-STEM-PX-WEAKEN-WITH-PAL
+Sg+Acc+PxSg3:%>es K ;
+Sg+Acc+PxPl1:%>een K ;
+Sg+Acc+PxPl2:%>eed K ;
+Sg+Acc+PxPl3:%>eez K ;

+Sg+Gen+PxSg3:%>es K ;
+Sg+Gen+PxPl1:%>een K ;
+Sg+Gen+PxPl2:%>eed K ;
+Sg+Gen+PxPl3:%>eez K ;

LEXICON SÅÅBBAR-STEM-PX-WEAKEN-WITH-PAL_PL-OBL
+Sg+Com+PxSg1:%>ainan K ;
+Sg+Com+PxSg2:%>ainad K ;
+Sg+Com+PxSg3:%>aines K ;
+Sg+Com+PxPl1:%>aineen K ;
+Sg+Com+PxPl2:%>aineed K ;
+Sg+Com+PxPl3:%>aineez K ;

+Pl+Abe+PxSg1:%>ääntää K ;
+Pl+Abe+PxSg2:%>äädtää K ;
+Pl+Abe+PxSg3:%>eestää K ;
+Pl+Abe+PxPl1:%>eentää K ;
+Pl+Abe+PxPl2:%>eedtää K ;
+Pl+Abe+PxPl3:%>eeztää K ;

+Pl+Acc+PxSg1:%>ään K ;
+Pl+Acc+PxSg2:%>ääd K ;
+Pl+Acc+PxSg3:%>ees K ;
+Pl+Acc+PxPl1:%>een K ;
+Pl+Acc+PxPl2:%>eed K ;
+Pl+Acc+PxPl3:%>eez K ;

+Pl+Com+PxSg1:%>äänvuiʹm K ;
+Pl+Com+PxSg2:%>äädvuiʹm K ;
+Pl+Com+PxSg3:%>eesvuiʹm K ;
+Pl+Com+PxPl1:%>eenvuiʹm K ;
+Pl+Com+PxPl2:%>eedvuiʹm K ;
+Pl+Com+PxPl3:%>eezvuiʹm K ;

+Pl+Gen+PxSg1:%>ään K ;
+Pl+Gen+PxSg2:%>ääd K ;
+Pl+Gen+PxSg3:%>ees K ;
+Pl+Gen+PxPl1:%>een K ;
+Pl+Gen+PxPl2:%>eed K ;
+Pl+Gen+PxPl3:%>eez K ;

+Pl+Ill+PxSg1:%>ään K ;
+Pl+Ill+PxSg2:%>ääd K ;
+Pl+Ill+PxSg3:%>ees K ;
+Pl+Ill+PxPl1:%>een K ;
+Pl+Ill+PxPl2:%>eed K ;
+Pl+Ill+PxPl3:%>eez K ;

+Pl+Loc+PxSg1:%>ainan K ;
+Pl+Loc+PxSg2:%>ainad K ;
+Pl+Loc+PxSg3:%>aines K ;
+Pl+Loc+PxPl1:%>aineen K ;
+Pl+Loc+PxPl2:%>aineed K ;
+Pl+Loc+PxPl3:%>aineez K ;

LEXICON SÅÅBBAR-STEM-PX-STENGTHEN-WITH-PAL !!= * @CODE@ needs checking
+Ess+PxSg1:%>anan K ;
+Ess+PxSg2:%>anad K ;
+Ess+PxSg3:%>anes K ;
+Ess+PxPl1:%>aneen K ;
+Ess+PxPl2:%>aneed K ;
+Ess+PxPl3:%>aneez K ;

LEXICON SÅÅBBAR-STEM-PX-STENGTHEN-WITHOUT-PAL
+Sg+Ill+PxSg1:%>san K ;
+Sg+Ill+PxSg2:%>sad K ;
+Sg+Ill+PxSg3:%>ses K ;
+Sg+Ill+PxPl1:%>seen K ;
+Sg+Ill+PxPl2:%>seed K ;
+Sg+Ill+PxPl3:%>seez K ;


!! !!Adjectives -- to be moved



